臺灣臺北地方法院刑事判決　　　　　　　　　　　　　九十三年度訴字第一三七號
　　公　訴　人　臺灣臺北地方法院檢察署檢察官
　　被　　　告　丁○○
　　指定辯護人　本院公設辯護人　唐禎琪
右列被告因偽造有價證券案件，經檢察官提起公訴（九十二年度偵字第九七八七、一
００七八號），本院判決如左：
    主  文
丁○○連續意圖供行使之用，而偽造公司股票，處有期徒刑肆年陸月。
附表一、二所示之物均沒收。
    事  實
一、丁○○自己買賣股票並從事融資他人買賣股票即交易市場上俗稱之「丙種墊款」
    ，因自己買賣股票虧損，竟意圖為自己不法之所有，基於偽造上市公司股票，再
    持以向金主等他人詐借款項之概括犯意，連續自民國（下同）八十四年間起至八
    十九年十月間止（公訴人當庭更正犯罪時間），由不知情其母翁李寶釵自不特定
    之證券公司領得真股票、委託書及轉讓過戶申請書交予丁○○，再由丁○○在臺
    北市○○路○段一七六巷十二號一樓其先生經營公司內以掃描器掃描上市公司股
    票並輸入電腦，並以軟體修改股票號碼、戶號、名字，再以彩色印表機印出，並
    使用撞針印表機重新打上股票號碼、戶號、名字及股票背面以影印方式影印空白
    股票轉讓登記表，而偽造萬華企業股份有限公司、國泰人壽保險股份有限公司、
    精業股份有限公司、敦陽科技股份有限公司、台灣積體電路製造股份有限公司（
    下稱台積電公司）、聯強國際股份有限公司、台揚科技股份有限公司、聯華電子
    股份有限公司、士林電機廠股份有限公司、長榮海運股份有限公司、福聚股份有
    限公司、仁寶電腦工業股份有限公司、復華證券金融股份有限公司、大榮汽車貨
    運股份有限公司、國碁電腦股份有限公司、東陽實業廠股份有限公司、台達電子
    工業股份有限公司、微星科技股份有限公司、台灣農林股份有限公司、中國信託
    商業銀行股份有限公司、飛瑞股份有限公司、東聯化學股份有限公司、泰豐輪胎
    股份有限公司、台鳳股份有限公司、中強電子股份有限公司、宏碁電腦股份有限
    公司、神達電腦股份有限公司、中華開發信託股份有限公司、寶祥實業建設股份
    有限公司、廣宇科技股份有限公司、李長榮化學工業股份有限公司、聯成石油化
    學股份有限公司、國巨股份有限公司、中環股份有限公司、正隆股份有限公司、
    東華合籤股份有限公司、富邦產物保險股份有限公司、六福開發股份有限公司、
    彰化商業銀行股份有限公司、遠東紡織股份有限公司、台南區中小企業銀行股份
    有限公司、東元電機股份有限公司、中國國際商業銀行股份有限公司、友聯產物
    保險股份有限公司、第一商業銀行股份有限公司、中華汽車股份有限公司、立榮
    海運股份有限公司、華南商業銀行股份有限公司等四十八種股票（偽造之股票名
    稱及數量詳如附表一所示），丁○○並於上開偽造股票背面之股票轉讓登記表，
    盜用他人託其保管之人頭戶私章，偽造股票轉讓登記，並以人頭戶私章盜用於空
    白之委託書、轉讓過戶申請書上，足以生損害予各該文書名義人，並使人陷於錯
    誤而收受上開偽造之公司股票，並以價值新台幣（下同）十二或十三萬元之股票
    ，換取十萬元現金之方式，持向被害人質押借款，其中自被害人丙○○詐得五千
    八百萬元；向被害人丑○詐得三百四十八萬元；向被害人庚○○詐得六千六百萬
    元；向被害人壬○○詐得八千七百萬元；向被害人癸○○詐得二百八十萬元；向
    被害人甲○○詐得一千六百萬元；向被害人子○○詐得一千零五十萬元；向被害
    人戊○○詐得一千萬元；向被害人己○○詐得一千二百四十萬元，以偽造股票詐
    借款項共計二億六千六百餘萬元。嗣丁○○於八十九年十一月二十七日向臺灣臺
    北地方法院檢察署檢察官自首：被害人丙○○、丑○於八十九年十二月二日持丁
    ○○交付之偽造台積電公司等股票至臺北市○○○路○段五一０號鼎康證券股份
    有限公司（下稱鼎康證券公司）松山分公司交易時，為該公司人員發現報警查獲
    而知悉上情，並扣得如附表一、二、三等物。
二、案經丁○○向臺灣臺北地方法院檢察署自首及臺北市政府警察局信義分局報請該
    署檢察官偵查起訴。
    理  由
一、右揭事實，業據被告丁○○於偵查及本院審理中坦承不諱，核與證人即被害人丙
    ○○、丑○、台證綜合證券股份有限公司專員丘安來、鼎康證券公司稽核黃肇進
    、人頭戶乙○○、被告之婆婆辛○○等人於警詢、偵查中及證人即被害人己○○
    、戊○○、庚○○等人於偵查中所證述之情節相符，並有如附表一、二、三所示
    之物扣案足憑，亦有贓證物品清單、被害人丙○○等持有偽造變造股票清冊、委
    託買賣證券委託書及被告之記事本等在卷可稽（偵二卷第二七至二九、三十至五
    四、二四一至二五六頁參照）。事證明確，被告犯行已堪認定，應依法論科。
二、被告偽造公司股票並行使之犯行明確，業如前述，其行使偽造有價證券行為，即
    有非法取得他人財物之效用，應不另論詐欺罪。最高法院三十一年上字一九一八
    號、四十三年台非字第四五號判例亦同此意。核被告所為係犯刑法第二百零一條
    第一項之偽造公司股票罪、刑法第二百十六條行使第二百十條偽造私文書罪。公
    訴意旨另認構成刑法第三百三十九條第一項詐欺罪，揆諸前揭說明，容有未洽，
    併此敘明。被告偽造公司股票後持以行使，行使之低度行為為偽造之高度行為所
    吸收，不另論罪。又被告盜用印文後，用以偽造私文書持以行使，其盜用印文之
    行為係偽造私文書之部分行為，偽造私文書之低度行為復為行使偽造私文書之高
    度行為所吸收，均不另論罪。被告所犯上開二罪間有方法結果之牽連關係，應依
    刑法第五十五條之規定，從一重論以法定刑較高之偽造公司股票罪處斷。公訴人
    對被告行使偽造私文書部分雖未起訴，惟於本院審理時補充之，自為起訴效力所
    及。被告先後多次犯行，時間緊接，方法相同，觸犯構成要件相同之罪名，顯係
    基於概括犯意反覆為之，為連續犯，依刑法第五十六條之規定，應論以一罪，並
    加重其刑。至公訴意旨認被告與其母翁李寶釵就本件之犯行，有犯意之聯絡及行
    為之分擔，應論以共同正犯；惟查，翁母代被告領取股票時，對被告偽造股票一
    節並不知情，業經被告自承在卷（本院卷第七九頁參照），復公訴人就此並未提
    出其他證據足以證明被告與其母間有何犯意聯絡及行為分擔，是公訴人此部分所
    認尚有未洽，附此敘明。另被告於犯罪未被發覺前向臺灣臺北地方法院檢察署檢
    察官自首並接受裁判，有八十九年十一月二十七日詢問筆錄在卷可按（偵一卷第
    二、三頁參照），應依刑法第六十二條之規定減輕其刑，並依刑法第七十一條第
    一項之規定先加後減。爰審酌被告並無前科，有臺灣高等法院被告全國前案紀錄
    表可憑，僅因資金周轉不靈，竟鋌而走險，偽造上市公司股票並加以行使，且以
    此獲利金額高達二億六千六百餘萬元，其犯罪情節非輕，對國家金融秩序之危害
    甚鉅，惟其犯罪後尚能坦承犯行，犯後態度良好，尚知悔改等一切情狀，量處如
    主文所示之刑，以示懲戒。末查，扣案附表一所示之偽造公司股票，係偽造之有
    價證券，依刑法第二百零五條之規定，不問屬於被告與否，均應沒收之；附表二
    所示尚未偽造完成之公司股票、股票轉讓登記表、光碟片、日期章及電腦主機等
    ，係供犯罪所用之物，且為被告所有，業經被告供陳在卷，爰依刑法第三十八條
    第一項第二款併予宣告沒收。至附表三所示被告已加以行使之委託書、人頭戶私
    章及公司章，均已為或本為他人所有之物，並非被告所有，爰不另為沒收之諭知
    ，並此敘明。
三、據上論斷，應依刑事訴訟法第二百九十九條第一項前段，刑法第五十六條、第二
    百零一條第一項、第二百十條、第二百十六條、第五十五條、第六十二條前段、
    第三十八條第一項第二款、第二百零五條、罰金罰款提高標準條例第一條前段，
    判決如主文。
本案經檢察官呂建興到庭執行職務
中　　　華　　　民　　　國　　九十三　　年　  　五　  　月　  　十九　　日
                          臺灣臺北地方法院刑事第十五庭
                                          審判長法  官  周祖民
                                                法  官  黃雅君
                                                法  官  薛中興
右正本證明與原本無異。
如不服本判決，應於判決送達後十日內，向本院提出上訴狀。
                                                書記官  王黎輝
中　　　華　　　民　　　國　　九十三　　年　  　五　  　月　  　十九　　日
附錄：本案論罪科刑法條全文
刑法第二百零一條
意圖供行使之用，而偽造、變造公債票、公司股票或其他有價證券者，處三年以上十
年以下有期徒刑，得併科三千元以下罰金。
行使偽造、變造公債票、公司股票或其他有價證券，或意圖供行使之用，而收集或交
付於人者，處一年以上七年以下有期徒刑，得併科三千元以下罰金。
刑法第二百十條
偽造、變造私文書，足以生損害於公眾或他人者，處五年以下有期徒刑。
刑法第二百十六條
偽造、變造公文書，足以生損害於公眾或他人者，處一年以上七年以下有期徒刑。
刑法第三百三十九條第一項
意圖為自己或第三人不法之所有，以詐術使人將本人或第三人之物交付者，處五年以
下有期徒刑、拘役或科或併科一千元以下罰金。
                                  九十三年度訴字第一三七號【附表一】：
                                  【九十年紅保管字第五四號】
                                  發行公司：台灣積體電路股份有限公司  持有人：丙○○  發行股份：一千股
                                  證物：第一箱  贓證物品清單編號：1  總計：四十八張
                                  編    號  發行日期  股東姓名  股   票   編   號   轉讓過戶聲請  備      註
                                            書偽造之印文
                                  1         80.09.03  李碧玉    80-ND-204874        謝佩倪
                                  2-3       80.09.03  李碧玉    80-ND-214877        王慧美        2
                                  4         80.09.03  王江素薰  80-ND-204078        謝佩倪
                                  5         80.09.03  王江素薰  80-ND-204820        謝佩倪
                                  6         80.09.03  王江素薰  80-ND-204874        王慧美
                                  7         80.09.03  王江素薰  80-ND-204874        謝佩倪
                                  8         80.09.03  王江素薰  80-ND-214810        謝佩倪
                                  9         80.09.03  王江素薰  80-ND-214812        謝佩倪
                                  10-11     80.09.03  王江素薰  80-ND-214818        謝佩倪        2
                                  12        80.09.03  王江素薰  80-ND-214871        謝佩倪
                                  13        80.09.03  王江素薰  80-ND-214872        謝佩倪
                                  14        80.09.03  王江素薰  80-ND-214877        謝佩倪
                                  15        80.09.03  王江素薰  80-ND-214874        謝佩倪
                                  16        80.09.03  王江素薰  80-ND-214877        謝佩倪
                                  17        80.09.03  李碧玉    80-ND-214818        王慧美
                                  18        80.09.03  李碧玉    80-ND-204820        王慧美
                                  19-20     80.09.03  李碧玉    80-ND-214874        王慧美        2
                                  21        80.09.03  李碧玉    80-ND-204874        王慧美
                                  22-24     80.09.03  李碧玉    80-ND-214871        王慧美        0
                                  00-00     00.09.03  李碧玉    80-ND-214872        王慧美        2
                                  27        80.09.03  李碧玉    80-ND-204078        謝佩倪
                                  28        80.09.03  李碧玉    80-ND-214810        王慧美
                                  29        80.09.03  李碧玉    80-ND-214812        王慧美
                                  30-31     80.09.03  王志強    80-ND-214124        王慧美        2
                                  32        80.09.03  王志強    80-ND-214124        謝佩倪
                                  33        80.09.03  王志強    80-ND-214174        王慧美
                                  34        80.09.03  王志強    80-ND-214810        王慧美
                                  35        80.09.03  王志強    80-ND-214870        王慧美
                                  36-37     80.09.03  王志強    80-ND-214870        謝佩倪        2
                                  38        80.09.03  林宜德    80-ND-214124        謝佩倪
                                  39-40     80.09.03  林宜德    80-ND-214174        謝佩倪        0
                                  00-00     00.09.03  林宜德    80-ND-214870        王慧美        2
                                  43        80.09.03  羅  萍    80-ND-214810        謝佩倪
                                  44        80.09.03  羅  萍    80-ND-204078        王慧美
                                  45        80.09.03  羅  萍    80-ND-204820        王慧美
                                  46        80.09.03  羅  萍    80-ND-204874        王慧美
                                  47        80.09.03  羅  萍    80-ND-214871        王慧美
                                  48        80.09.03  羅  萍    80-ND-214877        王慧美
                                  發行公司：中國國際商業銀行股份有限公司  持有人：丙○○  發行股份：一千股
                                  證物：第一箱  贓證物品清單編號：2  總計：五十七張
                                  編    號  發行日期  股東姓名  股   票   編   號   轉讓過戶聲請  備      註
                                            書偽造之印文
                                  1-5       80.03.01  開發基金  2806-79-ND-261206   翁昌煥        5
                                  6-10      80.03.01  開發基金  2806-79-ND-261226   翁昌煥        0
                                  00-00     00.03.01  開發基金  2806-79-ND-261277   翁昌煥        0
                                  00-00     00.03.01  開發基金  2806-79-ND-261279   翁昌煥        0
                                  00-00     00.03.01  開發基金  2806-79-ND-261281   翁昌煥        0
                                  00-00     00.03.01  開發基金  2806-79-ND-261282   翁昌煥        00
                                  00-00     00.03.01  開發基金  2806-79-ND-261289   翁昌煥        0
                                  00-00     00.03.01  開發基金  2806-79-ND-261290   翁昌煥        0
                                  00-00     00.03.01  開發基金  2806-79-ND-261297   翁昌煥        0
                                  00-00     00.03.01  開發基金  2806-79-ND-261806   翁昌煥        4
                                  發行公司：六福開發股份有限公司  持有人：丙○○  發行股份：一千股
                                  證物：第一箱  贓證物品清單編號：3  總計：三十五張
                                  編    號  發行日期  股東姓名  股   票   編   號   轉讓過戶聲請  備      註
                                            書偽造之印文
                                  1         83.11.10  林明賜    2705-83-ND-041694   李碧玉
                                  2         83.11.10  林明賜    2705-83-ND-045669   李碧玉
                                  3         83.11.10  林明賜    2705-83-ND-106604   李碧玉
                                  4         83.11.10  林明賜    2705-83-ND-176814   林劍雄
                                  5         83.11.10  林明賜    2705-83-ND-194983   李碧玉
                                  6         83.11.10  林明賜    2705-83-ND-244918   李碧玉
                                  7         83.11.10  林明賜    2705-83-ND-308156   李碧玉
                                  8         83.11.10  林明賜    2705-83-ND-326124   林劍雄
                                  9         83.11.10  林明賜    2705-83-ND-362483   林劍雄
                                  10        83.11.10  林明賜    2705-83-ND-398549   林劍雄
                                  11        83.11.10  林明賜    2705-83-ND-506517   林劍雄
                                  12        83.11.10  林明賜    2705-83-ND-538947   李碧玉
                                  13        83.11.10  林明賜    2705-83-ND-648749   李碧玉
                                  14        83.11.10  李紅微    2705-83-ND-058314   陳美玉
                                  15        83.11.10  李紅微    2705-83-ND-085431   陳美玉
                                  16        83.11.10  李紅微    2705-83-ND-104093   陳美玉
                                  17        83.11.10  李紅微    2705-83-ND-130498   陳美玉
                                  18        83.11.10  李紅微    2705-83-ND-140830   陳美玉
                                  19        83.11.10  李紅微    2705-83-ND-193495   陳美玉
                                  20        83.11.10  李紅微    2705-83-ND-315483   陳美玉
                                  21        83.11.10  許進鈺    2705-83-ND-058314   陳美玉
                                  22        83.11.10  許進鈺    2705-83-ND-085431   陳美玉
                                  23        83.11.10  許進鈺    2705-83-ND-104093   陳美玉
                                  24        83.11.10  許進鈺    2705-83-ND-130498   陳美玉
                                  25        83.11.10  許進鈺    2705-83-ND-140830   陳美玉
                                  26        83.11.10  許進鈺    2705-83-ND-193495   陳美玉
                                  27        83.11.10  許進鈺    2705-83-ND-315483   陳美玉
                                  28-29     83.11.10  甘同慶    2705-83-ND-065819   李碧玉        0
                                  00-00     00.11.10  甘同慶    2705-83-ND-104090   陳美玉        0
                                  00-00     00.11.10  甘同慶    2705-83-ND-104998   陳美玉        2
                                  發行公司：仁寶電腦工業股份有限公司  持有人：丑○  發行股份：一千股
                                  證物：第一箱  贓證物品清單編號：4  總計：十八張
                                  編    號  發行日期  股東姓名  股   票   編   號   轉讓過戶聲請  備      註
                                            書偽造之印文
                                  1         84.11.07  王廣建    2324-84-ND-0000000  乙○○
                                  2         84.11.07  王廣建    2324-84-ND-0000000  乙○○
                                  3         84.11.07  王廣建    2324-84-ND-0000000  乙○○
                                  4         84.11.07  陳正和    2324-84-ND-0000000
                                  0         00.11.07  陳正和    2324-84-ND-0000000  乙○○
                                  6         84.11.07  陳正和    2324-84-ND-0000000  乙○○
                                  7         84.11.07  褚定邦    2324-84-ND-0000000  辛○○
                                  8         84.11.07  褚定邦    2324-84-ND-0000000  辛○○
                                  9         84.11.07  褚定邦    2324-84-ND-0000000  辛○○
                                  10        84.11.07  郭良英    2324-84-ND-0000000  李鴻源
                                  11        84.11.07  郭良英    2324-84-ND-0000000  李鴻源
                                  12        84.11.07  林宜德    2324-84-ND-0000000  乙○○
                                  13        84.11.07  林宜德    2324-84-ND-0000000  乙○○
                                  14        84.11.07  褚定義    2324-84-ND-0000000  乙○○
                                  15        84.11.07  劉元沁    2324-84-ND-0000000  乙○○
                                  16        84.11.07  莊清標    2324-84-ND-0000000  乙○○
                                  17        84.11.07  蕭林玉霞  2324-84-ND-0000000  乙○○
                                  18        84.11.07  劉明珍    2324-84-ND-0000000  李鴻源
                                  【九十年紅保管字第三七一號】
                                  發行公司：萬華企業股份有限公司  持有人：丑○  發行股份：一千股
                                  證物：第四箱  贓證物品清單編號：1  總計：三十六張
                                  編    號  發行日期  股東姓名  股   票   編   號   轉讓過戶聲請  備      註
                                            書偽造之印文
                                  1         84.09.22  王傳賢    2701-84-ND-0000000   李鴻源
                                  2         84.09.22  王傳賢    2701-84-ND-0000000   李鴻源
                                  3-4       84.09.22  陳正和    2701-84-ND-0000000   李鴻源       2
                                  5         84.09.22  陳正和    2701-84-ND-0000000   李鴻源
                                  6         84.09.22  陳正和    2701-84-ND-0000000   李鴻源
                                  7-8       84.09.22  陳正和    2701-84-ND-0000000   李鴻源       2
                                  9         84.09.22  陳正和    2701-84-ND-0000000   李鴻源
                                  10-11     84.09.22  陳正和    2701-84-ND-0000000   李鴻源       2
                                  12        84.09.22  張純靜    2701-84-ND-0000000   李鴻源
                                  13        84.09.22  張純靜    2701-84-ND-0000000   李鴻源
                                  14-16     84.09.22  張純靜    2701-84-ND-0000000   李鴻源       3
                                  17        84.09.22  張純靜    2701-84-ND-0000000   李鴻源
                                  18        84.09.22  張純靜    2701-84-ND-0000000   李鴻源
                                  19        84.09.22  張純靜    2701-84-ND-0000000   李鴻源
                                  20        84.09.22  張純靜    2701-84-ND-0000000   李鴻源
                                  21        84.09.22  張純靜    2701-84-ND-0000000   李鴻源
                                  22        84.09.22  翁明德    2701-84-ND-0000000   李鴻源
                                  23        84.09.22  翁明德    2701-84-ND-0000000   李鴻源
                                  24        84.09.22  翁明德    2701-84-ND-0000000   李鴻源
                                  25        84.09.22  翁明德    2701-84-ND-0000000   李鴻源
                                  26        84.09.22  丁○○    2701-84-ND-0000000   李鴻源
                                  27        84.09.22  丁○○    2701-84-ND-0000000   李鴻源
                                  28        84.09.22  辛○○    2701-84-ND-0000000   李鴻源
                                  29        84.09.22  李璧玉    2701-84-ND-0000000   李鴻源
                                  30        84.09.22  李璧玉    2701-84-ND-0000000   李鴻源
                                  31        84.09.22  李璧玉    2701-84-ND-0000000   李鴻源
                                  32        84.09.22  楊志金    2701-84-ND-0000000   李鴻源
                                  33        84.09.22  楊志金    2701-84-ND-0000000   李鴻源
                                  34-35     84.09.22  楊志金    2701-84-ND-0000000   李鴻源       2
                                  36        84.09.22  楊志金    2701-84-ND-0000000   李鴻源
                                  發行公司：國泰人壽保險股份有限公司  持有人：丑○  發行股份：一千股
                                  證物：第四箱  贓證物品清單編號：2  總計：十張
                                  編    號  發行日期  股東姓名  股   票   編   號   轉讓過戶聲請  備      註
                                            書偽造之印文
                                  1         82.10.19  林李阿美  2805-82-ND-320585   李勝輝
                                  2         82.10.19  林李阿美  2805-82-ND-585827   李勝輝
                                  3         82.10.19  林李阿美  2805-82-ND-602705   李勝輝
                                  4         82.10.19  許進鈺    2805-82-ND-382375   李勝輝
                                  5         82.10.19  許進鈺    2805-82-ND-580672   李勝輝
                                  6         82.10.19  許進鈺    2805-82-ND-395882   李勝輝
                                  7         82.10.19  許進鈺    2805-82-ND-286897   李勝輝
                                  8         82.10.19  許進鈺    2805-82-ND-023820   李勝輝
                                  9         82.10.19  許進鈺    2805-82-ND-635360   李勝輝
                                  10        82.10.19  許進鈺    2805-82-ND-292387   李勝輝
                                  發行公司：精業股份有限公司  持有人：丑○  發行股份：一千股
                                  證物：第四箱  贓證物品清單編號：3  總計：十張
                                  編    號  發行日期  股東姓名  股   票   編   號   轉讓過戶聲請  備      註
                                            書偽造之印文
                                  1         86.09.08  吳美英    2343-86-ND-201576   林李阿美
                                  2         86.09.08  吳美英    2343-86-ND-231386   林李阿美
                                  3-4       86.09.08  吳美英    2343-86-ND-076157   林李阿美      2
                                  5         86.09.08  吳美英    2343-86-ND-343805　 林李阿美
                                  6         86.09.08  吳美英    2343-86-ND-603861   林李阿美
                                  7         86.09.08  吳美英    2343-86-ND-616023   林李阿美
                                  8         86.09.08  甘同慶    2343-86-ND-201576   林李阿美
                                  9         86.09.08  甘同慶    2343-86-ND-231386   林李阿美
                                  10        86.09.08  甘同慶    2343-86-ND-343805   林李阿美
                                  發行公司：敦陽科技股份有限公司  持有人：丑○  發行股份：一千股
                                  證物：第四箱  贓證物品清單編號：4  總計：五張
                                  編    號  發行日期  股東姓名  股   票   編   號   轉讓過戶聲請  備      註
                                            書偽造之印文
                                  1         88.12.10  李繼富    88-ND-0000000       丁○○
                                  2         88.12.10  李繼富    88-ND-0000000       丁○○
                                  3         88.12.10  李繼富    88-ND-0000000       丁○○
                                  4         88.12.10  李繼富    88-ND-0000000       丁○○
                                  5         88.12.10  李繼富    88-ND-0000000       丁○○
                                  發行公司：台灣積體電路製造股份有限公司  持有人：丑○  發行股份：一千股
                                  證物：第四箱  贓證物品清單編號：5  總計：五張
                                  編    號  發行日期  股東姓名  股   票   編   號   轉讓過戶聲請  備      註
                                            書偽造之印文
                                  1         80.09.03  王志強    80-ND-214872        林劍雄
                                  2         80.09.03  王志強    80-ND-214174        林劍雄
                                  3         80.09.03  李碧玉    80-ND-214877        王慧美
                                  4         80.09.03  李碧玉    80-ND-204078        王慧美
                                  5         80.09.03  林宜德    80-ND-214810        王慧美
                                  發行公司：聯強國際股份有限公司  持有人：丑○  發行股份：一千股
                                  證物：第四箱  贓證物品清單編號：6  總計：十張
                                  編    號  發行日期  股東姓名  股   票   編   號   轉讓過戶聲請  備      註
                                            書偽造之印文
                                  1-2       80.10.24  游施翠貞  80-ND-027028        游施翠貞      2
                                  3         80.10.24  游施翠貞  80-ND-027228        游施翠貞
                                  4         80.10.24  游施翠貞  80-ND-027280        游施翠貞
                                  5-7       80.10.24  陳美娥    80-ND-027228        游施翠貞      3
                                  8-9       80.10.24  陳美娥    80-ND-027028        游施翠貞      2
                                  10        80.10.24  陳美娥    80-ND-027280        游施翠貞
                                  發行公司：台揚科技股份有限公司  持有人：丑○  發行股份：一千股
                                  證物：第四箱  贓證物品清單編號：7  總計：十張
                                  編    號  發行日期  股東姓名  股   票   編   號   轉讓過戶聲請  備      註
                                            書偽造之印文
                                  1-5       82.06.22  林宜德    2314-88-ND-329816   翁昌煥        5
                                  6-7       82.06.22  楊善雄    2314-88-ND-342810   翁明德        2
                                  8-9       82.06.22  楊善雄    2314-88-ND-268413   翁明德        2
                                  10        82.06.22  楊善雄    2314-88-ND-290648   翁明德
                                  股票買賣委託書   證物：第四箱  贓證物品清單編號：8  總計：六張（十二紙）
                                  委託人：游施翠貞、翁昌煥、林劍雄、林李阿美、李鴻源、李勝輝  持有人：丑○
                                  發行公司：聯華電子股份有限公司  持有人：丙○○  發行股份：一千股
                                  證物：第二箱  贓證物品清單編號：9  總計：六十八張
                                  編    號  發行日期  股東姓名  股   票   編   號   轉讓過戶聲請  備      註
                                            書偽造之印文
                                  1-40      79.08.21  翁昌煥    2303-79-ND-277353   黃信山        00
                                  00-00     00.08.21  翁昌煥    2303-79-ND-277353   翁明德        00
                                  00-00     00.08.21  翁昌煥    2303-79-ND-000000                 00
                                  發行公司：台揚科技股份有限公司  持有人：丙○○  發行股份：一千股
                                  證物：第二箱  贓證物品清單編號：10  總計：三十張
                                  編    號  發行日期  股東姓名  股   票   編   號   轉讓過戶聲請  備      註
                                            書偽造之印文
                                  1-3       88.06.22  李玲玲    2314-88-ND-648943   翁昌昇        3
                                  4-5       88.06.22  蕭淑真    2314-88-ND-648943   翁昌昇        2
                                  6-8       88.06.22  李玲玲    2314-88-ND-240913   翁昌昇        3
                                  9-10      88.06.22  蕭淑真    2314-88-ND-240913   翁昌昇        0
                                  00-00     00.06.22  李玲玲    2314-88-ND-843816   翁昌昇        0
                                  00-00     00.06.22  蕭淑真    2314-88-ND-843816   翁昌昇        0
                                  00-00     00.06.22  李玲玲    2314-88-ND-621948   翁昌昇        0
                                  00-00     00.06.22  蕭淑真    2314-88-ND-621948   翁昌昇        3
                                  21        88.06.22  楊善雄    2314-88-ND-290648   翁明德        0
                                  00-00     00.06.22  李阿美    2314-88-ND-290648   翁明德        3
                                  25        88.06.22  楊善雄    2314-88-ND-342810   翁明德        0
                                  00-00     00.06.22  李阿美    2314-88-ND-342810   翁明德        2
                                  28        88.06.22  楊善雄    2314-88-ND-268413   翁明德        0
                                  00-00     00.06.22  李阿美    2314-88-ND-268413   翁明德        2
                                  發行公司：敦陽科技股份有限公司  持有人：丙○○  發行股份：一千股
                                  證物：第二箱  贓證物品清單編號：11  總計：二十張
                                  編    號  發行日期  股東姓名  股   票   編   號   轉讓過戶聲請  備      註
                                            書偽造之印文
                                  1-2       88.12.10  褚定義    88-ND-0000000                     0
                                  0-0       00.12.10  褚定義    88-ND-0000000                     0
                                  0         00.12.10  褚定義    88-ND-0000000
                                  0         00.12.10  褚定義    88-ND-0000000
                                  0         00.12.10  褚定義    88-ND-0000000
                                  0-0       00.12.10  張超欽    88-ND-0000000                     0
                                  00-00     00.12.10  張超欽    88-ND-0000000                     0
                                  00        00.12.10  張超欽    88-ND-0000000
                                  00        00.12.10  張超欽    88-ND-0000000
                                  00        00.12.10  張超欽    88-ND-0000000
                                  00        00.12.10  王賢聖    88-ND-0000000
                                  00        00.12.10  王賢聖    88-ND-0000000
                                  00        00.12.10  王賢聖    88-ND-0000000
                                  00        00.12.10  王賢聖    88-ND-0000000
                                  00        00.12.10  王賢聖    88-ND-0000000
                                  00        00.12.10  李繼富    88-ND-0000000
                                  發行公司：士林電機廠股份有限公司  持有人：丙○○  發行股份：一千股
                                  證物：第二箱  贓證物品清單編號：12  總計：二十張
                                  編    號  發行日期  股東姓名  股   票   編   號   轉讓過戶聲請  備      註
                                            書偽造之印文
                                  1         82.10.20  鐘春玉    1503-83-ND-451734   謝陳囝
                                  2-3       82.10.20  鐘春玉    1503-83-ND-170470   謝陳囝        2
                                  4-5       82.10.20  鐘春玉    1503-83-ND-303078   謝陳囝        2
                                  6-8       82.10.20  鐘春玉    1503-83-ND-345075   謝陳囝        3
                                  9-11      82.10.20  鐘春玉    1503-83-ND-173475   謝陳囝        3
                                  12        82.10.20  謝茂林    1503-83-ND-157384   謝陳囝
                                  13        82.10.20  林清標    1503-83-ND-108730   謝陳囝
                                  14        82.10.20  林清標    1503-83-ND-144750   謝陳囝
                                  15        82.10.20  林清標    1503-83-ND-157384   謝陳囝
                                  16        82.10.20  林清標    1503-83-ND-130357   謝陳囝
                                  17        82.10.20  林清標    1503-83-ND-137103   謝陳囝
                                  18        82.10.20  林清標    1503-83-ND-315438   謝陳囝
                                  19        82.10.20  林清標    1503-83-ND-351473   謝陳囝
                                  20        82.10.20  林清標    1503-83-ND-150483   謝陳囝
                                  發行公司：長榮海運股份有限公司  持有人：丙○○  發行股份：一千股
                                  證物：第二箱  贓證物品清單編號：13  總計：十七張
                                  編    號  發行日期  股東姓名  股   票   編   號   轉讓過戶聲請  備      註
                                            書偽造之印文
                                  1         83.11.11  陳義鵬    2603-83-ND-295978   陳美玉
                                  2         83.11.11  陳義鵬    2603-83-ND-695979   陳美玉
                                  3         83.11.11  耕興公司  2603-83-ND-575958   陳美玉
                                  4         83.11.11  耕興公司  2603-83-ND-275922   陳美玉
                                  5         83.11.11  耕興公司  2603-83-ND-565977   陳美玉
                                  6         83.11.11  耕興公司  2603-83-ND-875923   陳美玉
                                  7         83.11.11  駿欣公司  2603-83-ND-695973   陳美玉
                                  8         83.11.11  尚耘公司  2603-83-ND-695733   陳美玉
                                  9         83.11.11  尚耘公司  2603-83-ND-295725   陳美玉
                                  10        83.11.11  林妙娜    2603-83-ND-275922   陳美玉
                                  11-16     83.11.11  陳正和    2603-83-ND-625923   李春芳        6
                                  17        83.11.11  陳正和    2603-83-ND-695973   李春芳
                                  發行公司：福聚股份有限公司  持有人：丙○○  發行股份：一千股
                                  證物：第二箱  贓證物品清單編號：14  總計：二十張
                                  編    號  發行日期  股東姓名  股   票   編   號   轉讓過戶聲請  備      註
                                            書偽造之印文
                                  1         83.09.22  陳義鵬    1311-83-ND-0000000  李鴻源
                                  2         83.09.22  陳義鵬    1311-83-ND-0000000  李鴻源
                                  3         83.09.22  陳義鵬    1311-83-ND-0000000  李鴻源
                                  4         83.09.22  陳義鵬    1311-83-ND-0000000  李鴻源
                                  5         83.09.22  陳義鵬    1311-83-ND-0000000  李鴻源
                                  6         83.09.22  陳義鵬    1311-83-ND-0000000  李鴻源
                                  7         83.09.22  陳義鵬    1311-83-ND-0000000  李鴻源
                                  8         83.09.22  陳義鵬    1311-83-ND-0000000  李鴻源
                                  9         83.09.22  陳義鵬    1311-83-ND-0000000  李鴻源
                                  10        83.09.22  陳義鵬    1311-83-ND-0000000  李鴻源
                                  11        83.09.22  陳義鵬    1311-83-ND-0000000  李鴻源
                                  12        83.09.22  陳義鵬    1311-83-ND-0000000  李鴻源
                                  13        83.09.22  游蔡秋香  1311-83-ND-0000000  李鴻源
                                  14        83.09.22  游蔡秋香  1311-83-ND-0000000  李鴻源
                                  15        83.09.22  游蔡秋香  1311-83-ND-0000000  李鴻源
                                  16        83.09.22  游蔡秋香  1311-83-ND-0000000  李鴻源
                                  17        83.09.22  游蔡秋香  1311-83-ND-0000000  李鴻源
                                  18        83.09.22  游蔡秋香  1311-83-ND-0000000  李鴻源
                                  19        83.09.22  游蔡秋香  1311-83-ND-0000000  李鴻源
                                  20        83.09.22  游蔡秋香  1311-83-ND-0000000  李鴻源
                                  發行公司：仁寶電腦工業股份有限公司  持有人：丙○○  發行股份：一千股
                                  證物：第二箱  贓證物品清單編號：15  總計：七十三張
                                  編    號  發行日期  股東姓名  股   票   編   號   轉讓過戶聲請  備      註
                                            書偽造之印文
                                  1         84.11.07  羅  萍    2324-84-ND-0000000  李鴻源
                                  2         84.11.07  羅  萍    2324-84-ND-0000000  李鴻源
                                  3         84.11.07  羅  萍    2324-84-ND-0000000  李鴻源
                                  4         84.11.07  羅  萍    2324-84-ND-0000000  李鴻源
                                  5         84.11.07  羅  萍    2324-84-ND-0000000  李鴻源
                                  6         84.11.07  羅  萍    2324-84-ND-0000000  李鴻源
                                  7         84.11.07  羅  萍    2324-84-ND-0000000  李鴻源
                                  8         84.11.07  羅  萍    2324-84-ND-0000000  李鴻源
                                  9         84.11.07  羅  萍    2324-84-ND-0000000  李鴻源
                                  10        84.11.07  羅  萍    2324-84-ND-0000000  李鴻源
                                  11        84.11.07  乙○○    2324-84-ND-0000000  李松蘭
                                  12        84.11.07  乙○○    2324-84-ND-0000000  李松蘭
                                  13        84.11.07  乙○○    2324-84-ND-0000000  李松蘭
                                  14        84.11.07  乙○○    2324-84-ND-0000000  李松蘭
                                  15        84.11.07  乙○○    2324-84-ND-0000000  李松蘭
                                  16        84.11.07  黃信山    2324-84-ND-0000000  李松蘭
                                  17        84.11.07  黃信山    2324-84-ND-0000000  李松蘭
                                  18        84.11.07  黃信山    2324-84-ND-0000000  李松蘭
                                  19        84.11.07  黃信山    2324-84-ND-0000000  李松蘭
                                  20        84.11.07  黃信山    2324-84-ND-0000000  李松蘭
                                  21        84.11.07  李春芳    2324-84-ND-0000000  李松蘭
                                  22        84.11.07  李春芳    2324-84-ND-0000000  李松蘭
                                  23        84.11.07  李春芳    2324-84-ND-0000000  李松蘭
                                  24        84.11.07  李春芳    2324-84-ND-0000000  李松蘭
                                  25        84.11.07  李春芳    2324-84-ND-0000000  李松蘭
                                  26        84.11.07  李春芳    2324-84-ND-0000000  李松蘭
                                  27        84.11.07  許進鈺    2324-84-ND-0000000  李松蘭
                                  28        84.11.07  許進鈺    2324-84-ND-0000000  李松蘭
                                  29        84.11.07  許進鈺    2324-84-ND-0000000  李松蘭
                                  30        84.11.07  許進鈺    2324-84-ND-0000000  李松蘭
                                  31        84.11.07  許進鈺    2324-84-ND-0000000  李松蘭
                                  32        84.11.07  陳正和    2324-84-ND-0000000  李松蘭
                                  33        84.11.07  陳正和    2324-84-ND-0000000  李松蘭
                                  34        84.11.07  陳正和    2324-84-ND-0000000  李松蘭
                                  35        84.11.07  陳正和    2324-84-ND-0000000  李松蘭
                                  36        84.11.07  陳正和    2324-84-ND-0000000  李松蘭
                                  37        84.11.07  陳正和    2324-84-ND-0000000  李松蘭
                                  38        84.11.07  林宜德    2324-84-ND-0000000  李松蘭
                                  39        84.11.07  林宜德    2324-84-ND-0000000  李松蘭
                                  40        84.11.07  林宜德    2324-84-ND-0000000  李松蘭
                                  41        84.11.07  林宜德    2324-84-ND-0000000  李松蘭
                                  42        84.11.07  林宜德    2324-84-ND-0000000  李松蘭
                                  43        84.11.07  褚定邦    2324-84-ND-0000000  辛○○
                                  44        84.11.07  褚定邦    2324-84-ND-0000000  辛○○
                                  45        84.11.07  褚定邦    2324-84-ND-0000000  辛○○
                                  46        84.11.07  王廣健    2324-84-ND-0000000  辛○○
                                  47        84.11.07  王廣健    2324-84-ND-0000000  辛○○
                                  48        84.11.07  王廣健    2324-84-ND-0000000  辛○○
                                  49        84.11.07  王廣健    2324-84-ND-0000000  辛○○
                                  50        84.11.07  王廣健    2324-84-ND-0000000  辛○○
                                  51        84.11.07  王廣健    2324-84-ND-0000000  辛○○
                                  52        84.11.07  王廣健    2324-84-ND-0000000  辛○○
                                  53        84.11.07  王廣健    2324-84-ND-0000000  辛○○
                                  54        84.11.07  王廣健    2324-84-ND-0000000  辛○○
                                  55        84.11.07  李逢春    2324-84-ND-0000000  辛○○
                                  56        84.11.07  李逢春    2324-84-ND-0000000  辛○○
                                  57        84.11.07  李逢春    2324-84-ND-0000000  辛○○
                                  58        84.11.07  李逢春    2324-84-ND-0000000  辛○○
                                  59        84.11.07  李逢春    2324-84-ND-0000000  辛○○
                                  60        84.11.07  李逢春    2324-84-ND-0000000  辛○○
                                  61        84.11.07  李逢春    2324-84-ND-0000000  辛○○
                                  62        84.11.07  李逢春    2324-84-ND-0000000  辛○○
                                  63        84.11.07  褚定邦    2324-84-ND-0000000  辛○○
                                  64        84.11.07  褚定邦    2324-84-ND-0000000  辛○○
                                  65        84.11.07  劉明珍    2324-84-ND-0000000  辛○○
                                  66        84.11.07  劉明珍    2324-84-ND-0000000  辛○○
                                  67        84.11.07  劉明珍    2324-84-ND-0000000  辛○○
                                  68        84.11.07  劉明珍    2324-84-ND-0000000  辛○○
                                  69        84.11.07  劉明珍    2324-84-ND-0000000  辛○○
                                  70        84.11.07  劉明珍    2324-84-ND-0000000  辛○○
                                  71        84.11.07  劉明珍    2324-84-ND-0000000  辛○○
                                  72        84.11.07  劉明珍    2324-84-ND-0000000  辛○○
                                  73        84.11.07  劉明珍    2324-84-ND-0000000  辛○○
                                  發行公司：台灣積體電路製造股份有限公司  持有人：丙○○  發行股份：一千股
                                  證物：第二箱  贓證物品清單編號：16  總計：二十張
                                  編    號  發行日期  股東姓名  股   票   編   號   轉讓過戶聲請  備      註
                                            書偽造之印文
                                  1         80.09.03  李碧玉    80-ND-214872        林劍雄
                                  2         80.09.03  李碧玉    80-ND-204874        林劍雄
                                  3         80.09.03  李碧玉    80-ND-214810        林劍雄
                                  4-5       80.09.03  李碧玉    80-ND-214812        林劍雄         2
                                  6-7       80.09.03  李碧玉    80-ND-214818        林劍雄         2
                                  8-9       80.09.03  李碧玉    80-ND-204820        林劍雄         2
                                  10        80.09.03  李碧玉    80-ND-204078        林劍雄
                                  11        80.09.03  王志強    80-ND-214124        林劍雄
                                  12-14     80.09.03  王志強    80-ND-214174        林劍雄         3
                                  15        80.09.03  王志強    80-ND-214870        林劍雄
                                  16        80.09.03  林宜德    80-ND-214124        林劍雄
                                  17        80.09.03  林宜德    80-ND-214810        林劍雄
                                  18        80.09.03  羅  萍    80-ND-204820        林劍雄
                                  19        80.09.03  羅  萍    80-ND-214818        林劍雄
                                  20        80.09.03  羅  萍    80-ND-214874        林劍雄
                                  發行公司：復華證券金融股份有限公司  持有人：丙○○  發行股份：一千股
                                  證物：第二箱  贓證物品清單編號：17  總計：二十五張
                                  編    號  發行日期  股東姓名  股   票   編   號   轉讓過戶聲請  備      註
                                            書偽造之印文
                                  1-6       80.12.19  中國信託  80-ND-0000000       許進鈺        6
                                  7-11      80.12.19  中國信託  80-ND-0000000       許進鈺        0
                                  00-00     00.12.19  中國信託  80-ND-0000000       許進鈺        6
                                  18        80.12.19  中國信託  80-ND-0000000       許進鈺
                                  19-21     80.12.19  中國信託  80-ND-0000000       許進鈺        3
                                  22        80.12.19  中國信託  80-ND-0000000       許進鈺
                                  23-25     80.12.19  中國信託  80-ND-0000000       許進鈺        3
                                  發行公司：大榮汽車貨運股份有限公司  持有人：丙○○  發行股份：一千股
                                  證物：第二箱  贓證物品清單編號：18  總計：四十張
                                  編    號  發行日期  股東姓名  股   票   編   號   轉讓過戶聲請  備      註
                                            書偽造之印文
                                  1         85.10.14  廖麗仙    2608-85-ND-0000000  翁明德
                                  2         85.10.14  廖麗仙    2608-85-ND-0000000  翁明德
                                  3         85.10.14  廖麗仙    2608-85-ND-0000000  翁明德
                                  4         85.10.14  廖麗仙    2608-85-ND-0000000  翁明德
                                  5         85.10.14  傅寶玉    2608-85-ND-0000000  翁明德
                                  6         85.10.14  傅寶玉    2608-85-ND-0000000  翁明德
                                  7         85.10.14  傅寶玉    2608-85-ND-0000000  翁明德
                                  8         85.10.14  傅寶玉    2608-85-ND-0000000  翁明德
                                  9         85.10.14  傅寶玉    2608-85-ND-0000000  翁明德
                                  10        85.10.14  傅寶玉    2608-85-ND-0000000  翁明德
                                  11        85.10.14  傅寶玉    2608-85-ND-0000000  翁明德
                                  12        85.10.14  傅寶玉    2608-85-ND-0000000  翁明德
                                  13        85.10.14  傅寶玉    2608-85-ND-0000000  翁明德
                                  14        85.10.14  傅寶玉    2608-85-ND-0000000  翁明德
                                  15        85.10.14  傅寶玉    2608-85-ND-0000000  翁明德
                                  16        85.10.14  傅寶玉    2608-85-ND-0000000  翁明德
                                  17        85.10.14  傅寶玉    2608-85-ND-0000000  翁明德
                                  18        85.10.14  林明賜    2608-85-ND-0000000  翁明德
                                  19        85.10.14  林明賜    2608-85-ND-0000000  翁明德
                                  20        85.10.14  林明賜    2608-85-ND-0000000  翁明德
                                  21        85.10.14  林明賜    2608-85-ND-0000000  翁明德
                                  22        85.10.14  林明賜    2608-85-ND-0000000  翁明德
                                  23        85.10.14  林明賜    2608-85-ND-0000000  翁明德
                                  24        85.10.14  林明賜    2608-85-ND-0000000  翁明德
                                  25        85.10.14  林明賜    2608-85-ND-0000000  翁明德
                                  26        85.10.14  林明賜    2608-85-ND-0000000  翁明德
                                  27        85.10.14  林明賜    2608-85-ND-0000000  翁明德
                                  28        85.10.14  林明賜    2608-85-ND-0000000  翁明德
                                  29        85.10.14  林明賜    2608-85-ND-0000000  無
                                  30        85.10.14  林明賜    2608-85-ND-0000000  翁明德
                                  31        85.10.14  林明賜    2608-85-ND-0000000  翁明德
                                  32        85.10.14  林明賜    2608-85-ND-0000000  翁明德
                                  33        85.10.14  廖麗仙    2608-85-ND-0000000  翁明德
                                  34        85.10.14  廖麗仙    2608-85-ND-0000000  翁明德
                                  35        85.10.14  廖麗仙    2608-85-ND-0000000  翁明德
                                  36        85.10.14  廖麗仙    2608-85-ND-0000000  翁明德
                                  37        85.10.14  廖麗仙    2608-85-ND-0000000  翁明德
                                  38        85.10.14  廖麗仙    2608-85-ND-0000000  翁明德
                                  39        85.10.14  廖麗仙    2608-85-ND-0000000  翁明德
                                  40        85.10.14  廖麗仙    2608-85-ND-0000000  翁明德
                                  發行公司：聯強國際股份有限公司  持有人：丙○○  發行股份：一千股
                                  證物：第二箱  贓證物品清單編號：19  總計：一四二張
                                  編    號  發行日期  股東姓名  股   票   編   號   轉讓過戶聲請  備      註
                                            書偽造之印文
                                  1         80.10.24  林明賜    80-ND-702872        李松蘭
                                  2         80.10.24  林明賜    80-ND-707827        李松蘭
                                  3         80.10.24  林明賜    80-ND-720208        李松蘭
                                  4         80.10.24  林明賜    80-ND-727807        李松蘭
                                  5         80.10.24  林明賜    80-ND-728087        李松蘭
                                  6         80.10.24  林明賜    80-ND-728287        李松蘭
                                  7         80.10.24  林明賜    80-ND-778027        李松蘭
                                  8         80.10.24  林明賜    80-ND-782707        李松蘭
                                  9         80.10.24  林明賜    80-ND-087072        李松蘭
                                  10        80.10.24  林明賜    80-ND-807272        李松蘭
                                  11        80.10.24  林明賜    80-ND-827082        李松蘭
                                  12        80.10.24  林明賜    80-ND-207802        李松蘭
                                  13        80.10.24  廖雪卿    80-ND-027827        李松蘭
                                  14        80.10.24  廖雪卿    80-ND-782707        李松蘭
                                  15        80.10.24  廖雪卿    80-ND-270877        李松蘭
                                  16        80.10.24  廖雪卿    80-ND-720208        李松蘭
                                  17        80.10.24  楊志金    80-ND-720208        李松蘭
                                  18        80.10.24  楊志金    80-ND-027827        李松蘭
                                  19        80.10.24  楊志金    80-ND-087072        李松蘭
                                  20        80.10.24  楊志金    80-ND-270877        李松蘭
                                  21        80.10.24  楊志金    80-ND-207208        李松蘭
                                  22        80.10.24  楊志金    80-ND-207802        李松蘭
                                  23        80.10.24  楊志金    80-ND-280278        李松蘭
                                  24        80.10.24  楊志金    80-ND-707827        李松蘭
                                  25        80.10.24  楊志金    80-ND-728087        李松蘭
                                  26        80.10.24  楊志金    80-ND-728287        李松蘭
                                  27        80.10.24  楊志金    80-ND-778027        李松蘭
                                  28        80.10.24  楊志金    80-ND-780727        李松蘭
                                  29        80.10.24  楊志金    80-ND-807272        李松蘭
                                  30        80.10.24  楊志金    80-ND-827082        李松蘭
                                  31        80.10.24  顧永貴    80-ND-207208        李松蘭
                                  32        80.10.24  顧永貴    80-ND-707827        李松蘭
                                  33        80.10.24  顧永貴    80-ND-702872        李松蘭
                                  34        80.10.24  顧永貴    80-ND-207802        李松蘭
                                  35        80.10.24  顧永貴    80-ND-782707        李松蘭
                                  36        80.10.24  顧永貴    80-ND-827082        李松蘭
                                  37        80.10.24  顧永貴    80-ND-728087        李松蘭
                                  38        80.10.24  顧永貴    80-ND-087072        李松蘭
                                  39        80.10.24  顧永貴    80-ND-778027        李松蘭
                                  40        80.10.24  顧永貴    80-ND-270877        李松蘭
                                  41        80.10.24  林哲民    80-ND-088027        陳美玉
                                  42        80.10.24  林哲民    80-ND-072087        陳美玉
                                  43        80.10.24  林哲民    80-ND-072807        陳美玉
                                  44        80.10.24  林哲民    80-ND-082782        陳美玉
                                  45        80.10.24  林哲民    80-ND-082788        陳美玉
                                  46        80.10.24  林哲民    80-ND-207287        陳美玉
                                  47        80.10.24  林哲民    80-ND-208270        陳美玉
                                  48        80.10.24  林哲民    80-ND-228027        陳美玉
                                  49        80.10.24  林哲民    80-ND-270702        陳美玉
                                  50        80.10.24  林哲民    80-ND-270872        陳美玉
                                  51        80.10.24  林哲民    80-ND-287078        陳美玉
                                  52        80.10.24  林哲民    80-ND-728072        陳美玉
                                  53        80.10.24  林哲民    80-ND-728280        陳美玉
                                  54        80.10.24  林哲民    80-ND-872880        陳美玉
                                  55        80.10.24  李逢春    80-ND-078220        陳美玉
                                  56        80.10.24  李逢春    80-ND-082870        陳美玉
                                  57        80.10.24  李逢春    80-ND-228027        陳美玉
                                  58        80.10.24  李逢春    80-ND-228707        陳美玉
                                  59        80.10.24  李逢春    80-ND-208270        陳美玉
                                  60        80.10.24  李逢春    80-ND-278708        陳美玉
                                  61        80.10.24  李逢春    80-ND-287027        陳美玉
                                  62        80.10.24  李逢春    80-ND-707802        陳美玉
                                  63        80.10.24  李逢春    80-ND-728072        陳美玉
                                  64        80.10.24  李逢春    80-ND-872880        陳美玉
                                  65        80.10.24  楊善雄    80-ND-082782        陳美玉
                                  66        80.10.24  楊善雄    80-ND-088027        陳美玉
                                  67        80.10.24  楊善雄    80-ND-072087        陳美玉
                                  68        80.10.24  謝榮堂    80-ND-072078        王繼哲
                                  69        80.10.24  謝榮堂    80-ND-272878        王繼哲
                                  70        80.10.24  謝榮堂    80-ND-280778        王繼哲
                                  71        80.10.24  謝榮堂    80-ND-782720        王繼哲
                                  72        80.10.24  謝榮堂    80-ND-772820        王繼哲
                                  73        80.10.24  謝榮堂    80-ND-287082        王繼哲
                                  74        80.10.24  謝榮堂    80-ND-708272        王繼哲
                                  75        80.10.24  謝榮堂    80-ND-728770        王繼哲
                                  76        80.10.24  謝榮堂    80-ND-872720        王繼哲
                                  77        80.10.24  謝榮堂    80-ND-202870        王繼哲
                                  78        80.10.24  陳義鵬    80-ND-728770        王繼哲
                                  79        80.10.24  陳義鵬    80-ND-872720        王繼哲
                                  80        80.10.24  陳義鵬    80-ND-202870        王繼哲
                                  81        80.10.24  陳義鵬    80-ND-072078        王繼哲
                                  82        80.10.24  陳義鵬    80-ND-272878        王繼哲
                                  83        80.10.24  陳義鵬    80-ND-280778        王繼哲
                                  84        80.10.24  陳義鵬    80-ND-782720        王繼哲
                                  85        80.10.24  陳義鵬    80-ND-772820        王繼哲
                                  86        80.10.24  陳義鵬    80-ND-287082        王繼哲
                                  87        80.10.24  陳義鵬    80-ND-708272        王繼哲
                                  88-89     80.10.24  李繼富    80-ND-202807        王繼哲          2
                                  90        80.10.24  李繼富    80-ND-870207        王繼哲
                                  91        80.10.24  李繼富    80-ND-870270        王繼哲
                                  92        80.10.24  李繼富    80-ND-878202        王繼哲
                                  93        80.10.24  李繼富    80-ND-207287        王繼哲
                                  94        80.10.24  李繼富    80-ND-027807        王繼哲
                                  95        80.10.24  李繼富    80-ND-080207        王繼哲
                                  96        80.10.24  廖麗仙    80-ND-287082        王繼哲
                                  97        80.10.24  廖麗仙    80-ND-807802        王繼哲
                                  98        80.10.24  廖麗仙    80-ND-702287        王繼哲
                                  99        80.10.24  廖麗仙    80-ND-278070        王繼哲
                                  100       80.10.24  廖麗仙    80-ND-028027        王繼哲
                                  101       80.10.24  廖麗仙    80-ND-827802        王繼哲
                                  102       80.10.24  廖麗仙    80-ND-780827        王繼哲
                                  103       80.10.24  廖麗仙    80-ND-727807        王繼哲
                                  104       80.10.24  廖麗仙    80-ND-028287        王繼哲
                                  105       80.10.24  廖麗仙    80-ND-827028        王繼哲
                                  106       80.10.24  傅寶玉    80-ND-287082        王繼哲
                                  107       80.10.24  傅寶玉    80-ND-807802        王繼哲
                                  108       80.10.24  傅寶玉    80-ND-702287        王繼哲
                                  109       80.10.24  傅寶玉    80-ND-827028        王繼哲
                                  110       80.10.24  傅寶玉    80-ND-278070        王繼哲
                                  111       80.10.24  傅寶玉    80-ND-028027        王繼哲
                                  112       80.10.24  傅寶玉    80-ND-827802        王繼哲
                                  113       80.10.24  傅寶玉    80-ND-780827        王繼哲
                                  114       80.10.24  傅寶玉    80-ND-727807        王繼哲
                                  115       80.10.24  傅寶玉    80-ND-028287        王繼哲
                                  000-000   00.10.24  陳美娥    80-ND-072028        羅  萍        0
                                  000-000   00.10.24  陳美娥    80-ND-028872        羅  萍        2
                                  120       80.10.24  陳美娥    80-ND-827802        羅  萍
                                  121       80.10.24  陳美娥    80-ND-082807        羅  萍
                                  122       80.10.24  陳美娥    80-ND-087287        羅  萍
                                  123       80.10.24  陳美娥    80-ND-782082        羅  萍
                                  124       80.10.24  陳美娥    80-ND-787202        羅  萍
                                  125       80.10.24  陳美娥    80-ND-708288        羅  萍
                                  126       80.10.24  陳美娥    80-ND-782780        羅  萍
                                  127       80.10.24  陳美娥    80-ND-202080        羅  萍
                                  128       80.10.24  游施翠貞  80-ND-708288        羅  萍
                                  129       80.10.24  游施翠貞  80-ND-782780        羅  萍
                                  130       80.10.24  游施翠貞  80-ND-202080        羅  萍
                                  131       80.10.24  游施翠貞  80-ND-072028        羅  萍
                                  132       80.10.24  游施翠貞  80-ND-028872        羅  萍
                                  133       80.10.24  游施翠貞  80-ND-827802        羅  萍
                                  134       80.10.24  游施翠貞  80-ND-082807        羅  萍
                                  135       80.10.24  游施翠貞  80-ND-087287        羅  萍
                                  136       80.10.24  徐臺美    80-ND-207287        陳美玉
                                  137       80.10.24  徐臺美    80-ND-082788        陳美玉
                                  138       80.10.24  蕭淑真    80-ND-728077        李碧玉
                                  139       80.10.24  蕭淑真    80-ND-070278        李碧玉
                                  140       80.10.24  蕭淑真    80-ND-280228        李碧玉
                                  141       80.10.24  蕭淑真    80-ND-887087        李碧玉
                                  142       80.10.24  蕭淑真    80-ND-077872        李碧玉
                                  發行公司：國碁電腦股份有限公司  持有人：丙○○  發行股份：一千股
                                  證物：第二箱  贓證物品清單編號：20  總計：六十五張
                                  編    號  發行日期  股東姓名  股   票   編   號   轉讓過戶聲請  備      註
                                            書偽造之印文
                                  1-2       84.09.25  湯加增    2386-88-ND-568740   李碧玉        2
                                  3-4       84.09.25  湯加增    2386-88-ND-654739   李碧玉        2
                                  5-6       84.09.25  湯加增    2386-88-ND-402932   李碧玉        2
                                  7-8       84.09.25  湯加增    2386-88-ND-495702   李碧玉        2
                                  9         84.09.25  湯加增    2386-88-ND-384926   李碧玉
                                  10        84.09.25  湯加增    2386-88-ND-683947   李碧玉
                                  11        84.09.25  張錦靜    2386-88-ND-384926   李碧玉
                                  12        84.09.25  張錦靜    2386-88-ND-683947   李碧玉
                                  13        84.09.25  陳智惠    2386-88-ND-649276   李茪聰
                                  14        84.09.25  陳智惠    2386-88-ND-470562   李茪聰
                                  15        84.09.25  陳智惠    2386-88-ND-580269   李茪聰
                                  16        84.09.25  陳智惠    2386-88-ND-470562   李茪聰
                                  17        84.09.25  陳智惠    2386-88-ND-683205   李茪聰
                                  18        84.09.25  嚴婉珠    2386-88-ND-580269   李茪聰
                                  19        84.09.25  嚴婉珠    2386-88-ND-649276   李茪聰
                                  20        84.09.25  嚴婉珠    2386-88-ND-379584   李茪聰
                                  21        84.09.25  嚴婉珠    2386-88-ND-470562   李茪聰
                                  22        84.09.25  嚴婉珠    2386-88-ND-683205   李茪聰
                                  23-24     84.09.25  張錦靜    2386-88-ND-402932   李碧玉        0
                                  00-00     00.09.25  張錦靜    2386-88-ND-495702   李碧玉        2
                                  27        84.09.25  張錦靜    2386-88-ND-654739   李碧玉
                                  28        84.09.25  張錦靜    2386-88-ND-568740   李碧玉
                                  29        84.09.25  張錦靜    2386-88-ND-384926   李碧玉
                                  30        84.09.25  張錦靜    2386-88-ND-683947   李碧玉
                                  31        84.09.25  湛本岱    2386-88-ND-654739   李碧玉
                                  32-33     84.09.25  湛本岱    2386-88-ND-568740   李碧玉        0
                                  00-00     00.09.25  湛本岱    2386-88-ND-384926   李碧玉        0
                                  00-00     00.09.25  湛本岱    2386-88-ND-683947   李碧玉        2
                                  38        84.09.25  湛本岱    2386-88-ND-402932   李碧玉
                                  39        84.09.25  湛本岱    2386-88-ND-495702   李碧玉
                                  40        84.09.25  湛本岱    2386-88-ND-654739   李碧玉
                                  41        84.09.25  湛本岱    2386-88-ND-568740   李碧玉
                                  42-43     84.09.25  詹麗美    2386-88-ND-000000                 0
                                  00        00.09.25  詹麗美    2386-88-ND-000000
                                  00        00.09.25  詹麗美    2386-88-ND-000000
                                  00        00.09.25  詹麗美    2386-88-ND-000000
                                  00        00.09.25  詹麗美    2386-88-ND-000000
                                  00        00.09.25  詹麗美    2386-88-ND-000000
                                  00        00.09.25  詹麗美    2386-88-ND-000000
                                  00        00.09.25  詹麗美    2386-88-ND-000000
                                  00-00     00.09.25  彭達隆    2386-88-ND-000000                 0
                                  00-00     00.09.25  彭達隆    2386-88-ND-000000                 0
                                  00        00.09.25  彭達隆    2386-88-ND-000000
                                  00        00.09.25  彭達隆    2386-88-ND-000000
                                  00        00.09.25  彭達隆    2386-88-ND-000000
                                  00        00.09.25  彭達隆    2386-88-ND-000000
                                  00        00.09.25  彭達隆    2386-88-ND-000000
                                  00        00.09.25  彭達隆    2386-88-ND-000000
                                  00        00.09.25  彭達隆    2386-88-ND-000000
                                  00        00.09.25  陳義鵬    2386-88-ND-000000
                                  00        00.09.25  陳義鵬    2386-88-ND-000000
                                  00        00.09.25  陳義鵬    2386-88-ND-000000
                                  00        00.09.25  陳義鵬    2386-88-ND-647283
                                  發行公司：國泰人壽保險股份有限公司  持有人：丙○○  發行股份：一千股
                                  證物：第二箱  贓證物品清單編號：21  總計：七十張（僅六十九張）
                                  編    號  發行日期  股東姓名  股   票   編   號   轉讓過戶聲請  備      註
                                            書偽造之印文
                                  1         82.10.19  王慧雪    2805-82-ND-650232   李春芳
                                  2         82.10.19  王慧雪    2805-82-ND-325876   李春芳
                                  3         82.10.19  王慧雪    2805-82-ND-897259   李春芳
                                  4         82.10.19  王慧雪    2805-82-ND-206278   李春芳
                                  5         82.10.19  王慧雪    2805-82-ND-236785   李春芳
                                  6         82.10.19  王慧雪    2805-82-ND-596083   李春芳
                                  7         82.10.19  王慧雪    2805-82-ND-292387   李春芳
                                  8         82.10.19  王慧雪    2805-82-ND-507259   李春芳
                                  9         82.10.19  王慧雪    2805-82-ND-537286   李春芳
                                  10        82.10.19  王慧雪    2805-82-ND-528203   李春芳
                                  11        82.10.19  顧永貴    2805-82-ND-029253   李春芳
                                  12        82.10.19  顧永貴    2805-82-ND-625853   李春芳
                                  13        82.10.19  顧永貴    2805-82-ND-693058   李春芳
                                  14        82.10.19  顧永貴    2805-82-ND-392505   李春芳
                                  15        82.10.19  顧永貴    2805-82-ND-380568   李春芳
                                  16        82.10.19  顧永貴    2805-82-ND-352798   李春芳
                                  17        82.10.19  顧永貴    2805-82-ND-302292   李春芳
                                  18        82.10.19  顧永貴    2805-82-ND-650232   李春芳
                                  19        82.10.19  顧永貴    2805-82-ND-325876   李春芳
                                  20        82.10.19  顧永貴    2805-82-ND-897259   李春芳
                                  21-22     82.10.19  林哲民    2805-82-ND-293705   許進鈺      0
                                  00-00     00.10.19  林哲民    2805-82-ND-760952   許進鈺      0
                                  00-00     00.10.19  林哲民    2805-82-ND-387960   許進鈺      2
                                  27        82.10.19  林哲民    2805-82-ND-695087   許進鈺
                                  28        82.10.19  林哲民    2805-82-ND-803972   許進鈺
                                  29        82.10.19  林哲民    2805-82-ND-573682   許進鈺
                                  30        82.10.19  林哲民    2805-82-ND-750383   許進鈺
                                  31        82.10.19  林哲民    2805-82-ND-250986   許進鈺
                                  32        82.10.19  林哲民    2805-82-ND-283587   許進鈺
                                  33        82.10.19  林哲民    2805-82-ND-723689   許進鈺
                                  34        82.10.19  詹仁忠    2805-82-ND-695087   許進鈺
                                  35        82.10.19  詹仁忠    2805-82-ND-803972   許進鈺
                                  36        82.10.19  詹仁忠    2805-82-ND-573682   許進鈺
                                  37        82.10.19  詹仁忠    2805-82-ND-750383   許進鈺
                                  38        82.10.19  詹仁忠    2805-82-ND-250986   許進鈺
                                  39        82.10.19  詹仁忠    2805-82-ND-283587   許進鈺
                                  40        82.10.19  詹仁忠    2805-82-ND-723689   許進鈺
                                  41        82.10.19  林李阿美  2805-82-ND-902073   李勝輝
                                  42        82.10.19  林李阿美  2805-82-ND-580672   李勝輝
                                  43        82.10.19  林李阿美  2805-82-ND-395882   李勝輝
                                  44        82.10.19  林李阿美  2805-82-ND-286897   李勝輝
                                  45        82.10.19  林李阿美  2805-82-ND-292387   李勝輝
                                  46        82.10.19  林李阿美  2805-82-ND-635360   李勝輝
                                  47        82.10.19  林李阿美  2805-82-ND-023820   李勝輝
                                  48        82.10.19  甘同慶    2805-82-ND-395882   李勝輝
                                  49        82.10.19  甘同慶    2805-82-ND-286897   李勝輝
                                  50-51     82.10.19  甘同慶    2805-82-ND-703587   李勝輝      2
                                  52        82.10.19  甘同慶    2805-82-ND-023820   李勝輝
                                  53        82.10.19  甘同慶    2805-82-ND-635360   李勝輝
                                  54        82.10.19  甘同慶    2805-82-ND-292387   李勝輝
                                  55        82.10.19  甘同慶    2805-82-ND-585827   李勝輝
                                  56        82.10.19  甘同慶    2805-82-ND-709607   李勝輝
                                  57        82.10.19  甘同慶    2805-82-ND-508235   李勝輝
                                  58        82.10.19  許進鈺    2805-82-ND-320585   李勝輝
                                  59        82.10.19  許進鈺    2805-82-ND-602705   李勝輝
                                  60        82.10.19  許進鈺    2805-82-ND-902073   李勝輝
                                  61        82.10.19  許進鈺    2805-82-ND-320585   李勝輝
                                  62        82.10.19  許進鈺    2805-82-ND-602705   李勝輝
                                  63        82.10.19  許進鈺    2805-82-ND-902073   李勝輝
                                  64        82.10.19  許進鈺    2805-82-ND-709607   李勝輝
                                  65        82.10.19  許進鈺    2805-82-ND-508235   李勝輝
                                  66        82.10.19  許進鈺    2805-82-ND-592085   李勝輝
                                  67        82.10.19  黃信山    2805-82-ND-508235   李勝輝
                                  68        82.10.19  黃信山    2805-82-ND-592085   李勝輝
                                  69        82.10.19  黃信山    2805-82-ND-382375   李勝輝
                                  發行公司：東陽實業股份有限公司  持有人：丙○○  發行股份：一千股
                                  證物：第二箱  贓證物品清單編號：22  總計：五十張
                                  編    號  發行日期  股東姓名  股   票   編   號   轉讓過戶聲請  備      註
                                            書偽造之印文
                                  1         82.09.23  陳義鵬    82-ND-0000000       甘同慶
                                  2-4       82.09.23  陳義鵬    82-ND-0000000       甘同慶        3
                                  5-6       82.09.23  陳義鵬    82-ND-0000000       甘同慶        2
                                  7         82.09.23  陳義鵬    82-ND-0000000       甘同慶
                                  8         82.09.23  陳義鵬    82-ND-0000000       甘同慶
                                  9         82.09.23  陳義鵬    82-ND-0000000       甘同慶
                                  10-11     82.09.23  陳樹穆    82-ND-0000000       甘同慶        2
                                  12        82.09.23  陳樹穆    82-ND-0000000       甘同慶
                                  13        82.09.23  陳樹穆    82-ND-0000000       甘同慶
                                  14-15     82.09.23  林宜德    82-ND-0000000       甘同慶        0
                                  00-00     00.09.23  林宜德    82-ND-0000000       甘同慶        0
                                  00-00     00.09.23  林宜德    82-ND-0000000       甘同慶        2
                                  21        82.09.23  林宜德    82-ND-0000000       甘同慶
                                  22        82.09.23  林宜德    82-ND-0000000       甘同慶
                                  23        82.09.23  楊志金    82-ND-0000000       甘同慶
                                  24        82.09.23  楊志金    82-ND-0000000       甘同慶
                                  25-26     82.09.23  楊志金    82-ND-0000000       甘同慶        2
                                  27        82.09.23  楊志金    82-ND-0000000       甘同慶
                                  28        82.09.23  楊志金    82-ND-0000000       甘同慶
                                  29        82.09.23  楊志金    82-ND-0000000       甘同慶
                                  30-33     82.09.23  衡利興業  82-ND-0000000       甘同慶        0
                                  00-00     00.09.23  衡利興業  82-ND-0000000       甘同慶        0
                                  00-00     00.09.23  衡利興業  82-ND-0000000       甘同慶        0
                                  00-00     00.09.23  衡利興業  82-ND-0000000       甘同慶        0
                                  00-00     00.09.23  衡利興業  82-ND-0000000       甘同慶        0
                                  00-00     00.09.23  衡利興業  82-ND-0000000       甘同慶        0
                                  00-00     00.09.23  衡利興業  82-ND-0000000       甘同慶        2
                                  發行公司：台達電子工業股份有限公司  持有人：丙○○  發行股份：一千股
                                  證物：第二箱  贓證物品清單編號：23  總計：一一０張
                                  編    號  發行日期  股東姓名  股   票   編   號   轉讓過戶聲請  備      註
                                            書偽造之印文
                                  1-2       77.12.14  沈志強    77-ND-350107        李碧玉        2
                                  3         77.12.14  沈志強    77-ND-370396        李碧玉
                                  4         77.12.14  沈志強    77-ND-176593        李碧玉
                                  5         77.12.14  沈志強    77-ND-139096        李碧玉
                                  6-7       77.12.14  顧永貴    77-ND-370396        李碧玉        2
                                  8         77.12.14  顧永貴    77-ND-176593        李碧玉
                                  9         77.12.14  顧永貴    77-ND-139096        李碧玉
                                  10        77.12.14  顧永貴    77-ND-350107        李碧玉
                                  11        77.12.14  陳美玉    77-ND-176593        李碧玉
                                  12        77.12.14  陳美玉    77-ND-139096        李碧玉
                                  13        77.12.14  陳美玉    77-ND-350107        李碧玉
                                  14        77.12.14  陳美玉    77-ND-370396        李碧玉
                                  15        77.12.14  陳美玉    77-ND-176593        李碧玉
                                  16-17     77.12.14  李阿美    77-ND-139096        李碧玉        2
                                  18        77.12.14  李阿美    77-ND-350107        李碧玉
                                  19        77.12.14  李阿美    77-ND-370396        李碧玉
                                  20        77.12.14  李阿美    77-ND-176593        李碧玉
                                  21        77.12.14  莊清標    77-ND-675931        翁李寶釵
                                  22        77.12.14  莊清標    77-ND-367951        翁李寶釵
                                  23        77.12.14  莊清標    77-ND-309057        翁李寶釵
                                  24        77.12.14  莊清標    77-ND-193015        翁李寶釵
                                  25        77.12.14  莊清標    77-ND-166510        翁李寶釵
                                  26-27     77.12.14  楊善雄    77-ND-316930        翁李寶釵      0
                                  00-00     00.12.14  楊善雄    77-ND-675931        翁李寶釵      0
                                  00-00     00.12.14  楊善雄    77-ND-367951        翁李寶釵      0
                                  00-00     00.12.14  楊善雄    77-ND-309057        翁李寶釵      2
                                  34        77.12.14  楊善雄    77-ND-193015        翁李寶釵
                                  35        77.12.14  楊善雄    77-ND-166510        翁李寶釵
                                  36        77.12.14  楊志金    77-ND-509173        翁昌煥
                                  37-38     77.12.14  譚慧南    77-ND-173957        翁昌煥        2
                                  39        77.12.14  譚慧南    77-ND-610953        翁昌煥
                                  40-41     77.12.14  張培民    77-ND-610953        翁昌煥        0
                                  00-00     00.12.14  張培民    77-ND-650137        翁昌煥        0
                                  00-00     00.12.14  張培民    77-ND-509173        翁昌煥        0
                                  00-00     00.12.14  張培民    77-ND-570190        翁昌煥        3
                                  50        77.12.14  張培民    77-ND-173957        翁昌煥
                                  51-53     77.12.14  李淑玲    77-ND-130679        翁李寶釵      0
                                  00-00     00.12.14  李淑玲    77-ND-590376        翁李寶釵      0
                                  00-00     00.12.14  李淑玲    77-ND-365901        翁李寶釵      0
                                  00-00     00.12.14  李淑玲    77-ND-306537        翁李寶釵      0
                                  00-00     00.12.14  李淑玲    77-ND-170639        翁李寶釵      0
                                  00-00     00.12.14  李淑玲    77-ND-107653        翁李寶釵      0
                                  00-00     00.12.14  李淑玲    77-ND-153691        翁李寶釵      0
                                  00-00     00.12.14  李淑玲    77-ND-790135        翁李寶釵      0
                                  00-00     00.12.14  李淑玲    77-ND-635019        翁李寶釵      0
                                  00-00     00.12.14  李淑玲    77-ND-603095        翁李寶釵      0
                                  00-00     00.12.14  李淑玲    77-ND-516037        翁李寶釵      0
                                  00-00     00.12.14  李淑玲    77-ND-703096        翁李寶釵      0
                                  00-00     00.12.14  廖鴻洲    77-ND-365901        翁李寶釵      0
                                  00-00     00.12.14  廖鴻洲    77-ND-306537        翁李寶釵      0
                                  00-00     00.12.14  廖鴻洲    77-ND-170639        翁李寶釵      0
                                  00-00     00.12.14  廖鴻洲    77-ND-107653        翁李寶釵      0
                                  00-00     00.12.14  廖鴻洲    77-ND-153691        翁李寶釵      0
                                  00-00     00.12.14  廖鴻洲    77-ND-790135        翁李寶釵      0
                                  00-00     00.12.14  廖鴻洲    77-ND-635019        翁李寶釵      0
                                  00-000    00.12.14  廖鴻洲    77-ND-603095        翁李寶釵      0
                                  000-000   00.12.14  廖鴻洲    77-ND-516037        翁李寶釵      0
                                  000-000   00.12.14  廖鴻洲    77-ND-703096        翁李寶釵      0
                                  000-000   00.12.14  廖鴻洲    77-ND-130679        翁李寶釵      0
                                  000-000   00.12.14  廖鴻洲    77-ND-590376        翁李寶釵      2
                                  發行公司：微星科技股份有限公司  持有人：丙○○  發行股份：一千股
                                  證物：第二箱  贓證物品清單編號：24  總計：一四五張
                                  編    號  發行日期  股東姓名  股   票   編   號   轉讓過戶聲請  備      註
                                            書偽造之印文
                                  1         86.07.21  乙○○    86-ND-0000000       李鴻源
                                  2         86.07.21  乙○○    86-ND-0000000       李鴻源
                                  3         86.07.21  乙○○    86-ND-0000000       李鴻源
                                  4-5       86.07.21  乙○○    86-ND-0000000       李鴻源        2
                                  6         86.07.21  乙○○    86-ND-0000000       李鴻源
                                  7         86.07.21  乙○○    86-ND-0000000       李鴻源
                                  8         86.07.21  乙○○    86-ND-0000000       李鴻源
                                  9         86.07.21  乙○○    86-ND-0000000       李鴻源
                                  10        86.07.21  乙○○    86-ND-0000000       李鴻源
                                  11        86.07.21  鍾春玉    86-ND-0000000       李鴻源
                                  12        86.07.21  鍾春玉    86-ND-0000000       李鴻源
                                  13        86.07.21  鍾春玉    86-ND-0000000       李鴻源
                                  14        86.07.21  鍾春玉    86-ND-0000000       李鴻源
                                  15        86.07.21  鍾春玉    86-ND-0000000       李鴻源
                                  16        86.07.21  鍾春玉    86-ND-0000000       李鴻源
                                  17        86.07.21  鍾春玉    86-ND-0000000       李鴻源
                                  18        86.07.21  鍾春玉    86-ND-0000000       李鴻源
                                  19-20     86.07.21  鍾春玉    86-ND-0000000       李鴻源         0
                                  00-00     00.07.21  褚克淼    86-ND-0000000       李鴻源         2
                                  23        86.07.21  褚克淼    86-ND-0000000       李鴻源
                                  24        86.07.21  褚克淼    86-ND-0000000       李鴻源
                                  25        86.07.21  褚克淼    86-ND-0000000       李鴻源
                                  26        86.07.21  褚克淼    86-ND-0000000       李鴻源
                                  27        86.07.21  褚克淼    86-ND-0000000       李鴻源
                                  28        86.07.21  褚克淼    86-ND-0000000       李鴻源
                                  29        86.07.21  褚克淼    86-ND-0000000       李鴻源
                                  30        86.07.21  褚克淼    86-ND-0000000       李鴻源
                                  31-32     86.07.21  廖鴻洲    86-ND-0000000       李鴻源         2
                                  33        86.07.21  廖鴻洲    86-ND-0000000       李鴻源
                                  34        86.07.21  廖鴻洲    86-ND-0000000       李鴻源
                                  35        86.07.21  廖鴻洲    86-ND-0000000       李鴻源
                                  36        86.07.21  廖鴻洲    86-ND-0000000       李鴻源
                                  37        86.07.21  廖鴻洲    86-ND-0000000       李鴻源
                                  38        86.07.21  廖鴻洲    86-ND-0000000       李鴻源
                                  39        86.07.21  廖鴻洲    86-ND-0000000       李鴻源
                                  40        86.07.21  廖鴻洲    86-ND-0000000       李鴻源
                                  41        86.07.21  楊大偉    86-ND-0000000       李鴻源
                                  42        86.07.21  楊大偉    86-ND-0000000       李鴻源
                                  43        86.07.21  楊大偉    86-ND-0000000       李鴻源
                                  44        86.07.21  楊大偉    86-ND-0000000       李鴻源
                                  45        86.07.21  楊大偉    86-ND-0000000       李鴻源
                                  46        86.07.21  王慧雪    86-ND-0000000       李春芳
                                  47        86.07.21  王慧雪    86-ND-0000000       李春芳
                                  48-49     86.07.21  王慧雪    86-ND-0000000       李春芳        0
                                  00-00     00.07.21  王慧雪    86-ND-0000000       李春芳        2
                                  52        86.07.21  王慧雪    86-ND-0000000       李春芳
                                  53        86.07.21  王慧雪    86-ND-0000000       李春芳
                                  54        86.07.21  王慧雪    86-ND-0000000       李春芳
                                  55        86.07.21  王慧雪    86-ND-0000000       李春芳
                                  56        86.07.21  王慧雪    86-ND-0000000       李春芳
                                  57        86.07.21  劉趙霞    86-ND-0000000       翁明德
                                  58        86.07.21  劉趙霞    86-ND-0000000       翁明德
                                  59        86.07.21  劉趙霞    86-ND-0000000       翁明德
                                  60        86.07.21  劉趙霞    86-ND-0000000       翁明德
                                  61        86.07.21  劉趙霞    86-ND-0000000       翁明德
                                  62        86.07.21  劉趙霞    86-ND-0000000       翁明德
                                  63-64     86.07.21  楊大偉    86-ND-0000000       翁明德        2
                                  65        86.07.21  楊大偉    86-ND-0000000       翁明德
                                  66        86.07.21  楊大偉    86-ND-0000000       翁明德
                                  67        86.07.21  楊大偉    86-ND-0000000       翁明德
                                  68        86.07.21  楊大偉    86-ND-0000000       翁明德
                                  69        86.07.21  楊大偉    86-ND-0000000       翁明德
                                  70        86.07.21  楊大偉    86-ND-0000000       翁明德
                                  71        86.07.21  詹仁忠    86-ND-0000000       翁明德
                                  72        86.07.21  詹仁忠    86-ND-0000000       翁明德
                                  73        86.07.21  詹仁忠    86-ND-0000000       翁明德
                                  74        86.07.21  詹仁忠    86-ND-0000000       翁明德
                                  75        86.07.21  詹仁忠    86-ND-0000000       翁明德
                                  76        86.07.21  詹仁忠    86-ND-0000000       翁明德
                                  77        86.07.21  詹仁忠    86-ND-0000000       翁明德
                                  78-79     86.07.21  詹仁忠    86-ND-0000000       翁明德        2
                                  80        86.07.21  楊善雄    86-ND-0000000       翁明德
                                  81        86.07.21  楊善雄    86-ND-0000000       翁明德
                                  82        86.07.21  楊善雄    86-ND-0000000       翁明德
                                  83        86.07.21  楊善雄    86-ND-0000000       翁明德
                                  84        86.07.21  楊善雄    86-ND-0000000       翁明德
                                  85        86.07.21  楊善雄    86-ND-0000000       翁明德
                                  86        86.07.21  楊善雄    86-ND-0000000       翁明德
                                  87        86.07.21  王賢聖    86-ND-0000000       翁明德
                                  88        86.07.21  王賢聖    86-ND-0000000       翁明德
                                  89        86.07.21  王賢聖    86-ND-0000000       翁明德
                                  90        86.07.21  王賢聖    86-ND-0000000       翁明德
                                  91        86.07.21  王賢聖    86-ND-0000000       翁明德
                                  92        86.07.21  王賢聖    86-ND-0000000       翁明德
                                  93        86.07.21  王賢聖    86-ND-0000000       翁明德
                                  94-95     86.07.21  王賢聖    86-ND-0000000       翁明德        0
                                  00-00     00.07.21  郭良英    86-ND-0000000       陳美玉        2
                                  98        86.07.21  郭良英    86-ND-0000000       陳美玉
                                  99        86.07.21  郭良英    86-ND-0000000       陳美玉
                                  100       86.07.21  郭良英    86-ND-0000000       陳美玉
                                  101       86.07.21  郭良英    86-ND-0000000       陳美玉
                                  102       86.07.21  郭良英    86-ND-0000000       陳美玉
                                  103       86.07.21  郭良英    86-ND-0000000       陳美玉
                                  104       86.07.21  郭良英    86-ND-0000000       陳美玉
                                  105       86.07.21  林明賜    86-ND-0000000       陳美玉
                                  106       86.07.21  林明賜    86-ND-0000000       陳美玉
                                  107       86.07.21  林明賜    86-ND-0000000       陳美玉
                                  108       86.07.21  林明賜    86-ND-0000000       陳美玉
                                  109       86.07.21  林明賜    86-ND-0000000       陳美玉
                                  110       86.07.21  林明賜    86-ND-0000000       陳美玉
                                  111       86.07.21  林明賜    86-ND-0000000       陳美玉
                                  112       86.07.21  林明賜    86-ND-0000000       陳美玉
                                  113       86.07.21  莊清標    86-ND-0000000       陳美玉
                                  114       86.07.21  莊清標    86-ND-0000000       陳美玉
                                  115       86.07.21  莊清標    86-ND-0000000       陳美玉
                                  116       86.07.21  莊清標    86-ND-0000000       陳美玉
                                  117       86.07.21  莊清標    86-ND-0000000       陳美玉
                                  118       86.07.21  莊清標    86-ND-0000000       陳美玉
                                  119       86.07.21  莊清標    86-ND-0000000       陳美玉
                                  120       86.07.21  莊清標    86-ND-0000000       陳美玉
                                  121       86.07.21  李世華    86-ND-0000000       陳美玉
                                  122       86.07.21  李世華    86-ND-0000000       陳美玉
                                  123       86.07.21  李世華    86-ND-0000000       陳美玉
                                  124       86.07.21  李世華    86-ND-0000000       陳美玉
                                  125       86.07.21  李世華    86-ND-0000000       陳美玉
                                  126       86.07.21  李世華    86-ND-0000000       陳美玉
                                  127       86.07.21  李世華    86-ND-0000000       陳美玉
                                  128       86.07.21  李世華    86-ND-0000000       陳美玉
                                  129       86.07.21  李世華    86-ND-0000000       陳美玉
                                  130       86.07.21  陳義鵬    86-ND-0000000       陳美玉
                                  131       86.07.21  陳義鵬    86-ND-0000000       陳美玉
                                  132       86.07.21  陳義鵬    86-ND-0000000       陳美玉
                                  133       86.07.21  陳義鵬    86-ND-0000000       陳美玉
                                  134       86.07.21  陳義鵬    86-ND-0000000       陳美玉
                                  135       86.07.21  陳義鵬    86-ND-0000000       陳美玉
                                  136       86.07.21  陳美娥    86-ND-0000000       羅  萍
                                  137       86.07.21  陳美娥    86-ND-0000000       羅  萍
                                  138       86.07.21  陳美娥    86-ND-0000000       羅  萍
                                  139       86.07.21  陳美娥    86-ND-0000000       羅  萍
                                  140       86.07.21  陳美娥    86-ND-0000000       羅  萍
                                  141       86.07.21  陳美娥    86-ND-0000000       羅  萍
                                  142       86.07.21  陳美娥    86-ND-0000000       羅  萍
                                  143       86.07.21  陳美娥    86-ND-0000000       羅  萍
                                  144       86.07.21  陳美娥    86-ND-0000000       羅  萍
                                  145       86.07.21  陳美娥    86-ND-0000000       羅  萍
                                  發行公司：台灣農林股份有限公司  持有人：丙○○  發行股份：一千股
                                  證物：第二箱  贓證物品清單編號：25  總計：一０五張（僅一０四張）
                                  編    號  發行日期  股東姓名  股   票   編   號   轉讓過戶聲請  備      註
                                            書偽造之印文
                                  1         84.06.28  林哲民     1202-84-ND-334840  林李阿美
                                  2         84.06.28  林哲民     1202-84-ND-254134  林李阿美
                                  3         84.06.28  林哲民     1202-84-ND-254132  林李阿美
                                  4         84.06.28  蕭林玉霞   1202-84-ND-434341  林李阿美
                                  5         84.06.28  蕭林玉霞   1202-84-ND-354184  林李阿美
                                  6         84.06.28  林清標     1202-84-ND-234125  林李阿美
                                  7         84.06.28  楊志金     1202-84-ND-254132  林李阿美
                                  8         84.06.28  王傳廣     1202-84-ND-254132  林李阿美
                                  9         84.06.28  王傳廣     1202-84-ND-334128  林李阿美
                                  10        84.06.28  王傳廣     1202-84-ND-354120  林李阿美
                                  11        84.06.28  吳美英     1202-84-ND-334128  林李阿美
                                  12        84.06.28  吳美英     1202-84-ND-254133  林李阿美
                                  13        84.06.28  吳美英     1202-84-ND-334840  林李阿美
                                  14        84.06.28  吳美英     1202-84-ND-434341  林李阿美
                                  15        84.06.28  吳美英     1202-84-ND-254132  林李阿美
                                  16        84.06.28  吳美英     1202-84-ND-354120  林李阿美
                                  17        84.06.28  游施翠貞   1202-84-ND-354120  林李阿美
                                  18-19     84.06.28  游施翠貞   1202-84-ND-334840  林李阿美      0
                                  00-00     00.06.28  游施翠貞   1202-84-ND-254133  林李阿美      2
                                  22        84.06.28  游施翠貞   1202-84-ND-254134  林李阿美
                                  23        84.06.28  游施翠貞   1202-84-ND-334128  林李阿美
                                  24        84.06.28  游施翠貞   1202-84-ND-234125  林李阿美
                                  25-26     84.06.28  游施翠貞   1202-84-ND-354184  林李阿美      2
                                  27        84.06.28  游施翠貞   1202-84-ND-434341  林李阿美
                                  28        84.06.28  游施翠貞   1202-84-ND-254132  林李阿美
                                  29-57     84.06.28  陳義鵬     1202-84-ND-234125  林李阿美      29
                                  58        84.06.28  吳美英     1202-84-ND-434184  王慧雪
                                  59        84.06.28  吳美英     1202-84-ND-134121  王慧雪
                                  60        84.06.28  蕭林玉霞   1202-84-ND-134183  王慧雪
                                  61-63     84.06.28  游施翠貞   1202-84-ND-134121  王慧雪        3
                                  64        84.06.28  游施翠貞   1202-84-ND-134183  王慧雪
                                  65-66     84.06.28  游施翠貞   1202-84-ND-434184  王慧雪        0
                                  00-00     00.06.28  陳正和     1202-84-ND-234125  李松蘭        00
                                  00-000    00.06.28  王廣健     1202-84-ND-234125  李松蘭        23
                                  發行公司：中國信託商業銀行股份有限公司  持有人：丙○○  發行股份：一千股
                                  證物：第二箱  贓證物品清單編號：26  總計：四十張
                                  編    號  發行日期  股東姓名  股   票   編   號   轉讓過戶聲請  備      註
                                            書偽造之印文
                                  1-3       82.11.19  誠信投資  2815-83-ND-0000000  翁明德        3
                                  4-5       82.11.19  誠信投資  2815-83-ND-0000000  翁明德        2
                                  6-10      82.11.19  誠信投資  2815-83-ND-0000000  翁明德        5
                                  11        82.11.19  誠信投資  2815-83-ND-0000000  翁明德
                                  12-13     82.11.19  誠信投資  2815-83-ND-0000000  翁明德        0
                                  00-00     00.11.19  誠信投資  2815-83-ND-0000000  翁明德        2
                                  16        82.11.19  翁昌煥    2815-83-ND-0000000  翁明德
                                  17        82.11.19  陳徐婉    2815-83-ND-0000000  翁明德
                                  18        82.11.19  王廣健    2815-83-ND-0000000  翁明德
                                  19        82.11.19  王繼哲    2815-83-ND-0000000  翁明德
                                  20        82.11.19  王繼哲    2815-83-ND-0000000  翁明德
                                  21        82.11.19  王廣健    2815-83-ND-0000000  翁明德
                                  22        82.11.19  王廣健    2815-83-ND-0000000  翁明德
                                  23        82.11.19  王廣健    2815-83-ND-0000000  翁明德
                                  24        82.11.19  王廣健    2815-83-ND-0000000  翁明德
                                  25-26     82.11.19  褚定義    2815-83-ND-0000000  翁明德        2
                                  27        82.11.19  褚定義    2815-83-ND-0000000  翁明德
                                  28        82.11.19  陳正和    2815-83-ND-0000000  翁明德
                                  29        82.11.19  陳正和    2815-83-ND-0000000  翁明德
                                  30        82.11.19  陳正和    2815-83-ND-0000000  翁明德
                                  31        82.11.19  李淑玲    2815-83-ND-0000000  翁明德
                                  32        82.11.19  李淑玲    2815-83-ND-0000000  翁明德
                                  33        82.11.19  李淑玲    2815-83-ND-0000000  翁明德
                                  34        82.11.19  李淑玲    2815-83-ND-0000000  翁明德
                                  35-36     82.11.19  楊善雄    2815-83-ND-0000000  翁明德        2
                                  37        82.11.19  楊善雄    2815-83-ND-0000000  翁明德
                                  38        82.11.19  楊善雄    2815-83-ND-0000000  翁明德
                                  39        82.11.19  楊善雄    2815-83-ND-0000000  翁明德
                                  40        82.11.19  楊善雄    2815-83-ND-0000000  翁明德
                                  發行公司：飛瑞股份有限公司  持有人：丙○○  發行股份：一千股
                                  證物：第二箱  贓證物品清單編號：27  總計：一二九張
                                  編    號  發行日期  股東姓名  股   票   編   號   轉讓過戶聲請  備      註
                                            書偽造之印文
                                  1         79.11.10  李茂聰    79-ND-271626        李茂聰
                                  2         79.11.10  李茂聰    79-ND-042946        李茂聰
                                  3         79.11.10  李茂聰    79-ND-122942        李茂聰
                                  4         79.11.10  李世華    79-ND-102701        李茂聰
                                  5         79.11.10  李世華    79-ND-422104        李茂聰
                                  6         79.11.10  李世華    79-ND-102664        李茂聰
                                  7         79.11.10  李世華    79-ND-702769        李茂聰
                                  8         79.11.10  李世華    79-ND-262740        李茂聰
                                  9         79.11.10  李世華    79-ND-202701        李茂聰
                                  10        79.11.10  李世華    79-ND-271602        李茂聰
                                  11        79.11.10  李世華    79-ND-621004        李茂聰
                                  12        79.11.10  李世華    79-ND-274210        李茂聰
                                  13        79.11.10  王雪貞    79-ND-249620        李茂聰
                                  14        79.11.10  王雪貞    79-ND-210627        李茂聰
                                  15        79.11.10  王雪貞    79-ND-094201        李茂聰
                                  16        79.11.10  王雪貞    79-ND-076109        李茂聰
                                  17        79.11.10  王雪貞    79-ND-172942        李茂聰
                                  18        79.11.10  王雪貞    79-ND-074742        李茂聰
                                  19        79.11.10  王雪貞    79-ND-274691        李茂聰
                                  20        79.11.10  王雪貞    79-ND-204296        李茂聰
                                  21        79.11.10  黃信山    79-ND-096704        李松蘭
                                  22        79.11.10  黃信山    79-ND-076049        李松蘭
                                  23        79.11.10  黃信山    79-ND-176729        李松蘭
                                  24        79.11.10  黃信山    79-ND-164604        李松蘭
                                  25        79.11.10  黃信山    79-ND-241627        李松蘭
                                  26        79.11.10  黃信山    79-ND-720147        李松蘭
                                  27        79.11.10  黃信山    79-ND-120617        李松蘭
                                  28        79.11.10  黃信山    79-ND-126627        李松蘭
                                  29        79.11.10  黃信山    79-ND-012694        李松蘭
                                  30        79.11.10  黃信山    79-ND-027129        李松蘭
                                  31        79.11.10  郭汪玉寶  79-ND-164604        李松蘭
                                  32        79.11.10  郭汪玉寶  79-ND-241627        李松蘭
                                  33        79.11.10  郭汪玉寶  79-ND-720147        李松蘭
                                  34        79.11.10  郭汪玉寶  79-ND-120617        李松蘭
                                  35        79.11.10  郭汪玉寶  79-ND-402601        李松蘭
                                  36        79.11.10  郭汪玉寶  79-ND-126627        李松蘭
                                  37        79.11.10  郭汪玉寶  79-ND-012694        李松蘭
                                  38        79.11.10  郭汪玉寶  79-ND-027129        李松蘭
                                  39        79.11.10  郭汪玉寶  79-ND-076049        李松蘭
                                  40        79.11.10  郭汪玉寶  79-ND-176729        李松蘭
                                  41        79.11.10  郭汪玉寶  79-ND-276049        李松蘭
                                  42        79.11.10  郭汪玉寶  79-ND-276401        李松蘭
                                  43        79.11.10  陳徐婉    79-ND-027427        謝佩倪
                                  44        79.11.10  陳徐婉    79-ND-090417        謝佩倪
                                  45        79.11.10  陳徐婉    79-ND-611410        謝佩倪
                                  46        79.11.10  陳徐婉    79-ND-217107        謝佩倪
                                  47        79.11.10  陳徐婉    79-ND-019147        謝佩倪
                                  48        79.11.10  陳徐婉    79-ND-016404        謝佩倪
                                  49        79.11.10  陳徐婉    79-ND-204410        謝佩倪
                                  50        79.11.10  陳徐婉    79-ND-269270        謝佩倪
                                  51        79.11.10  陳徐婉    79-ND-419104        謝佩倪
                                  52        79.11.10  陳徐婉    79-ND-104276        謝佩倪
                                  53        79.11.10  陳徐婉    79-ND-206901        謝佩倪
                                  54        79.11.10  陳徐婉    79-ND-016271        謝佩倪
                                  55        79.11.10  陳徐婉    79-ND-276210        謝佩倪
                                  56        79.11.10  陳徐婉    79-ND-221042        謝佩倪
                                  57        79.11.10  林大元    79-ND-041622        謝佩倪
                                  58        79.11.10  林大元    79-ND-164610        謝佩倪
                                  59        79.11.10  林大元    79-ND-610927        謝佩倪
                                  60        79.11.10  林大元    79-ND-269047        謝佩倪
                                  61        79.11.10  林大元    79-ND-479146        謝佩倪
                                  62        79.11.10  林大元    79-ND-427191        謝佩倪
                                  63        79.11.10  林大元    79-ND-417296        謝佩倪
                                  64        79.11.10  林大元    79-ND-217107        謝佩倪
                                  65        79.11.10  廖鴻洲    79-ND-422104        謝佩倪
                                  66        79.11.10  廖鴻洲    79-ND-102701        謝佩倪
                                  67        79.11.10  廖鴻洲    79-ND-122942        謝佩倪
                                  68        79.11.10  廖鴻洲    79-ND-042946        謝佩倪
                                  69        79.11.10  廖鴻洲    79-ND-271626        謝佩倪
                                  70        79.11.10  廖鴻洲    79-ND-204296        謝佩倪
                                  71        79.11.10  廖鴻洲    79-ND-610927        謝佩倪
                                  72        79.11.10  廖鴻洲    79-ND-269047        謝佩倪
                                  73        79.11.10  廖鴻洲    79-ND-479146        謝佩倪
                                  74        79.11.10  廖鴻洲    79-ND-427191        謝佩倪
                                  75        79.11.10  廖鴻洲    79-ND-217107        謝佩倪
                                  76        79.11.10  廖鴻洲    79-ND-417296        謝佩倪
                                  77        79.11.10  廖鴻洲    79-ND-090417        謝佩倪
                                  78        79.11.10  廖鴻洲    79-ND-611410        謝佩倪
                                  79        79.11.10  李淑玲    79-ND-010427        謝佩倪
                                  80        79.11.10  李淑玲    79-ND-090417        謝佩倪
                                  81        79.11.10  李淑玲    79-ND-611410        謝佩倪
                                  82        79.11.10  李淑玲    79-ND-019147        謝佩倪
                                  83        79.11.10  李淑玲    79-ND-016404        謝佩倪
                                  84        79.11.10  李淑玲    79-ND-204410        謝佩倪
                                  85        79.11.10  李淑玲    79-ND-269270        謝佩倪
                                  86        79.11.10  李淑玲    79-ND-419104        謝佩倪
                                  87        79.11.10  李淑玲    79-ND-104276        謝佩倪
                                  88        79.11.10  李淑玲    79-ND-206901        謝佩倪
                                  89        79.11.10  李淑玲    79-ND-016271        謝佩倪
                                  90        79.11.10  李淑玲    79-ND-276210        謝佩倪
                                  91        79.11.10  李淑玲    79-ND-010427        謝佩倪
                                  92        79.11.10  李淑玲    79-ND-221042        謝佩倪
                                  93        79.11.10  李淑玲    79-ND-041622        謝佩倪
                                  94        79.11.10  李淑玲    79-ND-164610        謝佩倪
                                  95        79.11.10  陳正和    79-ND-019147        謝佩倪
                                  96        79.11.10  陳正和    79-ND-016404        謝佩倪
                                  97        79.11.10  陳正和    79-ND-204410        謝佩倪
                                  98        79.11.10  陳正和    79-ND-269270        謝佩倪
                                  99        79.11.10  陳正和    79-ND-419104        謝佩倪
                                  100       79.11.10  陳正和    79-ND-104276        謝佩倪
                                  101       79.11.10  陳正和    79-ND-206901        謝佩倪
                                  102       79.11.10  陳正和    79-ND-016271        謝佩倪
                                  103       79.11.10  蕭林玉霞  79-ND-276210        謝佩倪
                                  104       79.11.10  蕭林玉霞  79-ND-221042        謝佩倪
                                  105       79.11.10  蕭林玉霞  79-ND-041622        謝佩倪
                                  106       79.11.10  蕭林玉霞  79-ND-164610        謝佩倪
                                  107       79.11.10  蕭林玉霞  79-ND-610927        謝佩倪
                                  108       79.11.10  蕭林玉霞  79-ND-269047        謝佩倪
                                  109       79.11.10  蕭林玉霞  79-ND-479146        謝佩倪
                                  110       79.11.10  蕭林玉霞  79-ND-427191        謝佩倪
                                  111       79.11.10  蕭林玉霞  79-ND-417296        謝佩倪
                                  112       79.11.10  李葉寶琴  79-ND-094201        李茂聰
                                  113       79.11.10  李葉寶琴  79-ND-210627        李茂聰
                                  114       79.11.10  李葉寶琴  79-ND-169442        李茂聰
                                  115       79.11.10  李葉寶琴  79-ND-426041        李茂聰
                                  116       79.11.10  李葉寶琴  79-ND-041691        李茂聰
                                  117       79.11.10  李葉寶琴  79-ND-164201        李茂聰
                                  118       79.11.10  李葉寶琴  79-ND-120161        李茂聰
                                  119       79.11.10  李葉寶琴  79-ND-104494        李茂聰
                                  120       79.11.10  李葉寶琴  79-ND-124469        李茂聰
                                  121       79.11.10  劉明修    79-ND-274691        李茂聰
                                  122       79.11.10  劉明修    79-ND-074742        李茂聰
                                  123       79.11.10  劉明修    79-ND-172942        李茂聰
                                  124       79.11.10  劉明修    79-ND-076109        李茂聰
                                  125       79.11.10  劉明修    79-ND-210627        李茂聰
                                  126       79.11.10  劉明修    79-ND-249620        李茂聰
                                  127       79.11.10  劉明修    79-ND-169442        李茂聰
                                  128       79.11.10  劉明修    79-ND-426041        李茂聰
                                  129       79.11.10  劉明修    79-ND-041691        李茂聰
                                  發行公司：東聯化學股份有限公司  持有人：丙○○  發行股份：一千股
                                  證物：第二箱  贓證物品清單編號：28  總計：九十九張
                                  編    號  發行日期  股東姓名  股   票   編   號   轉讓過戶聲請  備      註
                                            書偽造之印文
                                  1-2       84.10.17  陳義鵬    1710-84-ND-232973   李繼富        2
                                  3-4       84.10.17  陳義鵬    1710-84-ND-132970   李繼富        2
                                  5-7       84.10.17  陳義鵬    1710-84-ND-237972   李繼富        3
                                  8-10      84.10.17  陳義鵬    1710-84-ND-230943   李繼富        3
                                  11        84.10.17  陳義鵬    1710-84-ND-437972   李繼富
                                  12        84.10.17  陳義鵬    1710-84-ND-432982   李繼富
                                  13        84.10.17  陳義鵬    1710-84-ND-237988   李繼富
                                  14        84.10.17  陳義鵬    1710-84-ND-233942   李繼富
                                  15        84.10.17  陳義鵬    1710-84-ND-432977   李繼富
                                  16        84.10.17  楊善雄    1710-84-ND-432982   李繼富
                                  17        84.10.17  楊善雄    1710-84-ND-232973   李繼富
                                  18        84.10.17  楊善雄    1710-84-ND-432977   李繼富
                                  19        84.10.17  楊善雄    1710-84-ND-437972   李繼富
                                  20        84.10.17  楊善雄    1710-84-ND-233942   李繼富
                                  21        84.10.17  李紅薇    1710-84-ND-233942   李繼富
                                  22        84.10.17  郭良英    1710-84-ND-432977   李繼富
                                  23        84.10.17  郭良英    1710-84-ND-237972   李繼富
                                  24-26     84.10.17  聯懋實業  1710-84-ND-237988   李繼富        3
                                  27        84.10.17  聯懋實業  1710-84-ND-432977   李繼富
                                  28-29     84.10.17  聯懋實業  1710-84-ND-233942   李繼富        2
                                  30        84.10.17  聯懋實業  1710-84-ND-230943   李繼富
                                  31-32     84.10.17  聯懋實業  1710-84-ND-432982   李繼富        0
                                  00-00     00.10.17  聯懋實業  1710-84-ND-437972   李繼富        2
                                  35        84.10.17  聯懋實業  1710-84-ND-232973   李繼富
                                  36        84.10.17  聯懋實業  1710-84-ND-132970   李繼富
                                  37-38     84.10.17  聯懋實業  1710-84-ND-237972   李繼富        2
                                  39        84.10.17  聯懋實業  1710-84-ND-432977   王廣健
                                  40        84.10.17  聯懋實業  1710-84-ND-132970   王廣健
                                  41        84.10.17  陳樹穆    1710-84-ND-130972   王廣健
                                  42        84.10.17  陳徐婉    1710-84-ND-130972   王廣健
                                  43        84.10.17  楊志金    1710-84-ND-130972   王廣健
                                  44        84.10.17  張純靜    1710-84-ND-237988   王廣健
                                  45        84.10.17  李紅薇    1710-84-ND-132970   王廣健
                                  46        84.10.17  李紅薇    1710-84-ND-230943   王廣健
                                  47        84.10.17  李紅薇    1710-84-ND-232973   王廣健
                                  48        84.10.17  李紅薇    1710-84-ND-432982   王廣健
                                  49        84.10.17  辛○○    1710-84-ND-000000
                                  00        00.10.17  辛○○    1710-84-ND-330972   廖雪卿
                                  51        84.10.17  郭良英    1710-84-ND-232972   廖雪卿
                                  52        84.10.17  張純靜    1710-84-ND-437972   廖雪卿
                                  53        84.10.17  張純靜    1710-84-ND-233942   廖雪卿
                                  54        84.10.17  張純靜    1710-84-ND-432982   廖雪卿
                                  55        84.10.17  張純靜    1710-84-ND-432977   廖雪卿
                                  56        84.10.17  李紅薇    1710-84-ND-237972   廖雪卿
                                  57        84.10.17  李紅薇    1710-84-ND-000000
                                  00        00.10.17  楊志金    1710-84-ND-000000
                                  00        00.10.17  楊志金    1710-84-ND-000000
                                  00        00.10.17  楊志金    1710-84-ND-130972   廖雪卿
                                  61        84.10.17  李淑玲    1710-84-ND-230943   廖雪卿
                                  62        84.10.17  李淑玲    1710-84-ND-232973   廖雪卿
                                  63        84.10.17  李淑玲    1710-84-ND-237988   廖雪卿
                                  64        84.10.17  李淑玲    1710-84-ND-432977   廖雪卿
                                  65        84.10.17  陳徐婉    1710-84-ND-000000
                                  00        00.10.17  陳徐婉    1710-84-ND-432974   廖雪卿
                                  67-68     84.10.17  陳徐婉    1710-84-ND-130972   廖雪卿        0
                                  00-00     00.10.17  陳徐婉    1710-84-ND-232972   廖雪卿        0
                                  00-00     00.10.17  陳樹穆    1710-84-ND-130972   廖雪卿        3
                                  74        84.10.17  陳樹穆    1710-84-ND-238972   廖雪卿
                                  75-76     84.10.17  陳樹穆    1710-84-ND-432974   廖雪卿        0
                                  00-00     00.10.17  陳樹穆    1710-84-ND-232972   廖雪卿        2
                                  79        84.10.17  陳樹穆    1710-84-ND-132971   廖雪卿
                                  80        84.10.17  楊志金    1710-84-ND-130972   廖雪卿
                                  81        84.10.17  楊志金    1710-84-ND-232972   廖雪卿
                                  82        84.10.17  楊志金    1710-84-ND-432974   廖雪卿
                                  83-84     84.10.17  楊善雄    1710-84-ND-432974   廖雪卿        0
                                  00-00     00.10.17  楊善雄    1710-84-ND-130972   廖雪卿        0
                                  00-00     00.10.17  楊善雄    1710-84-ND-132971   廖雪卿        0
                                  00-00     00.10.17  楊善雄    1710-84-ND-232972   廖雪卿        0
                                  00-00     00.10.17  聯懋實業  1710-84-ND-237972   廖雪卿        2
                                  94        84.10.17  聯懋實業  1710-84-ND-432982   廖雪卿
                                  95        84.10.17  聯懋實業  1710-84-ND-237988   廖雪卿
                                  96        84.10.17  聯懋實業  1710-84-ND-233942   廖雪卿
                                  97-98     84.10.17  聯懋實業  1710-84-ND-132970   廖雪卿        2
                                  99        84.10.17  聯懋實業  1710-84-ND-230943   廖雪卿
                                  發行公司：精業股份有限公司  持有人：丙○○  發行股份：一千股
                                  證物：第二箱  贓證物品清單編號：29  總計：一００張（一０三張）
                                  編    號  發行日期  股東姓名  股   票   編   號   轉讓過戶聲請  備      註
                                            書偽造之印文
                                  1         86.09.08  羅  萍    2343-86-ND-426183   鄭雲雀
                                  2-4       86.09.08  羅  萍    2343-86-ND-078134   鄭雲雀        3
                                  5         86.09.08  羅  萍    2343-86-ND-453897   鄭雲雀
                                  6-7       86.09.08  羅  萍    2343-86-ND-056324   鄭雲雀        2
                                  8-9       86.09.08  羅  萍    2343-86-ND-138739   鄭雲雀        2
                                  10        86.09.08  羅  萍    2343-86-ND-453897   鄭雲雀
                                  11-13     86.09.08  陳正和    2343-86-ND-453897   鄭雲雀        0
                                  00-00     00.09.08  陳正和    2343-86-ND-056324   鄭雲雀        0
                                  00-00     00.09.08  陳正和    2343-86-ND-138739   鄭雲雀        0
                                  00-00     00.09.08  陳正和    2343-86-ND-078134   鄭雲雀        0
                                  00-00     00.09.08  李葉寶琴  2343-86-ND-423109   鄭雲雀        2
                                  23        86.09.08  李葉寶琴  2343-86-ND-243706   鄭雲雀
                                  24        86.09.08  李葉寶琴  2343-86-ND-178805   鄭雲雀
                                  25        86.09.08  李葉寶琴  2343-86-ND-380896   鄭雲雀
                                  26        86.09.08  李葉寶琴  2343-86-ND-436157   鄭雲雀
                                  27        86.09.08  吳郭娓    2343-86-ND-436157   鄭雲雀
                                  28-29     86.09.08  廖麗仙    2343-86-ND-243706   鄭雲雀        0
                                  00-00     00.09.08  廖麗仙    2343-86-ND-178805   鄭雲雀        0
                                  00-00     00.09.08  廖麗仙    2343-86-ND-380896   鄭雲雀        0
                                  00-00     00.09.08  廖麗仙    2343-86-ND-436157   鄭雲雀        0
                                  00-00     00.09.08  廖麗仙    2343-86-ND-423109   鄭雲雀        0
                                  00-00     00.09.08  陳正和    2343-86-ND-243706   鄭雲雀        0
                                  00-00     00.09.08  陳正和    2343-86-ND-178805   鄭雲雀        0
                                  00-00     00.09.08  陳正和    2343-86-ND-380896   鄭雲雀        2
                                  44        86.09.08  陳正和    2343-86-ND-436157   鄭雲雀
                                  45        86.09.08  陳正和    2343-86-ND-423109   鄭雲雀
                                  46-47     86.09.08  李淑玲    2343-86-ND-420489   李鴻源        2
                                  48        86.09.08  李淑玲    2343-86-ND-436787   李鴻源
                                  49        86.09.08  李淑玲    2343-86-ND-364157   李鴻源
                                  50        86.09.08  李淑玲    2343-86-ND-439860   李鴻源
                                  51        86.09.08  李淑玲    2343-86-ND-619057   李鴻源
                                  52        86.09.08  李鴻源    2343-86-ND-436787   李鴻源
                                  53        86.09.08  陳徐婉    2343-86-ND-364157   李鴻源
                                  54        86.09.08  陳徐婉    2343-86-ND-439860   李鴻源
                                  55        86.09.08  陳徐婉    2343-86-ND-619057   李鴻源
                                  56        86.09.08  陳徐婉    2343-86-ND-420489   李鴻源
                                  57        86.09.08  陳徐婉    2343-86-ND-436787   李鴻源
                                  58-59     86.09.08  廖雪卿    2343-86-ND-364157   李鴻源        0
                                  00-00     00.09.08  廖雪卿    2343-86-ND-439860   李鴻源        2
                                  62        86.09.08  廖雪卿    2343-86-ND-619057   李鴻源
                                  63        86.09.08  廖雪卿    2343-86-ND-420489   李鴻源
                                  64        86.09.08  廖雪卿    2343-86-ND-436787   李鴻源
                                  65-66     86.09.08  王惠生    2343-86-ND-619057   李鴻源        2
                                  67        86.09.08  王惠生    2343-86-ND-420489   李鴻源
                                  68        86.09.08  王惠生    2343-86-ND-436787   李鴻源
                                  69        86.09.08  王惠生    2343-86-ND-364157   李鴻源
                                  70        86.09.08  王惠生    2343-86-ND-439860   李鴻源
                                  71        86.09.08  林明賜    2343-86-ND-346197   李春芳
                                  72        86.09.08  林明賜    2343-86-ND-368452   李春芳
                                  73        86.09.08  林明賜    2343-86-ND-028651   李春芳
                                  74        86.09.08  林明賜    2343-86-ND-283035   李春芳
                                  75        86.09.08  李繼富    2343-86-ND-152839   李春芳
                                  76        86.09.08  李繼富    2343-86-ND-079834   李春芳
                                  77        86.09.08  李繼富    2343-86-ND-043156   李春芳
                                  78        86.09.08  李繼富    2343-86-ND-034759   李春芳
                                  79        86.09.08  李繼富    2343-86-ND-638725   李春芳
                                  80        86.09.08  李繼富    2343-86-ND-436790   李春芳
                                  81        86.09.08  李繼富    2343-86-ND-346197   李春芳
                                  82        86.09.08  李繼富    2343-86-ND-368452   李春芳
                                  83-84     86.09.08  林宜德    2343-86-ND-028651   李春芳        2
                                  85        86.09.08  林宜德    2343-86-ND-283035   李春芳
                                  86        86.09.08  林宜德    2343-86-ND-152839   李春芳
                                  87        86.09.08  林宜德    2343-86-ND-079834   李春芳
                                  88        86.09.08  林宜德    2343-86-ND-043156   李春芳
                                  99        86.09.08  林宜德    2343-86-ND-034759   李春芳
                                  90        86.09.08  林宜德    2343-86-ND-638725   李春芳
                                  91        86.09.08  林宜德    2343-86-ND-436790   李春芳
                                  92        86.09.08  林宜德    2343-86-ND-346197   李春芳
                                  93        86.09.08  林宜德    2343-86-ND-368452   李春芳
                                  94        86.09.08  李春芳    2343-86-ND-152839   李春芳
                                  95        86.09.08  李春芳    2343-86-ND-283035   李春芳
                                  96        86.09.08  李春芳    2343-86-ND-079834   李春芳
                                  97        86.09.08  李春芳    2343-86-ND-043156   李春芳
                                  98        86.09.08  李春芳    2343-86-ND-034759   李春芳
                                  99        86.09.08  李春芳    2343-86-ND-638725   李春芳
                                  100       86.09.08  李春芳    2343-86-ND-436790   李春芳
                                  發行公司：泰豐輪胎股份有限公司  持有人：丙○○  發行股份：一千股
                                  證物：第二箱  贓證物品清單編號：30  總計：九十三張
                                  編    號  發行日期  股東姓名  股   票   編   號   轉讓過戶聲請  備      註
                                            書偽造之印文
                                  1         86.10.07  傅寶玉    2102-86-ND-0000000  謝陳囝
                                  2         86.10.07  傅寶玉    2102-86-ND-0000000  謝陳囝
                                  3         86.10.07  傅寶玉    2102-86-ND-0000000  謝陳囝
                                  4         86.10.07  傅寶玉    2102-86-ND-0000000  謝陳囝
                                  5         86.10.07  傅寶玉    2102-86-ND-0000000  謝陳囝
                                  6         86.10.07  傅寶玉    2102-86-ND-0000000  謝陳囝
                                  7         86.10.07  傅寶玉    2102-86-ND-0000000  謝陳囝
                                  8         86.10.07  吳美英    2102-86-ND-0000000  謝陳囝
                                  9         86.10.07  吳美英    2102-86-ND-0000000  謝陳囝
                                  10        86.10.07  吳美英    2102-86-ND-0000000  謝陳囝
                                  11        86.10.07  吳美英    2102-86-ND-0000000  謝陳囝
                                  12        86.10.07  羅  萍    2102-86-ND-0000000  翁昌煥
                                  13        86.10.07  羅  萍    2102-86-ND-0000000  翁昌煥
                                  14        86.10.07  羅  萍    2102-86-ND-0000000  翁昌煥
                                  15        86.10.07  羅  萍    2102-86-ND-0000000  翁昌煥
                                  16        86.10.07  羅  萍    2102-86-ND-0000000  翁昌煥
                                  17        86.10.07  羅  萍    2102-86-ND-0000000  翁昌煥
                                  18        86.10.07  羅  萍    2102-86-ND-0000000  翁昌煥
                                  19        86.10.07  羅  萍    2102-86-ND-0000000  翁昌煥
                                  20        86.10.07  羅  萍    2102-86-ND-0000000  翁昌煥
                                  21        86.10.07  羅  萍    2102-86-ND-0000000  翁昌煥
                                  22        86.10.07  林明賜    2102-86-ND-0000000  翁昌煥
                                  23        86.10.07  林明賜    2102-86-ND-0000000  翁昌煥
                                  24        86.10.07  林明賜    2102-86-ND-0000000  翁昌煥
                                  25        86.10.07  林明賜    2102-86-ND-0000000  翁昌煥
                                  26        86.10.07  林明賜    2102-86-ND-0000000  翁昌煥
                                  27        86.10.07  林明賜    2102-86-ND-0000000  翁昌煥
                                  28        86.10.07  林明賜    2102-86-ND-0000000  翁昌煥
                                  29        86.10.07  林明賜    2102-86-ND-0000000  翁昌煥
                                  30        86.10.07  林明賜    2102-86-ND-0000000  翁昌煥
                                  31        86.10.07  林明賜    2102-86-ND-0000000  翁昌煥
                                  32        86.10.07  游蔡秋香  2102-86-ND-0000000  翁昌煥
                                  33        86.10.07  游蔡秋香  2102-86-ND-0000000  翁昌煥
                                  34        86.10.07  游蔡秋香  2102-86-ND-0000000  翁昌煥
                                  35        86.10.07  游蔡秋香  2102-86-ND-0000000  翁昌煥
                                  36        86.10.07  游蔡秋香  2102-86-ND-0000000  翁昌煥
                                  37        86.10.07  游蔡秋香  2102-86-ND-0000000  翁昌煥
                                  38        86.10.07  游蔡秋香  2102-86-ND-0000000  翁昌煥
                                  39        86.10.07  游蔡秋香  2102-86-ND-0000000  翁昌煥
                                  40        86.10.07  游蔡秋香  2102-86-ND-0000000  翁昌煥
                                  41        86.10.07  游蔡秋香  2102-86-ND-0000000  翁昌煥
                                  42        86.10.07  陳美娥    2102-86-ND-0000000  李紅薇
                                  43        86.10.07  陳美娥    2102-86-ND-0000000  李紅薇
                                  44        86.10.07  陳美娥    2102-86-ND-0000000  李紅薇
                                  45        86.10.07  陳美娥    2102-86-ND-0000000  李紅薇
                                  46        86.10.07  陳美娥    2102-86-ND-0000000  李紅薇
                                  47        86.10.07  陳美娥    2102-86-ND-0000000  李紅薇
                                  48        86.10.07  陳美娥    2102-86-ND-0000000  李紅薇
                                  49        86.10.07  陳美娥    2102-86-ND-0000000  李紅薇
                                  50        86.10.07  陳美娥    2102-86-ND-0000000  李紅薇
                                  51        86.10.07  陳美娥    2102-86-ND-0000000  李紅薇
                                  52        86.10.07  廖鴻洲    2102-86-ND-0000000  李紅薇
                                  53        86.10.07  廖鴻洲    2102-86-ND-0000000  李紅薇
                                  54        86.10.07  廖鴻洲    2102-86-ND-0000000  李紅薇
                                  55        86.10.07  廖鴻洲    2102-86-ND-0000000  李紅薇
                                  56        86.10.07  廖鴻洲    2102-86-ND-0000000  李紅薇
                                  57        86.10.07  廖鴻洲    2102-86-ND-0000000  李紅薇
                                  58        86.10.07  廖鴻洲    2102-86-ND-0000000  李紅薇
                                  59        86.10.07  廖鴻洲    2102-86-ND-0000000  李紅薇
                                  60        86.10.07  廖鴻洲    2102-86-ND-0000000  李紅薇
                                  61        86.10.07  廖鴻洲    2102-86-ND-0000000  李紅薇
                                  62        86.10.07  廖鴻洲    2102-86-ND-0000000  翁李寶釵
                                  63        86.10.07  廖鴻洲    2102-86-ND-0000000  翁李寶釵
                                  64        86.10.07  廖鴻洲    2102-86-ND-0000000  翁李寶釵
                                  65        86.10.07  廖鴻洲    2102-86-ND-0000000  翁李寶釵
                                  66        86.10.07  廖鴻洲    2102-86-ND-0000000  翁李寶釵
                                  67        86.10.07  廖鴻洲    2102-86-ND-0000000  翁李寶釵
                                  68        86.10.07  廖鴻洲    2102-86-ND-0000000  翁李寶釵
                                  69        86.10.07  廖鴻洲    2102-86-ND-0000000  翁李寶釵
                                  70        86.10.07  廖鴻洲    2102-86-ND-0000000  翁李寶釵
                                  71        86.10.07  廖鴻洲    2102-86-ND-0000000  翁李寶釵
                                  72        86.10.07  廖鴻洲    2102-86-ND-0000000  翁李寶釵
                                  73        86.10.07  李勝輝    2102-86-ND-0000000  翁李寶釵
                                  74        86.10.07  李勝輝    2102-86-ND-0000000  翁李寶釵
                                  75        86.10.07  李勝輝    2102-86-ND-0000000  翁李寶釵
                                  76        86.10.07  李勝輝    2102-86-ND-0000000  翁李寶釵
                                  77        86.10.07  李勝輝    2102-86-ND-0000000  翁李寶釵
                                  78        86.10.07  李勝輝    2102-86-ND-0000000  翁李寶釵
                                  79        86.10.07  李勝輝    2102-86-ND-0000000  翁李寶釵
                                  80        86.10.07  李勝輝    2102-86-ND-0000000  翁李寶釵
                                  81        86.10.07  李勝輝    2102-86-ND-0000000  翁李寶釵
                                  82        86.10.07  李勝輝    2102-86-ND-0000000  翁李寶釵
                                  83        86.10.07  李明珠    2102-86-ND-0000000  翁李寶釵
                                  84        86.10.07  李明珠    2102-86-ND-0000000  翁李寶釵
                                  85        86.10.07  李明珠    2102-86-ND-0000000  翁李寶釵
                                  86        86.10.07  李明珠    2102-86-ND-0000000  翁李寶釵
                                  87        86.10.07  李明珠    2102-86-ND-0000000  翁李寶釵
                                  88        86.10.07  李明珠    2102-86-ND-0000000  翁李寶釵
                                  89        86.10.07  李明珠    2102-86-ND-0000000  翁李寶釵
                                  90        86.10.07  李明珠    2102-86-ND-0000000  翁李寶釵
                                  91        86.10.07  李明珠    2102-86-ND-0000000  翁李寶釵
                                  92        86.10.07  李明珠    2102-86-ND-0000000  翁李寶釵
                                  93        86.10.07  李明珠    2102-86-ND-0000000  翁李寶釵
                                  發行公司：台鳳股份有限公司  持有人：丁○○  發行股份：一千股
                                  證物：第三箱  贓證物品清單編號：31  總計：八十七張
                                  編    號  發行日期  股東姓名  股   票   編   號   轉讓過戶聲請  備      註
                                            書偽造之印文
                                  1-4       83.12.02  翁明德    1206-83-ND-177169   林劍雄        4
                                  5         84.12.15  張純靜    06-84-ND-204120     廖騰洲
                                  6         84.12.15  羅  萍    06-84-ND-204184     林坤生
                                  7-8       84.12.15  羅  萍    06-84-ND-204120     林坤生        2
                                  9         84.12.15  羅  萍    06-84-ND-206116     林坤生
                                  10        84.12.15  羅  萍    06-84-ND-204082     林坤生
                                  11        84.12.15  羅  萍    06-84-ND-204086     林坤生
                                  12        84.12.15  羅  萍    06-84-ND-204112     林坤生
                                  13        84.12.15  羅  萍    06-84-ND-204124     林坤生
                                  14        84.12.15  羅  萍    06-84-ND-206846     林坤生
                                  15        84.12.15  王志強    06-84-ND-204082     林坤生
                                  16        84.12.15  王志強    06-84-ND-204086     林坤生
                                  17-18     84.12.15  王志強    06-84-ND-206846     林坤生        2
                                  19        84.12.15  王志強    06-84-ND-204112     林坤生
                                  20-21     84.12.15  王志強    06-84-ND-206116     林坤生        2
                                  22        84.12.15  王志強    06-84-ND-204120     林坤生
                                  23        84.12.15  王志強    06-84-ND-204124     林坤生
                                  24-25     84.12.15  王志強    06-84-ND-204184     林坤生        2
                                  26        84.12.15  王志強    1206-84-ND-204062   廖騰洲
                                  27        84.12.15  王志強    1206-84-ND-204184   廖騰洲
                                  28        84.12.15  王志強    1206-84-ND-204282   廖騰洲
                                  29        84.12.15  陳正和    06-84-ND-204112     林坤生
                                  30        84.12.15  陳正和    06-84-ND-206116     林坤生
                                  31        84.12.15  陳正和    06-84-ND-204120     林坤生
                                  32        84.12.15  陳正和    06-84-ND-204124     林坤生
                                  33        84.12.15  陳正和    06-84-ND-204184     林坤生
                                  34        84.12.15  陳正和    06-84-ND-204846     林坤生
                                  35-36     84.12.15  陳正和    06-84-ND-206846     林坤生        2
                                  37        84.12.15  陳正和    06-84-ND-204124     林坤生
                                  38-45     84.12.15  陳正和    1206-84-ND-204184   莊清標        8
                                  46        84.12.15  陳正和    1206-84-ND-204186   莊清標
                                  47        84.12.15  陳正和    06-84-ND-204082     林坤生
                                  48        84.12.15  陳正和    06-84-ND-204086     林坤生
                                  49        84.12.15  鍾春玉    1206-84-ND-204062   廖騰洲
                                  50-51     84.12.15  鍾春玉    1206-84-ND-204106   廖騰洲        2
                                  52        84.12.15  鍾春玉    1206-84-ND-204184   廖騰洲
                                  53        84.12.15  鍾春玉    1206-84-ND-204282   廖騰洲
                                  54        84.12.15  鍾春玉    06-84-ND-204112     廖騰洲
                                  55        84.12.15  林妙娜    06-84-ND-204124     林坤生
                                  56        84.12.15  林妙娜    06-84-ND-204082     林坤生
                                  57        84.12.15  林妙娜    06-84-ND-204086     林坤生
                                  58        84.12.15  林妙娜    06-84-ND-204112     林坤生
                                  59        84.12.15  林妙娜    1206-84-ND-204062   廖騰洲
                                  60        84.12.15  林妙娜    1206-84-ND-204184   廖騰洲
                                  61        84.12.15  林妙娜    1206-84-ND-204282   廖騰洲
                                  62        84.12.15  李勝輝    06-84-ND-204112     林坤生
                                  63        84.12.15  李勝輝    1206-84-ND-204062   廖騰洲
                                  64        84.12.15  李勝輝    1206-84-ND-204184   廖騰洲
                                  65        84.12.15  李勝輝    1206-84-ND-204282   廖騰洲
                                  66        84.12.15  陳義鵬    1206-84-ND-204282   廖騰洲
                                  67        84.12.15  陳義鵬    1206-84-ND-204062   廖騰洲
                                  68        84.12.15  陳義鵬    1206-84-ND-204184   廖騰洲
                                  69        84.12.15  張純靜    06-84-ND-204112     廖騰洲
                                  70        84.12.15  湯家增    1206-84-ND-204062   廖騰洲
                                  71        84.12.15  湯家增    1206-84-ND-204184   廖騰洲
                                  72        84.12.15  湯家增    1206-84-ND-204282   廖騰洲
                                  73        84.12.15  林哲民    06-84-ND-206116     林坤生
                                  74        84.12.15  林哲民    06-84-ND-204120     林坤生
                                  75        84.12.15  林哲民    06-84-ND-204124     林坤生
                                  76        84.12.15  林哲民    06-84-ND-204184     林坤生
                                  77        84.12.15  林哲民    06-84-ND-204082     林坤生
                                  78        84.12.15  林哲民    06-84-ND-204086     林坤生
                                  79        84.12.15  林哲民    06-84-ND-206846     林坤生
                                  80-81     80.06.19  宏基公司  1206-80-ND-105951   林劍雄        2
                                  82        84.12.15  楊善雄    06-84-ND-204082     林坤生
                                  83        84.12.15  楊善雄    06-84-ND-204086     林坤生
                                  84        84.12.15  楊善雄    06-84-ND-204124     林坤生
                                  85        84.12.15  楊善雄    06-84-ND-204184     林坤生
                                  86        84.12.15  楊善雄    06-84-ND-206116     林坤生
                                  87        84.12.15  楊善雄    06-84-ND-206846     林坤生
                                  發行公司：中強電子股份有限公司  持有人：丁○○  發行股份：一千股
                                  證物：第三箱  贓證物品清單編號：32  總計：三十張
                                  編    號  發行日期  股東姓名  股   票   編   號   轉讓過戶聲請  備      註
                                            書偽造之印文
                                  1-3       83.09.05  彭達隆    2320-83-ND-892011   林圜橿        3
                                  4-6       83.09.05  彭達隆    2320-83-ND-892211   林圜橿        3
                                  7         83.09.05  江昆仁    2320-83-ND-892321   王泉口
                                  8         83.09.05  陳義鵬    2320-83-ND-298213   蔡黃月嬌
                                  9         83.09.05  陳義鵬    2320-83-ND-892321   蔡黃月嬌
                                  10        83.09.05  陳義鵬    2320-83-ND-892328   蔡黃月嬌
                                  11-12     83.09.05  李勝輝    2320-83-ND-892011   林圜橿        2
                                  13        83.09.05  李勝輝    2320-83-ND-892321   林圜橿
                                  14        83.09.05  藍兆威    2320-83-ND-892011   林圜橿
                                  15        83.09.05  藍兆威    2320-83-ND-892321   林圜橿
                                  16        83.09.05  陳正和    2320-83-ND-152499   翁昌煥
                                  17-18     83.09.05  林大元    2320-83-ND-892011   林圜橿        2
                                  19        83.09.05  林大元    2320-83-ND-892321   林圜橿
                                  20        83.09.05  洪彩琴    2320-83-ND-892328   蔡黃月嬌
                                  21-22     83.09.05  洪彩琴    2320-83-ND-152491   蔡黃月嬌      2
                                  23        83.09.05  洪彩琴    2320-83-ND-152493   蔡黃月嬌
                                  24        83.09.05  蕭林玉霞  2320-83-ND-292318   蔡黃月嬌
                                  25        83.09.05  蕭林玉霞  2320-83-ND-892321   蔡黃月嬌
                                  26        83.09.05  蕭林玉霞  2320-83-ND-192424   蔡黃月嬌
                                  27        83.09.05  王廣健    2320-83-ND-298213   蔡黃月嬌
                                  28        83.09.05  郭良英    2320-83-ND-892321   蔡黃月嬌
                                  29        83.09.05  楮雯斐    2320-83-ND-892321   蔡黃月嬌
                                  30        83.09.00            0000-00-ND-192424
                                  發行公司：宏碁電腦股份有限公司  持有人：丁○○  發行股份：一千股
                                  證物：第三箱  贓證物品清單編號：33  總計：一張
                                  編    號  發行日期  股東姓名  股   票   編   號   轉讓過戶聲請  備      註
                                            書偽造之印文
                                  1         84.09.00            0000-00-ND-588243
                                  發行公司：國泰人壽保險股份有限公司  持有人：丁○○  發行股份：一千股
                                  證物：第三箱  贓證物品清單編號：35  總計：四張
                                  編    號  發行日期  股東姓名  股   票   編   號   轉讓過戶聲請  備      註
                                            書偽造之印文
                                  1         82.10.00            0000-00-ND-000000
                                  0         00.10.00            0000-00-ND-000000
                                  0         00.10.00            0000-00-ND-000000
                                  0         00.10.19
                                  發行公司：台達電子工業股份有限公司  持有人：丁○○  發行股份：一千股
                                  證物：第三箱  贓證物品清單編號：36  總計：三十六張
                                  編    號  發行日期  股東姓名  股   票   編   號   轉讓過戶聲請  備      註
                                            書偽造之印文
                                  1-5       77.12.14            77-ND-000000                      0
                                  0-00      00.12.14            77-ND-000000                      0
                                  00        00.12.14            77-ND-000000
                                  00-00     00.12.14            77-ND-000000                      0
                                  00-00     00.12.14            77-ND-000000                      0
                                  00-00     00.12.14            77-ND-000000                      0
                                  00-00     00.12.14            77-ND-000000                      0
                                  00-00     00.12.14            77-ND-000000                      0
                                  發行公司：微星科技股份有限公司  持有人：丁○○  發行股份：一千股
                                  證物：第三箱  贓證物品清單編號：37  總計：二張
                                  編    號  發行日期  股東姓名  股   票   編   號   轉讓過戶聲請  備      註
                                            書偽造之印文
                                  4                             86-ND-0000000
                                  0         00.07.21
                                  發行公司：泰豐輪胎股份有限公司  持有人：丁○○  發行股份：一千股
                                  證物：第三箱  贓證物品清單編號：38  總計：二張
                                  編    號  發行日期  股東姓名  股   票   編   號   轉讓過戶聲請  備      註
                                            書偽造之印文
                                  1-2       86.10.00            0000-00-ND-0000000                2
                                  發行公司：台揚科技股份有限公司  持有人：丁○○  發行股份：一千股
                                  證物：第三箱  贓證物品清單編號：39  總計：三張
                                  編    號  發行日期  股東姓名  股   票   編   號   轉讓過戶聲請  備      註
                                            書偽造之印文
                                  1-3       88.06.00            0000-00-ND-000000                 0
                                  發行公司：神達電腦股份有限公司  持有人：丁○○  發行股份：一千股
                                  證物：第三箱  贓證物品清單編號：40  總計：四張
                                  編    號  發行日期  股東姓名  股   票   編   號   轉讓過戶聲請  備      註
                                            書偽造之印文
                                  1-2       86.08.00            0000-00-ND-0000000                0
                                  0         00.08.00            0000-00-ND-0000000
                                  0         00.08.28
                                  發行公司：飛瑞股份有限公司  持有人：丁○○  發行股份：一千股
                                  證物：第三箱  贓證物品清單編號：42  總計：一張
                                  編    號  發行日期  股東姓名  股   票   編   號   轉讓過戶聲請  備      註
                                            書偽造之印文
                                  1         79.11.10            79-ND-140460
                                  發行公司：仁寶電腦工業股份有限公司  持有人：丁○○  發行股份：一千股
                                  證物：第三箱  贓證物品清單編號：43  總計：二張
                                  編    號  發行日期  股東姓名  股   票   編   號   轉讓過戶聲請  備      註
                                            書偽造之印文
                                  1         84.11.00            0000-00-ND-0000000
                                  0         00.11.00            0000-00-ND-0000000
                                  發行公司：中華開發信託股份有限公司  持有人：丁○○  發行股份：一千股
                                  證物：第三箱  贓證物品清單編號：44  總計：三張
                                  編    號  發行日期  股東姓名  股   票   編   號   轉讓過戶聲請  備      註
                                            書偽造之印文
                                  1-3       83.01.21  宋文洲    2804-82-ND-0000000                0
                                  發行公司：士林電機廠股份有限公司  持有人：丁○○  發行股份：一千股
                                  證物：第三箱  贓證物品清單編號：45  總計：二張
                                  編    號  發行日期  股東姓名  股   票   編   號   轉讓過戶聲請  備      註
                                            書偽造之印文
                                  6         83.10.00            0000-00-ND-000000
                                  0         00.10.00            0000-00-ND-145070
                                  發行公司：聯強國際股份有限公司  持有人：丁○○  發行股份：一千股
                                  證物：第三箱  贓證物品清單編號：46  總計：七張
                                  編    號  發行日期  股東姓名  股   票   編   號   轉讓過戶聲請  備      註
                                            書偽造之印文
                                  1         80.10.24            80-ND-000000
                                  0-0       00.10.24            80-ND-000000                      0
                                  發行公司：聯華電子股份有限公司  持有人：丁○○  發行股份：一千股
                                  證物：第三箱  贓證物品清單編號：48  總計：一張
                                  編    號  發行日期  股東姓名  股   票   編   號   轉讓過戶聲請  備      註
                                            書偽造之印文
                                  1         79.08.21  翁昌煥    2303-79-ND-277353   翁明德
                                  發行公司：國巨股份有限公司  持有人：丁○○  發行股份：一千股
                                  證物：第三箱  贓證物品清單編號：52  總計：一張
                                  編    號  發行日期  股東姓名  股   票   編   號   轉讓過戶聲請  備      註
                                            書偽造之印文
                                  1         86.10.00            0000-00-ND-0000000
                                  發行公司：中環股份有限公司  持有人：丁○○  發行股份：一千股
                                  證物：第三箱  贓證物品清單編號：53  總計：一張
                                  編    號  發行日期  股東姓名  股   票   編   號   轉讓過戶聲請  備      註
                                            書偽造之印文
                                  1         78.01.27            77-ND-013769
                                  發行公司：復華證券金融股份有限公司  持有人：丁○○  發行股份：一千股
                                  證物：第三箱  贓證物品清單編號：55  總計：一張
                                  編    號  發行日期  股東姓名  股   票   編   號   轉讓過戶聲請  備      註
                                            書偽造之印文
                                  1         80.12.19  中國信託  80-ND-0000000
                                  發行公司：東聯化學股份有限公司  持有人：丁○○  發行股份：一千股
                                  證物：第三箱  贓證物品清單編號：56  總計：一張
                                  編    號  發行日期  股東姓名  股   票   編   號   轉讓過戶聲請  備      註
                                            書偽造之印文
                                  1         84.10.00            0000-00-ND-238972
                                  發行公司：精業股份有限公司  持有人：丁○○  發行股份：一千股
                                  證物：第三箱  贓證物品清單編號：57  總計：二張
                                  編    號  發行日期  股東姓名  股   票   編   號   轉讓過戶聲請  備      註
                                            書偽造之印文
                                  2-3       86.09.00            0000-00-ND-000000                 0
                                  發行公司：台揚科技股份有限公司  持有人：庚○○  發行股份：一千股
                                  證物：第四箱  贓證物品清單編號：62  總計：四十張
                                  編    號  發行日期  股東姓名  股   票   編   號   轉讓過戶聲請  備      註
                                            書偽造之印文
                                  1-2       88.06.22   林明賜   2314-88-ND-864031   翁昌煥        2
                                  3-4       88.06.22   林明賜   2314-88-ND-328046   翁昌煥        2
                                  5-6       88.06.22   林明賜   2314-88-ND-368491   翁昌煥        2
                                  7-8       88.06.22   林明賜   2314-88-ND-108643   翁昌煥        2
                                  9-11      88.06.22   林明賜   2314-88-ND-328904   翁昌煥        0
                                  00-00     00.06.22   林明賜   2314-88-ND-340912   翁昌煥        3
                                  15        88.06.22   林明賜   2314-88-ND-208319   翁昌煥
                                  16        88.06.22   林明賜   2314-88-ND-649312   翁昌煥
                                  17-18     88.06.22   林哲民   2314-88-ND-108643   翁昌煥        0
                                  00-00     00.06.22   林哲民   2314-88-ND-368491   翁昌煥        2
                                  21        88.06.22   林哲民   2314-88-ND-328904   翁昌煥
                                  22        88.06.22   林哲民   2314-88-ND-108643   翁昌煥
                                  23        88.06.22   林哲民   2314-88-ND-368491   翁昌煥
                                  24-26     88.06.22   林哲民   2314-88-ND-328046   翁昌煥        0
                                  00-00     00.06.22   林哲民   2314-88-ND-649312   翁昌煥        0
                                  00-00     00.06.22   林哲民   2314-88-ND-208319   翁昌煥        0
                                  00-00     00.06.22   林哲民   2314-88-ND-340912   翁昌煥        2
                                  37        88.06.22   林哲民   2314-88-ND-328904   翁昌煥
                                  38-40     88.06.22   林哲民   2314-88-ND-864031   翁昌煥        3
                                  發行公司：敦揚科技股份有限公司  持有人：庚○○  發行股份：一千股
                                  證物：第四箱  贓證物品清單編號：63  總計：二十張
                                  編    號  發行日期  股東姓名  股   票   編   號   轉讓過戶聲請  備      註
                                            書偽造之印文
                                  1         88.12.10  林宜德    88-ND-0000000       翁明德
                                  2         88.12.10  林宜德    88-ND-0000000       翁明德
                                  3         88.12.10  林宜德    88-ND-0000000       翁明德
                                  4         88.12.10  林宜德    88-ND-0000000       翁明德
                                  5         88.12.10  林宜德    88-ND-0000000       翁明德
                                  6         88.12.10  林宜德    88-ND-0000000       翁明德
                                  7         88.12.10  林宜德    88-ND-0000000       翁明德
                                  8         88.12.10  郭良英    88-ND-0000000
                                  0         00.12.10  郭良英    88-ND-0000000
                                  00        00.12.10  郭良英    88-ND-0000000
                                  00        00.12.10  林福元    88-ND-0000000       翁明德
                                  12        88.12.10  陳鄭金蘭  88-ND-0000000
                                  00        00.12.10  陳鄭金蘭  88-ND-0000000
                                  00        00.12.10  陳鄭金蘭  88-ND-0000000
                                  00        00.12.10  陳鄭金蘭  88-ND-0000000
                                  00        00.12.10  陳鄭金蘭  88-ND-0000000
                                  00        00.12.10  陳鄭金蘭  88-ND-0000000
                                  00        00.12.10  陳鄭金蘭  88-ND-0000000
                                  00        00.12.10  陳鄭金蘭  88-ND-0000000
                                  00        00.12.10  陳鄭金蘭  88-ND-0000000
                                  發行公司：飛瑞股份有限公司  持有人：庚○○  發行股份：一千股
                                  證物：第四箱  贓證物品清單編號：64  總計：四十六張
                                  編    號  發行日期  股東姓名  股   票   編   號   轉讓過戶聲請  備      註
                                            書偽造之印文
                                  1         79.11.10  傅寶玉    79-ND-170072        李勝輝
                                  2         79.11.10  傅寶玉    79-ND-162076        李勝輝
                                  3         79.11.10  陳美玉    79-ND-164604        李松蘭
                                  4         79.11.10  陳美玉    79-ND-096704        李松蘭
                                  5         79.11.10  過美雲    79-ND-219407        林哲民
                                  6         79.11.10  過美雲    79-ND-121926        林哲民
                                  7         79.11.10  過美雲    79-ND-274219        林哲民
                                  8         79.11.10  過美雲    79-ND-206710        林哲民
                                  9         79.11.10  過美雲    79-ND-141720        林哲民
                                  10        79.11.10  過美雲    79-ND-121926        林哲民
                                  11-12     79.11.10  詹麗美    79-ND-141720        林哲民        2
                                  13        79.11.10  詹麗美    79-ND-121926        林哲民
                                  14-15     79.11.10  詹麗美    79-ND-219407        林哲民        0
                                  00-00     00.11.10  詹麗美    79-ND-206710        林哲民        0
                                  00-00     00.11.10  詹麗美    79-ND-274219        林哲民        2
                                  20        79.11.10  王慧美    79-ND-092279        李松蘭
                                  21        79.11.10  王慧美    79-ND-021420        李松蘭
                                  22        79.11.10  王慧美    79-ND-090427        李松蘭
                                  23        79.11.10  王慧美    79-ND-204102        李松蘭
                                  24        79.11.10  王慧美    79-ND-102409        李松蘭
                                  25        79.11.10  王慧美    79-ND-027404        李松蘭
                                  26        79.11.10  王慧美    79-ND-162742        李松蘭
                                  27        79.11.10  王慧美    79-ND-192042        李松蘭
                                  28        79.11.10  王慧美    79-ND-071642        李松蘭
                                  29        79.11.10  王慧美    79-ND-020607        李松蘭
                                  30        79.11.10  王慧美    79-ND-079210        李松蘭
                                  31        79.11.10  陳正和    79-ND-094926        李勝輝
                                  32        79.11.10  李葉寶琴  79-ND-076109        李茂聰
                                  33        79.11.10  廖雪卿    79-ND-074742        李茂聰
                                  34        79.11.10  廖雪卿    79-ND-172942        李茂聰
                                  35        79.11.10  廖雪卿    79-ND-274691        李茂聰
                                  36        79.11.10  廖雪卿    79-ND-204296        李茂聰
                                  37        79.11.10  廖雪卿    79-ND-042946        李茂聰
                                  38        79.11.10  廖雪卿    79-ND-271626        李茂聰
                                  39        79.11.10  廖雪卿    79-ND-122942        李茂聰
                                  40        79.11.10  廖雪卿    79-ND-102701        李茂聰
                                  41        79.11.10  廖雪卿    79-ND-422104        李茂聰
                                  42        79.11.10  廖雪卿    79-ND-102664        李茂聰
                                  43        79.11.10  廖雪卿    79-ND-702769        李茂聰
                                  44        79.11.10  廖雪卿    79-ND-262740        李茂聰
                                  45        79.11.10  廖雪卿    79-ND-202701        李茂聰
                                  46        79.11.10  廖雪卿    79-ND-271602        李茂聰
                                  發行公司：東華合纖股份有限公司  持有人：戊○○  發行股份：一千股
                                  證物：第四箱  贓證物品清單編號：65  總計：六十五張（六十六張）
                                  編    號  發行日期  股東姓名  股   票   編   號   轉讓過戶聲請  備      註
                                            書偽造之印文
                                  1         82.06.26  陳木樹    1418-81-ND-326013   王傳賢
                                  2         82.06.26  翁昌昇    1418-81-ND-026613   王慧美
                                  3         82.06.26  郭良英    1418-81-ND-026013   王慧美
                                  4-5       82.06.26  劉明修    1418-81-ND-326318   王傳賢        2
                                  6         82.06.26  劉明修    1418-81-ND-328661   王傳賢
                                  7         82.06.26  劉明修    1418-81-ND-326310   王傳賢
                                  8         82.06.26  劉明修    1418-81-ND-326318   王慧美
                                  9-11      82.06.26  劉明修    1418-81-ND-328661   王慧美        3
                                  12        82.06.26  劉明修    1418-81-ND-322611   王慧美
                                  13        82.06.26  劉明修    1418-81-ND-828634   王慧美
                                  14-15     82.06.26  康捷興業  1418-81-ND-326610   王傳賢        0
                                  00-00     00.06.26  康捷興業  1418-81-ND-026013   王傳賢        0
                                  00-00     00.06.26  康捷興業  1418-81-ND-206013   王傳賢        2
                                  21        82.06.26  康捷興業  1418-81-ND-226013   王慧美
                                  22        82.06.26  康捷興業  1418-81-ND-026013   王慧美
                                  23-24     82.06.26  康捷興業  1418-81-ND-326013   王傳賢        0
                                  00-00     00.06.26  遠東紡織  1418-81-ND-026013   王傳賢        0
                                  00-00     00.06.26  遠東紡織  1418-81-ND-026013   王慧美        0
                                  00-00     00.06.26  遠東紡織  1418-81-ND-326610   王慧美        0
                                  00-00     00.06.26  遠東紡織  1418-81-ND-326013   王慧美        0
                                  00-00     00.06.26  遠東紡織  1418-81-ND-226013   王傳賢        0
                                  00-00     00.06.26  遠東紡織  1418-81-ND-326610   王傳賢        2
                                  44        82.06.26  遠東紡織  1418-81-ND-206013   王傳賢
                                  45        82.06.26  遠東紡織  1418-81-ND-326013   王傳賢
                                  46        82.06.26  張純靜    1418-81-ND-328661   王傳賢
                                  47-50     82.06.26  張純靜    1418-81-ND-326310   王慧美        0
                                  00-00     00.06.26  張純靜    1418-81-ND-328661   王慧美        3
                                  54        82.06.26  張純靜    1418-81-ND-322611   王慧美
                                  55        82.06.26  張純靜    1418-81-ND-326318   王慧美
                                  56-59     82.06.26  褚雯斐    1418-81-ND-326318   王傳賢        0
                                  00-00     00.06.26  褚雯斐    1418-81-ND-828634   王傳賢        0
                                  00-00     00.06.26  褚雯斐    1418-81-ND-322611   王傳賢        3
                                  發行公司：富邦產物保險股份有限公司  持有人：戊○○  發行股份：一千股
                                  證物：第四箱  贓證物品清單編號：66  總計：七十七張（七十八張）
                                  編    號  發行日期  股東姓名  股   票   編   號   轉讓過戶聲請  備      註
                                            書偽造之印文
                                  1         84.01.07  楊善熊    2817-83-ND-320917   黃信山
                                  2         81.01.03  楊善雄    81-ND-093477        羅  蓓
                                  3         81.01.03  楊善雄    81-ND-093478        羅  蓓
                                  4-5       81.01.03  洪彩琴    81-ND-093477        羅  蓓        2
                                  6         81.01.03  洪彩琴    81-ND-393471        羅  蓓
                                  7         81.01.03  洪彩琴    81-ND-193403        羅  蓓
                                  8         81.01.03  莊清標    81-ND-093477        羅  蓓
                                  9         81.01.03  莊清標    81-ND-390478        羅  蓓
                                  10        81.01.03  莊清標    81-ND-093478        羅  蓓
                                  11-13     84.01.07  李紅薇    2817-83-ND-320939   廖雪卿        0
                                  00-00     00.01.07  李紅薇    2817-83-ND-320913   廖雪卿        0
                                  00-00     00.01.03  廖本貿    81-ND-390478        羅  蓓        2
                                  20        81.01.03  廖本貿    81-ND-393471        羅  蓓
                                  21        81.01.03  廖本貿    81-ND-093477        羅  蓓
                                  22        81.01.03  廖本貿    81-ND-193403        羅  蓓
                                  23        81.01.03  劉明修    81-ND-093477        羅  蓓
                                  24-25     81.01.03  劉明修    81-ND-093478        羅  蓓        0
                                  00-00     00.01.03  劉明修    81-ND-193403        羅  蓓        2
                                  28        81.01.03  劉明修    81-ND-390478        羅  蓓
                                  29        81.01.03  劉明修    81-ND-393471        羅  蓓
                                  30        81.01.03  褚定義    81-ND-093477        黃信山
                                  31-32     81.01.03  褚定義    81-ND-093478        黃信山        2
                                  33        84.01.07  陳徐婉    2817-83-ND-320392   黃信山
                                  34-35     84.01.07  陳徐婉    2817-83-ND-320917   黃信山        2
                                  36        84.01.07  蕭林玉霞  2817-83-ND-320939   廖雪卿
                                  37-40     84.01.07  蕭林玉霞  2817-83-ND-320972   廖雪卿        0
                                  00-00     00.01.07  蕭林玉霞  2817-83-ND-320987   廖雪卿        0
                                  00-00     00.01.07  翁明德    2817-83-ND-321390   黃信山        2
                                  46        81.01.03  王廣建    81-ND-093478        羅  蓓
                                  47-49     84.01.07  東陽實業  2817-83-ND-320392   黃信山        0
                                  00-00     00.01.07  東陽實業  2817-83-ND-320917   黃信山        0
                                  00-00     00.01.07  東陽實業  2817-83-ND-320992   黃信山        4
                                  56        84.01.07  林雪鐘    2817-83-ND-320392   黃信山
                                  57-58     84.01.07  林雪鐘    2817-83-ND-320917   黃信山        2
                                  59        84.01.07  林雪鐘    2817-83-ND-320992   黃信山
                                  60        84.01.07  陳正和    2817-83-ND-320392   黃信山
                                  61        84.01.07  陳正和    2817-83-ND-320917   黃信山
                                  62        84.01.07  陳正和    2817-83-ND-320992   黃信山
                                  63        81.01.03  陳正和    81-ND-193403        謝榮堂
                                  64        81.01.03  陳正和    81-ND-093477        羅  蓓
                                  65        81.01.03  陳正和    81-ND-093478        羅  蓓
                                  66        81.01.03  陳正和    81-ND-093478        謝榮堂
                                  67        81.01.03  陳正和    81-ND-393471        羅  蓓
                                  68-70     81.01.03  豐達實業  81-ND-093477        羅  蓓        0
                                  00-00     00.01.03  豐達實業  81-ND-093478        羅  蓓        0
                                  00-00     00.01.03  豐達實業  81-ND-393471        羅  蓓        0
                                  00-00     00.01.03  豐達實業  81-ND-193403        羅  蓓        2
                                  發行公司：六福開發股份有限公司  持有人：戊○○  發行股份：一千股
                                  證物：第四箱  贓證物品清單編號：67  總計：二十五張
                                  編    號  發行日期  股東姓名  股   票   編   號   轉讓過戶聲請  備      註
                                            書偽造之印文
                                  1         83.11.10  廖鴻洲    2705-83-ND-563158   林劍雄
                                  2         83.11.10  廖鴻洲    2705-83-ND-458193   林劍雄
                                  3         83.11.10  廖鴻洲    2705-83-ND-193673   林劍雄
                                  4         83.11.10  廖鴻洲    2705-83-ND-236813   林劍雄
                                  5         83.11.10  廖鴻洲    2705-83-ND-213804   林劍雄
                                  6         83.11.10  廖鴻洲    2705-83-ND-240861   林劍雄
                                  7         83.11.10  廖鴻洲    2705-83-ND-049695   林劍雄
                                  8         83.11.10  廖鴻洲    2705-83-ND-231675   林劍雄
                                  9         83.11.10  廖鴻洲    2705-83-ND-361485   林劍雄
                                  10        83.11.10  廖鴻洲    2705-83-ND-398549   林劍雄
                                  11        83.11.10  廖鴻洲    2705-83-ND-506517   林劍雄
                                  12        83.11.10  廖鴻洲    2705-83-ND-176814   林劍雄
                                  13        83.11.10  羅  萍    2705-83-ND-326124   林劍雄
                                  14        83.11.10  羅  萍    2705-83-ND-326483   林劍雄
                                  15        83.11.10  羅  萍    2705-83-ND-248051   林劍雄
                                  16        83.11.10  羅  萍    2705-83-ND-058354   林劍雄
                                  17        83.11.10  羅  萍    2705-83-ND-548957   林劍雄
                                  18        83.11.10  羅  萍    2705-83-ND-563158   林劍雄
                                  19        83.11.10  羅  萍    2705-83-ND-458193   林劍雄
                                  20        83.11.10  羅  萍    2705-83-ND-193673   林劍雄
                                  21        83.11.10  羅  萍    2705-83-ND-236813   林劍雄
                                  22        83.11.10  羅  萍    2705-83-ND-213804   林劍雄
                                  23        83.11.10  羅  萍    2705-83-ND-049695   林劍雄
                                  24        83.11.10  羅  萍    2705-83-ND-231675   林劍雄
                                  25        83.11.10  羅  萍    2705-83-ND-361485   林劍雄
                                  發行公司：泰豐輪胎股份有限公司  持有人：戊○○  發行股份：一千股
                                  證物：第四箱  贓證物品清單編號：68  總計：五十張
                                  編    號  發行日期  股東姓名  股   票   編   號   轉讓過戶聲請  備      註
                                            書偽造之印文
                                  1         86.10.07  陳義鵬    2102-86-ND-0000000  鄭雲雀
                                  2         86.10.07  陳義鵬    2102-86-ND-0000000  鄭雲雀
                                  3         86.10.07  陳義鵬    2102-86-ND-0000000  鄭雲雀
                                  4         86.10.07  陳義鵬    2102-86-ND-0000000  鄭雲雀
                                  5         86.10.07  陳義鵬    2102-86-ND-0000000  鄭雲雀
                                  6         86.10.07  陳義鵬    2102-86-ND-0000000  鄭雲雀
                                  7         86.10.07  陳義鵬    2102-86-ND-0000000  鄭雲雀
                                  8         86.10.07  陳義鵬    2102-86-ND-0000000  鄭雲雀
                                  9         86.10.07  陳義鵬    2102-86-ND-0000000  鄭雲雀
                                  10        86.10.07  陳義鵬    2102-86-ND-0000000  鄭雲雀
                                  11        86.10.07  陳義鵬    2102-86-ND-0000000  鄭雲雀
                                  12        86.10.07  林哲民    2102-86-ND-0000000  鄭雲雀
                                  13        86.10.07  林哲民    2102-86-ND-0000000  鄭雲雀
                                  14        86.10.07  林哲民    2102-86-ND-0000000  鄭雲雀
                                  15        86.10.07  林哲民    2102-86-ND-0000000  鄭雲雀
                                  16        86.10.07  林哲民    2102-86-ND-0000000  鄭雲雀
                                  17        86.10.07  林哲民    2102-86-ND-0000000  鄭雲雀
                                  18        86.10.07  林哲民    2102-86-ND-0000000  鄭雲雀
                                  19        86.10.07  林哲民    2102-86-ND-0000000  鄭雲雀
                                  20        86.10.07  林哲民    2102-86-ND-0000000  鄭雲雀
                                  21        86.10.07  林哲民    2102-86-ND-0000000  鄭雲雀
                                  22        86.10.07  李玲玲    2102-86-ND-0000000  鄭雲雀
                                  23        86.10.07  李玲玲    2102-86-ND-0000000  鄭雲雀
                                  24        86.10.07  李玲玲    2102-86-ND-0000000  鄭雲雀
                                  25        86.10.07  李玲玲    2102-86-ND-0000000  鄭雲雀
                                  26        86.10.07  李玲玲    2102-86-ND-0000000  鄭雲雀
                                  27        86.10.07  李玲玲    2102-86-ND-0000000  鄭雲雀
                                  28        86.10.07  李玲玲    2102-86-ND-0000000  鄭雲雀
                                  29        86.10.07  李玲玲    2102-86-ND-0000000  鄭雲雀
                                  30        86.10.07  李玲玲    2102-86-ND-0000000  鄭雲雀
                                  31        86.10.07  李玲玲    2102-86-ND-0000000  鄭雲雀
                                  32        86.10.07  李明珠    2102-86-ND-0000000  翁李寶釵
                                  33        86.10.07  李明珠    2102-86-ND-0000000  翁李寶釵
                                  34        86.10.07  李明珠    2102-86-ND-0000000  翁李寶釵
                                  35        86.10.07  李明珠    2102-86-ND-0000000  翁李寶釵（二枚）
                                  36        86.10.07  李明珠    2102-86-ND-0000000  翁李寶釵
                                  37        86.10.07  李明珠    2102-86-ND-0000000  翁李寶釵
                                  38        86.10.07  李明珠    2102-86-ND-0000000  翁李寶釵
                                  39        86.10.07  李明珠    2102-86-ND-0000000  翁李寶釵
                                  40        86.10.07  李明珠    2102-86-ND-0000000  翁李寶釵
                                  41        86.10.07  林劍雄    2102-86-ND-0000000  李紅薇
                                  42        86.10.07  林劍雄    2102-86-ND-0000000  李紅薇
                                  43        86.10.07  林劍雄    2102-86-ND-0000000  李紅薇
                                  44        86.10.07  林劍雄    2102-86-ND-0000000  李紅薇
                                  45        86.10.07  林劍雄    2102-86-ND-0000000  李紅薇
                                  46        86.10.07  林劍雄    2102-86-ND-0000000  李紅薇
                                  47        86.10.07  林劍雄    2102-86-ND-0000000  李紅薇
                                  48        86.10.07  林劍雄    2102-86-ND-0000000  李紅薇
                                  49        86.10.07  林劍雄    2102-86-ND-0000000  李紅薇
                                  50        86.10.07  林劍雄    2102-86-ND-0000000  李紅薇
                                  發行公司：飛瑞股份有限公司  持有人：戊○○  發行股份：一千股
                                  證物：第四箱  贓證物品清單編號：69  總計：三十張
                                  編    號  發行日期  股東姓名  股   票   編   號   轉讓過戶聲請  備      註
                                            書偽造之印文
                                  1         79.11.10  黃信山    79-ND-276401        李松蘭
                                  2         79.11.10  黃信山    79-ND-276049        李松蘭
                                  3         79.11.10  陳美玉    79-ND-402601        李松蘭
                                  4         79.11.10  陳美玉    79-ND-276401        李松蘭
                                  5         79.11.10  陳美玉    79-ND-276049        李松蘭
                                  6         79.11.10  陳美玉    79-ND-176729        李松蘭
                                  7         79.11.10  陳美玉    79-ND-012694        李松蘭
                                  8         79.11.10  陳美玉    79-ND-120617        李松蘭
                                  9         79.11.10  陳美玉    79-ND-126627        李松蘭
                                  0         79.11.10  陳美玉    79-ND-027129        李松蘭
                                  11        79.11.10  陳美玉    79-ND-076049        李松蘭
                                  12        79.11.10  陳美玉    79-ND-241627        李松蘭
                                  13        79.11.10  陳美玉    79-ND-720147        李松蘭
                                  14        79.11.10  劉明修    79-ND-204197        李勝輝
                                  15        79.11.10  劉明修    79-ND-201124        李勝輝
                                  16        79.11.10  劉明修    79-ND-142072        李勝輝
                                  17        79.11.10  劉明修    79-ND-102024        李勝輝
                                  18        79.11.10  劉明修    79-ND-124120        李勝輝
                                  19        79.11.10  劉明修    79-ND-162076        李勝輝
                                  20        79.11.10  劉明修    79-ND-170072        李勝輝
                                  21        79.11.10  陳正和    79-ND-170072        李勝輝
                                  22        79.11.10  陳正和    79-ND-197062        李勝輝
                                  23        79.11.10  陳正和    79-ND-162076        李勝輝
                                  24        79.11.10  陳正和    79-ND-104912        李勝輝
                                  25        79.11.10  王慧美    79-ND-261426        李松蘭
                                  26        79.11.10  王慧美    79-ND-227461        李松蘭
                                  27        79.11.10  王慧美    79-ND-209041        李松蘭
                                  28        79.11.10  王慧美    79-ND-467261        李松蘭
                                  29        79.11.10  王慧美    79-ND-024201        李松蘭
                                  30        79.11.10  傅寶玉    79-ND-104912        李勝輝
                                  發行公司：敦揚科技股份有限公司  持有人：戊○○  發行股份：一千股
                                  證物：第四箱  贓證物品清單編號：70  總計：二十張
                                  編    號  發行日期  股東姓名  股   票   編   號   轉讓過戶聲請  備      註
                                            書偽造之印文
                                  1         88.12.10  郭良英    88-ND-0000000
                                  0         00.12.10  郭良英    88-ND-0000000
                                  0         00.12.10  郭良英    88-ND-0000000
                                  0         00.12.10  郭良英    88-ND-0000000
                                  0         00.12.10  郭良英    88-ND-0000000
                                  0         00.12.10  郭良英    88-ND-0000000
                                  0         00.12.10  郭良英    88-ND-0000000
                                  0         00.12.10  郭良英    88-ND-0000000
                                  0         00.12.10  林宜德    88-ND-0000000       翁明德
                                  10        88.12.10  林宜德    88-ND-0000000       翁明德
                                  11        88.12.10  林宜德    88-ND-0000000       翁明德
                                  12        88.12.10  林宜德    88-ND-0000000       翁明德
                                  13        88.12.10  林宜德    88-ND-0000000       翁明德
                                  14        88.12.10  林福元    88-ND-0000000       翁明德
                                  15        88.12.10  林福元    88-ND-0000000       翁明德
                                  16        88.12.10  林福元    88-ND-0000000       翁明德
                                  17        88.12.10  林福元    88-ND-0000000       翁明德
                                  18        88.12.10  林福元    88-ND-0000000       翁明德
                                  19        88.12.10  林福元    88-ND-0000000       翁明德
                                  20        88.12.10  林福元    88-ND-0000000       翁明德
                                  發行公司：聯強國際股份有限公司  持有人：戊○○  發行股份：一千股
                                  證物：第四箱  贓證物品清單編號：71  總計：二十張
                                  編    號  發行日期  股東姓名  股   票   編   號   轉讓過戶聲請  備      註
                                            書偽造之印文
                                  1         80.10.24  陳義鵬    80-ND-708272       王繼哲
                                  2         80.10.24  陳義鵬    80-ND-772820       王繼哲
                                  3         80.10.24  陳義鵬    80-ND-782720       王繼哲
                                  4         80.10.24  陳義鵬    80-ND-072078       王繼哲
                                  5         80.10.24  陳義鵬    80-ND-272878       王繼哲
                                  6         80.10.24  陳義鵬    80-ND-280778       王繼哲
                                  7         80.10.24  陳義鵬    80-ND-202870       王繼哲
                                  8         80.10.24  陳義鵬    80-ND-287082       王繼哲
                                  9         80.10.24  顧永貴    80-ND-780727       李松蘭
                                  10        80.10.24  顧永貴    80-ND-027827       李松蘭
                                  11        80.10.24  顧永貴    80-ND-272807       李松蘭
                                  12        80.10.24  顧永貴    80-ND-807272       李松蘭
                                  13        80.10.24  廖雪卿    80-ND-207208       李松蘭
                                  14        80.10.24  廖雪卿    80-ND-280278       李松蘭
                                  15        80.10.24  廖雪卿    80-ND-780727       李松蘭
                                  16        80.10.24  廖雪卿    80-ND-727807       李松蘭
                                  17        80.10.24  廖雪卿    80-ND-702872       李松蘭
                                  18        80.10.24  廖雪卿    80-ND-728287       李松蘭
                                  19        80.10.24  謝榮堂    80-ND-000000
                                  00        00.10.24  謝榮堂    80-ND-872720
                                  發行公司：神達電腦股份有限公司  持有人：戊○○  發行股份：一千股
                                  證物：第四箱  贓證物品清單編號：72  總計：十張
                                  編    號  發行日期  股東姓名  股   票   編   號   轉讓過戶聲請  備      註
                                            書偽造之印文
                                  1         86.08.28  李世華    2315-86-ND-0000000  鄭雲雀
                                  2         86.08.28  李世華    2315-86-ND-0000000  鄭雲雀
                                  3         86.08.28  李世華    2315-86-ND-0000000  鄭雲雀
                                  4         86.08.28  李世華    2315-86-ND-0000000  鄭雲雀
                                  5         86.08.28  吳榮木    2315-86-ND-0000000
                                  0         00.08.28  郭良英    2315-86-ND-0000000  鄭雲雀
                                  7         86.08.28  郭良英    2315-86-ND-0000000  鄭雲雀
                                  8         86.08.28  王慧雪    2315-86-ND-0000000  鄭雲雀
                                  9         86.08.28  王慧雪    2315-86-ND-0000000  鄭雲雀
                                  10        86.08.28  王慧雪    2315-86-ND-0000000  鄭雲雀
                                  發行公司：國碁電腦股份有限公司  持有人：戊○○  發行股份：一千股
                                  證物：第四箱  贓證物品清單編號：73  總計：十四張
                                  編    號  發行日期  股東姓名  股   票   編   號   轉讓過戶聲請  備      註
                                            書偽造之印文
                                  1         84.09.25  羅  萍    2386-88-ND-479236   翁李寶釵
                                  2         84.09.25  羅  萍    2386-88-ND-638275   翁李寶釵
                                  3         84.09.25  羅  萍    2386-88-ND-839435   翁李寶釵
                                  4         84.09.25  羅  萍    2386-88-ND-747239   翁李寶釵
                                  5         84.09.25  羅  萍    2386-88-ND-347265   翁李寶釵
                                  6         84.09.25  羅  萍    2386-88-ND-827546   翁李寶釵
                                  7         84.09.25  羅  萍    2386-88-ND-597243   翁李寶釵
                                  8         84.09.25  羅  萍    2386-88-ND-642597   翁李寶釵
                                  9         84.09.25  羅  萍    2386-88-ND-498267   翁李寶釵
                                  10        84.09.25  羅  萍    2386-88-ND-743865   翁李寶釵
                                  11        84.09.25  羅  萍    2386-88-ND-593842   翁李寶釵
                                  12        84.09.25  羅  萍    2386-88-ND-459372   翁李寶釵
                                  13        84.09.25  羅  萍    2386-88-ND-372459   翁李寶釵
                                  14        84.09.25  羅  萍    2386-88-ND-352289   翁李寶釵
                                  發行公司：彰化商業銀行股份有限公司  持有人：戊○○  發行股份：一千股
                                  證物：第四箱  贓證物品清單編號：74  總計：十二張
                                  編    號  發行日期  股東姓名  股   票   編   號   轉讓過戶聲請  備      註
                                            書偽造之印文
                                  1-2       81.08.31  莊清標    2801-81-ND-450621   陳鄭金蘭      2
                                  3-5       81.08.31  莊清標    2801-81-ND-450225   陳鄭金蘭      3
                                  6-8       81.08.31  莊清標    2801-81-ND-450650   陳鄭金蘭      3
                                  9-10      81.08.31  王廣健    2801-81-ND-450650   陳鄭金蘭      0
                                  00-00     00.08.31  王廣健    2801-81-ND-450621   陳鄭金蘭      2
                                  發行公司：飛瑞股份有限公司  持有人：己○○  發行股份：一千股
                                  證物：第四箱  贓證物品清單編號：75  總計：十五張
                                  編    號  發行日期  股東姓名  股   票   編   號   轉讓過戶聲請  備      註
                                            書偽造之印文
                                  1         79.11.10  傅寶玉    79-ND-094926        李勝輝
                                  2         79.11.10  傅寶玉    79-ND-124120        李勝輝
                                  3         79.11.10  傅寶玉    79-ND-197062        李勝輝
                                  4         79.11.10  陳正和    79-ND-142072        李勝輝
                                  5         79.11.10  陳正和    79-ND-124120        李勝輝
                                  6-7       79.11.10  陳正和    79-ND-204197        李勝輝        2
                                  8-9       79.11.10  陳正和    79-ND-201124        李勝輝        2
                                  10        79.11.10  陳正和    79-ND-197062        李勝輝
                                  11-12     79.11.10  陳正和    79-ND-102024        李勝輝        2
                                  13        79.11.10  劉明修    79-ND-104912        李勝輝
                                  14        79.11.10  劉明修    79-ND-094926        李勝輝
                                  15        79.11.10  劉明修    79-ND-142072        李勝輝
                                  發行公司：士林電機廠股份有限公司  持有人：己○○  發行股份：一千股
                                  證物：第四箱  贓證物品清單編號：76  總計：八十張
                                  編    號  發行日期  股東姓名  股   票   編   號   轉讓過戶聲請  備      註
                                            書偽造之印文
                                  1         82.10.20  楊大偉    1503-83-ND-053418   翁明德
                                  2         82.10.20  楊大偉    1503-83-ND-035437   翁明德
                                  3         82.10.20  楊大偉    1503-83-ND-070415   翁明德
                                  4         82.10.20  楊大偉    1503-83-ND-138470   翁明德
                                  5         82.10.20  楊大偉    1503-83-ND-170334   翁明德
                                  6         82.10.20  楊大偉    1503-83-ND-181073   翁明德
                                  7         82.10.20  楊大偉    1503-83-ND-183417   翁明德
                                  8         82.10.20  楊大偉    1503-83-ND-345070   翁明德
                                  9-10      82.10.20  楊大偉    1503-83-ND-375403   翁明德        2
                                  11        82.10.20  李勝輝    1503-83-ND-043470   李紅薇
                                  12        82.10.20  李勝輝    1503-83-ND-103584   李紅薇
                                  13        82.10.20  李勝輝    1503-83-ND-143507   李紅薇
                                  14        82.10.20  李勝輝    1503-83-ND-170340   李紅薇
                                  15        82.10.20  李勝輝    1503-83-ND-187387   李紅薇
                                  16        82.10.20  李勝輝    1503-83-ND-313430   李紅薇
                                  17        82.10.20  李勝輝    1503-83-ND-353780   李紅薇
                                  18        82.10.20  李勝輝    1503-83-ND-407317   李紅薇
                                  19        82.10.20  李勝輝    1503-83-ND-483150   李紅薇
                                  20        82.10.20  李勝輝    1503-83-ND-508334   李紅薇
                                  21        82.10.20  李繼富    1503-83-ND-043470   李紅薇
                                  22        82.10.20  李繼富    1503-83-ND-103584   李紅薇
                                  23        82.10.20  李繼富    1503-83-ND-143507   李紅薇
                                  24        82.10.20  李繼富    1503-83-ND-170340   李紅薇
                                  25        82.10.20  李繼富    1503-83-ND-187387   李紅薇
                                  26        82.10.20  李繼富    1503-83-ND-313430   李紅薇
                                  27        82.10.20  李繼富    1503-83-ND-353780   李紅薇
                                  28        82.10.20  李繼富    1503-83-ND-407317   李紅薇
                                  29        82.10.20  李繼富    1503-83-ND-483150   李紅薇
                                  30        82.10.20  李繼富    1503-83-ND-508334   李紅薇
                                  31        82.10.20  甘同慶    1503-83-ND-035437   翁明德
                                  32        82.10.20  甘同慶    1503-83-ND-070415   翁明德
                                  33        82.10.20  甘同慶    1503-83-ND-108373   翁明德
                                  34        82.10.20  甘同慶    1503-83-ND-137340   翁明德
                                  35        82.10.20  甘同慶    1503-83-ND-138470   翁明德
                                  36        82.10.20  甘同慶    1503-83-ND-145070   翁明德
                                  37        82.10.20  甘同慶    1503-83-ND-170334   翁明德
                                  38        82.10.20  甘同慶    1503-83-ND-181073   翁明德
                                  39        82.10.20  甘同慶    1503-83-ND-183417   翁明德
                                  40        82.10.20  甘同慶    1503-83-ND-351874   翁明德
                                  41        82.10.20  甘同慶    1503-83-ND-375403   翁明德
                                  42        82.10.20  甘同慶    1503-83-ND-407351   翁明德
                                  43        82.10.20  甘同慶    1503-83-ND-417317   翁明德
                                  44        82.10.20  甘同慶    1503-83-ND-451347   翁明德
                                  45        82.10.20  甘同慶    1503-83-ND-451734   翁明德
                                  46        82.10.20  李明珠    1503-83-ND-035437   翁明德
                                  47        82.10.20  李明珠    1503-83-ND-053418   翁明德
                                  48        82.10.20  李明珠    1503-83-ND-070415   翁明德
                                  49        82.10.20  李明珠    1503-83-ND-108373   翁明德
                                  50        82.10.20  李明珠    1503-83-ND-137340   翁明德
                                  51        82.10.20  李明珠    1503-83-ND-138470   翁明德
                                  52        82.10.20  李明珠    1503-83-ND-170334   翁明德
                                  53        82.10.20  李明珠    1503-83-ND-345070   翁明德
                                  54        82.10.20  李明珠    1503-83-ND-351874   翁明德
                                  55        82.10.20  李明珠    1503-83-ND-375403   翁明德
                                  56        82.10.20  李明珠    1503-83-ND-407351   翁明德
                                  57-58     82.10.20  李明珠    1503-83-ND-417317   翁明德        2
                                  59        82.10.20  李明珠    1503-83-ND-451347   翁明德
                                  60        82.10.20  李明珠    1503-83-ND-451734   翁明德
                                  61        82.10.20  鍾春玉    1503-83-ND-053418   謝陳圓
                                  62        82.10.20  鍾春玉    1503-83-ND-070415   謝陳圓        0
                                  00-00     00.10.20  鍾春玉    1503-83-ND-108373   謝陳圓
                                  65        82.10.20  鍾春玉    1503-83-ND-137340   謝陳圓
                                  66        82.10.20  鍾春玉    1503-83-ND-181073   謝陳圓
                                  67        82.10.20  鍾春玉    1503-83-ND-183417   謝陳圓
                                  68        82.10.20  鍾春玉    1503-83-ND-345070   謝陳圓
                                  69        82.10.20  鍾春玉    1503-83-ND-351874   謝陳圓
                                  70        82.10.20  鍾春玉    1503-83-ND-451347   謝陳圓
                                  71        82.10.20  李碧玉    1503-83-ND-043470   李紅薇
                                  72        82.10.20  李碧玉    1503-83-ND-103584   李紅薇
                                  73        82.10.20  李碧玉    1503-83-ND-143507   李紅薇
                                  74        82.10.20  李碧玉    1503-83-ND-170340   李紅薇
                                  75        82.10.20  李碧玉    1503-83-ND-187387   李紅薇
                                  76        82.10.20  李碧玉    1503-83-ND-313430   李紅薇
                                  77        82.10.20  李碧玉    1503-83-ND-353780   李紅薇
                                  78        82.10.20  李碧玉    1503-83-ND-483150   李紅薇
                                  79        82.10.20  李碧玉    1503-83-ND-407317   李紅薇
                                  80        82.10.20  李碧玉    1503-83-ND-508334   李紅薇
                                  發行公司：中華汽車工業股份有限公司  持有人：己○○  發行股份：一千股
                                  證物：第四箱  贓證物品清單編號：77  總計：五十五張
                                  編    號  發行日期  股東姓名  股   票   編   號   轉讓過戶聲請  備      註
                                            書偽造之印文
                                  1-2       82.10.21  過美雲    2204-82-ND-582045   林福元        2
                                  3         82.10.21  過美雲    2204-82-ND-105041   林福元
                                  4         82.10.21  過美雲    2204-82-ND-283504   林福元
                                  5         82.10.21  過美雲    2204-82-ND-120582   林福元
                                  6         82.10.21  過美雲    2204-82-ND-545285   林福元
                                  7         82.10.21  過美雲    2204-82-ND-245210   林福元
                                  8         82.10.21  過美雲    2204-82-ND-185520   林福元
                                  9         82.10.21  過美雲    2204-82-ND-423553   林福元
                                  10        82.10.21  過美雲    2204-82-ND-105041   林福元
                                  11-12     82.10.21  詹仁忠    2204-82-ND-185520   林福元        0
                                  00-00     00.10.21  詹仁忠    2204-82-ND-423553   林福元        2
                                  15        82.10.21  詹仁忠    2204-82-ND-105041   林福元
                                  16        82.10.21  詹仁忠    2204-82-ND-582045   林福元
                                  17        82.10.21  詹仁忠    2204-82-ND-120582   林福元
                                  18        82.10.21  詹仁忠    2204-82-ND-283504   林福元
                                  19        82.10.21  詹仁忠    2204-82-ND-545285   林福元
                                  20        82.10.21  詹仁忠    2204-82-ND-245210   林福元
                                  21        82.10.21  詹麗美    2204-82-ND-582045   林福元
                                  22        82.10.21  詹麗美    2204-82-ND-120582   林福元
                                  23        82.10.21  詹麗美    2204-82-ND-283504   林福元
                                  24        82.10.21  詹麗美    2204-82-ND-245210   林福元
                                  25        82.10.21  詹麗美    2204-82-ND-545285   林福元
                                  26-27     82.10.21  李繼富    2204-82-ND-205421   林福元        2
                                  28        82.10.21  李繼富    2204-82-ND-215183   林福元
                                  29        82.10.21  李繼富    2204-82-ND-358185   林福元
                                  30        82.10.21  李繼富    2204-82-ND-185104   林福元
                                  31        82.10.21  李繼富    2204-82-ND-043105   林福元
                                  32        82.10.21  李繼富    2204-82-ND-053204   林福元
                                  33-34     82.10.21  李繼富    2204-82-ND-251183   林福元        2
                                  35        82.10.21  李繼富    2204-82-ND-515883   林福元
                                  36        82.10.21  李繼富    2204-82-ND-231582   林福元
                                  37        82.10.21  李繼富    2204-82-ND-425123   林福元
                                  38-39     82.10.21  郭良英    2204-82-ND-425123   林福元        0
                                  00-00     00.10.21  郭良英    2204-82-ND-358185   林福元        0
                                  00-00     00.10.21  郭良英    2204-82-ND-185104   林福元        0
                                  00-00     00.10.21  郭良英    2204-82-ND-515883   林福元        0
                                  00-00     00.10.21  郭良英    2204-82-ND-231582   林福元        0
                                  00-00     00.10.21  郭良英    2204-82-ND-043105   林福元        0
                                  00-00     00.10.21  郭良英    2204-82-ND-251183   林福元        0
                                  00-00     00.10.21  郭良英    2204-82-ND-053204   林福元        2
                                  54        82.10.21  郭良英    2204-82-ND-205421   林福元
                                  55        82.10.21  郭良英    2204-82-ND-215183   林福元
                                  發行公司：福聚股份有限公司  持有人：己○○  發行股份：一千股
                                  證物：第四箱  贓證物品清單編號：78  總計：四十二張
                                  編    號  發行日期  股東姓名  股   票   編   號   轉讓過戶聲請  備      註
                                            書偽造之印文
                                  1-12      84.09.16  謝佩倪    1311-84-ND-0000000  辛○○        12
                                  13        83.09.22  林明賜    1311-83-ND-0000000  李鴻源
                                  14        83.09.22  林明賜    1311-83-ND-0000000  李鴻源
                                  15        83.09.22  林明賜    1311-83-ND-0000000  李鴻源
                                  16        83.09.22  林明賜    1311-83-ND-0000000  李鴻源
                                  17        83.09.22  林明賜    1311-83-ND-0000000  李鴻源
                                  18        83.09.22  林明賜    1311-83-ND-0000000  李鴻源
                                  19        83.09.22  林明賜    1311-83-ND-0000000  李鴻源
                                  20        83.09.22  林明賜    1311-83-ND-0000000  李鴻源
                                  21        83.09.22  林明賜    1311-83-ND-0000000  李鴻源
                                  22        83.09.22  林明賜    1311-83-ND-0000000  李鴻源
                                  23        83.09.22  林明賜    1311-83-ND-0000000  李鴻源
                                  24        83.09.22  林明賜    1311-83-ND-0000000  李鴻源
                                  25        83.09.22  林明賜    1311-83-ND-0000000  李鴻源
                                  26        83.09.22  林明賜    1311-83-ND-0000000  李鴻源
                                  27        83.09.22  林明賜    1311-83-ND-0000000  李鴻源
                                  28        83.09.22  林明賜    1311-83-ND-0000000  李鴻源
                                  29        83.09.22  林明賜    1311-83-ND-0000000  李鴻源
                                  30        83.09.22  陳義鵬    1311-83-ND-0000000  李鴻源
                                  31        83.09.22  陳義鵬    1311-83-ND-0000000  李鴻源
                                  32        83.09.22  陳義鵬    1311-83-ND-0000000  李鴻源
                                  33        83.09.22  陳義鵬    1311-83-ND-0000000  李鴻源
                                  34        83.09.22  游蔡秋香  1311-83-ND-0000000  李鴻源
                                  35        83.09.22  游蔡秋香  1311-83-ND-0000000  李鴻源
                                  36        83.09.22  游蔡秋香  1311-83-ND-0000000  李鴻源
                                  37        83.09.22  游蔡秋香  1311-83-ND-0000000  李鴻源
                                  38        83.09.22  游蔡秋香  1311-83-ND-0000000  李鴻源
                                  39        83.09.22  游蔡秋香  1311-83-ND-0000000  李鴻源
                                  40        83.09.22  游蔡秋香  1311-83-ND-0000000  李鴻源
                                  41        83.09.22  游蔡秋香  1311-83-ND-0000000  李鴻源
                                  42        83.09.22  游蔡秋香  1311-83-ND-0000000  李鴻源
                                  發行公司：聯強股份有限公司  持有人：己○○  發行股份：一千股
                                  證物：第四箱  贓證物品清單編號：79  總計：二十張
                                  編    號  發行日期  股東姓名  股   票   編   號   轉讓過戶聲請  備      註
                                            書偽造之印文
                                  1-4       80.10.24  陳美娥    80-ND-000000                      0
                                  0-0       00.10.24  陳美娥    80-ND-000000                      0
                                  0-00      00.10.24  陳美娥    80-ND-000000                      0
                                  00-00     00.10.24  李碧玉    80-ND-027028        李紅薇        2
                                  13        80.10.24  李淑玲    80-ND-020878        李碧玉
                                  14        80.10.24  李淑玲    80-ND-028020        李碧玉
                                  15        80.10.24  李淑玲    80-ND-028782        李碧玉
                                  16        80.10.24  李淑玲    80-ND-078207        李碧玉
                                  17        80.10.24  李淑玲    80-ND-207870        李碧玉
                                  18        80.10.24  李淑玲    80-ND-270802        李碧玉
                                  19        80.10.24  李淑玲    80-ND-708072        李碧玉
                                  20        80.10.24  李淑玲    80-ND-728087        李碧玉
                                  發行公司：國泰人壽保險股份有限公司  持有人：己○○  發行股份：一千股
                                  證物：第四箱  贓證物品清單編號：80  總計：五十五張
                                  編    號  發行日期  股東姓名  股   票   編   號   轉讓過戶聲請  備      註
                                            書偽造之印文
                                  1         82.10.19  王惠生    2805-82-ND-029253   李春芳
                                  2         82.10.19  王惠生    2805-82-ND-392505   李春芳
                                  3         82.10.19  王惠生    2805-82-ND-528203   李春芳
                                  4         82.10.19  王惠生    2805-82-ND-625853   李春芳
                                  5         82.10.19  王惠生    2805-82-ND-693058   李春芳
                                  6         82.10.19  王惠生    2805-82-ND-206278   李春芳
                                  7         82.10.19  王惠生    2805-82-ND-236785   李春芳
                                  8         82.10.19  王惠生    2805-82-ND-292387   李春芳（二枚）
                                  9         82.10.19  王惠生    2805-82-ND-537286   李春芳
                                  10        82.10.19  王惠生    2805-82-ND-596083   李春芳
                                  11        82.10.19  甘同慶    2805-82-ND-382375   李勝輝
                                  12        82.10.19  甘同慶    2805-82-ND-580672   李勝輝
                                  13        82.10.19  甘同慶    2805-82-ND-585827   李勝輝
                                  14        82.10.19  甘同慶    2805-82-ND-592085   李勝輝
                                  15        82.10.19  甘同慶    2805-82-ND-703587   李勝輝
                                  16        82.10.19  詹仁忠    2805-82-ND-293705   許進鈺
                                  17        82.10.19  張超欽    2805-82-ND-250986   許進鈺
                                  18        82.10.19  張超欽    2805-82-ND-283587   許進鈺
                                  19        82.10.19  張超欽    2805-82-ND-387960   許進鈺
                                  20        82.10.19  張超欽    2805-82-ND-573682   許進鈺
                                  21        82.10.19  張超欽    2805-82-ND-695087   許進鈺
                                  22        82.10.19  張超欽    2805-82-ND-723689   許進鈺
                                  23        82.10.19  張超欽    2805-82-ND-760952   許進鈺
                                  24        82.10.19  張超欽    2805-82-ND-750383   許進鈺
                                  25        82.10.19  張超欽    2805-82-ND-803972   許進鈺
                                  26        82.10.19  楊大偉    2805-82-ND-097352   李松蘭
                                  27        82.10.19  楊大偉    2805-82-ND-268303   李松蘭
                                  28        82.10.19  楊大偉    2805-82-ND-293756   李松蘭
                                  29        82.10.19  楊大偉    2805-82-ND-308972   李松蘭
                                  30        82.10.19  楊大偉    2805-82-ND-735230   李松蘭
                                  31        82.10.19  楊大偉    2805-82-ND-805682   李松蘭
                                  32        82.10.19  楊大偉    2805-82-ND-806279   李松蘭
                                  33        82.10.19  楊大偉    2805-82-ND-835792   李松蘭
                                  34        82.10.19  楊大偉    2805-82-ND-896723   李松蘭
                                  35        82.10.19  王  鈞    2805-82-ND-097352   李松蘭
                                  36        82.10.19  王  鈞    2805-82-ND-268303   李松蘭
                                  37        82.10.19  王  鈞    2805-82-ND-298385   李松蘭
                                  38        82.10.19  王  鈞    2805-82-ND-293756   李松蘭
                                  39        82.10.19  王  鈞    2805-82-ND-308972   李松蘭
                                  40        82.10.19  王  鈞    2805-82-ND-735230   李松蘭
                                  41        82.10.19  王  鈞    2805-82-ND-805682   李松蘭
                                  42        82.10.19  王  鈞    2805-82-ND-806279   李松蘭
                                  43        82.10.19  王  鈞    2805-82-ND-835792   李松蘭
                                  44        82.10.19  王  鈞    2805-82-ND-896723   李松蘭
                                  45        82.10.19  鍾春玉    2805-82-ND-097352   李松蘭
                                  46        82.10.19  鍾春玉    2805-82-ND-268303   李松蘭
                                  47        82.10.19  鍾春玉    2805-82-ND-293756   李松蘭
                                  48-49     82.10.19  鍾春玉    2805-82-ND-298385   李松蘭        2
                                  50        82.10.19  鍾春玉    2805-82-ND-308972   李松蘭
                                  51        82.10.19  鍾春玉    2805-82-ND-735230   李松蘭
                                  52        82.10.19  鍾春玉    2805-82-ND-805682   李松蘭
                                  53        82.10.19  鍾春玉    2805-82-ND-806279   李松蘭
                                  54        82.10.19  鍾春玉    2805-82-ND-835792   李松蘭
                                  55        82.10.19  鍾春玉    2805-82-ND-896723   李松蘭
                                  發行公司：飛瑞股份有限公司  持有人：癸○○  發行股份：一千股
                                  證物：第四箱  贓證物品清單編號：81  總計：十張
                                  編    號  發行日期  股東姓名  股   票   編   號   轉讓過戶聲請  備      註
                                            書偽造之印文
                                  1         79.11.10  李明珠    79-ND-164201        謝佩倪
                                  2         79.11.10  李明珠    79-ND-041691        謝佩倪
                                  3         79.11.10  李明珠    79-ND-426041        謝佩倪
                                  4         79.11.10  李明珠    79-ND-169442        謝佩倪
                                  5         79.11.10  廖雪卿    79-ND-621004        李茂聰
                                  6         79.11.10  劉明修    79-ND-274210        李茂聰
                                  7         79.11.10  劉明修    79-ND-124469        李茂聰
                                  8         79.11.10  劉明修    79-ND-104494        李茂聰
                                  9         79.11.10  劉明修    79-ND-120161        李茂聰
                                  10        79.11.10  劉明修    79-ND-164201        李茂聰
                                  發行公司：微星科技股份有限公司  持有人：癸○○  發行股份：一千股
                                  證物：第四箱  贓證物品清單編號：82  總計：十七張
                                  編    號  發行日期  股東姓名  股   票   編   號   轉讓過戶聲請  備      註
                                            書偽造之印文
                                  1         86.07.21  陳正和    88-ND-0000000       李碧玉
                                  2-4       86.07.21  劉趙霞    88-ND-0000000       李碧玉        3
                                  5         86.07.21  劉趙霞    88-ND-0000000       李碧玉
                                  6-7       86.07.21  劉趙霞    88-ND-0000000       李碧玉        2
                                  8         86.07.21  劉趙霞    88-ND-0000000       李碧玉
                                  9-10      86.07.21  劉趙霞    88-ND-0000000       李碧玉        2
                                  11        86.07.21  陳義鵬    86-ND-0000000       陳美玉
                                  12        86.07.21  陳義鵬    86-ND-0000000       陳美玉
                                  13        86.07.21  陳義鵬    86-ND-0000000       陳美玉
                                  14        86.07.21  陳義鵬    86-ND-0000000       陳美玉
                                  15        86.07.21  陳義鵬    86-ND-0000000       陳美玉
                                  16        86.07.21  陳義鵬    86-ND-0000000       陳美玉
                                  17        86.07.21  陳義鵬    86-ND-0000000       陳美玉
                                  發行公司：台達電子工業股份有限公司  持有人：癸○○  發行股份：一千股
                                  證物：第四箱  贓證物品清單編號：83  總計：十五張
                                  編    號  發行日期  股東姓名  股   票   編   號   轉讓過戶聲請  備      註
                                            書偽造之印文
                                  1-5       77.12.14  王志強    77-ND-593790        翁李寶釵      5
                                  6-9       77.12.14  王志強    77-ND-360591        翁李寶釵      0
                                  00-00     00.12.14  王志強    77-ND-173590        翁李寶釵      4
                                  14        77.12.14  顧永貴    77-ND-360591        翁李寶釵
                                  15        77.12.14  顧永貴    77-ND-173590        翁李寶釵
                                  發行公司：長榮海運股份有限公司  持有人：癸○○  發行股份：一千股
                                  證物：第四箱  贓證物品清單編號：84  總計：三十張
                                  編    號  發行日期  股東姓名  股   票   編   號   轉讓過戶聲請  備      註
                                            書偽造之印文
                                  1         83.11.11  林妙娜    2603-83-ND-875923   李春芳
                                  2         83.11.11  林妙娜    2603-83-ND-275922   李春芳
                                  3-4       83.11.11  林妙娜    2603-83-ND-695372   李春芳        2
                                  5-6       83.11.11  林妙娜    2603-83-ND-705973   李春芳        2
                                  7         83.11.11  林妙娜    2603-83-ND-695973   李春芳
                                  8         83.11.11  廖本貿    2603-83-ND-695776   李春芳
                                  9         83.11.11  耕興投資  2603-83-ND-705973   李春芳
                                  10-11     83.11.11  耕興投資  2603-83-ND-675952   李春芳        0
                                  00-00     00.11.11  耕興投資  2603-83-ND-575958   李春芳        0
                                  00-00     00.11.11  耕興投資  2603-83-ND-565977   李春芳        2
                                  16        83.11.11  耕興投資  2603-83-ND-875923   李春芳
                                  17        83.11.11  耕興投資  2603-83-ND-695378   李春芳
                                  18        83.11.11  耕興投資  2603-83-ND-695973   李春芳
                                  19-20     83.11.11  尚耘開發  2603-83-ND-895978   李春芳        2
                                  21        83.11.11  尚耘開發  2603-83-ND-695776   李春芳
                                  22        83.11.11  尚耘開發  2603-83-ND-395378   李春芳
                                  23        83.11.11  陳樹穆    2603-83-ND-295725   李春芳
                                  24        83.11.11  陳樹穆    2603-83-ND-565977   李春芳
                                  25        83.11.11  駿欣開發  2603-83-ND-275922   李春芳
                                  26        83.11.11  駿欣開發  2603-83-ND-695372   李春芳
                                  27        83.11.11  莊清標    2603-83-ND-875923   李春芳
                                  28        83.11.11  莊清標    2603-83-ND-695735   李春芳
                                  29        83.11.11  莊清標    2603-83-ND-695979   李春芳
                                  30        83.11.11  莊清標    2603-83-ND-675952   李春芳
                                  發行公司：仁寶電腦工業股份有限公司  持有人：甲○○  發行股份：一千股
                                  證物：第四箱  贓證物品清單編號：85  總計：十張
                                  編    號  發行日期  股東姓名  股   票   編   號   轉讓過戶聲請  備      註
                                            書偽造之印文
                                  1         84.11.07  蕭林玉霞  2324-84-ND-0000000  乙○○
                                  2         84.11.07  蕭林玉霞  2324-84-ND-0000000  乙○○
                                  3         84.11.07  蕭林玉霞  2324-84-ND-0000000  乙○○
                                  4         84.11.07  王廣建    2324-84-ND-0000000  乙○○
                                  5         84.11.07  王廣建    2324-84-ND-0000000  乙○○
                                  6         84.11.07  褚定義    2324-84-ND-0000000  乙○○
                                  7         84.11.07  林宜德    2324-84-ND-0000000  乙○○
                                  8         84.11.07  莊清標    2324-84-ND-0000000  乙○○
                                  9         84.11.07  莊清標    2324-84-ND-0000000  乙○○
                                  10        84.11.07  郭良英    2324-84-ND-0000000  乙○○
                                  發行公司：台達電子股份有限公司  持有人：甲○○  發行股份：一千股
                                  證物：第四箱  贓證物品清單編號：86  總計：十張
                                  編    號  發行日期  股東姓名  股   票   編   號   轉讓過戶聲請  備      註
                                            書偽造之印文
                                  1-2       77.12.14  譚慧南    77-ND-173957        翁昌煥        2
                                  3-4       77.12.14  譚慧南    77-ND-509173        翁昌煥        2
                                  5-6       77.12.14  譚慧南    77-ND-570190        翁昌煥        2
                                  7-8       77.12.14  譚慧南    77-ND-610953        翁昌煥        2
                                  9-10      77.12.14  譚慧南    77-ND-650137        翁昌煥        2
                                  發行公司：國泰人壽股份有限公司  持有人：甲○○  發行股份：一千股
                                  證物：第四箱  贓證物品清單編號：87  總計：十五張
                                  編    號  發行日期  股東姓名  股   票   編   號   轉讓過戶聲請  備      註
                                            書偽造之印文
                                  1         82.10.19  王志強    2805-82-ND-583602   陳美玉
                                  2         82.10.19  王志強    2805-82-ND-367905   陳美玉
                                  3         82.10.19  王志強    2805-82-ND-259083   陳美玉
                                  4         82.10.19  王志強    2805-82-ND-280687   陳美玉
                                  5         82.10.19  王志強    2805-82-ND-692503   陳美玉
                                  6         82.10.19  陳永和    2805-82-ND-367905   陳美玉
                                  7         82.10.19  陳永和    2805-82-ND-583602   陳美玉
                                  8         82.10.19  陳永和    2805-82-ND-259083   陳美玉
                                  9         82.10.19  陳永和    2805-82-ND-280687   陳美玉
                                  10        82.10.19  陳永和    2805-82-ND-752938   陳美玉
                                  11        82.10.19  陳永和    2805-82-ND-692503   陳美玉
                                  12        82.10.19  陳永和    2805-82-ND-283205   陳美玉
                                  13        82.10.19  陳永和    2805-82-ND-895726   陳美玉
                                  14        82.10.19  陳永和    2805-82-ND-392758   陳美玉
                                  15        82.10.19  陳永和    2805-82-ND-603706   陳美玉
                                  發行公司：敦揚科技股份有限公司  持有人：甲○○  發行股份：一千股
                                  證物：第四箱  贓證物品清單編號：88  總計：十三張
                                  編    號  發行日期  股東姓名  股   票   編   號   轉讓過戶聲請  備      註
                                            書偽造之印文
                                  1-2       88.12.10  李繼富    88-ND-0000000                     0
                                  0         00.12.10  李繼富    88-ND-0000000
                                  0         00.12.10  王賢聖    88-ND-0000000
                                  0-0       00.12.10  王賢聖    88-ND-0000000                     0
                                  0-0       00.12.10  王賢聖    88-ND-0000000                     0
                                  0         00.12.10  張超欽    88-ND-0000000
                                  00        00.12.10  張超欽    88-ND-0000000
                                  00        00.12.10  張超欽    88-ND-0000000
                                  00        00.12.10  褚定義    88-ND-0000000
                                  00        00.12.10  褚定義    88-ND-0000000
                                  發行公司：長榮海運股份有限公司  持有人：甲○○  發行股份：一千股
                                  證物：第四箱  贓證物品清單編號：89  總計：二十張
                                  編    號  發行日期  股東姓名  股   票   編   號   轉讓過戶聲請  備      註
                                            書偽造之印文
                                  1         83.11.11  劉明修    2603-83-ND-695372   林李阿美
                                  2         83.11.11  劉明修    2603-83-ND-695378   林李阿美
                                  3         83.11.11  劉明修    2603-83-ND-875923   林李阿美
                                  4-5       83.11.11  劉明修    2603-83-ND-275922   林李阿美      2
                                  6         83.11.11  劉明修    2603-83-ND-675952   林李阿美
                                  7-8       83.11.11  耕興投資  2603-83-ND-875923   林李阿美      2
                                  9         83.11.11  耕興投資  2603-83-ND-565977   林李阿美
                                  10-12     83.11.11  耕興投資  2603-83-ND-705973   林李阿美      3
                                  13        83.11.11  耕興投資  2603-83-ND-675952   林李阿美
                                  14        83.11.11  耕興投資  2603-83-ND-575958   林李阿美
                                  15        83.11.11  耕興投資  2603-83-ND-695372   林李阿美
                                  16        83.11.11  莊清標    2603-83-ND-275922   林李阿美
                                  17        83.11.11  莊清標    2603-83-ND-695378   林李阿美
                                  18        83.11.11  林宜德    2603-83-ND-575958   林李阿美
                                  19        83.11.11  林宜德    2603-83-ND-565977   林李阿美
                                  20        83.11.11  林宜德    2603-83-ND-705973   林李阿美
                                  發行公司：國碁電腦股份有限公司  持有人：甲○○  發行股份：一千股
                                  證物：第四箱  贓證物品清單編號：90  總計：四十張
                                  編    號  發行日期  股東姓名  股   票   編   號   轉讓過戶聲請  備      註
                                            書偽造之印文
                                  1-2       84.09.25  傅寶玉    2386-88-ND-278064   鄭雲雀        2
                                  3         84.09.25  傅寶玉    2386-88-ND-278539   鄭雲雀
                                  4         84.09.25  傅寶玉    2386-88-ND-537680   鄭雲雀
                                  5         84.09.25  傅寶玉    2386-88-ND-497635   鄭雲雀
                                  6         84.09.25  傅寶玉    2386-88-ND-428765   鄭雲雀
                                  7         84.09.25  傅寶玉    2386-88-ND-270649   鄭雲雀
                                  8         84.09.25  賴梅英    2386-88-ND-537680   鄭雲雀
                                  9-10      84.09.25  楊志金    2386-88-ND-428765   鄭雲雀        0
                                  00-00     00.09.25  楊志金    2386-88-ND-278064   鄭雲雀        0
                                  00-00     00.09.25  陳美娥    2386-88-ND-683290   翁明德        0
                                  00-00     00.09.25  陳美娥    2386-88-ND-328743   翁明德        0
                                  00-00     00.09.25  陳美娥    2386-88-ND-307283   翁明德        0
                                  00-00     00.09.25  陳美娥    2386-88-ND-584273   翁明德        0
                                  00-00     00.09.25  廖麗仙    2386-88-ND-307283   翁明德        2
                                  25        84.09.25  廖麗仙    2386-88-ND-328743   翁明德
                                  26-28     84.09.25  廖麗仙    2386-88-ND-683290   翁明德        3
                                  29        84.09.25  廖麗仙    2386-88-ND-328743   翁明德
                                  30-32     84.09.25  廖麗仙    2386-88-ND-584273   翁明德        0
                                  00-00     00.09.25  楊志金    2386-88-ND-270649   鄭雲雀        0
                                  00-00     00.09.25  楊志金    2386-88-ND-278539   鄭雲雀        0
                                  00-00     00.09.25  楊志金    2386-88-ND-398604   鄭雲雀        2
                                  39        84.09.25  楊志金    2386-88-ND-497635   鄭雲雀
                                  40        84.09.25  楊志金    2386-88-ND-537680   鄭雲雀
                                  發行公司：微星科技股份有限公司  持有人：甲○○  發行股份：一千股
                                  證物：第四箱  贓證物品清單編號：91  總計：二十張
                                  編    號  發行日期  股東姓名  股   票   編   號   轉讓過戶聲請  備      註
                                            書偽造之印文
                                  1-2       86.07.21  傅寶玉    86-ND-0000000       李春芳        2
                                  3-4       86.07.21  傅寶玉    86-ND-0000000       李春芳        2
                                  5-6       86.07.21  傅寶玉    86-ND-0000000       李春芳        2
                                  7-8       86.07.21  傅寶玉    86-ND-0000000       李春芳        2
                                  9         86.07.21  傅寶玉    86-ND-0000000       李春芳
                                  10        86.07.21  傅寶玉    86-ND-0000000       李春芳
                                  11-12     86.07.21  傅寶玉    86-ND-0000000       李春芳        0
                                  00-00     00.07.21  傅寶玉    86-ND-0000000       李春芳        3
                                  16        86.07.21  王慧雪    86-ND-0000000       李春芳
                                  17        86.07.21  王慧雪    86-ND-0000000       李春芳
                                  18        86.07.21  王慧雪    86-ND-0000000       李春芳
                                  19        86.07.21  王慧雪    86-ND-0000000       李春芳
                                  20        86.07.21  王慧雪    86-ND-0000000       李春芳
                                  發行公司：聯強國際股份有限公司  持有人：甲○○  發行股份：一千股
                                  證物：第四箱  贓證物品清單編號：92  總計：五十張
                                  編    號  發行日期  股東姓名  股   票   編   號   轉讓過戶聲請  備      註
                                            書偽造之印文
                                  1         80.10.24  陳義鵬    80-ND-202870        王繼哲
                                  2         80.10.24  陳義鵬    80-ND-280778        王繼哲
                                  3         80.10.24  陳義鵬    80-ND-287082        王繼哲
                                  4         80.10.24  陳義鵬    80-ND-708272        王繼哲
                                  5-6       80.10.24  陳義鵬    80-ND-728770        王繼哲        2
                                  7         80.10.24  陳義鵬    80-ND-772820        王繼哲
                                  8         80.10.24  陳義鵬    80-ND-782720        王繼哲
                                  10-11     80.10.24  陳義鵬    80-ND-872720        王繼哲        0
                                  00-00     00.10.24  陳鄭金蘭  80-ND-000000                      0
                                  00        00.10.24  陳鄭金蘭  80-ND-000000
                                  00-00     00.10.24  陳鄭金蘭  80-ND-000000                      0
                                  00        00.10.24  陳鄭金蘭  80-ND-000000
                                  00        00.10.24  陳鄭金蘭  80-ND-000000
                                  00        00.10.24  陳鄭金蘭  80-ND-000000
                                  00-00     00.10.24  湯家增    80-ND-000000                      0
                                  00        00.10.24  湯家增    80-ND-000000
                                  00        00.10.24  湯家增    80-ND-000000
                                  00        00.10.24  林哲民    80-ND-000000
                                  00        00.10.24  林哲民    80-ND-000000
                                  00        00.10.24  林哲民    80-ND-000000
                                  00        00.10.24  林哲民    80-ND-000000
                                  00        00.10.24  林哲民    80-ND-027887        褚定挹
                                  29        80.10.24  張純靜    80-ND-000000
                                  00        00.10.24  張純靜    80-ND-000000
                                  00        00.10.24  張純靜    80-ND-000000
                                  00        00.10.24  張純靜    80-ND-227877        褚定挹
                                  33        80.10.24  張純靜    80-ND-027807        褚定挹
                                  34        80.10.24  張純靜    80-ND-000000
                                  00        00.10.24  張純靜    80-ND-000000
                                  00        00.10.24  陳木樹    80-ND-000000
                                  00        00.10.24  陳木樹    80-ND-000000
                                  00        00.10.24  陳木樹    80-ND-000000
                                  00        00.10.24  陳木樹    80-ND-000000
                                  00        00.10.24  陳正和    80-ND-027288        彭達隆
                                  41        80.10.24  楊善雄    80-ND-727808        褚定挹
                                  42        80.10.24  楊善雄    80-ND-027887        褚定挹        2
                                  43        80.10.24  楊善雄    80-ND-227877        褚定挹
                                  44        80.10.24  游施翠貞  80-ND-027887        褚定挹
                                  45        80.10.24  游施翠貞  80-ND-227877        褚定挹
                                  46        80.10.24  游施翠貞  80-ND-027807        褚定挹
                                  47        80.10.24  李勝輝    80-ND-027807        褚定挹
                                  48        80.10.24  李勝輝    80-ND-227877        褚定挹
                                  49        80.10.24  李勝輝    80-ND-727808        褚定挹
                                  50        80.10.24  李勝輝    80-ND-027887        褚定挹
                                  發行公司：台灣積體電路製造股份有限公司  持有人：甲○○  發行股份：一千股
                                  證物：第四箱  贓證物品清單編號：93  總計：二十張
                                  編    號  發行日期  股東姓名  股   票   編   號   轉讓過戶聲請  備      註
                                            書偽造之印文
                                  1-2       80.09.03  王江素薰  80-ND-204874        謝佩倪        2
                                  3         80.09.03  王江素薰  80-ND-214874        謝佩倪
                                  4         80.09.03  王江素薰  80-ND-214812        謝佩倪
                                  5         80.09.03  王江素薰  80-ND-214871        謝佩倪
                                  6         80.09.03  王江素薰  80-ND-214818        謝佩倪
                                  7-8       80.09.03  王江素薰  80-ND-214872        謝佩倪        2
                                  9-10      80.09.03  王江素薰  80-ND-204820        謝佩倪        0
                                  00-00     00.09.03  王江素薰  80-ND-204078        謝佩倪        2
                                  13        80.09.03  林宜德    80-ND-214124        林劍雄
                                  14        80.09.03  林宜德    80-ND-214174        林劍雄
                                  15        80.09.03  林宜德    80-ND-214870        林劍雄
                                  16        80.09.03  羅  萍    80-ND-214810        林劍雄
                                  17        80.09.03  羅  萍    80-ND-214877        林劍雄
                                  18        80.09.03  羅  萍    80-ND-214871        林劍雄
                                  19        80.09.03  羅  萍    80-ND-214812        林劍雄
                                  20        80.09.03  羅  萍    80-ND-214874        林劍雄
                                  發行公司：遠東股份有限公司  持有人：甲○○  發行股份：一千股
                                  證物：第四箱  贓證物品清單編號：94  總計：三十五張
                                  編    號  發行日期  股東姓名  股   票   編   號   轉讓過戶聲請  備      註
                                            書偽造之印文
                                  1         83.10.05  楊善雄    1402-83-ND-857316   陳美娥
                                  2         83.10.05  楊善雄    1402-83-ND-867374   陳美娥
                                  3         83.10.05  楊善雄    1402-83-ND-867304   陳美娥
                                  4-5       83.10.05  楊善雄    1402-83-ND-657416   陳美娥        2
                                  6-7       83.10.05  陳徐婉    1402-83-ND-657416   陳美娥        2
                                  8-9       83.10.05  陳徐婉    1402-83-ND-867374   陳美娥        2
                                  10        83.10.05  陳徐婉    1402-83-ND-857316   陳美娥
                                  11        83.10.05  陳徐婉    1402-83-ND-867304   陳美娥
                                  12        83.10.05  翁明德    1402-83-ND-657428   陳美娥
                                  13        83.10.05  郭良英    1402-83-ND-657416   陳美娥
                                  14        83.10.05  陳正和    1402-83-ND-657416   陳美娥
                                  15-16     83.10.05  李淑玲    1402-83-ND-657416   陳美娥        0
                                  00-00     00.10.05  李淑玲    1402-83-ND-857316   陳美娥        0
                                  00-00     00.10.05  李淑玲    1402-83-ND-867374   陳美娥        0
                                  00-00     00.10.05  李淑玲    1402-83-ND-867304   陳美娥        0
                                  00-00     00.10.05  嘉和實業  1402-83-ND-657416   陳美娥        0
                                  00-00     00.10.05  嘉和實業  1402-83-ND-867374   陳美娥        0
                                  00-00     00.10.05  嘉和實業  1402-83-ND-857316   陳美娥        0
                                  00-00     00.10.05  嘉和實業  1402-83-ND-867304   陳美娥        3
                                  發行公司：精業股份有限公司  持有人：壬○○  發行股份：一千股
                                  證物：第五箱  贓證物品清單編號：95  總計：六十九張（七十張）
                                  編    號  發行日期  股東姓名  股   票   編   號   轉讓過戶聲請  備      註
                                            書偽造之印文
                                  1         86.09.08  張純靜    2343-86-ND-956017   陳義鵬
                                  2         86.09.08  張純靜    2343-86-ND-427605   陳義鵬
                                  3         86.09.08  張純靜    2343-86-ND-487043   陳義鵬
                                  4         86.09.08  張純靜    2343-86-ND-234869   陳義鵬
                                  5         86.09.08  張純靜    2343-86-ND-346819   陳義鵬
                                  6         86.09.08  張純靜    2343-86-ND-234869   楊志金
                                  7         86.09.08  彭達隆    2343-86-ND-076619   陳木樹
                                  8         86.09.08  彭達隆    2343-86-ND-628701   陳木樹
                                  9         86.09.08  彭達隆    2343-86-ND-956017   陳木樹
                                  10-11     86.09.08  彭達隆    2343-86-ND-427605   褚定義        0
                                  00-00     00.09.08  彭達隆    2343-86-ND-487043   褚定義        2
                                  14        86.09.08  彭達隆    2343-86-ND-956017   褚定義
                                  15        86.09.08  彭達隆    2343-86-ND-346819   褚定義
                                  16        86.09.08  彭達隆    2343-86-ND-076619   褚定義
                                  17        86.09.08  彭達隆    2343-86-ND-234869   褚定義
                                  18        86.09.08  張純靜    2343-86-ND-346819   李阿美
                                  19        86.09.08  張純靜    2343-86-ND-487043   李阿美
                                  20        86.09.08  張純靜    2343-86-ND-234869   李阿美
                                  21        86.09.08  張純靜    2343-86-ND-076619   李阿美
                                  22        86.09.08  張純靜    2343-86-ND-956017   李阿美
                                  23        86.09.08  彭達隆    2343-86-ND-427605   李繼富
                                  24        86.09.08  彭達隆    2343-86-ND-346819   李繼富
                                  25        86.09.08  彭達隆    2343-86-ND-234869   李繼富
                                  26        86.09.08  彭達隆    2343-86-ND-487043   李繼富
                                  27        86.09.08  彭達隆    2343-86-ND-628701   李繼富
                                  28        86.09.08  張純靜    2343-86-ND-346819   郭良英
                                  29        86.09.08  張純靜    2343-86-ND-956017   郭良英
                                  30        86.09.08  張純靜    2343-86-ND-076619   郭良英
                                  31        86.09.08  張純靜    2343-86-ND-427605   郭良英
                                  32        86.09.08  甘同慶    2343-86-ND-623861   林李阿美
                                  33        86.09.08  甘同慶    2343-86-ND-616023   林李阿美
                                  34        86.09.08  甘同慶    2343-86-ND-076157   林李阿美
                                  35        86.09.08  甘同慶    2343-86-ND-201576   林李阿美
                                  36        86.09.08  甘同慶    2343-86-ND-231386   林李阿美
                                  37-28     86.09.08  蕭淑真    2343-86-ND-343805   林李阿美      2
                                  39        86.09.08  蕭淑真    2343-86-ND-623861   林李阿美
                                  40        86.09.08  蕭淑真    2343-86-ND-616023   林李阿美
                                  41        86.09.08  蕭淑真    2343-86-ND-201576   林李阿美
                                  42        86.09.08  蕭淑真    2343-86-ND-231386   林李阿美
                                  44-45     86.09.08  陳義鵬    2343-86-ND-623861   林李阿美      0
                                  00-00     00.09.08  陳義鵬    2343-86-ND-616023   林李阿美      2
                                  48        86.09.08  陳義鵬    2343-86-ND-201576   林李阿美
                                  49        86.09.08  陳義鵬    2343-86-ND-231386   林李阿美
                                  50        86.09.08  陳義鵬    2343-86-ND-343805   林李阿美
                                  51-53     86.09.08  邱秀志    2343-86-ND-046581   李世華       0
                                  00-00     00.09.08  邱秀志    2343-86-ND-142785   李世華       0
                                  00-00     00.09.08  邱秀志    2343-86-ND-532045   李世華       0
                                  00-00     00.09.08  邱秀志    2343-86-ND-702681   李世華       0
                                  00-00     00.09.08  王清旺    2343-86-ND-532045   李世華       0
                                  00-00     00.09.08  王清旺    2343-86-ND-142785   李世華       0
                                  00-00     00.09.08  王清旺    2343-86-ND-702681   李世華       0
                                  00-00     00.09.08  王清旺    2343-86-ND-046581   李世華       2
                                  發行公司：微星科技股份有限公司  持有人：壬○○  發行股份：一千股
                                  證物：第五箱  贓證物品清單編號：96  總計：一五０張
                                  編    號  發行日期  股東姓名  股   票   編   號   轉讓過戶聲請  備      註
                                            書偽造之印文
                                  1         86.07.21  李明珠    86-ND-0000000       李松蘭
                                  2-3       86.07.21  李明珠    86-ND-0000000       李松蘭        2
                                  4         86.07.21  李明珠    86-ND-0000000       李松蘭
                                  5         86.07.21  李明珠    86-ND-0000000       李松蘭
                                  6         86.07.21  李明珠    86-ND-0000000       李松蘭
                                  7         86.07.21  李明珠    86-ND-0000000       李松蘭
                                  8         86.07.21  李明珠    86-ND-0000000       李松蘭
                                  9         86.07.21  李明珠    86-ND-0000000       李松蘭
                                  10        86.07.21  李明珠    86-ND-0000000       李松蘭
                                  11        86.07.21  廖麗仙    86-ND-0000000       李松蘭
                                  12        86.07.21  廖麗仙    86-ND-0000000       李松蘭
                                  13        86.07.21  廖麗仙    86-ND-0000000       李松蘭
                                  14        86.07.21  廖麗仙    86-ND-0000000       李松蘭
                                  15        86.07.21  廖麗仙    86-ND-0000000       李松蘭
                                  16        86.07.21  廖麗仙    86-ND-0000000       李松蘭
                                  17        86.07.21  廖麗仙    86-ND-0000000       李松蘭
                                  18        86.07.21  廖麗仙    86-ND-0000000       李松蘭
                                  19        86.07.21  廖麗仙    86-ND-0000000       李松蘭
                                  20        86.07.21  廖麗仙    86-ND-0000000       李松蘭
                                  21        86.07.21  林李阿美  86-ND-0000000       李松蘭
                                  22        86.07.21  林李阿美  86-ND-0000000       李松蘭
                                  23        86.07.21  林李阿美  86-ND-0000000       李松蘭
                                  24        86.07.21  林李阿美  86-ND-0000000       李松蘭
                                  25        86.07.21  林李阿美  86-ND-0000000       李松蘭
                                  26        86.07.21  林李阿美  86-ND-0000000       李松蘭
                                  27        86.07.21  林李阿美  86-ND-0000000       李松蘭
                                  28        86.07.21  林李阿美  86-ND-0000000       李松蘭
                                  29        86.07.21  林李阿美  86-ND-0000000       李松蘭
                                  30        86.07.21  林李阿美  86-ND-0000000       李松蘭
                                  31        86.07.21  林雪鐘    86-ND-0000000       李松蘭
                                  32        86.07.21  林雪鐘    86-ND-0000000       李松蘭
                                  33        86.07.21  林雪鐘    86-ND-0000000       李松蘭
                                  34        86.07.21  林雪鐘    86-ND-0000000       李松蘭
                                  35        86.07.21  林雪鐘    86-ND-0000000       李松蘭
                                  36        86.07.21  林雪鐘    86-ND-0000000       李松蘭
                                  37        86.07.21  林雪鐘    86-ND-0000000       李松蘭
                                  38        86.07.21  林雪鐘    86-ND-0000000       李松蘭
                                  39        86.07.21  林雪鐘    86-ND-0000000       李松蘭
                                  40        86.07.21  林雪鐘    86-ND-0000000       李松蘭
                                  41-42     86.07.21  褚定邦    86-ND-0000000       李松蘭        2
                                  43        86.07.21  褚定邦    86-ND-0000000       李松蘭
                                  44        86.07.21  褚定邦    86-ND-0000000       李松蘭
                                  45-46     86.07.21  褚定邦    86-ND-0000000       李松蘭        2
                                  47        86.07.21  褚定邦    86-ND-0000000       李松蘭
                                  48        86.07.21  褚定邦    86-ND-0000000       李松蘭
                                  49        86.07.21  褚定邦    86-ND-0000000       李松蘭
                                  50        86.07.21  褚定邦    86-ND-0000000       李松蘭
                                  51-52     86.07.21  傅寶玉    86-ND-0000000       李春芳        0
                                  00-00     00.07.21  傅寶玉    86-ND-0000000       李春芳        2
                                  55        86.07.21  傅寶玉    86-ND-0000000       李春芳
                                  56        86.07.21  傅寶玉    86-ND-0000000       李春芳
                                  57        86.07.21  傅寶玉    86-ND-0000000       李春芳
                                  58        86.07.21  傅寶玉    86-ND-0000000       李春芳
                                  59        86.07.21  傅寶玉    86-ND-0000000       李春芳
                                  60        86.07.21  傅寶玉    86-ND-0000000       李春芳
                                  61-62     86.07.21  李逢春    86-ND-0000000       林劍雄        2
                                  63        86.07.21  李逢春    86-ND-0000000       林劍雄
                                  64        86.07.21  李逢春    86-ND-0000000       林劍雄
                                  65        86.07.21  李逢春    86-ND-0000000       林劍雄
                                  66        86.07.21  李逢春    86-ND-0000000       林劍雄
                                  67        86.07.21  李逢春    86-ND-0000000       林劍雄
                                  68        86.07.21  李逢春    86-ND-0000000       林劍雄
                                  69        86.07.21  游施翠貞  86-ND-0000000       林劍雄
                                  70        86.07.21  游施翠貞  86-ND-0000000       林劍雄
                                  71        86.07.21  游施翠貞  86-ND-0000000       林劍雄
                                  72        86.07.21  游施翠貞  86-ND-0000000       林劍雄
                                  73        86.07.21  游施翠貞  86-ND-0000000       林劍雄
                                  74        86.07.21  游施翠貞  86-ND-0000000       林劍雄
                                  75        86.07.21  游施翠貞  86-ND-0000000       林劍雄
                                  76-77     86.07.21  吳郭娓    86-ND-0000000       林劍雄        0
                                  00-00     00.07.21  吳郭娓    86-ND-0000000       林劍雄        0
                                  00-00     00.07.21  吳郭娓    86-ND-0000000       林劍雄        2
                                  82        86.07.21  吳郭娓    86-ND-0000000       林劍雄
                                  83        86.07.21  吳郭娓    86-ND-0000000       林劍雄
                                  84        86.07.21  吳郭娓    86-ND-0000000       林劍雄
                                  85        86.07.21  吳郭娓    86-ND-0000000       林劍雄
                                  86        86.07.21  吳郭娓    86-ND-0000000       林劍雄
                                  87        86.07.21  吳郭娓    86-ND-0000000       林劍雄
                                  88        86.07.21  陳美娥    86-ND-0000000       林劍雄
                                  89        86.07.21  陳美娥    86-ND-0000000       林劍雄
                                  90        86.07.21  陳美娥    86-ND-0000000       林劍雄（二枚）
                                  91-92     86.07.21  陳美娥    86-ND-0000000       林劍雄        0
                                  00-00     00.07.21  陳美娥    86-ND-0000000       林劍雄        0
                                  00-00     00.07.21  陳美娥    86-ND-0000000       林劍雄        0
                                  00-00     00.07.21  陳美娥    86-ND-0000000       林劍雄        2
                                  99        86.07.21  陳美娥    86-ND-0000000       林劍雄
                                  100       86.07.21  陳美娥    86-ND-0000000       林劍雄
                                  101       86.07.21  葉黃月嬌  86-ND-0000000       羅  萍
                                  102       86.07.21  葉黃月嬌  86-ND-0000000       羅  萍
                                  103       86.07.21  葉黃月嬌  86-ND-0000000       羅  萍
                                  104       86.07.21  葉黃月嬌  86-ND-0000000       羅  萍
                                  105       86.07.21  葉黃月嬌  86-ND-0000000       羅  萍
                                  106       86.07.21  葉黃月嬌  86-ND-0000000       羅  萍
                                  107       86.07.21  葉黃月嬌  86-ND-0000000       羅  萍
                                  108       86.07.21  葉黃月嬌  86-ND-0000000       羅  萍
                                  109       86.07.21  葉黃月嬌  86-ND-0000000       羅  萍
                                  110       86.07.21  葉黃月嬌  86-ND-0000000       羅  萍
                                  111       86.07.21  劉趙霞    86-ND-0000000       翁昌煥
                                  112       86.07.21  劉趙霞    86-ND-0000000       翁昌煥
                                  113       86.07.21  林宜德    86-ND-0000000       翁昌煥
                                  000-000   00.07.21  吳郭娓    86-ND-0000000       翁昌煥      0
                                  000-000   00.07.21  吳郭娓    86-ND-0000000       翁昌煥      3
                                  121       86.07.21  陳正和    86-ND-0000000       羅  萍
                                  122       86.07.21  陳正和    86-ND-0000000       羅  萍
                                  123       86.07.21  陳正和    86-ND-0000000       羅  萍
                                  124       86.07.21  陳正和    86-ND-0000000       羅  萍
                                  125       86.07.21  陳正和    86-ND-0000000       羅  萍
                                  126       86.07.21  陳正和    86-ND-0000000       羅  萍
                                  127       86.07.21  陳正和    86-ND-0000000       羅  萍
                                  128       86.07.21  陳正和    86-ND-0000000       羅  萍
                                  129       86.07.21  陳正和    86-ND-0000000       羅  萍
                                  130       86.07.21  陳正和    86-ND-0000000       羅  萍
                                  131       86.07.21  褚定義    86-ND-0000000       羅  萍
                                  132       86.07.21  褚定義    86-ND-0000000       羅  萍
                                  133       86.07.21  褚定義    86-ND-0000000       羅  萍
                                  134       86.07.21  褚定義    86-ND-0000000       羅  萍
                                  135       86.07.21  褚定義    86-ND-0000000       羅  萍
                                  136       86.07.21  褚定義    86-ND-0000000       羅  萍
                                  137       86.07.21  褚定義    86-ND-0000000       羅  萍
                                  138       86.07.21  褚定義    86-ND-0000000       羅  萍
                                  139       86.07.21  褚定義    86-ND-0000000       羅  萍
                                  140       86.07.21  褚定義    86-ND-0000000       羅  萍
                                  000-000   00.07.21  王慧美    86-ND-0000000       羅  萍       2
                                  143       86.07.21  王慧美    86-ND-0000000       羅  萍
                                  144       86.07.21  王慧美    86-ND-0000000       羅  萍
                                  145       86.07.21  王慧美    86-ND-0000000       羅  萍
                                  146       86.07.21  王慧美    86-ND-0000000       羅  萍
                                  147       86.07.21  王慧美    86-ND-0000000       羅  萍
                                  148       86.07.21  王慧美    86-ND-0000000       羅  萍
                                  149       86.07.21  王慧美    86-ND-0000000       羅  萍
                                  150       86.07.21  王慧美    86-ND-0000000       羅  萍
                                  發行公司：六福開發股份有限公司  持有人：壬○○  發行股份：一千股
                                  證物：第五箱  贓證物品清單編號：97  總計：一八九張
                                  編    號  發行日期  股東姓名  股   票   編   號   轉讓過戶聲請  備      註
                                            書偽造之印文
                                  1         83.11.10  彭達隆    2705-83-ND-304102   李紅薇
                                  2         83.11.10  彭達隆    2705-83-ND-418309   李紅薇
                                  3         83.11.10  彭達隆    2705-83-ND-174652   李紅薇
                                  4         83.11.10  彭達隆    2705-83-ND-849275   李紅薇
                                  5         83.11.10  彭達隆    2705-83-ND-293405   李紅薇
                                  6         83.11.10  彭達隆    2705-83-ND-396702   李紅薇
                                  7         83.11.10  彭達隆    2705-83-ND-280475   李紅薇
                                  8         83.11.10  彭達隆    2705-83-ND-328476   李紅薇
                                  9         83.11.10  彭達隆    2705-83-ND-354879   李紅薇
                                  10        83.11.10  詹麗美    2705-83-ND-304102   李紅薇
                                  11        83.11.10  詹麗美    2705-83-ND-418309   李紅薇
                                  12        83.11.10  詹麗美    2705-83-ND-174652   李紅薇
                                  13        83.11.10  詹麗美    2705-83-ND-849275   李紅薇
                                  14        83.11.10  詹麗美    2705-83-ND-293405   李紅薇
                                  15        83.11.10  詹麗美    2705-83-ND-396702   李紅薇
                                  16        83.11.10  詹麗美    2705-83-ND-280475   李紅薇
                                  17        83.11.10  詹麗美    2705-83-ND-328476   李紅薇
                                  18        83.11.10  詹麗美    2705-83-ND-354879   李紅薇
                                  19        83.11.10  詹麗美    2705-83-ND-569042   李紅薇
                                  20        83.11.10  蕭林玉霞  2705-83-ND-304102   李紅薇
                                  21        83.11.10  蕭林玉霞  2705-83-ND-418309   李紅薇
                                  22        83.11.10  蕭林玉霞  2705-83-ND-174652   李紅薇
                                  23        83.11.10  蕭林玉霞  2705-83-ND-849275   李紅薇
                                  24        83.11.10  蕭林玉霞  2705-83-ND-293405   李紅薇
                                  25        83.11.10  蕭林玉霞  2705-83-ND-396702   李紅薇
                                  26        83.11.10  蕭林玉霞  2705-83-ND-280475   李紅薇
                                  27        83.11.10  蕭林玉霞  2705-83-ND-328476   李紅薇
                                  28        83.11.10  蕭林玉霞  2705-83-ND-354879   李紅薇
                                  29        83.11.10  蕭林玉霞  2705-83-ND-569042   李紅薇
                                  30        83.11.10  洪彩琴    2705-83-ND-304102   李紅薇
                                  31        83.11.10  洪彩琴    2705-83-ND-418309   李紅薇
                                  32        83.11.10  洪彩琴    2705-83-ND-174652   李紅薇
                                  33        83.11.10  洪彩琴    2705-83-ND-849275   李紅薇
                                  34        83.11.10  洪彩琴    2705-83-ND-293405   李紅薇
                                  35        83.11.10  洪彩琴    2705-83-ND-396702   李紅薇
                                  36        83.11.10  洪彩琴    2705-83-ND-280475   李紅薇
                                  37        83.11.10  洪彩琴    2705-83-ND-328476   李紅薇
                                  38        83.11.10  洪彩琴    2705-83-ND-354879   李紅薇
                                  39        83.11.10  洪彩琴    2705-83-ND-569042   李紅薇
                                  40        83.11.10  張純靜    2705-83-ND-304102   李紅薇
                                  41        83.11.10  張純靜    2705-83-ND-418309   李紅薇
                                  42        83.11.10  張純靜    2705-83-ND-174652   李紅薇
                                  43        83.11.10  張純靜    2705-83-ND-849275   李紅薇
                                  44        83.11.10  張純靜    2705-83-ND-293405   李紅薇
                                  45        83.11.10  張純靜    2705-83-ND-396702   李紅薇
                                  46        83.11.10  張純靜    2705-83-ND-280475   李紅薇
                                  47        83.11.10  張純靜    2705-83-ND-328476   李紅薇
                                  48        83.11.10  張純靜    2705-83-ND-354879   李紅薇
                                  49        83.11.10  張純靜    2705-83-ND-569042   李紅薇
                                  50        83.11.10  張超欽    2705-83-ND-334561   李阿美
                                  51        83.11.10  張超欽    2705-83-ND-613140   李阿美
                                  52-53     83.11.10  張超欽    2705-83-ND-138968   李阿美       2
                                  54        83.11.10  張超欽    2705-83-ND-405643   李阿美
                                  55        83.11.10  張超欽    2705-83-ND-207063   李阿美
                                  56        83.11.10  張超欽    2705-83-ND-074569   李阿美
                                  57        83.11.10  張超欽    2705-83-ND-643831   李阿美
                                  58        83.11.10  張超欽    2705-83-ND-287341   李阿美
                                  59        83.11.10  張超欽    2705-83-ND-381562   李阿美
                                  60        83.11.10  張超欽    2705-83-ND-014870   李阿美
                                  61        83.11.10  張超欽    2705-83-ND-613140   李阿美
                                  62        83.11.10  張超欽    2705-83-ND-334561   李阿美
                                  63        83.11.10  楊善雄    2705-83-ND-207063   李阿美
                                  64        83.11.10  楊善雄    2705-83-ND-074569   李阿美
                                  65        83.11.10  楊善雄    2705-83-ND-643831   李阿美
                                  66        83.11.10  楊善雄    2705-83-ND-287341   李阿美
                                  67        83.11.10  楊善雄    2705-83-ND-381562   李阿美
                                  68        83.11.10  楊善雄    2705-83-ND-014870   李阿美
                                  69        83.11.10  楊善雄    2705-83-ND-405643   李阿美
                                  70        83.11.10  楊善雄    2705-83-ND-613140   李阿美
                                  71        83.11.10  楊善雄    2705-83-ND-334561   李阿美
                                  72        83.11.10  楊善雄    2705-83-ND-138968   李阿美
                                  73        83.11.10  湛本岱    2705-83-ND-207063   李阿美
                                  74        83.11.10  湛本岱    2705-83-ND-074569   李阿美
                                  75        83.11.10  湛本岱    2705-83-ND-381562   李阿美
                                  76        83.11.10  湛本岱    2705-83-ND-643831   李阿美
                                  77        83.11.10  湛本岱    2705-83-ND-287341   李阿美
                                  78        83.11.10  湛本岱    2705-83-ND-014870   李阿美
                                  79        83.11.10  湛本岱    2705-83-ND-405643   李阿美
                                  80        83.11.10  楊大偉    2705-83-ND-548957   林劍雄
                                  81        83.11.10  楊大偉    2705-83-ND-058354   林劍雄
                                  82        83.11.10  楊大偉    2705-83-ND-248051   林劍雄
                                  83        83.11.10  楊大偉    2705-83-ND-362483   林劍雄
                                  84        83.11.10  楊大偉    2705-83-ND-326124   林劍雄
                                  85        83.11.10  楊大偉    2705-83-ND-176814   林劍雄
                                  86        83.11.10  楊大偉    2705-83-ND-506517   林劍雄
                                  87        83.11.10  楊大偉    2705-83-ND-398549   林劍雄
                                  88        83.11.10  楊大偉    2705-83-ND-361485   林劍雄
                                  89        83.11.10  楊大偉    2705-83-ND-231675   林劍雄
                                  90        83.11.10  楊大偉    2705-83-ND-049695   林劍雄
                                  91        83.11.10  蕭林玉霞  2705-83-ND-058354   林劍雄
                                  92        83.11.10  蕭林玉霞  2705-83-ND-240861   林劍雄
                                  93        83.11.10  蕭林玉霞  2705-83-ND-213804   林劍雄
                                  94        83.11.10  蕭林玉霞  2705-83-ND-236813   林劍雄
                                  95        83.11.10  蕭林玉霞  2705-83-ND-193673   林劍雄
                                  96        83.11.10  蕭林玉霞  2705-83-ND-458193   林劍雄
                                  97        83.11.10  蕭林玉霞  2705-83-ND-563158   林劍雄
                                  98        83.11.10  蕭林玉霞  2705-83-ND-548957   林劍雄
                                  99        83.11.10  蕭林玉霞  2705-83-ND-248051   林劍雄
                                  000-000   00.11.10  甘同慶    2705-83-ND-104998   陳美玉       3
                                  101       83.11.10  甘同慶    2705-83-ND-091590   陳美玉
                                  102       83.11.10  甘同慶    2705-83-ND-098598   陳美玉
                                  103       83.11.10  甘同慶    2705-83-ND-104998   陳美玉
                                  104       83.11.10  甘同慶    2705-83-ND-931005   陳美玉
                                  105       83.11.10  甘同慶    2705-83-ND-091098   陳美玉
                                  106       83.11.10  甘同慶    2705-83-ND-310595   陳美玉
                                  107       83.11.10  甘同慶    2705-83-ND-104998   陳美玉
                                  108       83.11.10  甘同慶    2705-83-ND-193559   陳美玉
                                  109       83.11.10  甘同慶    2705-83-ND-139318   陳美玉
                                  000-000   00.11.10  甘同慶    2705-83-ND-104090   陳美玉       0
                                  000-000   00.11.10  王惠生    2705-83-ND-104998   陳美玉       0
                                  000-000   00.11.10  王惠生    2705-83-ND-135159   陳美玉       2
                                  117       83.11.10  王惠生    2705-83-ND-439384   陳美玉
                                  000-000   00.11.10  王惠生    2705-83-ND-104090   陳美玉       0
                                  000-000   00.11.10  王惠生    2705-83-ND-104998   陳美玉       3
                                  123       83.11.10  王惠生    2705-83-ND-104993   陳美玉
                                  124       83.11.10  王惠生    2705-83-ND-399343   陳美玉
                                  125       83.11.10  王惠生    2705-83-ND-100394   陳美玉
                                  126       83.11.10  王惠生    2705-83-ND-150593   陳美玉
                                  127       83.11.10  王惠生    2705-83-ND-051895   陳美玉
                                  128       83.11.10  李蔡寶琴  2705-83-ND-138491   陳美玉
                                  129       83.11.10  李蔡寶琴  2705-83-ND-144898   陳美玉
                                  130       83.11.10  李蔡寶琴  2705-83-ND-130498   陳美玉
                                  131       83.11.10  李蔡寶琴  2705-83-ND-138993   陳美玉
                                  132       83.11.10  李蔡寶琴  2705-83-ND-193495   陳美玉
                                  133       83.11.10  李蔡寶琴  2705-83-ND-058314   陳美玉
                                  134       83.11.10  李蔡寶琴  2705-83-ND-058431   陳美玉
                                  135       83.11.10  李蔡寶琴  2705-83-ND-140830   陳美玉
                                  136       83.11.10  李蔡寶琴  2705-83-ND-104093   陳美玉
                                  137       83.11.10  李蔡寶琴  2705-83-ND-315483   陳美玉
                                  138       83.11.10  林明賜    2705-83-ND-318964   李碧玉
                                  139       83.11.10  林明賜    2705-83-ND-065819   李碧玉
                                  140       83.11.10  吳美英    2705-83-ND-106604   李碧玉
                                  141       83.11.10  吳美英    2705-83-ND-244918   李碧玉
                                  142       83.11.10  吳美英    2705-83-ND-538947   李碧玉
                                  143       83.11.10  吳美英    2705-83-ND-648749   李碧玉
                                  144       83.11.10  吳美英    2705-83-ND-308156   李碧玉
                                  145       83.11.10  吳美英    2705-83-ND-318964   李碧玉
                                  146       83.11.10  吳美英    2705-83-ND-045669   李碧玉
                                  147       83.11.10  吳美英    2705-83-ND-194983   李碧玉
                                  148       83.11.10  吳美英    2705-83-ND-041694   李碧玉
                                  149       83.11.10  楊志金    2705-83-ND-106604   李碧玉
                                  150       83.11.10  楊志金    2705-83-ND-244918   李碧玉
                                  151       83.11.10  楊志金    2705-83-ND-041694   李碧玉
                                  152       83.11.10  楊志金    2705-83-ND-538947   李碧玉
                                  153       83.11.10  楊志金    2705-83-ND-648749   李碧玉
                                  154       83.11.10  楊志金    2705-83-ND-308156   李碧玉
                                  155       83.11.10  楊志金    2705-83-ND-318964   李碧玉
                                  156       83.11.10  楊志金    2705-83-ND-045669   李碧玉
                                  157       83.11.10  楊志金    2705-83-ND-194983   李碧玉
                                  158       83.11.10  過美雲    2705-83-ND-684183   李阿美
                                  159       83.11.10  過美雲    2705-83-ND-196017   李阿美
                                  160       83.11.10  過美雲    2705-83-ND-176482   李阿美
                                  000-000   00.11.10  過美雲    2705-83-ND-501556   李阿美       0
                                  000-000   00.11.10  過美雲    2705-83-ND-641276   李阿美       2
                                  165       83.11.10  過美雲    2705-83-ND-270986   李阿美
                                  166       83.11.10  過美雲    2705-83-ND-044968   李阿美
                                  167       83.11.10  過美雲    2705-83-ND-183150   李阿美
                                  168       83.11.10  詹仁忠    2705-83-ND-641276   李阿美
                                  169       83.11.10  詹仁忠    2705-83-ND-183150   李阿美
                                  170       83.11.10  詹仁忠    2705-83-ND-044968   李阿美
                                  171       83.11.10  詹仁忠    2705-83-ND-270986   李阿美
                                  172       83.11.10  詹仁忠    2705-83-ND-684183   李阿美
                                  173       83.11.10  詹仁忠    2705-83-ND-196017   李阿美
                                  174       83.11.10  詹仁忠    2705-83-ND-176482   李阿美
                                  175       83.11.10  詹仁忠    2705-83-ND-501556   李阿美
                                  176       83.11.10  詹麗美    2705-83-ND-641276   李阿美
                                  177       83.11.10  詹麗美    2705-83-ND-270986   李阿美
                                  178       83.11.10  詹麗美    2705-83-ND-044968   李阿美
                                  179       83.11.10  詹麗美    2705-83-ND-183150   李阿美
                                  180       83.11.10  詹麗美    2705-83-ND-684183   李阿美
                                  181       83.11.10  詹麗美    2705-83-ND-196017   李阿美
                                  182       83.11.10  詹麗美    2705-83-ND-176482   李阿美
                                  000-000   00.11.10  李紅薇    2705-83-ND-138491   陳美玉       2
                                  185       83.11.10  李紅薇    2705-83-ND-138993   陳美玉
                                  186       83.11.10  李紅薇    2705-83-ND-144898   陳美玉
                                  187       83.11.10  許進鈺    2705-83-ND-138993   陳美玉
                                  000-000   00.11.10  許進鈺    2705-83-ND-144898   陳美玉       2
                                  發行公司：台灣積體電路製造股份有限公司  持有人：壬○○  發行股份：一千股
                                  證物：第五箱  贓證物品清單編號：98  總計：二十張
                                  編    號  發行日期  股東姓名  股   票   編   號   轉讓過戶聲請  備      註
                                            書偽造之印文
                                  1-2       80.09.03  羅  萍    80-ND-214872        王慧美        2
                                  3-4       80.09.03  羅  萍    80-ND-204874        王慧美        2
                                  5         80.09.03  羅  萍    80-ND-204078        王慧美
                                  6         80.09.03  羅  萍    80-ND-214877        謝佩倪
                                  7-8       80.09.03  羅  萍    80-ND-214818        謝佩倪        2
                                  9         80.09.03  羅  萍    80-ND-214810        謝佩倪
                                  10        80.09.03  羅  萍    80-ND-214874        謝佩倪
                                  11        80.09.03  羅  萍    80-ND-214812        謝佩倪
                                  12        80.09.03  羅  萍    80-ND-214871        謝佩倪
                                  13        80.09.03  羅  萍    80-ND-204820        謝佩倪
                                  14        80.09.03  羅  萍    80-ND-204078        謝佩倪
                                  15        80.09.03  羅  萍    80-ND-214872        謝佩倪
                                  16        80.09.03  王江素薰  80-ND-214877        王慧美
                                  17        80.09.03  王江素薰  80-ND-214810        謝佩倪
                                  18        80.09.03  林宜德    80-ND-214870        王慧美
                                  19        80.09.03  林宜德    80-ND-214124        王慧美
                                  20        80.09.03  王志強    80-ND-214872        王慧美
                                  發行公司：士林電機廠股份有限公司  持有人：壬○○  發行股份：一千股
                                  證物：第五箱  贓證物品清單編號：99  總計：四十八張
                                  編    號  發行日期  股東姓名  股   票   編   號   轉讓過戶聲請  備      註
                                            書偽造之印文
                                  1         82.10.20  王  鈞    1503-83-ND-185040   林劍雄
                                  2         82.10.20  王  鈞    1503-83-ND-041843   林劍雄
                                  3         82.10.20  王  鈞    1503-83-ND-147383   林劍雄
                                  4         82.10.20  王  鈞    1503-83-ND-385084   林劍雄
                                  5         82.10.20  王  鈞    1503-83-ND-114505   林劍雄
                                  6         82.10.20  王  鈞    1503-83-ND-183715   林劍雄
                                  7         82.10.20  王  鈞    1503-83-ND-385314   林劍雄
                                  8         82.10.20  王  鈞    1503-83-ND-088718   林劍雄
                                  9         82.10.20  王  鈞    1503-83-ND-141830   林劍雄
                                  10        82.10.20  王  鈞    1503-83-ND-580414   林劍雄
                                  11        82.10.20  林福元    1503-83-ND-318045   林劍雄
                                  12        82.10.20  林福元    1503-83-ND-350347   林劍雄
                                  13        82.10.20  林福元    1503-83-ND-034150   林劍雄
                                  14        82.10.20  林福元    1503-83-ND-580414   林劍雄
                                  15        82.10.20  林福元    1503-83-ND-385084   林劍雄
                                  16        82.10.20  林福元    1503-83-ND-370451   林劍雄
                                  17        82.10.20  林福元    1503-83-ND-403154   林劍雄
                                  18        82.10.20  林福元    1503-83-ND-303857   林劍雄
                                  19        82.10.20  林福元    1503-83-ND-147383   林劍雄
                                  20        82.10.20  林福元    1503-83-ND-580414   林劍雄
                                  21        82.10.20  李世華    1503-83-ND-350347   林劍雄
                                  22        82.10.20  李世華    1503-83-ND-034150   林劍雄
                                  23        82.10.20  李世華    1503-83-ND-370451   林劍雄
                                  24        82.10.20  李世華    1503-83-ND-403154   林劍雄
                                  25        82.10.20  李世華    1503-83-ND-303857   林劍雄
                                  26        82.10.20  謝榮堂    1503-83-ND-114505   林劍雄
                                  27        82.10.20  鐘春玉    1503-83-ND-407351   謝陳囝
                                  28        82.10.20  謝茂林    1503-83-ND-478703   謝陳囝
                                  29        82.10.20  謝茂林    1503-83-ND-387035   謝陳囝
                                  30        82.10.20  謝茂林    1503-83-ND-130357   謝陳囝
                                  31        82.10.20  謝茂林    1503-83-ND-137103   謝陳囝
                                  32        82.10.20  謝茂林    1503-83-ND-315438   謝陳囝
                                  33        82.10.20  謝茂林    1503-83-ND-108730   謝陳囝
                                  34        82.10.20  謝茂林    1503-83-ND-144750   謝陳囝
                                  35        82.10.20  謝茂林    1503-83-ND-351473   謝陳囝
                                  36        82.10.20  謝茂林    1503-83-ND-150483   謝陳囝
                                  37        82.10.20  王志強    1503-83-ND-478703   謝陳囝
                                  38        82.10.20  王志強    1503-83-ND-387035   謝陳囝
                                  39        82.10.20  王志強    1503-83-ND-157384   謝陳囝
                                  40        82.10.20  王志強    1503-83-ND-130357   謝陳囝
                                  41        82.10.20  王志強    1503-83-ND-137103   謝陳囝
                                  42        82.10.20  王志強    1503-83-ND-315438   謝陳囝
                                  43        82.10.20  王志強    1503-83-ND-108730   謝陳囝
                                  44        82.10.20  王志強    1503-83-ND-144750   謝陳囝
                                  45        82.10.20  王志強    1503-83-ND-351473   謝陳囝
                                  46        82.10.20  王志強    1503-83-ND-150483   謝陳囝
                                  47        82.10.20  李明珠    1503-83-ND-478703   李紅薇
                                  48        82.10.20  李明珠    1503-83-ND-387035   李紅薇
                                  發行公司：國泰人壽保險股份有限公司  持有人：壬○○  發行股份：一千股
                                  證物：第五箱  贓證物品清單編號：100  總計：七十張
                                  編    號  發行日期  股東姓名  股   票   編   號   轉讓過戶聲請  備      註
                                            書偽造之印文
                                  1-3       82.10.19  洪彩琴    2805-88-ND-938762   翁明德        3
                                  4-5       82.10.19  洪彩琴    2805-88-ND-578260   翁明德        2
                                  6-7       82.10.19  洪彩琴    2805-88-ND-702683   翁明德        2
                                  8-9       82.10.19  洪彩琴    2805-88-ND-532780   翁明德        0
                                  00-00     00.10.19  李桂貞    2805-88-ND-578260   翁明德        0
                                  00-00     00.10.19  李桂貞    2805-88-ND-702683   翁明德        0
                                  00-00     00.10.19  李桂貞    2805-88-ND-532780   翁明德        0
                                  00-00     00.10.19  李桂貞    2805-88-ND-938762   翁明德        2
                                  21        82.10.19  王志強    2805-82-ND-752938   陳美玉
                                  22        82.10.19  王志強    2805-82-ND-283205   陳美玉
                                  23        82.10.19  王志強    2805-82-ND-603706   陳美玉
                                  24        82.10.19  王志強    2805-82-ND-895726   陳美玉
                                  25        82.10.19  王志強    2805-82-ND-392758   陳美玉
                                  26        82.10.19  李玲玲    2805-82-ND-692503   陳美玉
                                  27        82.10.19  李玲玲    2805-82-ND-259083   陳美玉
                                  28        82.10.19  李玲玲    2805-82-ND-280687   陳美玉
                                  29        82.10.19  李玲玲    2805-82-ND-583602   陳美玉
                                  30        82.10.19  李玲玲    2805-82-ND-367905   陳美玉
                                  31        82.10.19  李玲玲    2805-82-ND-752938   陳美玉
                                  32        82.10.19  李玲玲    2805-82-ND-283205   陳美玉
                                  33        82.10.19  李玲玲    2805-82-ND-603706   陳美玉
                                  34        82.10.19  李玲玲    2805-82-ND-895726   陳美玉
                                  35        82.10.19  李玲玲    2805-82-ND-392758   陳美玉
                                  36        82.10.19  湯加增    2805-82-ND-507259   李春芳
                                  37        82.10.19  湯加增    2805-82-ND-537286   李春芳
                                  38        82.10.19  湯加增    2805-82-ND-528203   李春芳
                                  39        82.10.19  湯加增    2805-82-ND-029253   李春芳
                                  40        82.10.19  湯加增    2805-82-ND-625853   李春芳
                                  41        82.10.19  湯加增    2805-82-ND-693058   李春芳
                                  42        82.10.19  湯加增    2805-82-ND-392505   李春芳
                                  43        82.10.19  湯加增    2805-82-ND-380568   李春芳
                                  44        82.10.19  湯加增    2805-82-ND-352798   李春芳
                                  45        82.10.19  湯加增    2805-82-ND-302292   李春芳
                                  46        82.10.19  洪彩琴    2805-82-ND-792383   王志強
                                  47        82.10.19  陳樹穆    2805-82-ND-790380   王志強
                                  48        82.10.19  陳樹穆    2805-82-ND-593377   王志強
                                  49        82.10.19  陳樹穆    2805-82-ND-792383   王志強
                                  50        82.10.19  蕭林玉霞  2805-82-ND-558397   王志強
                                  51        82.10.19  蕭林玉霞  2805-82-ND-290372   王志強
                                  52        82.10.19  蕭素玲    2805-82-ND-558397   王志強
                                  53        82.10.19  蕭素玲    2805-82-ND-290372   王志強
                                  54        82.10.19  林宜德    2805-82-ND-802383   王志強
                                  55        82.10.19  陳正和    2805-82-ND-792383   王志強
                                  56        82.10.19  林妙娜    2805-82-ND-792383   王志強
                                  57        82.10.19  林妙娜    2805-82-ND-802383   王志強
                                  58        82.10.19  李淑玲    2805-82-ND-790380   王志強
                                  59        82.10.19  劉明修    2805-82-ND-802383   王志強
                                  60        82.10.19  陳義鵬    2805-82-ND-593377   王志強
                                  61        82.10.19  陳義鵬    2805-82-ND-802383   王志強
                                  62-63     82.10.19  郭良英    2805-82-ND-792383   王志強        2
                                  64        82.10.19  郭良英    2805-82-ND-790380   王志強
                                  65        82.10.19  郭良英    2805-82-ND-558397   王志強
                                  66        82.10.19  郭良英    2805-82-ND-290372   王志強
                                  67        82.10.19  王繼哲    2805-82-ND-558397   王志強
                                  68        82.10.19  王繼哲    2805-82-ND-792383   王志強
                                  69        82.10.19  王繼哲    2805-82-ND-593377   王志強
                                  70        82.10.19  王繼哲    2805-82-ND-290372   王志強
                                  發行公司：國巨股份有限公司  持有人：壬○○  發行股份：一千股
                                  證物：第五箱  贓證物品清單編號：101  總計：五十張
                                  編    號  發行日期  股東姓名  股   票   編   號   轉讓過戶聲請  備      註
                                            書偽造之印文
                                  1-3       86.10.30  李蔡寶琴  2327-86-ND-0000000  陳美玉        3
                                  4-6       86.10.30  李蔡寶琴  2327-86-ND-0000000  陳美玉        3
                                  7-9       86.10.30  李蔡寶琴  2327-86-ND-0000000  陳美玉        0
                                  00-00     00.10.30  李蔡寶琴  2327-86-ND-0000000  陳美玉        0
                                  00-00     00.10.30  李蔡寶琴  2327-86-ND-0000000  陳美玉        0
                                  00-00     00.10.30  褚克淼    2327-86-ND-0000000  陳美玉        3
                                  20        86.10.30  褚克淼    2327-86-ND-0000000  陳美玉
                                  21        86.10.30  褚克淼    2327-86-ND-0000000  陳美玉
                                  22        86.10.30  褚克淼    2327-86-ND-0000000  陳美玉
                                  23        86.10.30  褚克淼    2327-86-ND-0000000  陳美玉
                                  24        86.10.30  褚克淼    2327-86-ND-0000000  陳美玉
                                  25-26     86.10.30  李世華    2327-86-ND-0000000  陳美玉        0
                                  00-00     00.10.30  李世華    2327-86-ND-0000000  陳美玉        0
                                  00-00     00.10.30  李世華    2327-86-ND-0000000  陳美玉        0
                                  00-00     00.10.30  李世華    2327-86-ND-0000000  陳美玉        2
                                  34        86.10.30  李世華    2327-86-ND-0000000  陳美玉
                                  35        86.10.30  李世華    2327-86-ND-0000000  陳美玉
                                  36        86.10.30  李世華    2327-86-ND-0000000  陳美玉
                                  37        86.10.30  石瑞彰    2327-86-ND-0000000  陳美玉
                                  38-39     86.10.30  石瑞彰    2327-86-ND-0000000  陳美玉        2
                                  40        86.10.30  石瑞彰    2327-86-ND-0000000  陳美玉
                                  41        86.10.30  石瑞彰    2327-86-ND-0000000  陳美玉
                                  42        86.10.30  石瑞彰    2327-86-ND-0000000  陳美玉
                                  43-44     86.10.30  楊袁儀    2327-86-ND-0000000  陳美玉        0
                                  00-00     00.10.30  楊袁儀    2327-86-ND-0000000  陳美玉        2
                                  47        86.10.30  楊袁儀    2327-86-ND-0000000  陳美玉
                                  48-49     86.10.30  楊袁儀    2327-86-ND-0000000  陳美玉        2
                                  50        86.10.30  楊袁儀    2327-86-ND-0000000  陳美玉
                                  發行公司：泰豐輪胎股份有限公司  持有人：壬○○  發行股份：一千股
                                  證物：第五箱  贓證物品清單編號：102  總計：一二一張
                                  編    號  發行日期  股東姓名  股   票   編   號   轉讓過戶聲請  備      註
                                            書偽造之印文
                                  1         86.10.07  李逢春    2102-86-ND-0000000  李紅薇
                                  2         86.10.07  李逢春    2102-86-ND-0000000  李紅薇
                                  3         86.10.07  李逢春    2102-86-ND-0000000  李紅薇
                                  4         86.10.07  陳正和    2102-86-ND-0000000  鄭雲雀
                                  5         86.10.07  陳正和    2102-86-ND-0000000  鄭雲雀
                                  6         86.10.07  陳正和    2102-86-ND-0000000  鄭雲雀
                                  7         86.10.07  陳正和    2102-86-ND-0000000
                                  0         00.10.07  陳正和    2102-86-ND-0000000  鄭雲雀
                                  9         86.10.07  陳正和    2102-86-ND-0000000  鄭雲雀
                                  10        86.10.07  陳正和    2102-86-ND-0000000  鄭雲雀
                                  11        86.10.07  陳正和    2102-86-ND-0000000  鄭雲雀
                                  12        86.10.07  陳正和    2102-86-ND-0000000  鄭雲雀
                                  13        86.10.07  陳正和    2102-86-ND-0000000  鄭雲雀
                                  14        86.10.07  陳正和    2102-86-ND-0000000  鄭雲雀
                                  15        86.10.07  陳義鵬    2102-86-ND-0000000  鄭雲雀
                                  16        86.10.07  陳義鵬    2102-86-ND-0000000  鄭雲雀
                                  17        86.10.07  陳義鵬    2102-86-ND-0000000  鄭雲雀
                                  18        86.10.07  陳義鵬    2102-86-ND-0000000  鄭雲雀
                                  19        86.10.07  陳義鵬    2102-86-ND-0000000  鄭雲雀
                                  20        86.10.07  陳義鵬    2102-86-ND-0000000  鄭雲雀
                                  21        86.10.07  陳義鵬    2102-86-ND-0000000  鄭雲雀
                                  22        86.10.07  陳義鵬    2102-86-ND-0000000  鄭雲雀
                                  23        86.10.07  陳義鵬    2102-86-ND-0000000  鄭雲雀
                                  24        86.10.07  陳義鵬    2102-86-ND-0000000  鄭雲雀
                                  25        86.10.07  陳義鵬    2102-86-ND-0000000  鄭雲雀
                                  26        86.10.07  徐淑婉    2102-86-ND-0000000  鄭雲雀
                                  27        86.10.07  徐淑婉    2102-86-ND-0000000  鄭雲雀
                                  28        86.10.07  徐淑婉    2102-86-ND-0000000  鄭雲雀
                                  29        86.10.07  徐淑婉    2102-86-ND-0000000  鄭雲雀
                                  30        86.10.07  徐淑婉    2102-86-ND-0000000  鄭雲雀
                                  31        86.10.07  徐淑婉    2102-86-ND-0000000  鄭雲雀
                                  32        86.10.07  徐淑婉    2102-86-ND-0000000  鄭雲雀
                                  33        86.10.07  徐淑婉    2102-86-ND-0000000  鄭雲雀
                                  34        86.10.07  徐淑婉    2102-86-ND-0000000  鄭雲雀
                                  35        86.10.07  徐淑婉    2102-86-ND-0000000  鄭雲雀
                                  36        86.10.07  徐淑婉    2102-86-ND-0000000  鄭雲雀
                                  37        86.10.07  詹仁忠    2102-86-ND-0000000  李阿美
                                  38-39     86.10.07  詹仁忠    2102-86-ND-0000000  李阿美        2
                                  40        86.10.07  詹仁忠    2102-86-ND-0000000  李阿美
                                  41        86.10.07  詹仁忠    2102-86-ND-0000000  李阿美
                                  42        86.10.07  詹仁忠    2102-86-ND-0000000  李阿美
                                  43        86.10.07  詹仁忠    2102-86-ND-0000000  李阿美
                                  44        86.10.07  王繼哲    2102-86-ND-0000000  李阿美
                                  45        86.10.07  王繼哲    2102-86-ND-0000000  李阿美
                                  46        86.10.07  王繼哲    2102-86-ND-0000000  李阿美
                                  47        86.10.07  王繼哲    2102-86-ND-0000000  李阿美
                                  48        86.10.07  王繼哲    2102-86-ND-0000000  李阿美
                                  49        86.10.07  王繼哲    2102-86-ND-0000000  李阿美
                                  50        86.10.07  楊善雄    2102-86-ND-0000000  李阿美
                                  51        86.10.07  楊善雄    2102-86-ND-0000000  李阿美
                                  52        86.10.07  楊善雄    2102-86-ND-0000000  李阿美
                                  53        86.10.07  楊善雄    2102-86-ND-0000000  李阿美
                                  54        86.10.07  楊善雄    2102-86-ND-0000000  李阿美
                                  55        86.10.07  楊善雄    2102-86-ND-0000000  李阿美
                                  56        86.10.07  楊善雄    2102-86-ND-0000000  李阿美
                                  57-58     86.10.07  李逢春    2102-86-ND-0000000  李紅薇        0
                                  00-00     00.10.07  李逢春    2102-86-ND-0000000  李紅薇        0
                                  00-00     00.10.07  李逢春    2102-86-ND-0000000  李紅薇        0
                                  00-00     00.10.07  李逢春    2102-86-ND-0000000  李紅薇        2
                                  65        86.10.07  李逢春    2102-86-ND-0000000  李紅薇
                                  66        86.10.07  李逢春    2102-86-ND-0000000  李紅薇
                                  67        86.10.07  李逢春    2102-86-ND-0000000  李紅薇
                                  68        86.10.07  李逢春    2102-86-ND-0000000  李紅薇
                                  69        86.10.07  李逢春    2102-86-ND-0000000  李紅薇
                                  70        86.10.07  李逢春    2102-86-ND-0000000  李紅薇
                                  71        86.10.07  李逢春    2102-86-ND-0000000  李紅薇
                                  72-73     86.10.07  辛○○    2102-86-ND-0000000  辛○○        0
                                  00-00     00.10.07  辛○○    2102-86-ND-0000000  辛○○        0
                                  00-00     00.10.07  辛○○    2102-86-ND-0000000  辛○○        0
                                  00-00     00.10.07  辛○○    2102-86-ND-0000000  辛○○        2
                                  80        86.10.07  辛○○    2102-86-ND-0000000  辛○○
                                  81        86.10.07  辛○○    2102-86-ND-0000000  辛○○
                                  82        86.10.07  辛○○    2102-86-ND-0000000  辛○○
                                  83        86.10.07  辛○○    2102-86-ND-0000000  辛○○
                                  84        86.10.07  辛○○    2102-86-ND-0000000  辛○○
                                  85        86.10.07  辛○○    2102-86-ND-0000000  辛○○
                                  86        86.10.07  辛○○    2102-86-ND-0000000  辛○○
                                  87-91     86.10.07  傅寶玉    2102-86-ND-0000000  謝陳囝        5
                                  92        86.10.07  傅寶玉    2102-86-ND-0000000  謝陳囝
                                  93        86.10.07  傅寶玉    2102-86-ND-0000000  謝陳囝
                                  94        86.10.07  傅寶玉    2102-86-ND-0000000  謝陳囝
                                  95        86.10.07  傅寶玉    2102-86-ND-0000000  謝陳囝
                                  96        86.10.07  傅寶玉    2102-86-ND-0000000  謝陳囝
                                  97-98     86.10.07  劉明修    2102-86-ND-0000000  謝陳囝        0
                                  00-000    00.10.07  劉明修    2102-86-ND-0000000  謝陳囝        2
                                  106       86.10.07  劉明修    2102-86-ND-0000000  謝陳囝
                                  107       86.10.07  劉明修    2102-86-ND-0000000  謝陳囝
                                  108       86.10.07  劉明修    2102-86-ND-0000000  謝陳囝
                                  000-000   00.10.07  吳美英    2102-86-ND-0000000  謝陳囝        5
                                  114       86.10.07  吳美英    2102-86-ND-0000000  謝陳囝
                                  115       86.10.07  吳美英    2102-86-ND-0000000  謝陳囝
                                  000-000   00.10.07  吳美英    2102-86-ND-0000000  謝陳囝        4
                                  120       86.10.07  吳美英    2102-86-ND-0000000  謝陳囝
                                  121       86.10.07  吳美英    2102-86-ND-0000000  謝陳囝
                                  發行公司：長榮海運股份有限公司  持有人：壬○○  發行股份：一千股
                                  證物：第五箱  贓證物品清單編號：103  總計：七十八張
                                  編    號  發行日期  股東姓名  股   票   編   號   轉讓過戶聲請  備      註
                                            書偽造之印文
                                  1-2       83.11.11  蕭淑真    2603-83-ND-695973   林李阿美      2
                                  3         83.11.11  蕭淑真    2603-83-ND-675952   林李阿美
                                  4-5       83.11.11  陳世崇    2603-83-ND-875923   林李阿美      2
                                  6         83.11.11  陳世崇    2603-83-ND-675952   林李阿美
                                  7         83.11.11  陳世崇    2603-83-ND-695378   林李阿美
                                  8         83.11.11  陳世崇    2603-83-ND-695372   林李阿美
                                  9-10      83.11.11  耕興投資  2603-83-ND-695973   林李阿美      2
                                  11        83.11.11  耕興投資  2603-83-ND-695378   林李阿美
                                  12-13     83.11.11  耕興投資  2603-83-ND-575958   林李阿美      0
                                  00-00     00.11.11  耕興投資  2603-83-ND-565977   林李阿美      0
                                  00-00     00.11.11  耕興投資  2603-83-ND-275922   林李阿美      0
                                  00-00     00.11.11  耕興投資  2603-83-ND-675952   林李阿美      2
                                  20        83.11.11  劉明修    2603-83-ND-695973   林李阿美
                                  21        83.11.11  陳正和    2603-83-ND-695735   李春芳
                                  22        83.11.11  廖本貿    2603-83-ND-895978   李春芳
                                  23        83.11.11  駿欣開發  2603-83-ND-695378   李春芳
                                  24-25     83.11.11  耕興投資  2603-83-ND-705973   李春芳        2
                                  26        83.11.11  楊志金    2603-83-ND-395979   李春芳
                                  27        83.11.11  楊志金    2603-83-ND-295725   李春芳
                                  28        83.11.11  楊志金    2603-83-ND-695979   李春芳
                                  29        83.11.11  陳樹穆    2603-83-ND-575958   李春芳
                                  30        83.11.11  陳樹穆    2603-83-ND-705973   李春芳
                                  31        83.11.11  陳樹穆    2603-83-ND-295978   李春芳
                                  32        83.11.11  陳樹穆    2603-83-ND-395378   李春芳
                                  33        83.11.11  陳樹穆    2603-83-ND-695733   李春芳
                                  34-35     83.11.11  林妙娜    2603-83-ND-565977   李春芳        0
                                  00-00     00.11.11  林妙娜    2603-83-ND-575958   李春芳        2
                                  38        83.11.11  林妙娜    2603-83-ND-675952   李春芳
                                  39        83.11.11  陳義鵬    2603-83-ND-695733   李春芳
                                  40        83.11.11  陳義鵬    2603-83-ND-295725   李春芳
                                  41        83.11.11  陳義鵬    2603-83-ND-395979   李春芳
                                  42        83.11.11  陳義鵬    2603-83-ND-895978   李春芳
                                  43        83.11.11  陳義鵬    2603-83-ND-695735   李春芳
                                  44        83.11.11  陳義鵬    2603-83-ND-695776   李春芳
                                  45        83.11.11  陳義鵬    2603-83-ND-395378   李春芳
                                  46        83.11.11  張純靜    2603-83-ND-695776   李春芳
                                  47        83.11.11  張純靜    2603-83-ND-695733   李春芳
                                  48        83.11.11  張純靜    2603-83-ND-295725   李春芳
                                  49        83.11.11  張純靜    2603-83-ND-395378   李春芳
                                  50        83.11.11  張純靜    2603-83-ND-895978   李春芳
                                  51        83.11.11  張純靜    2603-83-ND-695735   李春芳
                                  52        83.11.11  張純靜    2603-83-ND-895978   李春芳
                                  53        83.11.11  莊清標    2603-83-ND-275922   李春芳
                                  54        83.11.11  莊清標    2603-83-ND-875923   李春芳
                                  55-56     83.11.11  莊清標    2603-83-ND-695733   李春芳        2
                                  57        83.11.11  莊清標    2603-83-ND-295978   李春芳
                                  58        83.11.11  莊清標    2603-83-ND-395979   李春芳
                                  59        83.11.11  莊清標    2603-83-ND-295725   李春芳
                                  60        83.11.11  莊清標    2603-83-ND-395378   李春芳
                                  61-62     83.11.11  尚耘開發  2603-83-ND-295978   李春芳        2
                                  63        83.11.11  尚耘開發  2603-83-ND-695978   李春芳
                                  64-67     83.11.11  尚耘開發  2603-83-ND-695979   李春芳        4
                                  68        83.11.11  尚耘開發  2603-83-ND-695733   李春芳
                                  69-71     83.11.11  尚耘開發  2603-83-ND-695735   李春芳        0
                                  00-00     00.11.11  尚耘開發  2603-83-ND-395378   李春芳        0
                                  00-00     00.11.11  尚耘開發  2603-83-ND-295725   李春芳        2
                                  76        83.11.11  尚耘開發  2603-83-ND-695776   李春芳
                                  77        83.11.11  尚耘開發  2603-83-ND-395378   李春芳
                                  78        83.11.11  尚耘開發  2603-83-ND-895978   李春芳
                                  發行公司：彰化商業銀行股份有限公司  持有人：壬○○  發行股份：一千股
                                  證物：第五箱  贓證物品清單編號：104  總計：七十七張
                                  編    號  發行日期  股東姓名  股   票   編   號   轉讓過戶聲請  備      註
                                            書偽造之印文
                                  1-2       81.08.31  王傳廣    2801-81-ND-450602   李紅薇        2
                                  3-4       81.08.31  王傳廣    2801-81-ND-450685   李紅薇        2
                                  5-6       81.08.31  王傳廣    2801-81-ND-450659   李紅薇        2
                                  7-9       81.08.31  王傳廣    2801-81-ND-450105   李紅薇        0
                                  00-00     00.08.31  王傳廣    2801-81-ND-450681   李紅薇        3
                                  13        81.08.31  鍾春玉    2801-81-ND-450685   李紅薇
                                  14-16     81.08.31  鍾春玉    2801-81-ND-450602   李紅薇        0
                                  00-00     00.08.31  鍾春玉    2801-81-ND-450681   李紅薇        3
                                  20        81.08.31  鍾春玉    2801-81-ND-450105   李紅薇
                                  21        81.08.31  鍾春玉    2801-81-ND-450685   李紅薇
                                  22        81.08.31  鍾春玉    2801-81-ND-450659   李紅薇
                                  23-24     81.08.31  陳木樹    2801-81-ND-450685   李紅薇        2
                                  25        81.08.31  陳木樹    2801-81-ND-450105   李紅薇
                                  26        81.08.31  陳木樹    2801-81-ND-450659   李紅薇
                                  27        81.08.31  陳木樹    2801-81-ND-450602   李紅薇
                                  28-31     81.08.31  彭達隆    2801-81-ND-450629   李葉寶琴      0
                                  00-00     00.08.31  彭達隆    2801-81-ND-459609   李葉寶琴      0
                                  00-00     00.08.31  彭達隆    2801-81-ND-450659   李葉寶琴      0
                                  00-00     00.08.31  彭達隆    2801-81-ND-459256   李葉寶琴      0
                                  00-00     00.08.31  彭達隆    2801-81-ND-459612   李葉寶琴      0
                                  00-00     00.08.31  林明賜    2801-81-ND-459609   李葉寶琴      2
                                  45        81.08.31  林明賜    2801-81-ND-459612   李葉寶琴
                                  46        81.08.31  林明賜    2801-81-ND-459256   李葉寶琴
                                  47-48     81.08.31  林明賜    2801-81-ND-450659   李葉寶琴      2
                                  49        81.08.31  林明賜    2801-81-ND-450629   李葉寶琴
                                  50-51     81.08.31  陳徐婉    2801-81-ND-459256   李葉寶琴      0
                                  00-00     00.08.31  陳徐婉    2801-81-ND-459612   李葉寶琴      2
                                  54        81.08.31  陳徐婉    2801-81-ND-450629   李葉寶琴
                                  55-56     81.08.31  陳徐婉    2801-81-ND-459609   李葉寶琴      2
                                  57        81.08.31  陳徐婉    2801-81-ND-450659   李葉寶琴
                                  58-59     81.08.31  陳徐婉    2801-81-ND-450629   李葉寶琴      0
                                  00-00     00.08.31  張純靜    2801-81-ND-450225   陳鄭金蘭      0
                                  00-00     00.08.31  張純靜    2801-81-ND-450650   陳鄭金蘭      0
                                  00-00     00.08.31  張純靜    2801-81-ND-450621   陳鄭金蘭      0
                                  00-00     00.08.31  張純靜    2801-81-ND-450609   陳鄭金蘭      3
                                  69        81.08.31  莊清標    2801-81-ND-450621   陳鄭金蘭
                                  70        81.08.31  莊清標    2801-81-ND-450650   陳鄭金蘭
                                  71-72     81.08.31  洪彩琴    2801-81-ND-450225   陳鄭金蘭      0
                                  00-00     00.08.31  洪彩琴    2801-81-ND-450650   陳鄭金蘭      0
                                  00-00     00.08.31  洪彩琴    2801-81-ND-450621   陳鄭金蘭      3
                                  發行公司：仁寶電腦工業股份有限公司  持有人：壬○○  發行股份：一千股
                                  證物：第五箱  贓證物品清單編號：105  總計：八十張
                                  編    號  發行日期  股東姓名  股   票   編   號   轉讓過戶聲請  備      註
                                            書偽造之印文
                                  1         84.11.07  林福元    2324-84-ND-0000000  李鴻源
                                  2         84.11.07  林福元    2324-84-ND-0000000  李鴻源
                                  3         84.11.07  林福元    2324-84-ND-0000000  李鴻源
                                  4         84.11.07  林福元    2324-84-ND-0000000  李鴻源
                                  5         84.11.07  林福元    2324-84-ND-0000000  李鴻源
                                  6         84.11.07  林福元    2324-84-ND-0000000  李鴻源
                                  7         84.11.07  林福元    2324-84-ND-0000000  李鴻源
                                  8         84.11.07  王志強    2324-84-ND-0000000  李鴻源
                                  9         84.11.07  王志強    2324-84-ND-0000000  李鴻源
                                  10        84.11.07  王志強    2324-84-ND-0000000  李鴻源
                                  11        84.11.07  李碧玉    2324-84-ND-0000000  李茂聰
                                  12        84.11.07  李碧玉    2324-84-ND-0000000  李茂聰
                                  13        84.11.07  李碧玉    2324-84-ND-0000000  李茂聰
                                  14        84.11.07  李碧玉    2324-84-ND-0000000  李茂聰
                                  15        84.11.07  李碧玉    2324-84-ND-0000000  李茂聰
                                  16        84.11.07  李碧玉    2324-84-ND-0000000  李茂聰
                                  17        84.11.07  李碧玉    2324-84-ND-0000000  李茂聰
                                  18        84.11.07  李碧玉    2324-84-ND-0000000  李茂聰
                                  19        84.11.07  李碧玉    2324-84-ND-0000000  李茂聰
                                  20        84.11.07  陳美娥    2324-84-ND-0000000  李茂聰
                                  21        84.11.07  陳美娥    2324-84-ND-0000000  李茂聰
                                  22        84.11.07  陳美娥    2324-84-ND-0000000  李茂聰
                                  23        84.11.07  陳美娥    2324-84-ND-0000000  李茂聰
                                  24        84.11.07  陳美娥    2324-84-ND-0000000  李茂聰
                                  25        84.11.07  陳美娥    2324-84-ND-0000000  李茂聰
                                  26        84.11.07  陳美娥    2324-84-ND-0000000  李茂聰
                                  27        84.11.07  陳美娥    2324-84-ND-0000000  李茂聰
                                  28        84.11.07  陳美娥    2324-84-ND-0000000  李茂聰
                                  29        84.11.07  陳美娥    2324-84-ND-0000000  李茂聰
                                  30        84.11.07  廖麗仙    2324-84-ND-0000000  李茂聰
                                  31        84.11.07  廖麗仙    2324-84-ND-0000000  李茂聰
                                  32        84.11.07  廖麗仙    2324-84-ND-0000000  李茂聰
                                  33        84.11.07  廖麗仙    2324-84-ND-0000000  李茂聰
                                  34        84.11.07  廖麗仙    2324-84-ND-0000000  李茂聰
                                  35        84.11.07  廖麗仙    2324-84-ND-0000000  李茂聰
                                  36        84.11.07  廖麗仙    2324-84-ND-0000000  李茂聰
                                  37        84.11.07  廖麗仙    2324-84-ND-0000000  李茂聰
                                  38        84.11.07  廖麗仙    2324-84-ND-0000000  李茂聰
                                  39        84.11.07  廖麗仙    2324-84-ND-0000000  李茂聰
                                  40        84.11.07  郭良英    2324-84-ND-0000000  林李阿美
                                  41        84.11.07  郭良英    2324-84-ND-0000000  林李阿美
                                  42        84.11.07  郭良英    2324-84-ND-0000000  林李阿美
                                  43        84.11.07  郭良英    2324-84-ND-0000000  林李阿美
                                  44        84.11.07  郭良英    2324-84-ND-0000000  林李阿美
                                  45        84.11.07  郭良英    2324-84-ND-0000000  林李阿美
                                  46        84.11.07  郭良英    2324-84-ND-0000000  林李阿美
                                  47        84.11.07  郭良英    2324-84-ND-0000000  林李阿美
                                  48        84.11.07  郭良英    2324-84-ND-0000000  林李阿美
                                  49        84.11.07  郭良英    2324-84-ND-0000000  林李阿美
                                  50        84.11.07  吳美英    2324-84-ND-0000000  林李阿美
                                  51        84.11.07  吳美英    2324-84-ND-0000000  林李阿美
                                  52        84.11.07  吳美英    2324-84-ND-0000000  林李阿美
                                  53        84.11.07  吳美英    2324-84-ND-0000000  林李阿美
                                  54        84.11.07  吳美英    2324-84-ND-0000000  林李阿美
                                  55        84.11.07  吳美英    2324-84-ND-0000000  林李阿美
                                  56        84.11.07  吳美英    2324-84-ND-0000000  林李阿美
                                  57        84.11.07  吳美英    2324-84-ND-0000000  林李阿美
                                  58        84.11.07  吳美英    2324-84-ND-0000000  林李阿美
                                  59        84.11.07  吳美英    2324-84-ND-0000000  林李阿美
                                  60        84.11.07  褚定邦    2324-84-ND-0000000  辛○○
                                  61        84.11.07  褚定邦    2324-84-ND-0000000  辛○○
                                  62        84.11.07  蕭林玉霞  2324-84-ND-0000000  乙○○
                                  63        84.11.07  蕭林玉霞  2324-84-ND-0000000  乙○○
                                  64        84.11.07  蕭林玉霞  2324-84-ND-0000000  乙○○
                                  65        84.11.07  褚定義    2324-84-ND-0000000  王江素薰
                                  66        84.11.07  褚定義    2324-84-ND-0000000  王江素薰
                                  67        84.11.07  褚定義    2324-84-ND-0000000  王江素薰
                                  68        84.11.07  李勝輝    2324-84-ND-0000000  王江素薰
                                  69        84.11.07  李勝輝    2324-84-ND-0000000  王江素薰
                                  70        84.11.07  陳徐婉    2324-84-ND-0000000  王江素薰
                                  71        84.11.07  陳徐婉    2324-84-ND-0000000  王江素薰
                                  72        84.11.07  陳徐婉    2324-84-ND-0000000  王江素薰
                                  73        84.11.07  陳徐婉    2324-84-ND-0000000  王江素薰
                                  74        84.11.07  陳徐婉    2324-84-ND-0000000  王江素薰
                                  75        84.11.07  陳徐婉    2324-84-ND-0000000  王江素薰
                                  76        84.11.07  陳徐婉    2324-84-ND-0000000  王江素薰
                                  77        84.11.07  陳徐婉    2324-84-ND-0000000  王江素薰
                                  78        84.11.07  陳徐婉    2324-84-ND-0000000  王江素薰
                                  79        84.11.07  陳徐婉    2324-84-ND-0000000  王江素薰
                                  80        84.11.07  李碧玉    2324-84-ND-0000000  李茂聰
                                  發行公司：國碁電腦股份有限公司  持有人：壬○○  發行股份：一千股
                                  證物：第五箱  贓證物品清單編號：106  總計：九十三張
                                  編    號  發行日期  股東姓名  股   票   編   號   轉讓過戶聲請  備      註
                                            書偽造之印文
                                  1         84.09.25  林妙娜    2386-88-ND-508726   李茂聰
                                  2-4       84.09.25  林妙娜    2386-88-ND-589238   李茂聰        3
                                  5-6       84.09.25  林妙娜    2386-88-ND-549323   李茂聰        2
                                  7-8       84.09.25  林妙娜    2386-88-ND-483540   李茂聰        2
                                  9         84.09.25  林妙娜    2386-88-ND-435247   李茂聰
                                  10        84.09.25  林妙娜    2386-88-ND-683290   李茂聰
                                  11        84.09.25  謝榮堂    2386-88-ND-435247   李茂聰
                                  12        84.09.25  謝榮堂    2386-88-ND-549323   李茂聰
                                  13        84.09.25  謝榮堂    2386-88-ND-683290   李茂聰
                                  14        84.09.25  謝榮堂    2386-88-ND-483540   李茂聰
                                  15        84.09.25  謝榮堂    2386-88-ND-589238   李茂聰
                                  16        84.09.25  謝榮堂    2386-88-ND-549323   李茂聰
                                  17        84.09.25  謝榮堂    2386-88-ND-483540   李茂聰
                                  18        84.09.25  謝榮堂    2386-88-ND-549323   李茂聰
                                  19        84.09.25  謝榮堂    2386-88-ND-589238   李茂聰
                                  20        84.09.25  謝榮堂    2386-88-ND-483540   李茂聰
                                  21-23     84.09.25  賴梅英    2386-88-ND-378295   李茂聰        3
                                  24        84.09.25  賴梅英    2386-88-ND-208679   李茂聰
                                  25        84.09.25  賴梅英    2386-88-ND-536790   李茂聰
                                  26-27     84.09.25  賴梅英    2386-88-ND-470623   李茂聰        0
                                  00-00     00.09.25  賴梅英    2386-88-ND-295643   李茂聰        0
                                  00-00     00.09.25  賴梅英    2386-88-ND-208679   李茂聰        0
                                  00-00     00.09.25  李桂貞    2386-88-ND-470623   李茂聰        0
                                  00-00     00.09.25  李桂貞    2386-88-ND-295643   李茂聰        0
                                  00-00     00.09.25  李桂貞    2386-88-ND-208679   李茂聰        0
                                  00-00     00.09.25  李桂貞    2386-88-ND-536790   李茂聰        0
                                  00-00     00.09.25  李桂貞    2386-88-ND-378295   李茂聰        2
                                  44        84.09.25  陳智惠    2386-88-ND-683205   李茂聰
                                  45-47     84.09.25  陳智惠    2386-88-ND-379584   李茂聰        3
                                  48        84.09.25  陳智惠    2386-88-ND-649276   李茂聰
                                  49        84.09.25  陳智惠    2386-88-ND-580269   李茂聰
                                  50        84.09.25  陳智惠    2386-88-ND-470562   李茂聰
                                  51-52     84.09.25  嚴婉珠    2386-88-ND-683205   李茂聰        2
                                  53        84.09.25  嚴婉珠    2386-88-ND-649276   李茂聰
                                  54-55     84.09.25  嚴婉珠    2386-88-ND-580269   李茂聰        2
                                  56        84.09.25  嚴婉珠    2386-88-ND-470562   李茂聰
                                  57        84.09.25  嚴婉珠    2386-88-ND-379584   李茂聰
                                  58        84.09.25  嚴婉珠    2386-88-ND-649276   李茂聰
                                  59        84.09.25  陳義鵬    2386-88-ND-000000
                                  00        00.09.25  陳義鵬    2386-88-ND-000000
                                  00        00.09.25  陳義鵬    2386-88-ND-000000
                                  00        00.09.25  陳義鵬    2386-88-ND-000000
                                  00        00.09.25  陳義鵬    2386-88-ND-000000
                                  00        00.09.25  陳義鵬    2386-88-ND-000000
                                  00        00.09.25  陳義鵬    2386-88-ND-000000
                                  00        00.09.25  陳義鵬    2386-88-ND-000000
                                  00-00     00.09.25  褚定邦    2386-88-ND-000000                0
                                  00-00     00.09.25  褚定邦    2386-88-ND-000000                0
                                  00-00     00.09.25  褚定邦    2386-88-ND-000000                0
                                  00        00.09.25  褚定邦    2386-88-ND-000000
                                  00        00.09.25  褚定邦    2386-88-ND-000000
                                  00        00.09.25  褚定邦    2386-88-ND-000000
                                  00        00.09.25  褚定邦    2386-88-ND-000000
                                  00        00.09.25  褚定邦    2386-88-ND-000000
                                  00        00.09.25  褚定邦    2386-88-ND-000000
                                  00        00.09.25  傅寶玉    2386-88-ND-497635   鄭雲雀
                                  80        84.09.25  傅寶玉    2386-88-ND-537680   鄭雲雀
                                  81        84.09.25  傅寶玉    2386-88-ND-278064   鄭雲雀
                                  82        84.09.25  傅寶玉    2386-88-ND-428765   鄭雲雀
                                  83        84.09.25  傅寶玉    2386-88-ND-398604   鄭雲雀
                                  84-85     84.09.25  賴梅英    2386-88-ND-278539   鄭雲雀       0
                                  00-00     00.09.25  賴梅英    2386-88-ND-270649   鄭雲雀       0
                                  00-00     00.09.25  賴梅英    2386-88-ND-497635   鄭雲雀       2
                                  90        84.09.25  賴梅英    2386-88-ND-537680   鄭雲雀
                                  91        84.09.25  賴梅英    2386-88-ND-278064   鄭雲雀
                                  92        84.09.25  賴梅英    2386-88-ND-398604   鄭雲雀
                                  93        84.09.25  賴梅英    2386-88-ND-428765   鄭雲雀
                                  發行公司：敦揚科技股份有限公司  持有人：壬○○  發行股份：一千股
                                  證物：第五箱  贓證物品清單編號：107  總計：一五五張
                                  編    號  發行日期  股東姓名  股   票   編   號   轉讓過戶聲請  備      註
                                            書偽造之印文
                                  1         88.12.10  林福元    88-ND-0000000       翁明德
                                  2         88.12.10  林福元    88-ND-0000000       翁明德
                                  3         88.12.10  林福元    88-ND-0000000       翁明德
                                  4         88.12.10  林福元    88-ND-0000000       翁明德
                                  5         88.12.10  林福元    88-ND-0000000       翁明德
                                  6-7       88.12.10  徐臺美    88-ND-0000000       翁明德        2
                                  8-9       88.12.10  徐臺美    88-ND-0000000       翁明德        0
                                  00-00     00.12.10  徐臺美    88-ND-0000000       翁明德        0
                                  00-00     00.12.10  徐臺美    88-ND-0000000       翁明德        0
                                  00-00     00.12.10  徐臺美    88-ND-0000000       翁明德        0
                                  00-00     00.12.10  謝榮堂    88-ND-0000000       翁明德        0
                                  00-00     00.12.10  謝榮堂    88-ND-0000000       翁明德        2
                                  20        88.12.10  謝榮堂    88-ND-0000000       翁明德
                                  21        88.12.10  謝榮堂    88-ND-0000000       翁明德
                                  22        88.12.10  謝榮堂    88-ND-0000000       翁明德
                                  23-24     88.12.10  林妙娜    88-ND-0000000       翁明德        0
                                  00-00     00.12.10  林妙娜    88-ND-0000000       翁明德        0
                                  00-00     00.12.10  林妙娜    88-ND-0000000       翁明德        2
                                  29        88.12.10  林妙娜    88-ND-0000000       翁明德
                                  30        88.12.10  林妙娜    88-ND-0000000       翁明德
                                  31        88.12.10  李葉寶琴  88-ND-0000000       李葉寶琴（二枚）
                                  32-34     88.12.10  李葉寶琴  88-ND-0000000       李葉寶琴      3
                                  35        88.12.10  李葉寶琴  88-ND-0000000
                                  00-00     00.12.10  李葉寶琴  88-ND-0000000       李葉寶琴      4
                                  40        88.12.10  李葉寶琴  88-ND-0000000
                                  00-00     00.12.10  李葉寶琴  88-ND-0000000       李葉寶琴      3
                                  44        88.12.10  李葉寶琴  88-ND-0000000
                                  00-00     00.12.10  李葉寶琴  88-ND-0000000       李葉寶琴      4
                                  49        88.12.10  李葉寶琴  88-ND-0000000       李葉寶琴（二枚）
                                  50        88.12.10  李明珠    88-ND-0000000       李明珠
                                  51        88.12.10  李明珠    88-ND-0000000       李明珠
                                  52        88.12.10  李明珠    88-ND-0000000       李明珠
                                  53        88.12.10  李明珠    88-ND-0000000       李明珠
                                  54        88.12.10  李明珠    88-ND-0000000       李明珠
                                  55        88.12.10  李明珠    88-ND-0000000       李明珠
                                  56        88.12.10  李明珠    88-ND-0000000       李明珠
                                  57        88.12.10  李明珠    88-ND-0000000       李明珠
                                  58        88.12.10  李明珠    88-ND-0000000       李明珠
                                  59        88.12.10  李明珠    88-ND-0000000       李明珠
                                  60        88.12.10  陳智慧    88-ND-0000000       陳美玉
                                  61        88.12.10  陳智慧    88-ND-0000000       陳美玉
                                  62        88.12.10  陳智慧    88-ND-0000000       陳美玉
                                  63        88.12.10  陳智慧    88-ND-0000000       陳美玉
                                  64        88.12.10  陳智慧    88-ND-0000000       陳美玉
                                  65        88.12.10  陳智慧    88-ND-0000000       陳美玉
                                  66        88.12.10  陳智慧    88-ND-0000000       陳美玉
                                  67        88.12.10  陳智慧    88-ND-0000000       陳美玉
                                  68        88.12.10  陳智慧    88-ND-0000000       陳美玉
                                  69        88.12.10  陳智慧    88-ND-0000000       陳美玉
                                  70        88.12.10  陳智慧    88-ND-0000000       陳美玉
                                  71        88.12.10  陳智慧    88-ND-0000000       陳美玉
                                  72        88.12.10  黃寶椿    88-ND-0000000       陳美玉
                                  73        88.12.10  黃寶椿    88-ND-0000000       陳美玉
                                  74        88.12.10  黃寶椿    88-ND-0000000       陳美玉
                                  75        88.12.10  黃寶椿    88-ND-0000000       陳美玉
                                  76        88.12.10  黃寶椿    88-ND-0000000       陳美玉
                                  77        88.12.10  黃寶椿    88-ND-0000000       陳美玉
                                  78        88.12.10  黃寶椿    88-ND-0000000       陳美玉
                                  79        88.12.10  黃寶椿    88-ND-0000000       陳美玉
                                  80        88.12.10  黃寶椿    88-ND-0000000       陳美玉
                                  81        88.12.10  黃寶椿    88-ND-0000000       陳美玉
                                  82        88.12.10  黃寶椿    88-ND-0000000       陳美玉
                                  83        88.12.10  張培民    88-ND-0000000       陳美玉
                                  84        88.12.10  張培民    88-ND-0000000       陳美玉
                                  85        88.12.10  張培民    88-ND-0000000       陳美玉
                                  86        88.12.10  張培民    88-ND-0000000       陳美玉
                                  87        88.12.10  張培民    88-ND-0000000       陳美玉
                                  88        88.12.10  張培民    88-ND-0000000       陳美玉
                                  89        88.12.10  張培民    88-ND-0000000       陳美玉
                                  90        88.12.10  張培民    88-ND-0000000       陳美玉
                                  91        88.12.10  張培民    88-ND-0000000       陳美玉
                                  92        88.12.10  張培民    88-ND-0000000       陳美玉
                                  93        88.12.10  張培民    88-ND-0000000       陳美玉
                                  94        88.12.10  張培民    88-ND-0000000       陳美玉
                                  95        88.12.10  褚定義    88-ND-0000000       褚定義
                                  96        88.12.10  褚定義    88-ND-0000000       褚定義
                                  97        88.12.10  褚定義    88-ND-0000000       褚定義
                                  98        88.12.10  褚定義    88-ND-0000000       褚定義
                                  99        88.12.10  褚定義    88-ND-0000000       褚定義
                                  100       88.12.10  褚定義    88-ND-0000000       褚定義
                                  101       88.12.10  褚定義    88-ND-0000000       褚定義
                                  102       88.12.10  褚定義    88-ND-0000000       褚定義
                                  103       88.12.10  褚定義    88-ND-0000000       褚定義
                                  104       88.12.10  洪彩琴    88-ND-0000000       洪彩琴
                                  105       88.12.10  洪彩琴    88-ND-0000000       洪彩琴
                                  106       88.12.10  洪彩琴    88-ND-0000000       洪彩琴
                                  107       88.12.10  洪彩琴    88-ND-0000000       洪彩琴
                                  108       88.12.10  洪彩琴    88-ND-0000000       洪彩琴
                                  109       88.12.10  洪彩琴    88-ND-0000000       洪彩琴
                                  110       88.12.10  洪彩琴    88-ND-0000000       洪彩琴
                                  111       88.12.10  洪彩琴    88-ND-0000000       洪彩琴
                                  112       88.12.10  洪彩琴    88-ND-0000000       洪彩琴
                                  113       88.12.10  洪彩琴    88-ND-0000000       洪彩琴
                                  114       88.12.10  陳鄭金蘭  88-ND-0000000       陳鄭金蘭
                                  115       88.12.10  陳鄭金蘭  88-ND-0000000       陳鄭金蘭
                                  116       88.12.10  陳鄭金蘭  88-ND-0000000       陳鄭金蘭
                                  117       88.12.10  陳鄭金蘭  88-ND-0000000       陳鄭金蘭
                                  118       88.12.10  陳鄭金蘭  88-ND-0000000       陳鄭金蘭
                                  119       88.12.10  陳鄭金蘭  88-ND-0000000       陳鄭金蘭
                                  120       88.12.10  陳鄭金蘭  88-ND-0000000       陳鄭金蘭
                                  000-000   00.12.10  陳鄭金蘭  88-ND-0000000       陳鄭金蘭      2
                                  123       88.12.10  陳鄭金蘭  88-ND-0000000       陳鄭金蘭
                                  124       88.12.10  陳鄭金蘭  88-ND-0000000       陳鄭金蘭
                                  125       88.12.10  陳鄭金蘭  88-ND-0000000       陳鄭金蘭
                                  000-000   00.12.10  柢鳳崗    88-ND-0000000       李春芝        0
                                  000-000   00.12.10  柢鳳崗    88-ND-0000000       李春芝        2
                                  130       88.12.10  柢鳳崗    88-ND-0000000       李春芝
                                  000-000   00.12.10  柢鳳崗    88-ND-0000000       李春芝        2
                                  133       88.12.10  柢鳳崗    88-ND-0000000       李春芝
                                  000-000   00.12.10  柢鳳崗    88-ND-0000000       李春芝        2
                                  136       88.12.10            88-ND-0000000       李春芝
                                  000-000   00.12.10  蕭春銀    88-ND-0000000       李春芝        0
                                  000-000   00.12.10  蕭春銀    88-ND-0000000       李春芝        0
                                  000-000   00.12.10  蕭春銀    88-ND-0000000       李春芝        0
                                  000-000   00.12.10  蕭春銀    88-ND-0000000       李春芝        2
                                  145       88.12.10  蕭春銀    88-ND-0000000       李春芝
                                  146       88.12.10  蕭春銀    88-ND-0000000       李春芝
                                  000-000   00.12.10  王  鈞    88-ND-0000000       李春芝        0
                                  000-000   00.12.10  王  鈞    88-ND-0000000       李春芝        0
                                  000-000   00.12.10  王  鈞    88-ND-0000000       李春芝        2
                                  153       88.12.10  王  鈞    88-ND-0000000       李春芝
                                  154       88.12.10  王  鈞    88-ND-0000000       李春芝
                                  155       88.12.10  王  鈞    88-ND-0000000       李春芝
                                  發行公司：台達電子工業股份有限公司  持有人：壬○○  發行股份：一千股
                                  證物：第五箱  贓證物品清單編號：108  總計：九十張
                                  編    號  發行日期  股東姓名  股   票   編   號   轉讓過戶聲請  備      註
                                            書偽造之印文
                                  1-3       77.12.14  游施翠貞  77-ND-036095        鍾春玉        3
                                  4-5       77.12.14  游施翠貞  77-ND-509317        鍾春玉        2
                                  6-8       77.12.14  游施翠貞  77-ND-931073        鍾春玉        3
                                  9-10      77.12.14  游施翠貞  77-ND-390937        鍾春玉        0
                                  00-00     00.12.14  游施翠貞  77-ND-150693        鍾春玉        0
                                  00-00     00.12.14  游施翠貞  77-ND-153097        鍾春玉        2
                                  15        77.12.14  游施翠貞  77-ND-931073        鍾春玉
                                  16-18     77.12.14  王賢聖    77-ND-935193        鍾春玉        0
                                  00-00     00.12.14  王賢聖    77-ND-931073        鍾春玉        0
                                  00-00     00.12.14  王賢聖    77-ND-036095        鍾春玉        0
                                  00-00     00.12.14  王賢聖    77-ND-509317        鍾春玉        0
                                  00-00     00.12.14  王賢聖    77-ND-390937        鍾春玉        0
                                  00-00     00.12.14  王賢聖    77-ND-150693        鍾春玉        0
                                  00-00     00.12.14  王賢聖    77-ND-153097        鍾春玉        2
                                  31        77.12.14  詹仁忠    77-ND-309057        翁李寶釵
                                  32        77.12.14  詹仁忠    77-ND-193015        翁李寶釵
                                  33        77.12.14  詹仁忠    77-ND-166510        翁李寶釵
                                  34        77.12.14  詹仁忠    77-ND-316930        翁李寶釵
                                  35        77.12.14  詹仁忠    77-ND-675931        翁李寶釵
                                  36        77.12.14  李明珠    77-ND-367951        翁李寶釵
                                  37        77.12.14  李明珠    77-ND-309057        翁李寶釵
                                  38        77.12.14  李明珠    77-ND-193015        翁李寶釵
                                  39        77.12.14  李明珠    77-ND-166510        翁李寶釵
                                  40        77.12.14  李明珠    77-ND-316930        翁李寶釵
                                  41-42     77.12.14  謝茂林    77-ND-135097        翁李寶釵      0
                                  00-00     00.12.14  謝茂林    77-ND-609057        翁李寶釵      2
                                  45        77.12.14  謝茂林    77-ND-057013        翁李寶釵
                                  46        77.12.14  謝茂林    77-ND-367059        翁李寶釵
                                  47        77.12.14  王慧美    77-ND-057013        翁李寶釵
                                  48        77.12.14  王慧美    77-ND-367059        翁李寶釵
                                  49        77.12.14  王慧美    77-ND-135097        翁李寶釵
                                  50        77.12.14  王慧美    77-ND-609057        翁李寶釵
                                  51-52     77.12.14  林雪鐘    77-ND-057013        翁李寶釵      0
                                  00-00     00.12.14  林雪鐘    77-ND-609057        翁李寶釵      2
                                  55        77.12.14  王  鈞    77-ND-193015        翁李寶釵
                                  56        77.12.14  王  鈞    77-ND-166510        翁李寶釵
                                  57        77.12.14  王  鈞    77-ND-316930        翁李寶釵
                                  58        77.12.14  王  鈞    77-ND-675931        翁李寶釵
                                  59        77.12.14  王  鈞    77-ND-367951        翁李寶釵
                                  60-61     77.12.14  過美雲    77-ND-756319        翁昌煥        0
                                  00-00     00.12.14  過美雲    77-ND-736010        翁昌煥        0
                                  00-00     00.12.14  過美雲    77-ND-770601        翁昌煥        0
                                  00-00     00.12.14  過美雲    77-ND-560730        翁昌煥        2
                                  68        77.12.14  過美雲    77-ND-369093        翁昌煥
                                  69        77.12.14  過美雲    77-ND-309791        翁昌煥
                                  70-71     77.12.14  陳鄭金蘭  77-ND-369093        翁昌煥        0
                                  00-00     00.12.14  陳鄭金蘭  77-ND-309791        翁昌煥        0
                                  00-00     00.12.14  陳鄭金蘭  77-ND-756319        翁昌煥        0
                                  00-00     00.12.14  陳鄭金蘭  77-ND-736010        翁昌煥        2
                                  78        77.12.14  陳鄭金蘭  77-ND-770601        翁昌煥
                                  79        77.12.14  陳鄭金蘭  77-ND-560730        翁昌煥
                                  80-81     77.12.14  李繼富    77-ND-770601        翁昌煥        0
                                  00-00     00.12.14  李繼富    77-ND-560730        翁昌煥        0
                                  00-00     00.12.14  李繼富    77-ND-369093        翁昌煥        0
                                  00-00     00.12.14  李繼富    77-ND-309791        翁昌煥        2
                                  88        77.12.14  李繼富    77-ND-756319        翁昌煥
                                  89        77.12.14  李繼富    77-ND-736010        翁昌煥
                                  90        77.12.14  林雪鐘    77-ND-057013        翁李寶釵
                                  發行公司：聯強國際股份有限公司  持有人：壬○○  發行股份：一千股
                                  證物：第五箱  贓證物品清單編號：109  總計：二二二張
                                  編    號  發行日期  股東姓名  股   票   編   號   轉讓過戶聲請  備      註
                                            書偽造之印文
                                  1         80.10.24  陳鄭金蘭  80-ND-000000
                                  0         00.10.24  陳鄭金蘭  80-ND-000000
                                  0         00.10.24  鍾春玉    80-ND-000000
                                  0         00.10.24  鍾春玉    80-ND-000000
                                  0         00.10.24  鍾春玉    80-ND-000000
                                  0         00.10.24  湯家增    80-ND-000000
                                  0         00.10.24  楊善雄    80-ND-027807        褚定挹
                                  8         80.10.24  楊善雄    80-ND-727808        褚定挹
                                  9         80.10.24  林哲民    80-ND-227877        褚定挹
                                  10        80.10.24  林哲民    80-ND-027807        褚定挹
                                  11        80.10.24  楊善雄    80-ND-082782        陳美玉
                                  12        80.10.24  楊善雄    80-ND-270872        陳美玉
                                  13        80.10.24  楊善雄    80-ND-287078        陳美玉
                                  14        80.10.24  楊善雄    80-ND-728280        陳美玉
                                  15        80.10.24  楊善雄    80-ND-207287        陳美玉
                                  16        80.10.24  楊善雄    80-ND-082788        陳美玉
                                  17        80.10.24  楊善雄    80-ND-270702        陳美玉
                                  18        80.10.24  楊善雄    80-ND-072807        陳美玉
                                  19        80.10.24  楊善雄    80-ND-072087        陳美玉
                                  20        80.10.24  楊善雄    80-ND-088027        陳美玉
                                  21        80.10.24  楊善雄    80-ND-082782        陳美玉
                                  22        80.10.24  徐臺美    80-ND-270702        陳美玉
                                  23        80.10.24  徐臺美    80-ND-707802        陳美玉
                                  24        80.10.24  徐臺美    80-ND-228707        陳美玉
                                  25        80.10.24  徐臺美    80-ND-278708        陳美玉
                                  26        80.10.24  徐臺美    80-ND-078220        陳美玉
                                  27        80.10.24  徐臺美    80-ND-287027        陳美玉
                                  28        80.10.24  徐臺美    80-ND-082870        陳美玉
                                  29        80.10.24  徐臺美    80-ND-270872        陳美玉
                                  30        80.10.24  徐臺美    80-ND-287078        陳美玉
                                  31        80.10.24  徐臺美    80-ND-728280        陳美玉
                                  32        80.10.24  李世華    80-ND-728072        陳美玉 （二枚）
                                  33        80.10.24  李世華    80-ND-872880        陳美玉
                                  34        80.10.24  李世華    80-ND-707802        陳美玉
                                  35        80.10.24  李世華    80-ND-228707        陳美玉
                                  36        80.10.24  李世華    80-ND-278708        陳美玉
                                  37        80.10.24  李世華    80-ND-078220        陳美玉
                                  38        80.10.24  李世華    80-ND-287027        陳美玉
                                  39        80.10.24  李世華    80-ND-082870        陳美玉
                                  40        80.10.24  李世華    80-ND-072807        陳美玉
                                  41        80.10.24  李世華    80-ND-228027        陳美玉
                                  42        80.10.24  李世華    80-ND-208270        陳美玉
                                  43        80.10.24  陳木樹    80-ND-728087        李碧玉
                                  44        80.10.24  陳木樹    80-ND-028020        李碧玉
                                  45        80.10.24  陳木樹    80-ND-207870        李碧玉
                                  46        80.10.24  陳木樹    80-ND-708072        李碧玉
                                  47        80.10.24  陳木樹    80-ND-020878        李碧玉
                                  48        80.10.24  陳木樹    80-ND-287022        李碧玉
                                  49        80.10.24  陳木樹    80-ND-087827        李碧玉
                                  50        80.10.24  彭達隆    80-ND-082870        李碧玉
                                  51        80.10.24  彭達隆    80-ND-728077        李碧玉
                                  52        80.10.24  彭達隆    80-ND-070278        李碧玉
                                  53        80.10.24  彭達隆    80-ND-280228        李碧玉
                                  54        80.10.24  彭達隆    80-ND-887087        李碧玉
                                  55        80.10.24  彭達隆    80-ND-802782        李碧玉
                                  56        80.10.24  彭達隆    80-ND-270802        李碧玉
                                  57        80.10.24  彭達隆    80-ND-028782        李碧玉
                                  58        80.10.24  彭達隆    80-ND-078207        李碧玉
                                  59        80.10.24  彭達隆    80-ND-077872        李碧玉
                                  60        80.10.24  廖鴻洲    80-ND-728087        李碧玉
                                  61        80.10.24  廖鴻洲    80-ND-028020        李碧玉
                                  62        80.10.24  廖鴻洲    80-ND-207870        李碧玉
                                  63        80.10.24  廖鴻洲    80-ND-020878        李碧玉
                                  64        80.10.24  廖鴻洲    80-ND-287022        李碧玉
                                  65        80.10.24  廖鴻洲    80-ND-087827        李碧玉
                                  66        80.10.24  廖鴻洲    80-ND-082870        李碧玉
                                  67        80.10.24  廖鴻洲    80-ND-077872        李碧玉
                                  68        80.10.24  廖鴻洲    80-ND-728077        李碧玉
                                  69        80.10.24  廖鴻洲    80-ND-070278        李碧玉
                                  70        80.10.24  李淑玲    80-ND-802782        李碧玉
                                  71        80.10.24  李淑玲    80-ND-887087        李碧玉
                                  72        80.10.24  李淑玲    80-ND-280228        李碧玉
                                  73        80.10.24  林和墨    80-ND-782070        李紅薇
                                  74        80.10.24  林和墨    80-ND-082872        李紅薇
                                  75        80.10.24  林和墨    80-ND-282702        李紅薇
                                  76        80.10.24  林和墨    80-ND-808278        李紅薇
                                  77        80.10.24  林和墨    80-ND-207282        李紅薇
                                  78        80.10.24  林和墨    80-ND-278708        李紅薇
                                  79        80.10.24  林和墨    80-ND-782028        李紅薇
                                  80        80.10.24  林和墨    80-ND-808278        李紅薇
                                  81        80.10.24  林和墨    80-ND-227820        李紅薇
                                  82        80.10.24  林和墨    80-ND-280278        李紅薇
                                  83        80.10.24  王賢勝    80-ND-278708        李紅薇
                                  84        80.10.24  王賢勝    80-ND-782028        李紅薇
                                  85        80.10.24  王賢勝    80-ND-870278        李紅薇
                                  86        80.10.24  王賢勝    80-ND-227820        李紅薇
                                  87        80.10.24  王賢勝    80-ND-280278        李紅薇
                                  88        80.10.24  王賢勝    80-ND-782070        李紅薇
                                  89        80.10.24  王賢勝    80-ND-082872        李紅薇
                                  90        80.10.24  王賢勝    80-ND-282702        李紅薇
                                  91        80.10.24  王賢勝    80-ND-808278        李紅薇
                                  92        80.10.24  王賢勝    80-ND-207282        李紅薇
                                  93        80.10.24  李葉寶琴  80-ND-782070        李紅薇
                                  94        80.10.24  李葉寶琴  80-ND-082872        李紅薇
                                  95        80.10.24  李葉寶琴  80-ND-282702        李紅薇
                                  96        80.10.24  李葉寶琴  80-ND-870278        李紅薇
                                  97        80.10.24  李葉寶琴  80-ND-207282        李紅薇
                                  98        80.10.24  李葉寶琴  80-ND-278708        李紅薇
                                  99        80.10.24  李葉寶琴  80-ND-870278        李紅薇
                                  100       80.10.24  李葉寶琴  80-ND-782028        李紅薇
                                  101       80.10.24  李葉寶琴  80-ND-227820        李紅薇
                                  102       80.10.24  李葉寶琴  80-ND-280278        李紅薇
                                  000-000   00.10.24  李碧玉    80-ND-027228        李紅薇        0
                                  000-000   00.10.24  李碧玉    80-ND-027028        李紅薇        3
                                  108       80.10.24  游施翠貞  80-ND-027028        李紅薇
                                  109       80.10.24  游施翠貞  80-ND-027280        李紅薇
                                  000-000   00.10.24  游施翠貞  80-ND-027028        游施翠貞      0
                                  000-000   00.10.24  游施翠貞  80-ND-027228        游施翠貞      0
                                  000-000   00.10.24  游施翠貞  80-ND-027280        游施翠貞      3
                                  122       80.10.24  游施翠貞  80-ND-027280        游施翠貞（二枚）
                                  123       80.10.24  陳正和    80-ND-027288        彭達隆
                                  124       80.10.24  陳正和    80-ND-228287        彭達隆
                                  125       80.10.24  李勝輝    80-ND-727808        褚定挹
                                  126       80.10.24  林哲民    80-ND-000000
                                  000       00.10.24  林哲民    80-ND-000000
                                  000       00.10.24  林哲民    80-ND-727808        褚定挹
                                  129       80.10.24  林哲民    80-ND-227877        褚定挹
                                  130       80.10.24  郭良英    80-ND-027807        褚定挹
                                  131       80.10.24  郭良英    80-ND-027887        褚定挹
                                  132       80.10.24  郭良英    80-ND-727808        褚定挹
                                  000-000   00.10.24  謝榮堂    80-ND-072078        王繼哲        0
                                  000-000   00.10.24  謝榮堂    80-ND-272878        王繼哲        2
                                  137       80.10.24  謝榮堂    80-ND-280778        王繼哲
                                  138       80.10.24  謝榮堂    80-ND-782720        王繼哲
                                  139       80.10.24  謝榮堂    80-ND-772820        王繼哲
                                  140       80.10.24  謝榮堂    80-ND-287082        王繼哲
                                  141       80.10.24  謝榮堂    80-ND-708272        王繼哲
                                  142       80.10.24  謝榮堂    80-ND-728770        王繼哲
                                  143       80.10.24  謝茂林    80-ND-708202        林劍雄
                                  144       80.10.24  謝茂林    80-ND-078207        林劍雄
                                  145       80.10.24  謝茂林    80-ND-708708        林劍雄
                                  146       80.10.24  謝茂林    80-ND-270227        林劍雄
                                  147       80.10.24  謝茂林    80-ND-782702        林劍雄
                                  148       80.10.24  謝茂林    80-ND-728028        林劍雄
                                  149       80.10.24  謝茂林    80-ND-728278        林劍雄
                                  150       80.10.24  謝茂林    80-ND-280728        林劍雄
                                  151       80.10.24  謝茂林    80-ND-080872        林劍雄
                                  152       80.10.24  謝茂林    80-ND-702808        林劍雄
                                  153       80.10.24  王慧美    80-ND-708202        林劍雄
                                  154       80.10.24  王慧美    80-ND-078207        林劍雄
                                  155       80.10.24  王慧美    80-ND-708708        林劍雄
                                  156       80.10.24  王慧美    80-ND-270227        林劍雄
                                  157       80.10.24  王慧美    80-ND-782702        林劍雄
                                  158       80.10.24  王慧美    80-ND-728028        林劍雄
                                  159       80.10.24  王慧美    80-ND-728278        林劍雄
                                  160       80.10.24  王慧美    80-ND-280728        林劍雄
                                  161       80.10.24  廖麗仙    80-ND-708202        林劍雄
                                  000-000   00.10.24  廖麗仙    80-ND-080872        林劍雄        0
                                  000-000   00.10.24  廖麗仙    80-ND-702808        林劍雄        2
                                  166       80.10.24  廖麗仙    80-ND-708708        林劍雄
                                  167       80.10.24  廖麗仙    80-ND-270227        林劍雄
                                  168       80.10.24  廖麗仙    80-ND-782702        林劍雄
                                  169       80.10.24  廖麗仙    80-ND-728028        林劍雄
                                  170       80.10.24  廖麗仙    80-ND-728278        林劍雄
                                  171       80.10.24  廖麗仙    80-ND-280728        林劍雄
                                  172       80.10.24  廖麗仙    80-ND-078207        林劍雄
                                  000-000   00.10.24  謝榮堂    80-ND-087287        羅  萍        0
                                  000-000   00.10.24  謝榮堂    80-ND-787202        羅  萍        0
                                  000-000   00.10.24  謝榮堂    80-ND-782082        羅  萍        0
                                  000-000   00.10.24  謝榮堂    80-ND-827802        羅  萍        0
                                  000-000   00.10.24  謝榮堂    80-ND-082807        羅  萍        0
                                  000-000   00.10.24  謝榮堂    80-ND-202080        羅  萍        0
                                  000-000   00.10.24  謝榮堂    80-ND-072028        羅  萍        0
                                  000-000   00.10.24  謝榮堂    80-ND-028872        羅  萍        0
                                  000-000   00.10.24  謝榮堂    80-ND-782780        羅  萍        0
                                  000-000   00.10.24  謝榮堂    80-ND-708288        羅  萍        0
                                  000-000   00.10.24  陳美娥    80-ND-782082        李紅薇        2
                                  199       80.10.24  陳美娥    80-ND-787202        李紅薇
                                  200       80.10.24  陳美娥    80-ND-202080        李紅薇
                                  201       80.10.24  陳美娥    80-ND-708288        李紅薇
                                  202       80.10.24  陳美娥    80-ND-782780        李紅薇
                                  203       80.10.24  李繼富    80-ND-287082        王繼哲
                                  204       80.10.24  李繼富    80-ND-702287        王繼哲
                                  205       80.10.24  李繼富    80-ND-827028        王繼哲
                                  206       80.10.24  李繼富    80-ND-278070        王繼哲
                                  207       80.10.24  李繼富    80-ND-028027        王繼哲
                                  208       80.10.24  李繼富    80-ND-827802        王繼哲
                                  209       80.10.24  李繼富    80-ND-780827        王繼哲
                                  210       80.10.24  李繼富    80-ND-727807        王繼哲
                                  211       80.10.24  李繼富    80-ND-028287        王繼哲
                                  212       80.10.24  李繼富    80-ND-807802        王繼哲
                                  213       80.10.24  李繼富    80-ND-080207        王繼哲
                                  000-000   00.10.24  李繼富    80-ND-870270        王繼哲        0
                                  000-000   00.10.24  李繼富    80-ND-878202        王繼哲        0
                                  000-000   00.10.24  李繼富    80-ND-207287        王繼哲        2
                                  220       80.10.24  李繼富    80-ND-027807        王繼哲
                                  221       80.10.24  李繼富    80-ND-202807        王繼哲
                                  222       80.10.24  李繼富    80-ND-080207        王繼哲
                                  發行公司：神達電腦股份有限公司  持有人：壬○○  發行股份：一千股
                                  證物：第五箱  贓證物品清單編號：110  總計：一０五張
                                  編    號  發行日期  股東姓名  股   票   編   號   轉讓過戶聲請  備      註
                                            書偽造之印文
                                  1         86.08.28  廖麗仙    2315-86-ND-0000000  李碧玉
                                  2         86.08.28  廖麗仙    2315-86-ND-0000000  李碧玉
                                  3         86.08.28  廖麗仙    2315-86-ND-0000000  李碧玉
                                  4         86.08.28  廖麗仙    2315-86-ND-0000000  李碧玉
                                  5         86.08.28  廖麗仙    2315-86-ND-0000000  李碧玉
                                  6         86.08.28  廖麗仙    2315-86-ND-0000000  李碧玉
                                  7         86.08.28  廖麗仙    2315-86-ND-0000000  李碧玉
                                  8         86.08.28  廖麗仙    2315-86-ND-0000000  李碧玉
                                  9         86.08.28  廖麗仙    2315-86-ND-0000000  李碧玉
                                  0         86.08.28  王志強    2315-86-ND-0000000  李碧玉
                                  11        86.08.28  王志強    2315-86-ND-0000000  李碧玉
                                  12        86.08.28  王志強    2315-86-ND-0000000  李碧玉
                                  13        86.08.28  王志強    2315-86-ND-0000000  李碧玉
                                  14        86.08.28  王志強    2315-86-ND-0000000  李碧玉
                                  15        86.08.28  王志強    2315-86-ND-0000000  李碧玉
                                  16        86.08.28  王志強    2315-86-ND-0000000  李碧玉
                                  17        86.08.28  王志強    2315-86-ND-0000000  李碧玉
                                  18        86.08.28  王志強    2315-86-ND-0000000  李碧玉
                                  19        86.08.28  王志強    2315-86-ND-0000000  李碧玉
                                  20        86.08.28  陳正和    2315-86-ND-0000000  李碧玉
                                  21        86.08.28  陳正和    2315-86-ND-0000000  李碧玉
                                  22        86.08.28  陳正和    2315-86-ND-0000000  李碧玉
                                  23        86.08.28  陳正和    2315-86-ND-0000000  李碧玉
                                  24        86.08.28  陳正和    2315-86-ND-0000000  李碧玉
                                  25        86.08.28  陳正和    2315-86-ND-0000000  李碧玉
                                  26        86.08.28  陳正和    2315-86-ND-0000000  李碧玉
                                  27        86.08.28  陳正和    2315-86-ND-0000000  李碧玉
                                  28        86.08.28  陳正和    2315-86-ND-0000000  李碧玉
                                  29-30     86.08.28  陳正和    2315-86-ND-0000000  李碧玉        0
                                  00-00     00.08.28  王慧雪    2315-86-ND-0000000  鄭雲雀        0
                                  00-00     00.08.28  郭良英    2315-86-ND-0000000  鄭雲雀        0
                                  00-00     00.08.28  楊幸儀    2315-86-ND-0000000  鄭雲雀        0
                                  00-00     00.08.28  李世華    2315-86-ND-0000000  鄭雲雀        0
                                  00-00     00.08.28  傅寶玉    2315-86-ND-0000000  李碧玉        3
                                  54        86.08.28  傅寶玉    2315-86-ND-0000000  李碧玉
                                  55        86.08.28  傅寶玉    2315-86-ND-0000000  李碧玉
                                  56-57     86.08.28  傅寶玉    2315-86-ND-0000000  李碧玉        0
                                  00-00     00.08.28  傅寶玉    2315-86-ND-0000000  李碧玉        2
                                  60        86.08.28  傅寶玉    2315-86-ND-0000000  李碧玉
                                  61        86.08.28  傅寶玉    2315-86-ND-0000000  李碧玉
                                  62        86.08.28  李淑玲    2315-86-ND-0000000  李碧玉
                                  63        86.08.28  李淑玲    2315-86-ND-0000000  李碧玉
                                  64        86.08.28  李淑玲    2315-86-ND-0000000  李碧玉
                                  64-65     86.08.28  李淑玲    2315-86-ND-0000000  李碧玉        2
                                  66        86.08.28  李淑玲    2315-86-ND-0000000  李碧玉
                                  67        86.08.28  李淑玲    2315-86-ND-0000000  李碧玉
                                  68        86.08.28  李淑玲    2315-86-ND-0000000  李碧玉
                                  69-70     86.08.28  王傳廣    2315-86-ND-0000000  李碧玉        0
                                  00-00     00.08.28  王傳廣    2315-86-ND-0000000  李碧玉        2
                                  73        86.08.28  王傳廣    2315-86-ND-0000000  李碧玉
                                  74        86.08.28  王傳廣    2315-86-ND-0000000  李碧玉
                                  75        86.08.28  王傳廣    2315-86-ND-0000000  李碧玉
                                  76        86.08.28  王傳廣    2315-86-ND-0000000  李碧玉
                                  77        86.08.28  王傳廣    2315-86-ND-0000000  李碧玉
                                  78-81     86.08.28  楊大偉    2315-86-ND-0000000  李碧玉        4
                                  82        86.08.28  楊大偉    2315-86-ND-0000000  李碧玉
                                  83        86.08.28  楊大偉    2315-86-ND-0000000  李碧玉
                                  84-85     86.08.28  楊大偉    2315-86-ND-0000000  李碧玉        0
                                  00-00     00.08.28  楊大偉    2315-86-ND-0000000  李碧玉        0
                                  00-00     00.08.28  楊大偉    2315-86-ND-0000000  李碧玉        0
                                  00-00     00.08.28  楊大偉    2315-86-ND-0000000  李碧玉        0
                                  00-00     00.08.28  李紅薇    2315-86-ND-0000000  李松蘭        2
                                  94        86.08.28  李紅薇    2315-86-ND-0000000  李松蘭
                                  95-96     86.08.28  李紅薇    2315-86-ND-0000000  李松蘭        2
                                  97        86.08.28  李紅薇    2315-86-ND-0000000  李松蘭
                                  98-99     86.08.28  王志強    2315-86-ND-0000000  李松蘭        2
                                  100       86.08.28  王志強    2315-86-ND-0000000  李松蘭
                                  101       86.08.28  王志強    2315-86-ND-0000000  李松蘭
                                  000-000   00.08.28  王志強    2315-86-ND-0000000  李松蘭        3
                                  105       86.08.28  王志強    2315-86-ND-0000000  李松蘭
                                  發行公司：聯華電子股份有限公司  持有人：壬○○  發行股份：一千股
                                  證物：第五箱  贓證物品清單編號：111  總計：六十張
                                  編    號  發行日期  股東姓名  股   票   編   號   轉讓過戶聲請  備      註
                                            書偽造之印文
                                  1-6       79.08.21  翁昌煥    2303-79-ND-277353   翁明德        6
                                  7-30      79.08.21  翁昌煥    2303-79-ND-277353   林明賜        00
                                  00-00     00.08.21  翁昌煥    2303-79-ND-277353   李紅薇        00
                                  00-00     00.08.21  翁昌煥    2303-79-ND-277353   乙○○        12
                                  發行公司：飛瑞股份有限公司  持有人：壬○○  發行股份：一千股
                                  證物：第五箱  贓證物品清單編號：112  總計：九十五張
                                  編    號  發行日期  股東姓名  股   票   編   號   轉讓過戶聲請  備      註
                                            書偽造之印文
                                  1         79.11.10  林李阿美  79-ND-071642        李松蘭
                                  2         79.11.10  林李阿美  79-ND-020607        李松蘭
                                  3         79.11.10  林李阿美  79-ND-090427        李松蘭
                                  4         79.11.10  林李阿美  79-ND-021420        李松蘭
                                  5         79.11.10  林李阿美  79-ND-079210        李松蘭
                                  6         79.11.10  王惠生    79-ND-017402        陳美玉
                                  7         79.11.10  王惠生    79-ND-760406        陳美玉
                                  8         79.11.10  王惠生    79-ND-167709        陳美玉
                                  9         79.11.10  王惠生    79-ND-127610        陳美玉
                                  0         79.11.10  王惠生    79-ND-276912        陳美玉
                                  11         79.11.10  王惠生    79-ND-210942       陳美玉
                                  12         79.11.10  王惠生    79-ND-742416       陳美玉
                                  13         79.11.10  王惠生    79-ND-426127       陳美玉
                                  14         79.11.10  王惠生    79-ND-410727       陳美玉
                                  15         79.11.10  王惠生    79-ND-196742       陳美玉
                                  16         79.11.10  陳鄭金蘭  79-ND-174269       陳美玉
                                  17         79.11.10  陳鄭金蘭  79-ND-209046       陳美玉
                                  18         79.11.10  陳鄭金蘭  79-ND-196742       陳美玉
                                  19         79.11.10  陳鄭金蘭  79-ND-167169       陳美玉
                                  20         79.11.10  陳鄭金蘭  79-ND-109272       陳美玉
                                  21         79.11.10  陳鄭金蘭  79-ND-049196       陳美玉
                                  22         79.11.10  陳鄭金蘭  79-ND-210942       陳美玉
                                  23         79.11.10  陳鄭金蘭  79-ND-017402       陳美玉
                                  24         79.11.10  陳鄭金蘭  79-ND-760406       陳美玉
                                  25         79.11.10  陳鄭金蘭  79-ND-167709       陳美玉
                                  26         79.11.10  乙○○    79-ND-127610       陳美玉
                                  27         79.11.10  乙○○    79-ND-276912       陳美玉
                                  28         79.11.10  乙○○    79-ND-216742       陳美玉
                                  29         79.11.10  乙○○    79-ND-742416       陳美玉
                                  30         79.11.10  乙○○    79-ND-426127       陳美玉
                                  31         79.11.10  乙○○    79-ND-410727       陳美玉
                                  32         79.11.10  乙○○    79-ND-174269       陳美玉
                                  33         79.11.10  乙○○    79-ND-216742       陳美玉
                                  34         79.11.10  乙○○    79-ND-209046       陳美玉
                                  35         79.11.10  乙○○    79-ND-140406       陳美玉
                                  36         79.11.10  彭達隆    79-ND-167169       陳美玉
                                  37         79.11.10  彭達隆    79-ND-109272       陳美玉
                                  38         79.11.10  彭達隆    79-ND-049196       陳美玉
                                  39         79.11.10  彭達隆    79-ND-210942       陳美玉
                                  40         79.11.10  彭達隆    79-ND-017402       陳美玉
                                  41         79.11.10  彭達隆    79-ND-760406       陳美玉
                                  42         79.11.10  彭達隆    79-ND-167709       陳美玉
                                  43         79.11.10  彭達隆    79-ND-127610       陳美玉
                                  44         79.11.10  彭達隆    79-ND-276912       陳美玉
                                  45         79.11.10  彭達隆    79-ND-216742       陳美玉
                                  46         79.11.10  顧永貴    79-ND-742416       陳美玉
                                  47         79.11.10  顧永貴    79-ND-426127       陳美玉
                                  48         79.11.10  顧永貴    79-ND-410727       陳美玉
                                  49         79.11.10  顧永貴    79-ND-174269       陳美玉
                                  50         79.11.10  顧永貴    79-ND-196742       陳美玉
                                  51         79.11.10  顧永貴    79-ND-209046       陳美玉
                                  52         79.11.10  顧永貴    79-ND-140460       陳美玉
                                  53         79.11.10  顧永貴    79-ND-167169       陳美玉
                                  54         79.11.10  顧永貴    79-ND-109272       陳美玉
                                  55         79.11.10  顧永貴    79-ND-049196       陳美玉
                                  56         79.11.10  林李阿美  79-ND-092279       李松蘭
                                  57         79.11.10  林李阿美  79-ND-102409       李松蘭
                                  58         79.11.10  林李阿美  79-ND-204102       李松蘭
                                  59         79.11.10  林李阿美  79-ND-192042       李松蘭
                                  60         79.11.10  林李阿美  79-ND-162742       李松蘭
                                  61         79.11.10  林李阿美  79-ND-261426       李松蘭
                                  62         79.11.10  林李阿美  79-ND-467261       李松蘭
                                  63         79.11.10  林李阿美  79-ND-227461       李松蘭
                                  64         79.11.10  林李阿美  79-ND-209041       李松蘭
                                  65         79.11.10  林李阿美  79-ND-024201       李松蘭
                                  66         79.11.10  林李阿美  79-ND-161910       李松蘭
                                  67         79.11.10  林李阿美  79-ND-027404       李松蘭
                                  68         79.11.10  李淑玲    79-ND-161910       李松蘭
                                  69         79.11.10  李淑玲    79-ND-020607       李松蘭
                                  70         79.11.10  李淑玲    79-ND-071642       李松蘭
                                  71         79.11.10  李淑玲    79-ND-090427       李松蘭
                                  72         79.11.10  李淑玲    79-ND-021420       李松蘭
                                  73         79.11.10  李淑玲    79-ND-079210       李松蘭
                                  74         79.11.10  李淑玲    79-ND-000000
                                  00         00.11.10  李淑玲    79-ND-102409       李松蘭
                                  76         79.11.10  李淑玲    79-ND-204102       李松蘭
                                  77         79.11.10  李淑玲    79-ND-192042       李松蘭
                                  78         79.11.10  李淑玲    79-ND-162742       李松蘭
                                  79         79.11.10  李淑玲    79-ND-261426       李松蘭
                                  80         79.11.10  李淑玲    79-ND-467261       李松蘭
                                  81         79.11.10  李淑玲    79-ND-227461       李松蘭
                                  82         79.11.10  李淑玲    79-ND-209041       李松蘭
                                  83         79.11.10  李淑玲    79-ND-024201       李松蘭
                                  84         79.11.10  李淑玲    79-ND-027404       李松蘭
                                  85         79.11.10  王慧美    79-ND-161910       李松蘭
                                  86         79.11.10  李明珠    79-ND-120161       謝佩倪
                                  87         79.11.10  李明珠    79-ND-104494       謝佩倪
                                  88         79.11.10  李明珠    79-ND-124469       謝佩倪
                                  89         79.11.10  李明珠    79-ND-274210       謝佩倪
                                  90         79.11.10  李明珠    79-ND-621004       謝佩倪
                                  91         79.11.10  李明珠    79-ND-271602       謝佩倪
                                  92         79.11.10  李明珠    79-ND-202701       謝佩倪
                                  93         79.11.10  李明珠    79-ND-262740       謝佩倪
                                  94         79.11.10  廖鴻洲    79-ND-702769       謝佩倪
                                  95         79.11.10  廖鴻洲    79-ND-102664       謝佩倪
                                  發行公司：萬華企業股份有限公司  持有人：壬○○  發行股份：一千股
                                  證物：第五箱  贓證物品清單編號：113  總計：一０三張
                                  編    號  發行日期  股東姓名  股   票   編   號   轉讓過戶聲請  備      註
                                            書偽造之印文
                                  1         84.09.22  王傳廣    2701-84-ND-0000000
                                  0-0       00.09.22  王傳廣    2701-84-ND-0000000                0
                                  0         00.09.22  王傳廣    2701-84-ND-0000000
                                  0-0       00.09.22  王傳廣    2701-84-ND-0000000                0
                                  0-0       00.09.22  王傳廣    2701-84-ND-0000000                0
                                  0-00      00.09.22  王傳廣    2701-84-ND-0000000                0
                                  00-00     00.09.22  王傳廣    2701-84-ND-0000000                0
                                  00        00.09.22  王志強    2701-84-ND-0000000
                                  00        00.09.22  王志強    2701-84-ND-0000000
                                  00        00.09.22  王志強    2701-84-ND-0000000
                                  00        00.09.22  鐘春玉    2701-84-ND-0000000
                                  00        00.09.22  鐘春玉    2701-84-ND-0000000
                                  00        00.09.22  鐘春玉    2701-84-ND-0000000
                                  00        00.09.22  蕭林玉霞  2701-84-ND-0000000
                                  00        00.09.22  蕭林玉霞  2701-84-ND-0000000
                                  00        00.09.22  蕭林玉霞  2701-84-ND-0000000
                                  00        00.09.22  李勝輝    2701-84-ND-0000000
                                  00        00.09.22  李勝輝    2701-84-ND-0000000
                                  00        00.09.22  李勝輝    2701-84-ND-0000000
                                  00        00.09.22  李勝輝    2701-84-ND-0000000
                                  00        00.09.22  李勝輝    2701-84-ND-0000000
                                  00        00.09.22  李勝輝    2701-84-ND-0000000
                                  00        00.09.22  李勝輝    2701-84-ND-0000000
                                  00        00.09.22  李勝輝    2701-84-ND-0000000
                                  00        00.09.22  李勝輝    2701-84-ND-0000000
                                  00        00.09.22  陳樹穆    2701-84-ND-0000000
                                  00        00.09.22  陳樹穆    2701-84-ND-0000000
                                  00        00.09.22  陳樹穆    2701-84-ND-0000000
                                  00        00.09.22  湯家增    2701-84-ND-0000000
                                  00        00.09.22  湯家增    2701-84-ND-0000000
                                  00        00.09.22  湯家增    2701-84-ND-0000000
                                  00        00.09.22  湯家增    2701-84-ND-0000000
                                  00        00.09.22  陳義鵬    2701-84-ND-0000000
                                  00        00.09.22  陳義鵬    2701-84-ND-0000000
                                  00        00.09.22  陳義鵬    2701-84-ND-0000000
                                  00        00.09.22  陳義鵬    2701-84-ND-0000000
                                  00        00.09.22  陳義鵬    2701-84-ND-0000000
                                  00        00.09.22  楊志金    2701-84-ND-0000000
                                  00        00.09.22  楊志金    2701-84-ND-0000000
                                  00        00.09.22  廖本貿    2701-84-ND-0000000
                                  00-00     00.09.22  廖本貿    2701-84-ND-0000000                0
                                  00-00     00.09.22  廖本貿    2701-84-ND-0000000                0
                                  00        00.09.22  廖本貿    2701-84-ND-0000000
                                  00        00.09.22  廖本貿    2701-84-ND-0000000
                                  00        00.09.22  廖本貿    2701-84-ND-0000000
                                  00        00.09.22  廖本貿    2701-84-ND-0000000
                                  00        00.09.22  劉明修    2701-84-ND-0000000
                                  00        00.09.22  劉明修    2701-84-ND-0000000
                                  00        00.09.22  劉明修    2701-84-ND-0000000
                                  00        00.09.22  張純靜    2701-84-ND-0000000
                                  00        00.09.22  張純靜    2701-84-ND-0000000
                                  00-00     00.09.22  陳鄭金蘭  2701-84-ND-0000000                0
                                  00-00     00.09.22  陳鄭金蘭  2701-84-ND-0000000                0
                                  00        00.09.22  翁昌煥    2701-84-ND-0000000
                                  00        00.09.22  楊志金    2701-84-ND-0000000  李鴻源
                                  68        84.09.22  王志強    2701-84-ND-0000000  李鴻源
                                  69        84.09.22  陳正和    2701-84-ND-0000000  李鴻源
                                  60        84.09.22  陳正和    2701-84-ND-0000000  李鴻源
                                  71        84.09.22  陳正和    2701-84-ND-0000000  李鴻源
                                  72        84.09.22  王傳廣    2701-84-ND-0000000  李鴻源
                                  73        84.09.22  蕭林玉霞  2701-84-ND-0000000  李鴻源
                                  74-75     84.09.22  蕭林玉霞  2701-84-ND-0000000  鐘春玉        2
                                  76        84.09.22  蕭林玉霞  2701-84-ND-0000000  鐘春玉
                                  77        84.09.22  蕭林玉霞  2701-84-ND-0000000  鐘春玉
                                  78-79     84.09.22  蕭林玉霞  2701-84-ND-0000000  鐘春玉        0
                                  00-00     00.09.22  誠達實業  2701-84-ND-0000000  鐘春玉        0
                                  00-00     00.09.22  誠達實業  2701-84-ND-0000000  鐘春玉        0
                                  00-00     00.09.22  誠達實業  2701-84-ND-0000000  鐘春玉        0
                                  00-00     00.09.22  誠達實業  2701-84-ND-0000000  鐘春玉        4
                                  96        84.09.22  李淑玲    2701-84-ND-0000000  鐘春玉
                                  97-98     84.09.22  李淑玲    2701-84-ND-0000000  鐘春玉        0
                                  00-000    00.09.22  李淑玲    2701-84-ND-0000000  鐘春玉        0
                                  000-000   00.09.22  李淑玲    2701-84-ND-0000000  鐘春玉        2
                                  103       84.09.22  洪彩琴    2701-84-ND-0000000  鐘春玉
                                  發行公司：遠東紡織股份有限公司  持有人：壬○○  發行股份：一千股
                                  證物：第五箱  贓證物品清單編號：114  總計：二十五張
                                  編    號  發行日期  股東姓名  股   票   編   號   轉讓過戶聲請  備      註
                                            書偽造之印文
                                  1-3       83.10.05  詹麗美    1402-83-ND-742908   翁明德        3
                                  4-5       83.10.05  詹麗美    1402-83-ND-357816   翁明德        2
                                  6-8       83.10.05  詹麗美    1402-83-ND-382104   翁明德        3
                                  9-10      83.10.05  詹麗美    1402-83-ND-287119   翁明德        0
                                  00-00     00.10.05  詹麗美    1402-83-ND-657416   翁明德        0
                                  00-00     00.10.05  馮鶯秀    1402-83-ND-287119   翁明德        0
                                  00-00     00.10.05  馮英秀    1402-83-ND-357816   翁明德        0
                                  00-00     00.10.05  馮鶯秀    1402-83-ND-657416   翁明德        0
                                  00-00     00.10.05  馮鶯秀    1402-83-ND-742908   翁明德        0
                                  00-00     00.10.05  馮鶯秀    1402-83-ND-382104   翁明德        2
                                  發行公司：宏碁電腦股份有限公司  持有人：庚○○  發行股份：一千股
                                  證物：第六箱  贓證物品清單編號：115  總計：三十張
                                  編    號  發行日期  股東姓名  股   票   編   號   轉讓過戶聲請  備      註
                                            書偽造之印文
                                  1-2       84.09.25  翁昌昇    2306-84-ND-586283   翁昌煥        2
                                  3         84.09.25  中國信託  2306-84-ND-588283   翁昌煥
                                  4-10      84.09.25  翁昌昇    2306-84-ND-586283   葉黃月嬌      7
                                  11        84.09.25  蕭林玉霞  2306-84-ND-588243   葉黃月嬌
                                  12-13     84.09.25  中國信託  2306-84-ND-586283   葉黃月嬌      0
                                  00-00     00.09.25  中國信託  2306-84-ND-588283   葉黃月嬌      3
                                  17        84.09.25  碩訊資訊  2306-84-ND-586283   葉黃月嬌
                                  18-19     84.09.25  碩訊資訊  2306-84-ND-508243   葉黃月嬌      0
                                  00-00     00.09.25  碩訊資訊  2306-84-ND-508246   葉黃月嬌      2
                                  22        84.09.25  碩訊資訊  2306-84-ND-588243   葉黃月嬌
                                  23        84.09.25  統華實業  2306-84-ND-508246   葉黃月嬌
                                  24        84.09.25  統華實業  2306-84-ND-588243   葉黃月嬌
                                  25        84.09.25  駿達電子  2306-84-ND-508246   葉黃月嬌
                                  26        84.09.25  洪彩琴    2306-84-ND-508243   葉黃月嬌
                                  27        84.09.25  洪彩琴    2306-84-ND-508246   葉黃月嬌
                                  28        84.09.25  陳義鵬    2306-84-ND-508243   葉黃月嬌
                                  29        84.09.25  郭良英    2306-84-ND-588243   葉黃月嬌
                                  30        84.09.25  李茂聰    2306-84-ND-588283   葉黃月嬌
                                  發行公司：神達電腦股份有限公司  持有人：庚○○  發行股份：一千股
                                  證物：第六箱  贓證物品清單編號：116  總計：八十二張
                                  編    號  發行日期  股東姓名  股   票   編   號   轉讓過戶聲請  備      註
                                            書偽造之印文
                                  1-2       86.08.28  李葉寶琴  2315-86-ND-0000000  李茂聰        2
                                  3-4       86.08.28  李葉寶琴  2315-86-ND-0000000  李茂聰        2
                                  5-6       86.08.28  李葉寶琴  2315-86-ND-0000000  李茂聰        2
                                  7-8       86.08.28  李葉寶琴  2315-86-ND-0000000  李茂聰        2
                                  9         86.08.28  李葉寶琴  2315-86-ND-0000000  李茂聰
                                  10        86.08.28  李葉寶琴  2315-86-ND-0000000  李茂聰
                                  11-12     86.08.28  李葉寶琴  2315-86-ND-0000000  李茂聰        2
                                  13        86.08.28  李葉寶琴  2315-86-ND-0000000  李茂聰
                                  14-15     86.08.28  蕭淑真    2315-86-ND-0000000  李茂聰        2
                                  16        86.08.28  蕭淑真    2315-86-ND-0000000  李茂聰
                                  17-18     86.08.28  蕭淑真    2315-86-ND-0000000  李茂聰        2
                                  19        86.08.28  蕭淑真    2315-86-ND-0000000  李茂聰
                                  20-21     86.08.28  蕭淑真    2315-86-ND-0000000  李茂聰        2
                                  22        86.08.28  蕭淑真    2315-86-ND-0000000  李茂聰
                                  23        86.08.28  蕭淑真    2315-86-ND-0000000  李茂聰
                                  24        86.08.28  蕭淑真    2315-86-ND-0000000  李茂聰
                                  25        86.08.28  蕭淑真    2315-86-ND-0000000  李茂聰
                                  26        86.08.28  王慧雪    2315-86-ND-0000000  鄭雲雀
                                  27-28     86.08.28  李世華    2315-86-ND-0000000  鄭雲雀        0
                                  00-00     00.08.28  李世華    2315-86-ND-0000000  鄭雲雀        0
                                  00-00     00.08.28  李世華    2315-86-ND-0000000  鄭雲雀        2
                                  33        86.08.28  李世華    2315-86-ND-0000000  鄭雲雀
                                  34        86.08.28  劉明修    2315-86-ND-0000000  李碧玉
                                  35        86.08.28  劉明修    2315-86-ND-0000000  李碧玉
                                  36        86.08.28  劉明修    2315-86-ND-0000000  李碧玉
                                  37        86.08.28  劉明修    2315-86-ND-0000000  李碧玉
                                  38        86.08.28  劉明修    2315-86-ND-0000000  李碧玉
                                  39        86.08.28  劉明修    2315-86-ND-0000000  李碧玉
                                  40        86.08.28  劉明修    2315-86-ND-0000000  李碧玉
                                  41        86.08.28  劉明修    2315-86-ND-0000000  李碧玉
                                  42        86.08.28  劉明修    2315-86-ND-0000000  李碧玉
                                  43-44     86.08.28  劉明修    2315-86-ND-0000000  李碧玉        2
                                  45        86.08.28  劉明修    2315-86-ND-0000000  李碧玉
                                  46        86.08.28  劉明修    2315-86-ND-0000000  李碧玉
                                  47        86.08.28  劉明修    2315-86-ND-0000000  李碧玉
                                  48        86.08.28  劉明修    2315-86-ND-0000000  李碧玉
                                  49        86.08.28  劉明修    2315-86-ND-0000000  李碧玉
                                  50        86.08.28  劉明修    2315-86-ND-0000000  李碧玉
                                  51        86.08.28  廖麗仙    2315-86-ND-0000000  李碧玉
                                  52        86.08.28  廖麗仙    2315-86-ND-0000000  李碧玉
                                  53        86.08.28  廖麗仙    2315-86-ND-0000000  李碧玉
                                  54        86.08.28  廖麗仙    2315-86-ND-0000000  李碧玉
                                  55        86.08.28  廖麗仙    2315-86-ND-0000000  李碧玉
                                  56        86.08.28  廖麗仙    2315-86-ND-0000000  李碧玉
                                  57        86.08.28  廖麗仙    2315-86-ND-0000000  李碧玉
                                  58        86.08.28  廖麗仙    2315-86-ND-0000000  李碧玉
                                  59        86.08.28  廖麗仙    2315-86-ND-0000000  李碧玉
                                  60        86.08.28  廖麗仙    2315-86-ND-0000000  李碧玉
                                  61        86.08.28  廖麗仙    2315-86-ND-0000000  李碧玉
                                  62        86.08.28  廖麗仙    2315-86-ND-0000000  李碧玉
                                  63        86.08.28  廖麗仙    2315-86-ND-0000000  李碧玉
                                  64        86.08.28  廖麗仙    2315-86-ND-0000000  李碧玉
                                  65        86.08.28  廖麗仙    2315-86-ND-0000000  李碧玉
                                  66        86.08.28  廖麗仙    2315-86-ND-0000000  李碧玉
                                  67        86.08.28  游施翠貞  2315-86-ND-0000000  李碧玉
                                  68        86.08.28  游施翠貞  2315-86-ND-0000000  李碧玉
                                  69        86.08.28  游施翠貞  2315-86-ND-0000000  李碧玉
                                  70        86.08.28  游施翠貞  2315-86-ND-0000000  李碧玉
                                  71        86.08.28  游施翠貞  2315-86-ND-0000000  李碧玉
                                  72        86.08.28  游施翠貞  2315-86-ND-0000000  李碧玉
                                  73        86.08.28  游施翠貞  2315-86-ND-0000000  李碧玉
                                  74        86.08.28  游施翠貞  2315-86-ND-0000000  李碧玉
                                  75        86.08.28  游施翠貞  2315-86-ND-0000000  李碧玉
                                  76        86.08.28  游施翠貞  2315-86-ND-0000000  李碧玉
                                  77        86.08.28  游施翠貞  2315-86-ND-0000000  李碧玉
                                  78        86.08.28  游施翠貞  2315-86-ND-0000000  李碧玉
                                  79        86.08.28  游施翠貞  2315-86-ND-0000000  李碧玉
                                  80        86.08.28  游施翠貞  2315-86-ND-0000000  李碧玉
                                  81        86.08.28  游施翠貞  2315-86-ND-0000000  李碧玉
                                  82        86.08.28  王志強    2315-86-ND-0000000  李松蘭
                                  發行公司：中華開發股份有限公司  持有人：庚○○  發行股份：一千股
                                  證物：第六箱  贓證物品清單編號：117  總計：七十八張
                                  編    號  發行日期  股東姓名  股   票   編   號   轉讓過戶聲請  備      註
                                            書偽造之印文
                                  1-22      83.12.17  李鴻源    2804-83-ND-0000000  王傳賢        00
                                  00-00     00.01.21  宋文洲    2804-82-ND-0000000  王傳賢        00
                                  00-00     00.12.17  宋文洲    2804-83-ND-0000000  陳徐婉        00
                                  00-00     00.12.17  李鴻源    2804-83-ND-0000000  陳徐婉        6
                                  發行公司：聯強國際股份有限公司  持有人：庚○○  發行股份：一千股
                                  證物：第六箱  贓證物品清單編號：118  總計：八十張
                                  編    號  發行日期  股東姓名  股   票   編   號   轉讓過戶聲請  備      註
                                            書偽造之印文
                                  1         80.10.24  蕭淑真    80-ND-287022        李紅薇
                                  2         80.10.24  蕭淑真    80-ND-708072        李紅薇
                                  3         80.10.24  蕭淑真    80-ND-087827        李紅薇
                                  4         80.10.24  蕭淑真    80-ND-207870        李紅薇
                                  5-6       80.10.24  游施翠貞  80-ND-287028        李紅薇        2
                                  7-8       80.10.24  游施翠貞  80-ND-870288        李紅薇        2
                                  9-10      80.10.24  游施翠貞  80-ND-702878        李紅薇        0
                                  00-00     00.10.24  游施翠貞  80-ND-272078        李紅薇        2
                                  13        80.10.24  游施翠貞  80-ND-708722        李紅薇
                                  14        80.10.24  游施翠貞  80-ND-270872        李紅薇
                                  15-16     80.10.24  黃信山    80-ND-708722        李紅薇        0
                                  00-00     00.10.24  黃信山    80-ND-270872        李紅薇        2
                                  19        80.10.24  黃信山    80-ND-287028        李紅薇
                                  20-21     80.10.24  黃信山    80-ND-870288        李紅薇        2
                                  22        80.10.24  黃信山    80-ND-702878        李紅薇
                                  23        80.10.24  黃信山    80-ND-272078        李紅薇
                                  24        80.10.24  黃信山    80-ND-820827        李紅薇
                                  25-26     80.10.24  湯加增    80-ND-870288        李紅薇        0
                                  00-00     00.10.24  湯加增    80-ND-702878        李紅薇        0
                                  00-00     00.10.24  湯加增    80-ND-272078        李紅薇        0
                                  00-00     00.10.24  湯加增    80-ND-708722        李紅薇        0
                                  00-00     00.10.24  湯加增    80-ND-820827        李紅薇（二枚）2
                                  35        80.10.24  湯加增    80-ND-270872        李紅薇
                                  36        80.10.24  湯加增    80-ND-287028        李紅薇
                                  37        80.10.24  劉明修    80-ND-020287        翁明德
                                  38        80.10.24  劉明修    80-ND-820872        翁明德
                                  39        80.10.24  劉明修    80-ND-870782        翁明德
                                  40        80.10.24  劉明修    80-ND-208702        翁明德
                                  41        80.10.24  劉明修    80-ND-802707        翁明德
                                  42        80.10.24  劉明修    80-ND-702877        翁明德
                                  43        80.10.24  劉明修    80-ND-870270        翁明德
                                  44        80.10.24  劉明修    80-ND-827028        翁明德
                                  45        80.10.24  劉趙霞    80-ND-207087        翁明德
                                  46        80.10.24  劉趙霞    80-ND-820872        翁明德
                                  47        80.10.24  劉趙霞    80-ND-870782        翁明德
                                  48        80.10.24  劉趙霞    80-ND-208702        翁明德
                                  49        80.10.24  劉趙霞    80-ND-802707        翁明德
                                  50        80.10.24  劉趙霞    80-ND-702877        翁明德
                                  51        80.10.24  劉趙霞    80-ND-870270        翁明德
                                  52        80.10.24  劉趙霞    80-ND-020287        翁明德
                                  53        80.10.24  王慧雪    80-ND-827028        翁明德
                                  54        80.10.24  王慧雪    80-ND-207087        翁明德
                                  55        80.10.24  王慧雪    80-ND-820872        翁明德
                                  56        80.10.24  王慧雪    80-ND-870782        翁明德
                                  57        80.10.24  王慧雪    80-ND-208702        翁明德
                                  58        80.10.24  王慧雪    80-ND-802707        翁明德
                                  59        80.10.24  王慧雪    80-ND-702877        翁明德
                                  60        80.10.24  王慧雪    80-ND-870270        翁明德
                                  61        80.10.24  王慧雪    80-ND-020287        翁明德
                                  62-63     80.10.24  林劉明貞  80-ND-827028        翁明德        0
                                  00-00     00.10.24  林劉明貞  80-ND-207087        翁明德        0
                                  00-00     00.10.24  林劉明貞  80-ND-820872        翁明德        2
                                  68        80.10.24  林劉明貞  80-ND-870782        翁明德
                                  69        80.10.24  林劉明貞  80-ND-208702        翁明德
                                  70        80.10.24  林劉明貞  80-ND-702877        翁明德
                                  71        80.10.24  林劉明貞  80-ND-870270        翁明德
                                  72-73     80.10.24  褚雯裴    80-ND-802707        翁明德        2
                                  74        80.10.24  褚雯裴    80-ND-827028        翁明德
                                  75        80.10.24  褚雯裴    80-ND-870782        翁明德
                                  76        80.10.24  褚雯裴    80-ND-208702        翁明德
                                  77        80.10.24  褚雯裴    80-ND-207087        翁明德
                                  78        80.10.24  褚雯裴    80-ND-702877        翁明德
                                  79        80.10.24  褚雯裴    80-ND-870270        翁明德
                                  80        80.10.24  褚雯裴    80-ND-020287        翁明德
                                  發行公司：台南區中小企業銀行股份有限公司  持有人：庚○○  發行股份：一千股
                                  證物：第六箱  贓證物品清單編號：119  總計：七十三張
                                  編    號  發行日期  股東姓名  股   票   編   號   轉讓過戶聲請  備      註
                                            書偽造之印文
                                  1-30      82.02.10  黃信山    2809-81-ND-194500   王傳賢        00
                                  00-00     00.02.10  黃信山    2809-81-ND-194500   辛○○        5
                                  36        77.07.28  林宜德    2809-81-ND-479805   鄭雲雀
                                  37        77.07.28  林宜德    2809-81-ND-448805   鄭雲雀
                                  38        77.07.28  林宜德    2809-81-ND-298709   鄭雲雀
                                  39        77.07.28  王廣健    2809-81-ND-479805   鄭雲雀
                                  40        77.07.28  王廣健    2809-81-ND-458705   鄭雲雀
                                  41        77.07.28  王廣健    2809-81-ND-298709   鄭雲雀
                                  42        77.07.28  王廣健    2809-81-ND-258702   鄭雲雀
                                  43        77.07.28  王廣健    2809-81-ND-448805   鄭雲雀
                                  44        77.07.28  王廣健    2809-81-ND-475825   鄭雲雀
                                  45        77.07.28  楊善雄    2809-81-ND-258702   鄭雲雀
                                  46        77.07.28  楊善雄    2809-81-ND-458705   鄭雲雀
                                  47        77.07.28  劉明修    2809-81-ND-258702   鄭雲雀
                                  48        77.07.28  劉明修    2809-81-ND-475825   鄭雲雀
                                  49        77.07.28  劉明修    2809-81-ND-479805   鄭雲雀
                                  50        77.07.28  劉明修    2809-81-ND-458705   鄭雲雀
                                  51        77.07.28  劉明修    2809-81-ND-298709   鄭雲雀
                                  52        77.07.28  李淑玲    2809-81-ND-448805   鄭雲雀
                                  53-56     77.07.28  榮興開發  2809-77-ND-479805   鄭雲雀        0
                                  00-00     00.07.28  榮興開發  2809-77-ND-448805   鄭雲雀        0
                                  00-00     00.07.28  榮興開發  2809-77-ND-258702   鄭雲雀        0
                                  00-00     00.07.28  榮興開發  2809-77-ND-458705   鄭雲雀        0
                                  00-00     00.07.28  榮興開發  2809-77-ND-298709   鄭雲雀        4
                                  73        77.07.28  榮興開發  2809-77-ND-258702   鄭雲雀
                                  發行公司：國泰股份有限公司  持有人：庚○○  發行股份：一千股
                                  證物：第六箱  贓證物品清單編號：120  總計：一二０張
                                  編    號  發行日期  股東姓名  股   票   編   號   轉讓過戶聲請  備      註
                                            書偽造之印文
                                           83.10.13  林李阿美  2805-83-ND-000000                 00
                                           00.10.13  林李阿美  2805-83-ND-237025   李勝輝
                                           83.10.13  林李阿美  2805-83-ND-580639   李勝輝
                                           83.10.13  林李阿美  2805-83-ND-971094   王繼哲        9
                                           83.10.13  林李阿美  2805-83-ND-897605   李勝輝
                                           83.10.13  林李阿美  2805-83-ND-398207   李勝輝
                                           83.10.13  林李阿美  2805-83-ND-508023   李勝輝
                                           83.10.13  林李阿美  2805-83-ND-282765   李勝輝
                                           83.10.13  林李阿美  2805-83-ND-276580   李勝輝
                                           83.10.13  林李阿美  2805-83-ND-705082   李勝輝
                                           83.10.13  林李阿美  2805-83-ND-327890   李勝輝
                                           83.10.13  林李阿美  2805-83-ND-253097   李勝輝
                                           83.10.13  李繼富    2805-83-ND-236785   李春芳
                                           83.10.13  李繼富    2805-83-ND-596083   李春芳
                                           83.10.13  李繼富    2805-83-ND-292387   李春芳
                                           83.10.13  李繼富    2805-83-ND-380568   李春芳
                                           83.10.13  李繼富    2805-83-ND-352798   李春芳
                                           83.10.13  李繼富    2805-83-ND-302292   李春芳
                                           83.10.13  李繼富    2805-83-ND-650232   李春芳
                                           83.10.13  李繼富    2805-83-ND-325876   李春芳
                                           83.10.13  李繼富    2805-83-ND-897259   李春芳
                                           83.10.13  李繼富    2805-83-ND-206278   李春芳
                                           83.10.13  甘同慶    2805-83-ND-206379   翁明德        3
                                           83.10.13  甘同慶    2805-83-ND-802383   翁明德        3
                                           83.10.13  甘同慶    2805-83-ND-837580   翁明德        2
                                           83.10.13  甘同慶    2805-83-ND-536089   翁明德        2
                                           83.10.13  許進鈺    2805-83-ND-837580   翁明德        3
                                           83.10.13  許進鈺    2805-83-ND-536089   翁明德        3
                                           83.10.13  許進鈺    2805-83-ND-206379   翁明德        2
                                           83.10.13  許進鈺    2805-83-ND-802383   翁明德        2
                                           83.10.13  過美雲    2805-83-ND-293705   許進鈺
                                           83.10.13  過美雲    2805-83-ND-760952   許進鈺
                                           83.10.13  過美雲    2805-83-ND-387960   許進鈺
                                           83.10.13  過美雲    2805-83-ND-695087   許進鈺
                                           83.10.13  過美雲    2805-83-ND-803972   許進鈺
                                           83.10.13  過美雲    2805-83-ND-573682   許進鈺
                                           83.10.13  過美雲    2805-83-ND-750383   許進鈺
                                           83.10.13  過美雲    2805-83-ND-250986   許進鈺
                                           83.10.13  過美雲    2805-83-ND-283587   許進鈺
                                           83.10.13  過美雲    2805-83-ND-723689   許進鈺
                                           83.10.13  郭良英    2805-83-ND-293705   許進鈺
                                           83.10.13  郭良英    2805-83-ND-760952   許進鈺
                                           83.10.13  郭良英    2805-83-ND-387960   許進鈺
                                           83.10.13  郭良英    2805-83-ND-695087   許進鈺
                                           83.10.13  郭良英    2805-83-ND-803972   許進鈺
                                           83.10.13  郭良英    2805-83-ND-573682   許進鈺
                                           83.10.13  郭良英    2805-83-ND-750383   許進鈺
                                           83.10.13  郭良英    2805-83-ND-250986   許進鈺
                                           83.10.13  郭良英    2805-83-ND-283587   許進鈺
                                           83.10.13  郭良英    2805-83-ND-723689   許進鈺
                                           83.10.13  甘同慶    2805-83-ND-897605   李勝輝
                                           83.10.13  甘同慶    2805-83-ND-398207   李勝輝
                                           83.10.13  甘同慶    2805-83-ND-508023   李勝輝
                                           83.10.13  甘同慶    2805-83-ND-237025   李勝輝
                                           83.10.13  甘同慶    2805-83-ND-580639   李勝輝
                                           83.10.13  甘同慶    2805-83-ND-282765   李勝輝
                                           83.10.13  甘同慶    2805-83-ND-276580   李勝輝
                                           83.10.13  甘同慶    2805-83-ND-705082   李勝輝
                                           83.10.13  甘同慶    2805-83-ND-327890   李勝輝
                                           83.10.13  甘同慶    2805-83-ND-253097   李勝輝
                                           83.10.13  黃信山    2805-83-ND-897605   李勝輝
                                           83.10.13  黃信山    2805-83-ND-398207   李勝輝
                                           83.10.13  黃信山    2805-83-ND-508023   李勝輝
                                           83.10.13  黃信山    2805-83-ND-237025   李勝輝
                                           83.10.13  黃信山    2805-83-ND-580639   李勝輝
                                           83.10.13  黃信山    2805-83-ND-282765   李勝輝
                                           83.10.13  黃信山    2805-83-ND-276580   李勝輝
                                           83.10.13  黃信山    2805-83-ND-705082   李勝輝
                                           83.10.13  黃信山    2805-83-ND-327890   李勝輝
                                           83.10.13  黃信山    2805-83-ND-253097   李勝輝
                                           83.10.13  許進鈺    2805-83-ND-397059   李勝輝        2
                                           83.10.13  許進鈺    2805-83-ND-532880   李勝輝        2
                                           83.10.13  許進鈺    2805-83-ND-392683   李勝輝        2
                                           83.10.13  許進鈺    2805-83-ND-309827   李勝輝
                                           83.10.13  許進鈺    2805-83-ND-280805   李勝輝
                                           83.10.13  許進鈺    2805-83-ND-576807   李勝輝
                                           83.10.13  許進鈺    2805-83-ND-382057   李勝輝
                                           83.10.13  林妙娜    2805-83-ND-309827   李勝輝
                                           83.10.13  林妙娜    2805-83-ND-397059   李勝輝
                                           83.10.13  林妙娜    2805-83-ND-532880   李勝輝
                                           83.10.13  林妙娜    2805-83-ND-392683   李勝輝
                                           83.10.13  林妙娜    2805-83-ND-280805   李勝輝        2
                                           83.10.13  林妙娜    2805-83-ND-576807   李勝輝        2
                                           83.10.13  林妙娜    2805-83-ND-382057   李勝輝        2
                                  發行公司：東元電機股份有限公司  持有人：庚○○  發行股份：一千股
                                  證物：第六箱  贓證物品清單編號：121  總計：五十張
                                  編    號  發行日期  股東姓名  股   票   編   號   轉讓過戶聲請  備      註
                                            書偽造之印文
                                  1-9       80.12.07  林宇珍    1504-80-ND-000000                 0
                                  00-00     00.12.07  林宇珍    1504-80-ND-304317   王廣健        00
                                  00-00     00.12.07  林宇珍    1504-80-ND-304317   王傳賢        3
                                  發行公司：仁寶電腦工業股份有限公司  持有人：庚○○  發行股份：一千股
                                  證物：第六箱  贓證物品清單編號：122  總計：三十一張
                                  編    號  發行日期  股東姓名  股   票   編   號   轉讓過戶聲請  備      註
                                            書偽造之印文
                                  1         84.11.07  王  鈞    2324-84-ND-0000000  辛○○
                                  2-3       84.11.07  陳正和    2324-84-ND-0000000                0
                                  0         00.11.07  陳正和    2324-84-ND-0000000
                                  0-0       00.11.07  陳正和    2324-84-ND-0000000  乙○○        3
                                  8         84.11.07  陳正和    2324-84-ND-0000000  翁昌煥
                                  9-11      84.11.07  莊清標    2324-84-ND-0000000  乙○○        3
                                  12        84.11.07  莊清標    2324-84-ND-0000000  乙○○
                                  13-15     84.11.07  蕭林玉霞  2324-84-ND-0000000  乙○○        3
                                  16        84.11.07  蕭林玉霞  2324-84-ND-0000000  乙○○
                                  17        84.11.07  郭良英    2324-84-ND-0000000  李鴻源
                                  18        84.11.07  郭良英    2324-84-ND-0000000  李鴻源
                                  19        84.11.07  郭良英    2324-84-ND-0000000  李鴻源
                                  20        84.11.07  郭良英    2324-84-ND-0000000  李鴻源
                                  21        84.11.07  郭良英    2324-84-ND-0000000  李鴻源
                                  22        84.11.07  郭良英    2324-84-ND-0000000  李鴻源
                                  23        84.11.07  郭良英    2324-84-ND-0000000  李鴻源
                                  24        84.11.07  郭良英    2324-84-ND-0000000  乙○○
                                  25        84.11.07  郭良英    2324-84-ND-0000000  乙○○
                                  26        84.11.07  王廣健    2324-84-ND-0000000  辛○○
                                  27        84.11.07  王廣健    2324-84-ND-0000000  辛○○
                                  28        84.11.07  王廣健    2324-84-ND-0000000  李鴻源
                                  29        84.11.07  王廣健    2324-84-ND-0000000  乙○○
                                  30        84.11.07  李逢春    2324-84-ND-0000000  辛○○
                                  31        84.11.07  劉元沁    2324-84-ND-0000000  乙○○
                                  發行公司：台灣農林股份有限公司  持有人：庚○○  發行股份：一千股
                                  證物：第六箱  贓證物品清單編號：123  總計：二十八張
                                  編    號  發行日期  股東姓名  股   票   編   號   轉讓過戶聲請  備      註
                                            書偽造之印文
                                  1-28      82.11.15  翁明德    1202-82-ND-123256   翁明德        28
                                  發行公司：立榮海運股份有限公司  持有人：庚○○  發行股份：一千股
                                  證物：第六箱  贓證物品清單編號：124  總計：二十五張
                                  編    號  發行日期  股東姓名  股   票   編   號   轉讓過戶聲請  備      註
                                            書偽造之印文
                                  1-15      82.09.03  翁昌煥    2604-82-ND-172414   顧永貴        00
                                  00-00     00.09.03  翁昌煥    2604-82-ND-172414   甘同慶        10
                                  發行公司：台達電子工業股份有限公司  持有人：庚○○  發行股份：一千股
                                  證物：第六箱  贓證物品清單編號：125  總計：六十五張
                                  編    號  發行日期  股東姓名  股   票   編   號   轉讓過戶聲請  備      註
                                            書偽造之印文
                                  1         77.12.14  林坤生    77-ND-657031        李松蘭
                                  2         77.12.14  林坤生    77-ND-109736        李松蘭
                                  3         77.12.14  林坤生    77-ND-165790        李松蘭
                                  4-5       77.12.14  林坤生    77-ND-193076        李松蘭        2
                                  6         77.12.14  林坤生    77-ND-109350        李松蘭
                                  7         77.12.14  林坤生    77-ND-361759        李松蘭
                                  8         77.12.14  林坤生    77-ND-109350        李松蘭
                                  9-10      77.12.14  林坤生    77-ND-136371        李松蘭        0
                                  00-00     00.12.14  林坤生    77-ND-177931        李松蘭        0
                                  00-00     00.12.14  林坤生    77-ND-561379        李松蘭        0
                                  00-00     00.12.14  林坤生    77-ND-309571        李松蘭        2
                                  17        77.12.14  林坤生    77-ND-367051        李松蘭
                                  18        77.12.14  林坤生    77-ND-607193        李松蘭
                                  19        77.12.14  林坤生    77-ND-153096        李松蘭
                                  20-21     77.12.14  彭達隆    77-ND-153096        李松蘭        2
                                  22        77.12.14  彭達隆    77-ND-657031        李松蘭
                                  23-24     77.12.14  彭達隆    77-ND-109736        李松蘭        0
                                  00-00     00.12.14  彭達隆    77-ND-165790        李松蘭        2
                                  27        77.12.14  彭達隆    77-ND-657031        李松蘭
                                  28        77.12.14  彭達隆    77-ND-193076        李松蘭
                                  29        77.12.14  彭達隆    77-ND-109350        李松蘭
                                  30        77.12.14  彭達隆    77-ND-361759        李松蘭        2
                                  31        77.12.14  彭達隆    77-ND-136371        李松蘭
                                  32        77.12.14  彭達隆    77-ND-177931        李松蘭
                                  33        77.12.14  彭達隆    77-ND-561379        李松蘭
                                  34-35     77.12.14  彭達隆    77-ND-309571        李松蘭        2
                                  36        77.12.14  彭達隆    77-ND-367051        李松蘭
                                  37-38     77.12.14  彭達隆    77-ND-607193        李松蘭        0
                                  00-00     00.12.14  王志強    77-ND-153096        李松蘭        0
                                  00-00     00.12.14  王志強    77-ND-657031        李松蘭        0
                                  00-00     00.12.14  王志強    77-ND-109736        李松蘭        0
                                  00-00     00.12.14  王志強    77-ND-165790        李松蘭        0
                                  00-00     00.12.14  王志強    77-ND-193076        李松蘭        0
                                  00-00     00.12.14  王志強    77-ND-109350        李松蘭        0
                                  00-00     00.12.14  王志強    77-ND-361759        李松蘭        0
                                  00-00     00.12.14  王志強    77-ND-136371        李松蘭        0
                                  00-00     00.12.14  王志強    77-ND-177931        李松蘭        0
                                  00-00     00.12.14  王志強    77-ND-561379        李松蘭        0
                                  00-00     00.12.14  王志強    77-ND-309571        李松蘭
                                  61-63     77.12.14  王志強    77-ND-367051        李松蘭        0
                                  00-00     00.12.14  王志強    77-ND-607193        李松蘭        2
                                  發行公司：復華證券金融股份有限公司  持有人：庚○○  發行股份：一千股
                                  證物：第六箱  贓證物品清單編號：126  總計：四十張
                                  編    號  發行日期  股東姓名  股   票   編   號   轉讓過戶聲請  備      註
                                            書偽造之印文
                                  1-20      80.12.19  中國信託  80-ND-0000000       王傳賢        00
                                  00-00     00.12.19  中國信託  80-ND-0000000       林哲民        20
                                  發行公司：華南商業銀行股份有限公司  持有人：庚○○  發行股份：一千股
                                  證物：第六箱  贓證物品清單編號：127  總計：二十四張
                                  編    號  發行日期  股東姓名  股   票   編   號   轉讓過戶聲請  備      註
                                            書偽造之印文
                                  1-13      83.06.30  謝陳囝    2803-83-ND-345792   王繼哲        00
                                  00-00     00.06.30  謝陳囝    2803-83-ND-345792   王廣健        11
                                  發行公司：友聯產物保險股份有限公司  持有人：庚○○  發行股份：一千股
                                  證物：第六箱  贓證物品清單編號：128  總計：六十四張
                                  編    號  發行日期  股東姓名  股   票   編   號   轉讓過戶聲請  備      註
                                            書偽造之印文
                                  1-14      79.09.10  中國力霸  79-ND-0000000       吳曾淑連      00
                                  00-00     00.09.10  中國力霸  79-ND-0000000       吳明山        00
                                  00-00     00.09.10  中國力霸  79-ND-0000000       陳樹穆        00
                                  00-00     00.09.10  中國力霸  79-ND-0000000       許銘鑄        0
                                  00-00     00.09.10  中國力霸  79-ND-0000000       葉森賢        0
                                  00-00     00.09.10  中國力霸  79-ND-0000000       郭汪永寶      12
                                  發行公司：中國國際商銀股份有限公司  持有人：庚○○  發行股份：一千股
                                  證物：第六箱  贓證物品清單編號：129  總計：十張
                                  編    號  發行日期  股東姓名  股   票   編   號   轉讓過戶聲請  備      註
                                            書偽造之印文
                                  1-8       80.03.01  王賢盛    2806-79-ND-261282   李松蘭        8
                                  9-10      80.03.01  吳美英    2806-79-ND-261282   李松蘭        2
                                  發行公司：第一商銀股份有限公司  持有人：庚○○  發行股份：一千股
                                  證物：第六箱  贓證物品清單編號：130  總計：八張
                                  編    號  發行日期  股東姓名  股   票   編   號   轉讓過戶聲請  備      註
                                            書偽造之印文
                                  1-8       81.08.31  李鴻源    2802-81-ND-236472   謝慧靜        8
                                  發行公司：彰化商業銀行股份有限公司  持有人：庚○○  發行股份：一千股
                                  證物：第六箱  贓證物品清單編號：131  總計：六十八張
                                  編    號  發行日期  股東姓名  股   票   編   號   轉讓過戶聲請  備      註
                                            書偽造之印文
                                  1-10      81.08.31  翁明德    2801-81-ND-450659   李紅薇        00
                                  00-00     00.08.31  翁明德    2801-81-ND-450659   褚亮爐        0
                                  00-00     00.05.26  林圜橿    2801-78-ND-186850   葉森賢        00
                                  00-00     00.08.31  郭良英    2801-78-ND-452142   顧永貴        0
                                  00-00     00.08.31  郭良英    2801-78-ND-452648   顧永貴        0
                                  00-00     00.08.31  郭良英    2801-78-ND-450619   顧永貴        0
                                  00-00     00.08.31  郭良英    2801-78-ND-456642   顧永貴        2
                                  35        81.08.31  陳義鵬    2801-78-ND-452648   顧永貴
                                  36        81.08.31  陳義鵬    2801-78-ND-452142   顧永貴（二枚）
                                  37        81.08.31  陳義鵬    2801-78-ND-456642   顧永貴
                                  38-40     81.08.31  莊清標    2801-78-ND-452142   顧永貴        0
                                  00-00     00.08.31  莊清標    2801-78-ND-452648   顧永貴        0
                                  00-00     00.08.31  莊清標    2801-78-ND-450619   顧永貴        0
                                  00-00     00.08.31  莊清標    2801-78-ND-456642   顧永貴        0
                                  00-00     00.08.31  鍾春玉    2801-78-ND-450659   翁李寶釵      0
                                  00-00     00.08.31  李淑玲    2801-78-ND-450659   翁李寶釵      0
                                  00-00     00.08.31  吳美英    2801-78-ND-450659   翁李寶釵      10
                                  發行公司：泰豐輪胎股份有限公司  持有人：庚○○  發行股份：一千股
                                  證物：第六箱  贓證物品清單編號：132  總計：五十張
                                  編    號  發行日期  股東姓名  股   票   編   號   轉讓過戶聲請  備      註
                                            書偽造之印文
                                  1         86.10.07  李逢春    2102-86-ND-0000000  李紅薇
                                  2         86.10.07  李逢春    2102-86-ND-0000000  李紅薇
                                  3         86.10.07  李逢春    2102-86-ND-0000000  李紅薇
                                  4         86.10.07  李逢春    2102-86-ND-0000000  李紅薇
                                  5         86.10.07  李逢春    2102-86-ND-0000000  李紅薇
                                  6         86.10.07  李逢春    2102-86-ND-0000000  李紅薇
                                  7         86.10.07  李逢春    2102-86-ND-0000000  李紅薇
                                  8         86.10.07  李逢春    2102-86-ND-0000000  李紅薇（二枚）
                                  9         86.10.07  李逢春    2102-86-ND-0000000  李紅薇
                                  10        86.10.07  李逢春    2102-86-ND-0000000  李紅薇
                                  11        86.10.07  甘同慶    2102-86-ND-0000000  李紅薇
                                  12        86.10.07  甘同慶    2102-86-ND-0000000  李紅薇
                                  13        86.10.07  甘同慶    2102-86-ND-0000000  李紅薇
                                  14        86.10.07  甘同慶    2102-86-ND-0000000  李紅薇
                                  15        86.10.07  甘同慶    2102-86-ND-0000000  李紅薇
                                  16        86.10.07  甘同慶    2102-86-ND-0000000  李紅薇
                                  17        86.10.07  甘同慶    2102-86-ND-0000000  李紅薇
                                  18        86.10.07  甘同慶    2102-86-ND-0000000  李紅薇
                                  19        86.10.07  甘同慶    2102-86-ND-0000000  李紅薇
                                  20        86.10.07  甘同慶    2102-86-ND-0000000  李紅薇
                                  21        86.10.07  廖麗仙    2102-86-ND-0000000  李紅薇
                                  22        86.10.07  廖麗仙    2102-86-ND-0000000  李紅薇
                                  23        86.10.07  廖麗仙    2102-86-ND-0000000  李紅薇
                                  24        86.10.07  廖麗仙    2102-86-ND-0000000  李紅薇
                                  25        86.10.07  廖麗仙    2102-86-ND-0000000  李紅薇
                                  26        86.10.07  廖麗仙    2102-86-ND-0000000  李紅薇
                                  27        86.10.07  廖麗仙    2102-86-ND-0000000  李紅薇
                                  28        86.10.07  廖麗仙    2102-86-ND-0000000  李紅薇
                                  29        86.10.07  廖麗仙    2102-86-ND-0000000  李紅薇
                                  30        86.10.07  廖麗仙    2102-86-ND-0000000  李紅薇
                                  31        86.10.07  廖雪卿    2102-86-ND-0000000  翁昌煥
                                  32        86.10.07  廖雪卿    2102-86-ND-0000000  翁昌煥
                                  33        86.10.07  廖雪卿    2102-86-ND-0000000  翁昌煥
                                  34        86.10.07  廖雪卿    2102-86-ND-0000000  翁昌煥
                                  35        86.10.07  廖雪卿    2102-86-ND-0000000  翁昌煥
                                  36        86.10.07  廖雪卿    2102-86-ND-0000000  翁昌煥
                                  37        86.10.07  廖雪卿    2102-86-ND-0000000  翁昌煥
                                  38        86.10.07  廖雪卿    2102-86-ND-0000000  翁昌煥
                                  39        86.10.07  廖雪卿    2102-86-ND-0000000  翁昌煥
                                  40        86.10.07  廖雪卿    2102-86-ND-0000000  翁昌煥
                                  41        86.10.07  王慧雪    2102-86-ND-0000000  翁昌煥
                                  42        86.10.07  王慧雪    2102-86-ND-0000000  翁昌煥
                                  43        86.10.07  王慧雪    2102-86-ND-0000000  翁昌煥
                                  44        86.10.07  王慧雪    2102-86-ND-0000000  翁昌煥
                                  45        86.10.07  王慧雪    2102-86-ND-0000000  翁昌煥
                                  46        86.10.07  王慧雪    2102-86-ND-0000000  翁昌煥
                                  47        86.10.07  王慧雪    2102-86-ND-0000000  翁昌煥
                                  48        86.10.07  王慧雪    2102-86-ND-0000000  翁昌煥
                                  49        86.10.07  王慧雪    2102-86-ND-0000000  翁昌煥
                                  50        86.10.07  王慧雪    2102-86-ND-0000000  翁昌煥
                                  發行公司：國碁電腦股份有限公司  持有人：庚○○  發行股份：一千股
                                  證物：第六箱  贓證物品清單編號：133  總計：九十八張
                                  編    號  發行日期  股東姓名  股   票   編   號   轉讓過戶聲請  備      註
                                            書偽造之印文
                                  1-2       84.09.25  賴梅英    2386-88-ND-389257   鄭雲雀        2
                                  3-4       84.09.25  傅寶玉    2386-88-ND-389257   鄭雲雀        2
                                  5         84.09.25  傅寶玉    2386-88-ND-679524   鄭雲雀
                                  6-7       84.09.25  楊志金    2386-88-ND-679524   鄭雲雀        2
                                  8         84.09.25  楊志金    2386-88-ND-389257   鄭雲雀
                                  9         84.09.25  陳木樹    2386-88-ND-827546   翁李寶釵
                                  10        84.09.25  陳木樹    2386-88-ND-597243   翁李寶釵
                                  11        84.09.25  陳木樹    2386-88-ND-642597   翁李寶釵
                                  12        84.09.25  陳木樹    2386-88-ND-572398   翁李寶釵
                                  13        84.09.25  陳木樹    2386-88-ND-542864   翁李寶釵
                                  14        84.09.25  陳木樹    2386-88-ND-793854   翁李寶釵
                                  15        84.09.25  陳木樹    2386-88-ND-289357   翁李寶釵
                                  16        84.09.25  陳木樹    2386-88-ND-479236   翁李寶釵
                                  17        84.09.25  羅  萍    2386-88-ND-597243   翁李寶釵
                                  18        84.09.25  羅  萍    2386-88-ND-642597   翁李寶釵
                                  19-21     84.09.25  羅  萍    2386-88-ND-432589   翁李寶釵      0
                                  00-00     00.09.25  羅  萍    2386-88-ND-743865   翁李寶釵      0
                                  00-00     00.09.25  羅  萍    2386-88-ND-593842   翁李寶釵      0
                                  00-00     00.09.25  羅  萍    2386-88-ND-459372   翁李寶釵      0
                                  00-00     00.09.25  羅  萍    2386-88-ND-372459   翁李寶釵      0
                                  00-00     00.09.25  羅  萍    2386-88-ND-352289   翁李寶釵      0
                                  00-00     00.09.25  羅  萍    2386-88-ND-498267   翁李寶釵      2
                                  34        84.09.25  羅  萍    2386-88-ND-588243   翁李寶釵
                                  35        84.09.25  羅  萍    2386-88-ND-347265   翁李寶釵
                                  36        84.09.25  羅  萍    2386-88-ND-827546   翁李寶釵
                                  37        84.09.25  羅  萍    2386-88-ND-638275   翁李寶釵
                                  38        84.09.25  羅  萍    2386-88-ND-839435   翁李寶釵
                                  39        84.09.25  羅  萍    2386-88-ND-747239   翁李寶釵
                                  40        84.09.25  羅  萍    2386-88-ND-572398   翁李寶釵
                                  41        84.09.25  羅  萍    2386-88-ND-524864   翁李寶釵
                                  42        84.09.25  羅  萍    2386-88-ND-793854   翁李寶釵
                                  43        84.09.25  羅  萍    2386-88-ND-289357   翁李寶釵
                                  44-45     84.09.25  羅  萍    2386-88-ND-573284   翁李寶釵      2
                                  46        84.09.25  羅  萍    2386-88-ND-000000
                                  00        00.09.25  方玉香    2386-88-ND-593842   翁李寶釵
                                  48        84.09.25  方玉香    2386-88-ND-459372   翁李寶釵
                                  49        84.09.25  方玉香    2386-88-ND-372459   翁李寶釵
                                  50        84.09.25  方玉香    2386-88-ND-352289   翁李寶釵
                                  51-52     84.09.25  方玉香    2386-88-ND-588243   翁李寶釵      0
                                  00-00     00.09.25  方玉香    2386-88-ND-347265   翁李寶釵      2
                                  55        84.09.25  方玉香    2386-88-ND-542864   翁李寶釵
                                  56-57     84.09.25  方玉香    2386-88-ND-793854   翁李寶釵      0
                                  00-00     00.09.25  方玉香    2386-88-ND-289357   翁李寶釵      0
                                  00-00     00.09.25  方玉香    2386-88-ND-479236   翁李寶釵      0
                                  00-00     00.09.25  方玉香    2386-88-ND-638275   翁李寶釵      0
                                  00-00     00.09.25  方玉香    2386-88-ND-839435   翁李寶釵      0
                                  00-00     00.09.25  方玉香    2386-88-ND-747239   翁李寶釵      2
                                  68        84.09.25  方玉香    2386-88-ND-432589   翁李寶釵
                                  69        84.09.25  方玉香    2386-88-ND-573284   翁李寶釵
                                  70        84.09.25  方玉香    2386-88-ND-498267   翁李寶釵
                                  71        84.09.25  方玉香    2386-88-ND-743865   翁李寶釵
                                  72-73     84.09.25  方玉香    2386-88-ND-827546   翁李寶釵      2
                                  74        84.09.25  方玉香    2386-88-ND-597243   翁李寶釵
                                  75        84.09.25  方玉香    2386-88-ND-642597   翁李寶釵
                                  76        84.09.25  方玉香    2386-88-ND-572398   翁李寶釵
                                  77        84.09.25  方玉香    2386-88-ND-542864   翁李寶釵
                                  78        84.09.25  方玉芳    2386-88-ND-572398   翁李寶釵
                                  79        84.09.25  陳木樹    2386-88-ND-597243   翁李寶釵
                                  80        84.09.25  陳木樹    2386-88-ND-593842   翁李寶釵
                                  81        84.09.25  陳木樹    2386-88-ND-459372   翁李寶釵
                                  82        84.09.25  陳木樹    2386-88-ND-372459   翁李寶釵
                                  83        84.09.25  陳木樹    2386-88-ND-352289   翁李寶釵
                                  84        84.09.25  陳木樹    2386-88-ND-588243   翁李寶釵
                                  85        84.09.25  陳木樹    2386-88-ND-347265   翁李寶釵
                                  86        84.09.25  陳木樹    2386-88-ND-793854   翁李寶釵
                                  87        84.09.25  陳木樹    2386-88-ND-289357   翁李寶釵
                                  88        84.09.25  陳木樹    2386-88-ND-479236   翁李寶釵
                                  89        84.09.25  陳木樹    2386-88-ND-638275   翁李寶釵
                                  90        84.09.25  陳木樹    2386-88-ND-839435   翁李寶釵
                                  91        84.09.25  陳木樹    2386-88-ND-747239   翁李寶釵
                                  92        84.09.25  陳木樹    2386-88-ND-432589   翁李寶釵
                                  93        84.09.25  陳木樹    2386-88-ND-573284   翁李寶釵
                                  94        84.09.25  陳木樹    2386-88-ND-498267   翁李寶釵
                                  95        84.09.25  陳木樹    2386-88-ND-743865   翁李寶釵
                                  96        84.09.25  陳木樹    2386-88-ND-642597   翁李寶釵
                                  97        84.09.25  陳木樹    2386-88-ND-572398   翁李寶釵
                                  98        84.09.25  陳木樹    2386-88-ND-542864   翁李寶釵
                                  發行公司：士林電機股份有限公司  持有人：庚○○  發行股份：一千股
                                  證物：第六箱  贓證物品清單編號：134  總計：六十八張
                                  編    號  發行日期  股東姓名  股   票   編   號   轉讓過戶聲請  備      註
                                            書偽造之印文
                                  1-40      82.11.10  陳炳煌    1503-82-ND-158196   王廣健        00
                                  00-00     00.11.10  陳炳煌    1503-82-ND-158196   王傳賢        4
                                  45        82.11.10  謝榮堂    1503-82-ND-318045   林劍雄
                                  46        82.11.10  謝榮堂    1503-82-ND-350347   林劍雄
                                  47        82.11.10  謝榮堂    1503-82-ND-183715   林劍雄
                                  48        82.11.10  謝榮堂    1503-82-ND-385314   林劍雄
                                  49        82.11.10  謝榮堂    1503-82-ND-088718   林劍雄
                                  50        82.11.10  謝榮堂    1503-82-ND-141830   林劍雄
                                  51        82.11.10  謝榮堂    1503-82-ND-154035   林劍雄
                                  52        82.11.10  謝榮堂    1503-82-ND-185040   林劍雄
                                  53        82.11.10  謝榮堂    1503-82-ND-041843   林劍雄
                                  54        82.11.10  李世華    1503-82-ND-141830   林劍雄
                                  55        82.11.10  李世華    1503-82-ND-154035   林劍雄
                                  56        82.11.10  李世華    1503-82-ND-185040   林劍雄
                                  57        82.11.10  李世華    1503-82-ND-041843   林劍雄
                                  58        82.11.10  李世華    1503-82-ND-318045   林劍雄
                                  59        82.11.10  王繼哲    1503-82-ND-034150   林劍雄
                                  60        82.11.10  王繼哲    1503-82-ND-370451   林劍雄
                                  61        82.11.10  王繼哲    1503-82-ND-403154   林劍雄
                                  62        82.11.10  王繼哲    1503-82-ND-303857   林劍雄
                                  63        82.11.10  王繼哲    1503-82-ND-147383   林劍雄
                                  64        82.11.10  王繼哲    1503-82-ND-385084   林劍雄
                                  65        82.11.10  王繼哲    1503-82-ND-114505   林劍雄
                                  66        82.11.10  王繼哲    1503-82-ND-385314   林劍雄
                                  67        82.11.10  王繼哲    1503-82-ND-183715   林劍雄
                                  68        82.11.10  王繼哲    1503-82-ND-088718   林劍雄
                                  發行公司：寶祥實業建設股份有限公司  持有人：庚○○  發行股份：一千股
                                  證物：第六箱  贓證物品清單編號：135  總計：九十張
                                  編    號  發行日期  股東姓名  股   票   編   號   轉讓過戶聲請  備      註
                                            書偽造之印文
                                  1-4       84.08.31  游施翠貞  2525-84-ND-292625   翁昌煥        4
                                  5-6       84.08.31  游施翠貞  2525-84-ND-254645   翁昌煥        2
                                  7         84.08.31  游施翠貞  2525-84-ND-244692   翁昌煥
                                  8         84.08.31  游施翠貞  2525-84-ND-292684   翁昌煥
                                  9         84.08.31  游施翠貞  2525-84-ND-284644   翁昌煥
                                  10        84.08.31  王志強    2525-84-ND-292684   翁昌煥
                                  11-12     84.08.31  王志強    2525-84-ND-292625   翁昌煥        2
                                  13        84.08.31  羅  萍    2525-84-ND-284644   翁昌煥
                                  14-15     84.08.31  羅  萍    2525-84-ND-292625   翁昌煥        2
                                  16        84.08.31  羅  萍    2525-84-ND-254645   翁昌煥
                                  17        84.08.31  羅  萍    2525-84-ND-292652   翁昌煥
                                  18        84.08.31  羅  萍    2525-84-ND-244692   翁昌煥
                                  19        84.08.31  郭良英    2525-84-ND-292684   翁昌煥
                                  20        84.08.31  郭良英    2525-84-ND-284644   翁昌煥
                                  21        84.08.31  陳木樹    2525-84-ND-254645   翁明德
                                  22        84.08.31  陳木樹    2525-84-ND-244692   翁明德
                                  23        84.08.31  陳木樹    2525-84-ND-292652   翁明德
                                  24-25     84.08.31  陳鄭金蘭  2525-84-ND-292625   翁明德        2
                                  26        84.08.31  陳鄭金蘭  2525-84-ND-284644   翁明德
                                  27        84.08.31  陳鄭金蘭  2525-84-ND-692625   翁明德
                                  28        84.08.31  陳鄭金蘭  2525-84-ND-292684   翁明德
                                  29        84.08.31  陳鄭金蘭  2525-84-ND-254645   翁明德
                                  30        84.08.31  陳鄭金蘭  2525-84-ND-244692   翁明德
                                  31-32     84.08.31  李紅薇    2525-84-ND-292625   翁明德        0
                                  00-00     00.08.31  李紅薇    2525-84-ND-284644   翁明德        2
                                  35        84.08.31  李紅薇    2525-84-ND-292652   翁明德
                                  36        84.08.31  李紅薇    2525-84-ND-692625   翁明德
                                  37        84.08.31  李紅薇    2525-84-ND-292684   翁明德
                                  38        84.08.31  李紅薇    2525-84-ND-244692   翁明德
                                  39        84.08.31  李紅薇    2525-84-ND-292625   翁明德
                                  40        84.08.31  李紅薇    2525-84-ND-292652   翁明德
                                  41-51     84.08.31  東雲建設  2525-84-ND-244698   林明賜        00
                                  00-00     00.08.31  東雲建設  2525-84-ND-284696   林明賜        3
                                  55        84.08.31  東雲建設  2525-84-ND-284658   林明賜
                                  56        84.08.31  王廣健    2525-84-ND-284658   林明賜
                                  57-59     84.08.31  王廣健    2525-84-ND-284696   林明賜        0
                                  00-00     00.08.31  陳義鵬    2525-84-ND-284658   林明賜        0
                                  00-00     00.08.31  陳義鵬    2525-84-ND-284696   林明賜        0
                                  00-00     00.08.31  陳樹木    2525-84-ND-284696   林明賜        0
                                  00-00     00.08.31  恆泰建設  2525-84-ND-549629   辛○○        0
                                  00-00     00.08.31  陳正和    2525-84-ND-544695   辛○○        0
                                  00-00     00.08.31  陳正和    2525-84-ND-544698   辛○○        0
                                  00-00     00.08.31  陳正和    2525-84-ND-544699   辛○○        6
                                  88        84.08.31  陳正和    2525-84-ND-292625   辛○○
                                  89-90     84.08.31  陳正和    2525-84-ND-692625   辛○○        2
                                  發行公司：中強電子股份有限公司  持有人：庚○○  發行股份：一千股
                                  證物：第六箱  贓證物品清單編號：136  總計：六十張
                                  編    號  發行日期  股東姓名  股   票   編   號   轉讓過戶聲請  備      註
                                            書偽造之印文
                                  1-2       83.09.05  洪彩琴    2320-83-ND-292318   葉黃月嬌      2
                                  3-4       83.09.05  洪彩琴    2320-83-ND-892321   葉黃月嬌      2
                                  5-6       83.09.05  洪彩琴    2320-83-ND-192493   葉黃月嬌      2
                                  7-8       83.09.05  洪彩琴    2320-83-ND-192424   葉黃月嬌      2
                                  9         83.09.05  洪彩琴    2320-83-ND-298213   葉黃月嬌
                                  10        83.09.05  洪彩琴    2320-83-ND-892328   葉黃月嬌
                                  11        83.09.05  洪彩琴    2320-83-ND-152491   葉黃月嬌
                                  12-13     83.09.05  郭良英    2320-83-ND-192424   葉黃月嬌      2
                                  14        83.09.05  郭良英    2320-83-ND-192493   葉黃月嬌
                                  15-16     83.09.05  蕭林玉霞  2320-83-ND-152491   葉黃月嬌      0
                                  00-00     00.09.05  蕭林玉霞  2320-83-ND-292318   葉黃月嬌      2
                                  19        83.09.05  蕭林玉霞  2320-83-ND-192424   葉黃月嬌
                                  20        83.09.05  蕭林玉霞  2320-83-ND-192493   葉黃月嬌
                                  21-22     83.09.05  蕭林玉霞  2320-83-ND-892328   葉黃月嬌      0
                                  00-00     00.09.05  蕭林玉霞  2320-83-ND-298213   葉黃月嬌      0
                                  00-00     00.09.05  藍兆威    2320-83-ND-892011   林圜橿        0
                                  00-00     00.09.05  藍兆威    2320-83-ND-892211   林圜橿        2
                                  29        83.09.05  藍兆威    2320-83-ND-892321   林圜橿
                                  30        83.09.05  王廣健    2320-83-ND-892328   葉黃月嬌
                                  31        83.09.05  王廣健    2320-83-ND-298213   葉黃月嬌
                                  32        83.09.05  王廣健    2320-83-ND-292318   葉黃月嬌
                                  33        83.09.05  褚雯斐    2320-83-ND-192493   葉黃月嬌
                                  34        83.09.05  褚雯斐    2320-83-ND-292318   葉黃月嬌
                                  35-36     83.09.05  褚雯斐    2320-83-ND-152491   葉黃月嬌      2
                                  37        83.09.05  褚雯斐    2320-83-ND-892321   葉黃月嬌
                                  38        83.09.05  褚雯斐    2320-83-ND-892328   葉黃月嬌
                                  39        83.09.05  褚雯斐    2320-83-ND-192424   葉黃月嬌
                                  40        83.09.05  褚雯斐    2320-83-ND-192493   葉黃月嬌
                                  41        83.09.05  褚雯斐    2320-83-ND-298213   葉黃月嬌
                                  42-43     83.09.05  陳義鵬    2320-83-ND-152491   葉黃月嬌      2
                                  44        83.09.05  陳義鵬    2320-83-ND-892321   葉黃月嬌
                                  45        83.09.05  楊志金    2320-83-ND-192424   葉黃月嬌
                                  46        83.09.05  楊志金    2320-83-ND-152491   葉黃月嬌
                                  47        83.09.05  楊志金    2320-83-ND-892321   葉黃月嬌
                                  48-49     83.09.05  李勝輝    2320-83-ND-892211   林圜橿        2
                                  50        83.09.05  李勝輝    2320-83-ND-892321   林圜橿
                                  51-52     83.09.05  彭達隆    2320-83-ND-892321   林圜橿        0
                                  00-00     00.09.05  林大元    2320-83-ND-892211   林圜橿        3
                                  56        83.09.05  林大元    2320-83-ND-892321   林圜橿
                                  57        83.09.05  陳正和    2320-83-ND-292318   葉黃月嬌
                                  58        83.09.05  陳正和    2320-83-ND-298213   葉黃月嬌
                                  59        83.09.05  陳正和    2320-83-ND-892328   葉黃月嬌
                                  60        83.09.05  陳正和    2320-83-ND-152499   翁昌煥
                                  發行公司：大榮汽車股份有限公司  持有人：庚○○  發行股份：一千股
                                  證物：第六箱  贓證物品清單編號：137  總計：四十張
                                  編    號  發行日期  股東姓名  股   票   編   號   轉讓過戶聲請  備      註
                                            書偽造之印文
                                  1-2       81.06.11  王繼哲    2608-81-ND-138560   葉黃月嬌      2
                                  3-4       81.06.11  王繼哲    2608-81-ND-530378   葉黃月嬌      2
                                  5         81.06.11  王繼哲    2608-81-ND-235708   葉黃月嬌
                                  6-7       81.06.11  王繼哲    2608-81-ND-230675   葉黃月嬌      2
                                  8-9       81.06.11  王繼哲    2608-81-ND-235781   葉黃月嬌      0
                                  00-00     00.06.11  王繼哲    2608-81-ND-138530   葉黃月嬌      2
                                  12        81.06.11  郭良英    2608-81-ND-235708   葉黃月嬌
                                  13        81.06.11  郭良英    2608-81-ND-138560   葉黃月嬌
                                  14        81.06.11  郭良英    2608-81-ND-530378   葉黃月嬌
                                  15        81.06.11  郭良英    2608-81-ND-235708   葉黃月嬌
                                  16        81.06.11  郭良英    2608-81-ND-230675   葉黃月嬌
                                  17        81.06.11  郭良英    2608-81-ND-235781   葉黃月嬌
                                  18        81.06.11  郭良英    2608-81-ND-138530   葉黃月嬌
                                  19-20     81.06.11  吳美榮    2608-81-ND-235708   葉黃月嬌      0
                                  00-00     00.06.11  吳美榮    2608-81-ND-138560   葉黃月嬌      0
                                  00-00     00.06.11  吳美榮    2608-81-ND-530378   葉黃月嬌      0
                                  00-00     00.06.11  吳美榮    2608-81-ND-230675   葉黃月嬌      0
                                  00-00     00.06.11  吳美榮    2608-81-ND-235781   葉黃月嬌      0
                                  00-00     00.06.11  吳美榮    2608-81-ND-138530   葉黃月嬌      2
                                  34        81.06.11  洪彩琴    2608-81-ND-235708   葉黃月嬌
                                  35        81.06.11  洪彩琴    2608-81-ND-530378   葉黃月嬌
                                  36        81.06.11  洪彩琴    2608-81-ND-138560   葉黃月嬌
                                  37        81.06.11  洪彩琴    2608-81-ND-138530   葉黃月嬌
                                  38        81.06.11  李淑玲    2608-81-ND-230675   葉黃月嬌
                                  39        81.06.11  李淑玲    2608-81-ND-235781   葉黃月嬌
                                  40        81.06.11  李淑玲    2608-81-ND-235708   葉黃月嬌
                                  發行公司：聯華電子股份有限公司  持有人：庚○○  發行股份：一千股
                                  證物：第六箱  贓證物品清單編號：138  總計：九十二張
                                  編    號  發行日期  股東姓名  股   票   編   號   轉讓過戶聲請  備      註
                                            書偽造之印文
                                  1-58      79.08.21  翁昌煥    2303-79-ND-277353   翁明德        00
                                  00-00     00.08.21  翁昌煥    2303-79-ND-000000                 00
                                  00-00     00.08.21  翁昌煥    2303-79-ND-277353   王傳賢        5
                                  74        79.08.21  楊善雄    2303-79-ND-277353   翁明德
                                  75        79.08.21  楊善雄    2303-79-ND-277353   李紅薇
                                  76-90     79.08.21  翁昌煥    2303-79-ND-277353   李紅薇        00
                                  00-00     00.08.21  陳樹穆    2303-79-ND-277353   李紅薇        2
                                  發行公司：精業股份有限公司  持有人：子○○  發行股份：一千股
                                  證物：第四箱  贓證物品清單編號：143  總計：五十張
                                  編    號  發行日期  股東姓名  股   票   編   號   轉讓過戶聲請  備      註
                                            書偽造之印文
                                  1         86.09.08  林李阿美  2343-86-ND-283035   李春芳
                                  2         86.09.08  林李阿美  2343-86-ND-152839   李春芳
                                  3         86.09.08  林李阿美  2343-86-ND-028651   李春芳
                                  4         86.09.08  林李阿美  2343-86-ND-079834   李春芳
                                  5         86.09.08  林李阿美  2343-86-ND-043156   李春芳
                                  6         86.09.08  林李阿美  2343-86-ND-034759   李春芳
                                  7         86.09.08  林李阿美  2343-86-ND-346197   李春芳
                                  8         86.09.08  林李阿美  2343-86-ND-368452   李春芳
                                  9         86.09.08  鄭雲雀    2343-86-ND-346197   李春芳
                                  10        86.09.08  鄭雲雀    2343-86-ND-368452   李春芳
                                  11        86.09.08  鄭雲雀    2343-86-ND-028651   李春芳
                                  12        86.09.08  鄭雲雀    2343-86-ND-283035   李春芳
                                  13        86.09.08  鄭雲雀    2343-86-ND-152839   李春芳
                                  14        86.09.08  鄭雲雀    2343-86-ND-638725   李春芳
                                  15        86.09.08  鄭雲雀    2343-86-ND-436790   李春芳
                                  16        86.09.08  鄭雲雀    2343-86-ND-079834   李春芳
                                  17        86.09.08  林明賜    2343-86-ND-043156   李春芳
                                  18        86.09.08  林明賜    2343-86-ND-034759   李春芳
                                  19        86.09.08  林明賜    2343-86-ND-638725   李春芳
                                  20        86.09.08  林明賜    2343-86-ND-436790   李春芳
                                  21-22     86.09.08  詹麗美    2343-86-ND-649748   王慧美        0
                                  00-00     00.09.08  詹麗美    2343-86-ND-248750   王慧美        0
                                  00-00     00.09.08  詹麗美    2343-86-ND-739242   王慧美        0
                                  00-00     00.09.08  詹麗美    2343-86-ND-348647   王慧美        2
                                  29        86.09.08  詹麗美    2343-86-ND-309340   王慧美
                                  30        86.09.08  詹麗美    2343-86-ND-136342   王慧美
                                  31-32     86.09.08  陳木樹    2343-86-ND-309340   王慧美        0
                                  00-00     00.09.08  陳木樹    2343-86-ND-136342   王慧美        0
                                  00-00     00.09.08  陳木樹    2343-86-ND-649748   王慧美        0
                                  00-00     00.09.08  陳木樹    2343-86-ND-248750   王慧美        2
                                  39        86.09.08  陳木樹    2343-86-ND-348647   王慧美
                                  40        86.09.08  陳木樹    2343-86-ND-739242   王慧美
                                  41-42     86.09.08  楊善雄    2343-86-ND-309340   王慧美        0
                                  00-00     00.09.08  楊善雄    2343-86-ND-348647   王慧美        0
                                  00-00     00.09.08  楊善雄    2343-86-ND-739242   王慧美        0
                                  00-00     00.09.08  楊善雄    2343-86-ND-136342   王慧美        2
                                  49        86.09.08  楊善雄    2343-86-ND-649748   王慧美
                                  50        86.09.08  楊善雄    2343-86-ND-248750   王慧美
                                  發行公司：台灣積體電路製造股份有限公司  持有人：子○○  發行股份：一千股
                                  證物：第四箱  贓證物品清單編號：144  總計：十張
                                  編    號  發行日期  股東姓名  股   票   編   號   轉讓過戶聲請  備      註
                                            書偽造之印文
                                  1         80.09.03  王江素薰  80-ND-214872        羅  萍
                                  2         80.09.03  王江素薰  80-ND-204078        羅  萍
                                  3         80.09.03  王江素薰  80-ND-204820        羅  萍
                                  4         80.09.03  王江素薰  80-ND-214812        羅  萍
                                  5         80.09.03  王江素薰  80-ND-214871        羅  萍
                                  6         80.09.03  王江素薰  80-ND-214874        羅  萍
                                  7         80.09.03  林宜德    80-ND-214174        羅  萍
                                  8         80.09.03  林宜德    80-ND-214174        王慧美
                                  9         80.09.03  李碧玉    80-ND-214871        王慧美
                                  10        80.09.03  李碧玉    80-ND-214810        王慧美
                                  發行公司：敦揚科技股份有限公司  持有人：子○○  發行股份：一千股
                                  證物：第四箱  贓證物品清單編號：145  總計：五張
                                  編    號  發行日期  股東姓名  股   票   編   號   轉讓過戶聲請  備      註
                                            書偽造之印文
                                  1-3       88.12.10  林妙娜    88-ND-0000000       翁明德        3
                                  4         88.12.10  謝榮堂    88-ND-0000000       翁明德
                                  5         88.12.10  徐臺美    88-ND-0000000       翁明德
                                  發行公司：微星科技股份有限公司  持有人：子○○  發行股份：一千股
                                  證物：第四箱  贓證物品清單編號：146  總計：三十一張
                                  編    號  發行日期  股東姓名  股   票   編   號   轉讓過戶聲請  備      註
                                            書偽造之印文
                                  1-2       86.07.21  林坤生    86-ND-0000000       翁昌煥        2
                                  3         86.07.21  林坤生    86-ND-0000000       翁昌煥
                                  4         86.07.21  林坤生    86-ND-0000000       翁昌煥
                                  5         86.07.21  林坤生    86-ND-0000000       翁昌煥
                                  6         86.07.21  林坤生    86-ND-0000000       翁昌煥
                                  7         86.07.21  林坤生    86-ND-0000000       翁昌煥
                                  8         86.07.21  林坤生    86-ND-0000000       翁昌煥
                                  9-10      86.07.21  羅  萍    86-ND-0000000       翁昌煥        0
                                  00-00     00.07.21  羅  萍    86-ND-0000000       翁昌煥        2
                                  13        86.07.21  羅  萍    86-ND-0000000       翁昌煥
                                  14        86.07.21  羅  萍    86-ND-0000000       翁昌煥
                                  15        86.07.21  羅  萍    86-ND-0000000       翁昌煥
                                  16        86.07.21  陳正和    86-ND-0000000       翁昌煥
                                  17        86.07.21  陳正和    86-ND-0000000       翁昌煥
                                  18        86.07.21  陳正和    86-ND-0000000       翁昌煥
                                  19        86.07.21  陳正和    86-ND-0000000       翁昌煥
                                  20        86.07.21  陳正和    86-ND-0000000       翁昌煥
                                  21        86.07.21  陳正和    86-ND-0000000       翁昌煥
                                  22        86.07.21  林哲民    86-ND-0000000       翁昌煥
                                  23-24     86.07.21  林哲民    86-ND-0000000       翁昌煥        2
                                  25        86.07.21  林哲民    86-ND-0000000       翁昌煥
                                  26-27     86.07.21  林哲民    86-ND-0000000       翁昌煥        0
                                  00-00     00.07.21  林哲民    86-ND-0000000       翁昌煥        2
                                  30        86.07.21  林哲民    86-ND-0000000       翁昌煥
                                  31        86.07.21  林哲民    86-ND-0000000       翁昌煥
                                  發行公司：仁寶電腦工業股份有限公司  持有人：子○○  發行股份：一千股
                                  證物：第四箱  贓證物品清單編號：147  總計：八十張
                                  編    號  發行日期  股東姓名  股   票   編   號   轉讓過戶聲請  備      註
                                            書偽造之印文
                                  1         84.11.07  王志強    2324-84-ND-0000000  李鴻源
                                  2         84.11.07  王志強    2324-84-ND-0000000  李鴻源
                                  3         84.11.07  王志強    2324-84-ND-0000000  李鴻源
                                  4         84.11.07  王志強    2324-84-ND-0000000  李鴻源
                                  5         84.11.07  王志強    2324-84-ND-0000000  李鴻源
                                  6         84.11.07  王志強    2324-84-ND-0000000  李鴻源
                                  7         84.11.07  王志強    2324-84-ND-0000000  李鴻源
                                  8         84.11.07  王志強    2324-84-ND-0000000  李鴻源
                                  9         84.11.07  王志強    2324-84-ND-0000000  李鴻源
                                  10        84.11.07  王志強    2324-84-ND-0000000  李鴻源
                                  11        84.11.07  郭良英    2324-84-ND-0000000  李鴻源
                                  12        84.11.07  郭良英    2324-84-ND-0000000  李鴻源
                                  13        84.11.07  郭良英    2324-84-ND-0000000  李鴻源
                                  14        84.11.07  郭良英    2324-84-ND-0000000  李鴻源
                                  15        84.11.07  郭良英    2324-84-ND-0000000  李鴻源
                                  16        84.11.07  郭良英    2324-84-ND-0000000  李鴻源
                                  17        84.11.07  郭良英    2324-84-ND-0000000  李鴻源
                                  18        84.11.07  郭良英    2324-84-ND-0000000  李鴻源
                                  19        84.11.07  郭良英    2324-84-ND-0000000  李鴻源
                                  20        84.11.07  郭良英    2324-84-ND-0000000  李鴻源
                                  21        84.11.07  郭良英    2324-84-ND-0000000  李鴻源
                                  22        84.11.07  郭良英    2324-84-ND-0000000  李鴻源
                                  23        84.11.07  郭良英    2324-84-ND-0000000  李鴻源
                                  24        84.11.07  林福元    2324-84-ND-0000000  李鴻源
                                  25        84.11.07  林福元    2324-84-ND-0000000  李鴻源
                                  26        84.11.07  林福元    2324-84-ND-0000000  李鴻源
                                  27        84.11.07  林福元    2324-84-ND-0000000  李鴻源
                                  28        84.11.07  林福元    2324-84-ND-0000000  李鴻源
                                  29        84.11.07  林福元    2324-84-ND-0000000  李鴻源
                                  30        84.11.07  林清標    2324-84-ND-0000000  林李阿美
                                  31        84.11.07  林清標    2324-84-ND-0000000  林李阿美
                                  32        84.11.07  林清標    2324-84-ND-0000000  林李阿美
                                  33        84.11.07  林清標    2324-84-ND-0000000  林李阿美
                                  34        84.11.07  林清標    2324-84-ND-0000000  林李阿美
                                  35        84.11.07  林清標    2324-84-ND-0000000  林李阿美
                                  36        84.11.07  林清標    2324-84-ND-0000000  林李阿美
                                  37        84.11.07  林清標    2324-84-ND-0000000  林李阿美
                                  38        84.11.07  林清標    2324-84-ND-0000000  林李阿美
                                  39        84.11.07  林清標    2324-84-ND-0000000  林李阿美
                                  40        84.11.07  楊大偉    2324-84-ND-0000000  林李阿美
                                  41        84.11.07  楊大偉    2324-84-ND-0000000  林李阿美
                                  42        84.11.07  楊大偉    2324-84-ND-0000000  林李阿美
                                  43        84.11.07  楊大偉    2324-84-ND-0000000  林李阿美
                                  44        84.11.07  楊大偉    2324-84-ND-0000000  林李阿美
                                  45        84.11.07  楊大偉    2324-84-ND-0000000  林李阿美
                                  46        84.11.07  楊大偉    2324-84-ND-0000000  林李阿美
                                  47        84.11.07  楊大偉    2324-84-ND-0000000  林李阿美
                                  48        84.11.07  楊大偉    2324-84-ND-0000000  林李阿美
                                  49        84.11.07  楊大偉    2324-84-ND-0000000  林李阿美
                                  50        84.11.07  徐台美    2324-84-ND-0000000  林李阿美
                                  51        84.11.07  徐台美    2324-84-ND-0000000  林李阿美
                                  52        84.11.07  徐台美    2324-84-ND-0000000  林李阿美
                                  53        84.11.07  徐台美    2324-84-ND-0000000  林李阿美
                                  54        84.11.07  徐台美    2324-84-ND-0000000  林李阿美
                                  55        84.11.07  徐台美    2324-84-ND-0000000  林李阿美
                                  56        84.11.07  徐台美    2324-84-ND-0000000  林李阿美
                                  57        84.11.07  徐台美    2324-84-ND-0000000  林李阿美
                                  58        84.11.07  徐台美    2324-84-ND-0000000  林李阿美
                                  59        84.11.07  徐台美    2324-84-ND-0000000  林李阿美
                                  60        84.11.07  劉趙霞    2324-84-ND-0000000  辛○○
                                  61        84.11.07  劉趙霞    2324-84-ND-0000000  辛○○
                                  62        84.11.07  劉趙霞    2324-84-ND-0000000  辛○○
                                  63        84.11.07  劉趙霞    2324-84-ND-0000000  辛○○
                                  64        84.11.07  劉趙霞    2324-84-ND-0000000  辛○○
                                  65        84.11.07  劉趙霞    2324-84-ND-0000000  辛○○
                                  66        84.11.07  劉趙霞    2324-84-ND-0000000  辛○○
                                  67        84.11.07  劉趙霞    2324-84-ND-0000000  辛○○
                                  68        84.11.07  劉趙霞    2324-84-ND-0000000  辛○○
                                  69        84.11.07  劉趙霞    2324-84-ND-0000000  辛○○
                                  70        84.11.07  王  鈞    2324-84-ND-0000000  辛○○
                                  71        84.11.07  王  鈞    2324-84-ND-0000000  辛○○
                                  72        84.11.07  王  鈞    2324-84-ND-0000000  辛○○
                                  73        84.11.07  王  鈞    2324-84-ND-0000000  辛○○
                                  74        84.11.07  王  鈞    2324-84-ND-0000000  辛○○
                                  75        84.11.07  王  鈞    2324-84-ND-0000000  辛○○
                                  76        84.11.07  王  鈞    2324-84-ND-0000000  辛○○
                                  77        84.11.07  王  鈞    2324-84-ND-0000000  辛○○
                                  78        84.11.07  王  鈞    2324-84-ND-0000000  辛○○（二枚）
                                  79        84.11.07  王  鈞    2324-84-ND-0000000  辛○○
                                  80        84.11.07  蕭林玉霞  2324-84-ND-0000000  乙○○
                                  編    號  發行日期  股東姓名  股   票   編   號   轉讓過戶聲請  備      註
                                            書偽造之印文
                                  1-2       80.09.03  王江素薰  80-ND-204874        謝佩倪        2
                                  3         80.09.03  王江素薰  80-ND-214874        謝佩倪
                                  4         80.09.03  王江素薰  80-ND-214812        謝佩倪
                                  5         80.09.03  王江素薰  80-ND-214871        謝佩倪
                                  6         80.09.03  王江素薰  80-ND-214818        謝佩倪
                                  7-8       80.09.03  王江素薰  80-ND-214872        謝佩倪        2
                                  9-10      80.09.03  王江素薰  80-ND-204820        謝佩倪        0
                                  00-00     00.09.03  王江素薰  80-ND-204078        謝佩倪        2
                                  13        80.09.03  林宜德    80-ND-214124        林劍雄
                                  14        80.09.03  林宜德    80-ND-214174        林劍雄
                                  15        80.09.03  林宜德    80-ND-214870        林劍雄
                                  16        80.09.03  羅  萍    80-ND-214810        林劍雄
                                  17        80.09.03  羅  萍    80-ND-214877        林劍雄
                                  18        80.09.03  羅  萍    80-ND-214871        林劍雄
                                  19        80.09.03  羅  萍    80-ND-214812        林劍雄
                                  20        80.09.03  羅  萍    80-ND-214874        林劍雄
                                  發行公司：遠東股份有限公司  持有人：甲○○  發行股份：一千股
                                  證物：第四箱  贓證物品清單編號：94  總計：三十五張
                                  編    號  發行日期  股東姓名  股   票   編   號   轉讓過戶聲請  備      註
                                            書偽造之印文
                                  1         83.10.05  楊善雄    1402-83-ND-857316   陳美娥
                                  2         83.10.05  楊善雄    1402-83-ND-867374   陳美娥
                                  3         83.10.05  楊善雄    1402-83-ND-867304   陳美娥
                                  4-5       83.10.05  楊善雄    1402-83-ND-657416   陳美娥        2
                                  6-7       83.10.05  陳徐婉    1402-83-ND-657416   陳美娥        2
                                  8-9       83.10.05  陳徐婉    1402-83-ND-867374   陳美娥        2
                                  10        83.10.05  陳徐婉    1402-83-ND-857316   陳美娥
                                  11        83.10.05  陳徐婉    1402-83-ND-867304   陳美娥
                                  12        83.10.05  翁明德    1402-83-ND-657428   陳美娥
                                  13        83.10.05  郭良英    1402-83-ND-657416   陳美娥
                                  14        83.10.05  陳正和    1402-83-ND-657416   陳美娥
                                  15-16     83.10.05  李淑玲    1402-83-ND-657416   陳美娥        0
                                  00-00     00.10.05  李淑玲    1402-83-ND-857316   陳美娥        0
                                  00-00     00.10.05  李淑玲    1402-83-ND-867374   陳美娥        0
                                  00-00     00.10.05  李淑玲    1402-83-ND-867304   陳美娥        0
                                  00-00     00.10.05  嘉和實業  1402-83-ND-657416   陳美娥        0
                                  00-00     00.10.05  嘉和實業  1402-83-ND-867374   陳美娥        0
                                  00-00     00.10.05  嘉和實業  1402-83-ND-857316   陳美娥        0
                                  00-00     00.10.05  嘉和實業  1402-83-ND-867304   陳美娥        3
                                  發行公司：精業股份有限公司  持有人：壬○○  發行股份：一千股
                                  證物：第五箱  贓證物品清單編號：95  總計：六十九張（七十張）
                                  編    號  發行日期  股東姓名  股   票   編   號   轉讓過戶聲請  備      註
                                            書偽造之印文
                                  1         86.09.08  張純靜    2343-86-ND-956017   陳義鵬
                                  2         86.09.08  張純靜    2343-86-ND-427605   陳義鵬
                                  3         86.09.08  張純靜    2343-86-ND-487043   陳義鵬
                                  4         86.09.08  張純靜    2343-86-ND-234869   陳義鵬
                                  5         86.09.08  張純靜    2343-86-ND-346819   陳義鵬
                                  6         86.09.08  張純靜    2343-86-ND-234869   楊志金
                                  7         86.09.08  彭達隆    2343-86-ND-076619   陳木樹
                                  8         86.09.08  彭達隆    2343-86-ND-628701   陳木樹
                                  9         86.09.08  彭達隆    2343-86-ND-956017   陳木樹
                                  10-11     86.09.08  彭達隆    2343-86-ND-427605   褚定義        0
                                  00-00     00.09.08  彭達隆    2343-86-ND-487043   褚定義        2
                                  14        86.09.08  彭達隆    2343-86-ND-956017   褚定義
                                  15        86.09.08  彭達隆    2343-86-ND-346819   褚定義
                                  16        86.09.08  彭達隆    2343-86-ND-076619   褚定義
                                  17        86.09.08  彭達隆    2343-86-ND-234869   褚定義
                                  18        86.09.08  張純靜    2343-86-ND-346819   李阿美
                                  19        86.09.08  張純靜    2343-86-ND-487043   李阿美
                                  20        86.09.08  張純靜    2343-86-ND-234869   李阿美
                                  21        86.09.08  張純靜    2343-86-ND-076619   李阿美
                                  22        86.09.08  張純靜    2343-86-ND-956017   李阿美
                                  23        86.09.08  彭達隆    2343-86-ND-427605   李繼富
                                  24        86.09.08  彭達隆    2343-86-ND-346819   李繼富
                                  25        86.09.08  彭達隆    2343-86-ND-234869   李繼富
                                  26        86.09.08  彭達隆    2343-86-ND-487043   李繼富
                                  27        86.09.08  彭達隆    2343-86-ND-628701   李繼富
                                  28        86.09.08  張純靜    2343-86-ND-346819   郭良英
                                  29        86.09.08  張純靜    2343-86-ND-956017   郭良英
                                  30        86.09.08  張純靜    2343-86-ND-076619   郭良英
                                  31        86.09.08  張純靜    2343-86-ND-427605   郭良英
                                  32        86.09.08  甘同慶    2343-86-ND-623861   林李阿美
                                  33        86.09.08  甘同慶    2343-86-ND-616023   林李阿美
                                  34        86.09.08  甘同慶    2343-86-ND-076157   林李阿美
                                  35        86.09.08  甘同慶    2343-86-ND-201576   林李阿美
                                  36        86.09.08  甘同慶    2343-86-ND-231386   林李阿美
                                  37-28     86.09.08  蕭淑真    2343-86-ND-343805   林李阿美      2
                                  39        86.09.08  蕭淑真    2343-86-ND-623861   林李阿美
                                  40        86.09.08  蕭淑真    2343-86-ND-616023   林李阿美
                                  41        86.09.08  蕭淑真    2343-86-ND-201576   林李阿美
                                  42        86.09.08  蕭淑真    2343-86-ND-231386   林李阿美
                                  44-45     86.09.08  陳義鵬    2343-86-ND-623861   林李阿美      0
                                  00-00     00.09.08  陳義鵬    2343-86-ND-616023   林李阿美      2
                                  48        86.09.08  陳義鵬    2343-86-ND-201576   林李阿美
                                  49        86.09.08  陳義鵬    2343-86-ND-231386   林李阿美
                                  50        86.09.08  陳義鵬    2343-86-ND-343805   林李阿美
                                  51-53     86.09.08  邱秀志    2343-86-ND-046581   李世華       0
                                  00-00     00.09.08  邱秀志    2343-86-ND-142785   李世華       0
                                  00-00     00.09.08  邱秀志    2343-86-ND-532045   李世華       0
                                  00-00     00.09.08  邱秀志    2343-86-ND-702681   李世華       0
                                  00-00     00.09.08  王清旺    2343-86-ND-532045   李世華       0
                                  00-00     00.09.08  王清旺    2343-86-ND-142785   李世華       0
                                  00-00     00.09.08  王清旺    2343-86-ND-702681   李世華       0
                                  00-00     00.09.08  王清旺    2343-86-ND-046581   李世華       2
                                  發行公司：微星科技股份有限公司  持有人：壬○○  發行股份：一千股
                                  證物：第五箱  贓證物品清單編號：96  總計：一五０張
                                  編    號  發行日期  股東姓名  股   票   編   號   轉讓過戶聲請  備      註
                                            書偽造之印文
                                  1         86.07.21  李明珠    86-ND-0000000       李松蘭
                                  2-3       86.07.21  李明珠    86-ND-0000000       李松蘭        2
                                  4         86.07.21  李明珠    86-ND-0000000       李松蘭
                                  5         86.07.21  李明珠    86-ND-0000000       李松蘭
                                  6         86.07.21  李明珠    86-ND-0000000       李松蘭
                                  7         86.07.21  李明珠    86-ND-0000000       李松蘭
                                  8         86.07.21  李明珠    86-ND-0000000       李松蘭
                                  9         86.07.21  李明珠    86-ND-0000000       李松蘭
                                  10        86.07.21  李明珠    86-ND-0000000       李松蘭
                                  11        86.07.21  廖麗仙    86-ND-0000000       李松蘭
                                  12        86.07.21  廖麗仙    86-ND-0000000       李松蘭
                                  13        86.07.21  廖麗仙    86-ND-0000000       李松蘭
                                  14        86.07.21  廖麗仙    86-ND-0000000       李松蘭
                                  15        86.07.21  廖麗仙    86-ND-0000000       李松蘭
                                  16        86.07.21  廖麗仙    86-ND-0000000       李松蘭
                                  17        86.07.21  廖麗仙    86-ND-0000000       李松蘭
                                  18        86.07.21  廖麗仙    86-ND-0000000       李松蘭
                                  19        86.07.21  廖麗仙    86-ND-0000000       李松蘭
                                  20        86.07.21  廖麗仙    86-ND-0000000       李松蘭
                                  21        86.07.21  林李阿美  86-ND-0000000       李松蘭
                                  22        86.07.21  林李阿美  86-ND-0000000       李松蘭
                                  23        86.07.21  林李阿美  86-ND-0000000       李松蘭
                                  24        86.07.21  林李阿美  86-ND-0000000       李松蘭
                                  25        86.07.21  林李阿美  86-ND-0000000       李松蘭
                                  26        86.07.21  林李阿美  86-ND-0000000       李松蘭
                                  27        86.07.21  林李阿美  86-ND-0000000       李松蘭
                                  28        86.07.21  林李阿美  86-ND-0000000       李松蘭
                                  29        86.07.21  林李阿美  86-ND-0000000       李松蘭
                                  30        86.07.21  林李阿美  86-ND-0000000       李松蘭
                                  31        86.07.21  林雪鐘    86-ND-0000000       李松蘭
                                  32        86.07.21  林雪鐘    86-ND-0000000       李松蘭
                                  33        86.07.21  林雪鐘    86-ND-0000000       李松蘭
                                  34        86.07.21  林雪鐘    86-ND-0000000       李松蘭
                                  35        86.07.21  林雪鐘    86-ND-0000000       李松蘭
                                  36        86.07.21  林雪鐘    86-ND-0000000       李松蘭
                                  37        86.07.21  林雪鐘    86-ND-0000000       李松蘭
                                  38        86.07.21  林雪鐘    86-ND-0000000       李松蘭
                                  39        86.07.21  林雪鐘    86-ND-0000000       李松蘭
                                  40        86.07.21  林雪鐘    86-ND-0000000       李松蘭
                                  41-42     86.07.21  褚定邦    86-ND-0000000       李松蘭        2
                                  43        86.07.21  褚定邦    86-ND-0000000       李松蘭
                                  44        86.07.21  褚定邦    86-ND-0000000       李松蘭
                                  45-46     86.07.21  褚定邦    86-ND-0000000       李松蘭        2
                                  47        86.07.21  褚定邦    86-ND-0000000       李松蘭
                                  48        86.07.21  褚定邦    86-ND-0000000       李松蘭
                                  49        86.07.21  褚定邦    86-ND-0000000       李松蘭
                                  50        86.07.21  褚定邦    86-ND-0000000       李松蘭
                                  51-52     86.07.21  傅寶玉    86-ND-0000000       李春芳        0
                                  00-00     00.07.21  傅寶玉    86-ND-0000000       李春芳        2
                                  55        86.07.21  傅寶玉    86-ND-0000000       李春芳
                                  56        86.07.21  傅寶玉    86-ND-0000000       李春芳
                                  57        86.07.21  傅寶玉    86-ND-0000000       李春芳
                                  58        86.07.21  傅寶玉    86-ND-0000000       李春芳
                                  59        86.07.21  傅寶玉    86-ND-0000000       李春芳
                                  60        86.07.21  傅寶玉    86-ND-0000000       李春芳
                                  61-62     86.07.21  李逢春    86-ND-0000000       林劍雄        2
                                  63        86.07.21  李逢春    86-ND-0000000       林劍雄
                                  64        86.07.21  李逢春    86-ND-0000000       林劍雄
                                  65        86.07.21  李逢春    86-ND-0000000       林劍雄
                                  66        86.07.21  李逢春    86-ND-0000000       林劍雄
                                  67        86.07.21  李逢春    86-ND-0000000       林劍雄
                                  68        86.07.21  李逢春    86-ND-0000000       林劍雄
                                  69        86.07.21  游施翠貞  86-ND-0000000       林劍雄
                                  70        86.07.21  游施翠貞  86-ND-0000000       林劍雄
                                  71        86.07.21  游施翠貞  86-ND-0000000       林劍雄
                                  72        86.07.21  游施翠貞  86-ND-0000000       林劍雄
                                  73        86.07.21  游施翠貞  86-ND-0000000       林劍雄
                                  74        86.07.21  游施翠貞  86-ND-0000000       林劍雄
                                  75        86.07.21  游施翠貞  86-ND-0000000       林劍雄
                                  76-77     86.07.21  吳郭娓    86-ND-0000000       林劍雄        0
                                  00-00     00.07.21  吳郭娓    86-ND-0000000       林劍雄        0
                                  00-00     00.07.21  吳郭娓    86-ND-0000000       林劍雄        2
                                  82        86.07.21  吳郭娓    86-ND-0000000       林劍雄
                                  83        86.07.21  吳郭娓    86-ND-0000000       林劍雄
                                  84        86.07.21  吳郭娓    86-ND-0000000       林劍雄
                                  85        86.07.21  吳郭娓    86-ND-0000000       林劍雄
                                  86        86.07.21  吳郭娓    86-ND-0000000       林劍雄
                                  87        86.07.21  吳郭娓    86-ND-0000000       林劍雄
                                  88        86.07.21  陳美娥    86-ND-0000000       林劍雄
                                  89        86.07.21  陳美娥    86-ND-0000000       林劍雄
                                  90        86.07.21  陳美娥    86-ND-0000000       林劍雄（二枚）
                                  91-92     86.07.21  陳美娥    86-ND-0000000       林劍雄        0
                                  00-00     00.07.21  陳美娥    86-ND-0000000       林劍雄        0
                                  00-00     00.07.21  陳美娥    86-ND-0000000       林劍雄        0
                                  00-00     00.07.21  陳美娥    86-ND-0000000       林劍雄        2
                                  99        86.07.21  陳美娥    86-ND-0000000       林劍雄
                                  100       86.07.21  陳美娥    86-ND-0000000       林劍雄
                                  101       86.07.21  葉黃月嬌  86-ND-0000000       羅  萍
                                  102       86.07.21  葉黃月嬌  86-ND-0000000       羅  萍
                                  103       86.07.21  葉黃月嬌  86-ND-0000000       羅  萍
                                  104       86.07.21  葉黃月嬌  86-ND-0000000       羅  萍
                                  105       86.07.21  葉黃月嬌  86-ND-0000000       羅  萍
                                  106       86.07.21  葉黃月嬌  86-ND-0000000       羅  萍
                                  107       86.07.21  葉黃月嬌  86-ND-0000000       羅  萍
                                  108       86.07.21  葉黃月嬌  86-ND-0000000       羅  萍
                                  109       86.07.21  葉黃月嬌  86-ND-0000000       羅  萍
                                  110       86.07.21  葉黃月嬌  86-ND-0000000       羅  萍
                                  111       86.07.21  劉趙霞    86-ND-0000000       翁昌煥
                                  112       86.07.21  劉趙霞    86-ND-0000000       翁昌煥
                                  113       86.07.21  林宜德    86-ND-0000000       翁昌煥
                                  000-000   00.07.21  吳郭娓    86-ND-0000000       翁昌煥      0
                                  000-000   00.07.21  吳郭娓    86-ND-0000000       翁昌煥      3
                                  121       86.07.21  陳正和    86-ND-0000000       羅  萍
                                  122       86.07.21  陳正和    86-ND-0000000       羅  萍
                                  123       86.07.21  陳正和    86-ND-0000000       羅  萍
                                  124       86.07.21  陳正和    86-ND-0000000       羅  萍
                                  125       86.07.21  陳正和    86-ND-0000000       羅  萍
                                  126       86.07.21  陳正和    86-ND-0000000       羅  萍
                                  127       86.07.21  陳正和    86-ND-0000000       羅  萍
                                  128       86.07.21  陳正和    86-ND-0000000       羅  萍
                                  129       86.07.21  陳正和    86-ND-0000000       羅  萍
                                  130       86.07.21  陳正和    86-ND-0000000       羅  萍
                                  131       86.07.21  褚定義    86-ND-0000000       羅  萍
                                  132       86.07.21  褚定義    86-ND-0000000       羅  萍
                                  133       86.07.21  褚定義    86-ND-0000000       羅  萍
                                  134       86.07.21  褚定義    86-ND-0000000       羅  萍
                                  135       86.07.21  褚定義    86-ND-0000000       羅  萍
                                  136       86.07.21  褚定義    86-ND-0000000       羅  萍
                                  137       86.07.21  褚定義    86-ND-0000000       羅  萍
                                  138       86.07.21  褚定義    86-ND-0000000       羅  萍
                                  139       86.07.21  褚定義    86-ND-0000000       羅  萍
                                  140       86.07.21  褚定義    86-ND-0000000       羅  萍
                                  000-000   00.07.21  王慧美    86-ND-0000000       羅  萍       2
                                  143       86.07.21  王慧美    86-ND-0000000       羅  萍
                                  144       86.07.21  王慧美    86-ND-0000000       羅  萍
                                  145       86.07.21  王慧美    86-ND-0000000       羅  萍
                                  146       86.07.21  王慧美    86-ND-0000000       羅  萍
                                  147       86.07.21  王慧美    86-ND-0000000       羅  萍
                                  148       86.07.21  王慧美    86-ND-0000000       羅  萍
                                  149       86.07.21  王慧美    86-ND-0000000       羅  萍
                                  150       86.07.21  王慧美    86-ND-0000000       羅  萍
                                  發行公司：六福開發股份有限公司  持有人：壬○○  發行股份：一千股
                                  證物：第五箱  贓證物品清單編號：97  總計：一八九張
                                  編    號  發行日期  股東姓名  股   票   編   號   轉讓過戶聲請  備      註
                                            書偽造之印文
                                  1         83.11.10  彭達隆    2705-83-ND-304102   李紅薇
                                  2         83.11.10  彭達隆    2705-83-ND-418309   李紅薇
                                  3         83.11.10  彭達隆    2705-83-ND-174652   李紅薇
                                  4         83.11.10  彭達隆    2705-83-ND-849275   李紅薇
                                  5         83.11.10  彭達隆    2705-83-ND-293405   李紅薇
                                  6         83.11.10  彭達隆    2705-83-ND-396702   李紅薇
                                  7         83.11.10  彭達隆    2705-83-ND-280475   李紅薇
                                  8         83.11.10  彭達隆    2705-83-ND-328476   李紅薇
                                  9         83.11.10  彭達隆    2705-83-ND-354879   李紅薇
                                  10        83.11.10  詹麗美    2705-83-ND-304102   李紅薇
                                  11        83.11.10  詹麗美    2705-83-ND-418309   李紅薇
                                  12        83.11.10  詹麗美    2705-83-ND-174652   李紅薇
                                  13        83.11.10  詹麗美    2705-83-ND-849275   李紅薇
                                  14        83.11.10  詹麗美    2705-83-ND-293405   李紅薇
                                  15        83.11.10  詹麗美    2705-83-ND-396702   李紅薇
                                  16        83.11.10  詹麗美    2705-83-ND-280475   李紅薇
                                  17        83.11.10  詹麗美    2705-83-ND-328476   李紅薇
                                  18        83.11.10  詹麗美    2705-83-ND-354879   李紅薇
                                  19        83.11.10  詹麗美    2705-83-ND-569042   李紅薇
                                  20        83.11.10  蕭林玉霞  2705-83-ND-304102   李紅薇
                                  21        83.11.10  蕭林玉霞  2705-83-ND-418309   李紅薇
                                  22        83.11.10  蕭林玉霞  2705-83-ND-174652   李紅薇
                                  23        83.11.10  蕭林玉霞  2705-83-ND-849275   李紅薇
                                  24        83.11.10  蕭林玉霞  2705-83-ND-293405   李紅薇
                                  25        83.11.10  蕭林玉霞  2705-83-ND-396702   李紅薇
                                  26        83.11.10  蕭林玉霞  2705-83-ND-280475   李紅薇
                                  27        83.11.10  蕭林玉霞  2705-83-ND-328476   李紅薇
                                  28        83.11.10  蕭林玉霞  2705-83-ND-354879   李紅薇
                                  29        83.11.10  蕭林玉霞  2705-83-ND-569042   李紅薇
                                  30        83.11.10  洪彩琴    2705-83-ND-304102   李紅薇
                                  31        83.11.10  洪彩琴    2705-83-ND-418309   李紅薇
                                  32        83.11.10  洪彩琴    2705-83-ND-174652   李紅薇
                                  33        83.11.10  洪彩琴    2705-83-ND-849275   李紅薇
                                  34        83.11.10  洪彩琴    2705-83-ND-293405   李紅薇
                                  35        83.11.10  洪彩琴    2705-83-ND-396702   李紅薇
                                  36        83.11.10  洪彩琴    2705-83-ND-280475   李紅薇
                                  37        83.11.10  洪彩琴    2705-83-ND-328476   李紅薇
                                  38        83.11.10  洪彩琴    2705-83-ND-354879   李紅薇
                                  39        83.11.10  洪彩琴    2705-83-ND-569042   李紅薇
                                  40        83.11.10  張純靜    2705-83-ND-304102   李紅薇
                                  41        83.11.10  張純靜    2705-83-ND-418309   李紅薇
                                  42        83.11.10  張純靜    2705-83-ND-174652   李紅薇
                                  43        83.11.10  張純靜    2705-83-ND-849275   李紅薇
                                  44        83.11.10  張純靜    2705-83-ND-293405   李紅薇
                                  45        83.11.10  張純靜    2705-83-ND-396702   李紅薇
                                  46        83.11.10  張純靜    2705-83-ND-280475   李紅薇
                                  47        83.11.10  張純靜    2705-83-ND-328476   李紅薇
                                  48        83.11.10  張純靜    2705-83-ND-354879   李紅薇
                                  49        83.11.10  張純靜    2705-83-ND-569042   李紅薇
                                  50        83.11.10  張超欽    2705-83-ND-334561   李阿美
                                  51        83.11.10  張超欽    2705-83-ND-613140   李阿美
                                  52-53     83.11.10  張超欽    2705-83-ND-138968   李阿美       2
                                  54        83.11.10  張超欽    2705-83-ND-405643   李阿美
                                  55        83.11.10  張超欽    2705-83-ND-207063   李阿美
                                  56        83.11.10  張超欽    2705-83-ND-074569   李阿美
                                  57        83.11.10  張超欽    2705-83-ND-643831   李阿美
                                  58        83.11.10  張超欽    2705-83-ND-287341   李阿美
                                  59        83.11.10  張超欽    2705-83-ND-381562   李阿美
                                  60        83.11.10  張超欽    2705-83-ND-014870   李阿美
                                  61        83.11.10  張超欽    2705-83-ND-613140   李阿美
                                  62        83.11.10  張超欽    2705-83-ND-334561   李阿美
                                  63        83.11.10  楊善雄    2705-83-ND-207063   李阿美
                                  64        83.11.10  楊善雄    2705-83-ND-074569   李阿美
                                  65        83.11.10  楊善雄    2705-83-ND-643831   李阿美
                                  66        83.11.10  楊善雄    2705-83-ND-287341   李阿美
                                  67        83.11.10  楊善雄    2705-83-ND-381562   李阿美
                                  68        83.11.10  楊善雄    2705-83-ND-014870   李阿美
                                  69        83.11.10  楊善雄    2705-83-ND-405643   李阿美
                                  70        83.11.10  楊善雄    2705-83-ND-613140   李阿美
                                  71        83.11.10  楊善雄    2705-83-ND-334561   李阿美
                                  72        83.11.10  楊善雄    2705-83-ND-138968   李阿美
                                  73        83.11.10  湛本岱    2705-83-ND-207063   李阿美
                                  74        83.11.10  湛本岱    2705-83-ND-074569   李阿美
                                  75        83.11.10  湛本岱    2705-83-ND-381562   李阿美
                                  76        83.11.10  湛本岱    2705-83-ND-643831   李阿美
                                  77        83.11.10  湛本岱    2705-83-ND-287341   李阿美
                                  78        83.11.10  湛本岱    2705-83-ND-014870   李阿美
                                  79        83.11.10  湛本岱    2705-83-ND-405643   李阿美
                                  80        83.11.10  楊大偉    2705-83-ND-548957   林劍雄
                                  81        83.11.10  楊大偉    2705-83-ND-058354   林劍雄
                                  82        83.11.10  楊大偉    2705-83-ND-248051   林劍雄
                                  83        83.11.10  楊大偉    2705-83-ND-362483   林劍雄
                                  84        83.11.10  楊大偉    2705-83-ND-326124   林劍雄
                                  85        83.11.10  楊大偉    2705-83-ND-176814   林劍雄
                                  86        83.11.10  楊大偉    2705-83-ND-506517   林劍雄
                                  87        83.11.10  楊大偉    2705-83-ND-398549   林劍雄
                                  88        83.11.10  楊大偉    2705-83-ND-361485   林劍雄
                                  89        83.11.10  楊大偉    2705-83-ND-231675   林劍雄
                                  90        83.11.10  楊大偉    2705-83-ND-049695   林劍雄
                                  91        83.11.10  蕭林玉霞  2705-83-ND-058354   林劍雄
                                  92        83.11.10  蕭林玉霞  2705-83-ND-240861   林劍雄
                                  93        83.11.10  蕭林玉霞  2705-83-ND-213804   林劍雄
                                  94        83.11.10  蕭林玉霞  2705-83-ND-236813   林劍雄
                                  95        83.11.10  蕭林玉霞  2705-83-ND-193673   林劍雄
                                  96        83.11.10  蕭林玉霞  2705-83-ND-458193   林劍雄
                                  97        83.11.10  蕭林玉霞  2705-83-ND-563158   林劍雄
                                  98        83.11.10  蕭林玉霞  2705-83-ND-548957   林劍雄
                                  99        83.11.10  蕭林玉霞  2705-83-ND-248051   林劍雄
                                  000-000   00.11.10  甘同慶    2705-83-ND-104998   陳美玉       3
                                  101       83.11.10  甘同慶    2705-83-ND-091590   陳美玉
                                  102       83.11.10  甘同慶    2705-83-ND-098598   陳美玉
                                  103       83.11.10  甘同慶    2705-83-ND-104998   陳美玉
                                  104       83.11.10  甘同慶    2705-83-ND-931005   陳美玉
                                  105       83.11.10  甘同慶    2705-83-ND-091098   陳美玉
                                  106       83.11.10  甘同慶    2705-83-ND-310595   陳美玉
                                  107       83.11.10  甘同慶    2705-83-ND-104998   陳美玉
                                  108       83.11.10  甘同慶    2705-83-ND-193559   陳美玉
                                  109       83.11.10  甘同慶    2705-83-ND-139318   陳美玉
                                  000-000   00.11.10  甘同慶    2705-83-ND-104090   陳美玉       0
                                  000-000   00.11.10  王惠生    2705-83-ND-104998   陳美玉       0
                                  000-000   00.11.10  王惠生    2705-83-ND-135159   陳美玉       2
                                  117       83.11.10  王惠生    2705-83-ND-439384   陳美玉
                                  000-000   00.11.10  王惠生    2705-83-ND-104090   陳美玉       0
                                  000-000   00.11.10  王惠生    2705-83-ND-104998   陳美玉       3
                                  123       83.11.10  王惠生    2705-83-ND-104993   陳美玉
                                  124       83.11.10  王惠生    2705-83-ND-399343   陳美玉
                                  125       83.11.10  王惠生    2705-83-ND-100394   陳美玉
                                  126       83.11.10  王惠生    2705-83-ND-150593   陳美玉
                                  127       83.11.10  王惠生    2705-83-ND-051895   陳美玉
                                  128       83.11.10  李蔡寶琴  2705-83-ND-138491   陳美玉
                                  129       83.11.10  李蔡寶琴  2705-83-ND-144898   陳美玉
                                  130       83.11.10  李蔡寶琴  2705-83-ND-130498   陳美玉
                                  131       83.11.10  李蔡寶琴  2705-83-ND-138993   陳美玉
                                  132       83.11.10  李蔡寶琴  2705-83-ND-193495   陳美玉
                                  133       83.11.10  李蔡寶琴  2705-83-ND-058314   陳美玉
                                  134       83.11.10  李蔡寶琴  2705-83-ND-058431   陳美玉
                                  135       83.11.10  李蔡寶琴  2705-83-ND-140830   陳美玉
                                  136       83.11.10  李蔡寶琴  2705-83-ND-104093   陳美玉
                                  137       83.11.10  李蔡寶琴  2705-83-ND-315483   陳美玉
                                  138       83.11.10  林明賜    2705-83-ND-318964   李碧玉
                                  139       83.11.10  林明賜    2705-83-ND-065819   李碧玉
                                  140       83.11.10  吳美英    2705-83-ND-106604   李碧玉
                                  141       83.11.10  吳美英    2705-83-ND-244918   李碧玉
                                  142       83.11.10  吳美英    2705-83-ND-538947   李碧玉
                                  143       83.11.10  吳美英    2705-83-ND-648749   李碧玉
                                  144       83.11.10  吳美英    2705-83-ND-308156   李碧玉
                                  145       83.11.10  吳美英    2705-83-ND-318964   李碧玉
                                  146       83.11.10  吳美英    2705-83-ND-045669   李碧玉
                                  147       83.11.10  吳美英    2705-83-ND-194983   李碧玉
                                  148       83.11.10  吳美英    2705-83-ND-041694   李碧玉
                                  149       83.11.10  楊志金    2705-83-ND-106604   李碧玉
                                  150       83.11.10  楊志金    2705-83-ND-244918   李碧玉
                                  151       83.11.10  楊志金    2705-83-ND-041694   李碧玉
                                  152       83.11.10  楊志金    2705-83-ND-538947   李碧玉
                                  153       83.11.10  楊志金    2705-83-ND-648749   李碧玉
                                  154       83.11.10  楊志金    2705-83-ND-308156   李碧玉
                                  155       83.11.10  楊志金    2705-83-ND-318964   李碧玉
                                  156       83.11.10  楊志金    2705-83-ND-045669   李碧玉
                                  157       83.11.10  楊志金    2705-83-ND-194983   李碧玉
                                  158       83.11.10  過美雲    2705-83-ND-684183   李阿美
                                  159       83.11.10  過美雲    2705-83-ND-196017   李阿美
                                  160       83.11.10  過美雲    2705-83-ND-176482   李阿美
                                  000-000   00.11.10  過美雲    2705-83-ND-501556   李阿美       0
                                  000-000   00.11.10  過美雲    2705-83-ND-641276   李阿美       2
                                  165       83.11.10  過美雲    2705-83-ND-270986   李阿美
                                  166       83.11.10  過美雲    2705-83-ND-044968   李阿美
                                  167       83.11.10  過美雲    2705-83-ND-183150   李阿美
                                  168       83.11.10  詹仁忠    2705-83-ND-641276   李阿美
                                  169       83.11.10  詹仁忠    2705-83-ND-183150   李阿美
                                  170       83.11.10  詹仁忠    2705-83-ND-044968   李阿美
                                  171       83.11.10  詹仁忠    2705-83-ND-270986   李阿美
                                  172       83.11.10  詹仁忠    2705-83-ND-684183   李阿美
                                  173       83.11.10  詹仁忠    2705-83-ND-196017   李阿美
                                  174       83.11.10  詹仁忠    2705-83-ND-176482   李阿美
                                  175       83.11.10  詹仁忠    2705-83-ND-501556   李阿美
                                  176       83.11.10  詹麗美    2705-83-ND-641276   李阿美
                                  177       83.11.10  詹麗美    2705-83-ND-270986   李阿美
                                  178       83.11.10  詹麗美    2705-83-ND-044968   李阿美
                                  179       83.11.10  詹麗美    2705-83-ND-183150   李阿美
                                  180       83.11.10  詹麗美    2705-83-ND-684183   李阿美
                                  181       83.11.10  詹麗美    2705-83-ND-196017   李阿美
                                  182       83.11.10  詹麗美    2705-83-ND-176482   李阿美
                                  000-000   00.11.10  李紅薇    2705-83-ND-138491   陳美玉       2
                                  185       83.11.10  李紅薇    2705-83-ND-138993   陳美玉
                                  186       83.11.10  李紅薇    2705-83-ND-144898   陳美玉
                                  187       83.11.10  許進鈺    2705-83-ND-138993   陳美玉
                                  000-000   00.11.10  許進鈺    2705-83-ND-144898   陳美玉       2
                                  發行公司：台灣積體電路製造股份有限公司  持有人：壬○○  發行股份：一千股
                                  證物：第五箱  贓證物品清單編號：98  總計：二十張
                                  編    號  發行日期  股東姓名  股   票   編   號   轉讓過戶聲請  備      註
                                            書偽造之印文
                                  1-2       80.09.03  羅  萍    80-ND-214872        王慧美        2
                                  3-4       80.09.03  羅  萍    80-ND-204874        王慧美        2
                                  5         80.09.03  羅  萍    80-ND-204078        王慧美
                                  6         80.09.03  羅  萍    80-ND-214877        謝佩倪
                                  7-8       80.09.03  羅  萍    80-ND-214818        謝佩倪        2
                                  9         80.09.03  羅  萍    80-ND-214810        謝佩倪
                                  10        80.09.03  羅  萍    80-ND-214874        謝佩倪
                                  11        80.09.03  羅  萍    80-ND-214812        謝佩倪
                                  12        80.09.03  羅  萍    80-ND-214871        謝佩倪
                                  13        80.09.03  羅  萍    80-ND-204820        謝佩倪
                                  14        80.09.03  羅  萍    80-ND-204078        謝佩倪
                                  15        80.09.03  羅  萍    80-ND-214872        謝佩倪
                                  16        80.09.03  王江素薰  80-ND-214877        王慧美
                                  17        80.09.03  王江素薰  80-ND-214810        謝佩倪
                                  18        80.09.03  林宜德    80-ND-214870        王慧美
                                  19        80.09.03  林宜德    80-ND-214124        王慧美
                                  20        80.09.03  王志強    80-ND-214872        王慧美
                                  發行公司：士林電機廠股份有限公司  持有人：壬○○  發行股份：一千股
                                  證物：第五箱  贓證物品清單編號：99  總計：四十八張
                                  編    號  發行日期  股東姓名  股   票   編   號   轉讓過戶聲請  備      註
                                            書偽造之印文
                                  1         82.10.20  王  鈞    1503-83-ND-185040   林劍雄
                                  2         82.10.20  王  鈞    1503-83-ND-041843   林劍雄
                                  3         82.10.20  王  鈞    1503-83-ND-147383   林劍雄
                                  4         82.10.20  王  鈞    1503-83-ND-385084   林劍雄
                                  5         82.10.20  王  鈞    1503-83-ND-114505   林劍雄
                                  6         82.10.20  王  鈞    1503-83-ND-183715   林劍雄
                                  7         82.10.20  王  鈞    1503-83-ND-385314   林劍雄
                                  8         82.10.20  王  鈞    1503-83-ND-088718   林劍雄
                                  9         82.10.20  王  鈞    1503-83-ND-141830   林劍雄
                                  10        82.10.20  王  鈞    1503-83-ND-580414   林劍雄
                                  11        82.10.20  林福元    1503-83-ND-318045   林劍雄
                                  12        82.10.20  林福元    1503-83-ND-350347   林劍雄
                                  13        82.10.20  林福元    1503-83-ND-034150   林劍雄
                                  14        82.10.20  林福元    1503-83-ND-580414   林劍雄
                                  15        82.10.20  林福元    1503-83-ND-385084   林劍雄
                                  16        82.10.20  林福元    1503-83-ND-370451   林劍雄
                                  17        82.10.20  林福元    1503-83-ND-403154   林劍雄
                                  18        82.10.20  林福元    1503-83-ND-303857   林劍雄
                                  19        82.10.20  林福元    1503-83-ND-147383   林劍雄
                                  20        82.10.20  林福元    1503-83-ND-580414   林劍雄
                                  21        82.10.20  李世華    1503-83-ND-350347   林劍雄
                                  22        82.10.20  李世華    1503-83-ND-034150   林劍雄
                                  23        82.10.20  李世華    1503-83-ND-370451   林劍雄
                                  24        82.10.20  李世華    1503-83-ND-403154   林劍雄
                                  25        82.10.20  李世華    1503-83-ND-303857   林劍雄
                                  26        82.10.20  謝榮堂    1503-83-ND-114505   林劍雄
                                  27        82.10.20  鐘春玉    1503-83-ND-407351   謝陳囝
                                  28        82.10.20  謝茂林    1503-83-ND-478703   謝陳囝
                                  29        82.10.20  謝茂林    1503-83-ND-387035   謝陳囝
                                  30        82.10.20  謝茂林    1503-83-ND-130357   謝陳囝
                                  31        82.10.20  謝茂林    1503-83-ND-137103   謝陳囝
                                  32        82.10.20  謝茂林    1503-83-ND-315438   謝陳囝
                                  33        82.10.20  謝茂林    1503-83-ND-108730   謝陳囝
                                  34        82.10.20  謝茂林    1503-83-ND-144750   謝陳囝
                                  35        82.10.20  謝茂林    1503-83-ND-351473   謝陳囝
                                  36        82.10.20  謝茂林    1503-83-ND-150483   謝陳囝
                                  37        82.10.20  王志強    1503-83-ND-478703   謝陳囝
                                  38        82.10.20  王志強    1503-83-ND-387035   謝陳囝
                                  39        82.10.20  王志強    1503-83-ND-157384   謝陳囝
                                  40        82.10.20  王志強    1503-83-ND-130357   謝陳囝
                                  41        82.10.20  王志強    1503-83-ND-137103   謝陳囝
                                  42        82.10.20  王志強    1503-83-ND-315438   謝陳囝
                                  43        82.10.20  王志強    1503-83-ND-108730   謝陳囝
                                  44        82.10.20  王志強    1503-83-ND-144750   謝陳囝
                                  45        82.10.20  王志強    1503-83-ND-351473   謝陳囝
                                  46        82.10.20  王志強    1503-83-ND-150483   謝陳囝
                                  47        82.10.20  李明珠    1503-83-ND-478703   李紅薇
                                  48        82.10.20  李明珠    1503-83-ND-387035   李紅薇
                                  發行公司：國泰人壽保險股份有限公司  持有人：壬○○  發行股份：一千股
                                  證物：第五箱  贓證物品清單編號：100  總計：七十張
                                  編    號  發行日期  股東姓名  股   票   編   號   轉讓過戶聲請  備      註
                                            書偽造之印文
                                  1-3       82.10.19  洪彩琴    2805-88-ND-938762   翁明德        3
                                  4-5       82.10.19  洪彩琴    2805-88-ND-578260   翁明德        2
                                  6-7       82.10.19  洪彩琴    2805-88-ND-702683   翁明德        2
                                  8-9       82.10.19  洪彩琴    2805-88-ND-532780   翁明德        0
                                  00-00     00.10.19  李桂貞    2805-88-ND-578260   翁明德        0
                                  00-00     00.10.19  李桂貞    2805-88-ND-702683   翁明德        0
                                  00-00     00.10.19  李桂貞    2805-88-ND-532780   翁明德        0
                                  00-00     00.10.19  李桂貞    2805-88-ND-938762   翁明德        2
                                  21        82.10.19  王志強    2805-82-ND-752938   陳美玉
                                  22        82.10.19  王志強    2805-82-ND-283205   陳美玉
                                  23        82.10.19  王志強    2805-82-ND-603706   陳美玉
                                  24        82.10.19  王志強    2805-82-ND-895726   陳美玉
                                  25        82.10.19  王志強    2805-82-ND-392758   陳美玉
                                  26        82.10.19  李玲玲    2805-82-ND-692503   陳美玉
                                  27        82.10.19  李玲玲    2805-82-ND-259083   陳美玉
                                  28        82.10.19  李玲玲    2805-82-ND-280687   陳美玉
                                  29        82.10.19  李玲玲    2805-82-ND-583602   陳美玉
                                  30        82.10.19  李玲玲    2805-82-ND-367905   陳美玉
                                  31        82.10.19  李玲玲    2805-82-ND-752938   陳美玉
                                  32        82.10.19  李玲玲    2805-82-ND-283205   陳美玉
                                  33        82.10.19  李玲玲    2805-82-ND-603706   陳美玉
                                  34        82.10.19  李玲玲    2805-82-ND-895726   陳美玉
                                  35        82.10.19  李玲玲    2805-82-ND-392758   陳美玉
                                  36        82.10.19  湯加增    2805-82-ND-507259   李春芳
                                  37        82.10.19  湯加增    2805-82-ND-537286   李春芳
                                  38        82.10.19  湯加增    2805-82-ND-528203   李春芳
                                  39        82.10.19  湯加增    2805-82-ND-029253   李春芳
                                  40        82.10.19  湯加增    2805-82-ND-625853   李春芳
                                  41        82.10.19  湯加增    2805-82-ND-693058   李春芳
                                  42        82.10.19  湯加增    2805-82-ND-392505   李春芳
                                  43        82.10.19  湯加增    2805-82-ND-380568   李春芳
                                  44        82.10.19  湯加增    2805-82-ND-352798   李春芳
                                  45        82.10.19  湯加增    2805-82-ND-302292   李春芳
                                  46        82.10.19  洪彩琴    2805-82-ND-792383   王志強
                                  47        82.10.19  陳樹穆    2805-82-ND-790380   王志強
                                  48        82.10.19  陳樹穆    2805-82-ND-593377   王志強
                                  49        82.10.19  陳樹穆    2805-82-ND-792383   王志強
                                  50        82.10.19  蕭林玉霞  2805-82-ND-558397   王志強
                                  51        82.10.19  蕭林玉霞  2805-82-ND-290372   王志強
                                  52        82.10.19  蕭素玲    2805-82-ND-558397   王志強
                                  53        82.10.19  蕭素玲    2805-82-ND-290372   王志強
                                  54        82.10.19  林宜德    2805-82-ND-802383   王志強
                                  55        82.10.19  陳正和    2805-82-ND-792383   王志強
                                  56        82.10.19  林妙娜    2805-82-ND-792383   王志強
                                  57        82.10.19  林妙娜    2805-82-ND-802383   王志強
                                  58        82.10.19  李淑玲    2805-82-ND-790380   王志強
                                  59        82.10.19  劉明修    2805-82-ND-802383   王志強
                                  60        82.10.19  陳義鵬    2805-82-ND-593377   王志強
                                  61        82.10.19  陳義鵬    2805-82-ND-802383   王志強
                                  62-63     82.10.19  郭良英    2805-82-ND-792383   王志強        2
                                  64        82.10.19  郭良英    2805-82-ND-790380   王志強
                                  65        82.10.19  郭良英    2805-82-ND-558397   王志強
                                  66        82.10.19  郭良英    2805-82-ND-290372   王志強
                                  67        82.10.19  王繼哲    2805-82-ND-558397   王志強
                                  68        82.10.19  王繼哲    2805-82-ND-792383   王志強
                                  69        82.10.19  王繼哲    2805-82-ND-593377   王志強
                                  70        82.10.19  王繼哲    2805-82-ND-290372   王志強
                                  發行公司：國巨股份有限公司  持有人：壬○○  發行股份：一千股
                                  證物：第五箱  贓證物品清單編號：101  總計：五十張
                                  編    號  發行日期  股東姓名  股   票   編   號   轉讓過戶聲請  備      註
                                            書偽造之印文
                                  1-3       86.10.30  李蔡寶琴  2327-86-ND-0000000  陳美玉        3
                                  4-6       86.10.30  李蔡寶琴  2327-86-ND-0000000  陳美玉        3
                                  7-9       86.10.30  李蔡寶琴  2327-86-ND-0000000  陳美玉        0
                                  00-00     00.10.30  李蔡寶琴  2327-86-ND-0000000  陳美玉        0
                                  00-00     00.10.30  李蔡寶琴  2327-86-ND-0000000  陳美玉        0
                                  00-00     00.10.30  褚克淼    2327-86-ND-0000000  陳美玉        3
                                  20        86.10.30  褚克淼    2327-86-ND-0000000  陳美玉
                                  21        86.10.30  褚克淼    2327-86-ND-0000000  陳美玉
                                  22        86.10.30  褚克淼    2327-86-ND-0000000  陳美玉
                                  23        86.10.30  褚克淼    2327-86-ND-0000000  陳美玉
                                  24        86.10.30  褚克淼    2327-86-ND-0000000  陳美玉
                                  25-26     86.10.30  李世華    2327-86-ND-0000000  陳美玉        0
                                  00-00     00.10.30  李世華    2327-86-ND-0000000  陳美玉        0
                                  00-00     00.10.30  李世華    2327-86-ND-0000000  陳美玉        0
                                  00-00     00.10.30  李世華    2327-86-ND-0000000  陳美玉        2
                                  34        86.10.30  李世華    2327-86-ND-0000000  陳美玉
                                  35        86.10.30  李世華    2327-86-ND-0000000  陳美玉
                                  36        86.10.30  李世華    2327-86-ND-0000000  陳美玉
                                  37        86.10.30  石瑞彰    2327-86-ND-0000000  陳美玉
                                  38-39     86.10.30  石瑞彰    2327-86-ND-0000000  陳美玉        2
                                  40        86.10.30  石瑞彰    2327-86-ND-0000000  陳美玉
                                  41        86.10.30  石瑞彰    2327-86-ND-0000000  陳美玉
                                  42        86.10.30  石瑞彰    2327-86-ND-0000000  陳美玉
                                  43-44     86.10.30  楊袁儀    2327-86-ND-0000000  陳美玉        0
                                  00-00     00.10.30  楊袁儀    2327-86-ND-0000000  陳美玉        2
                                  47        86.10.30  楊袁儀    2327-86-ND-0000000  陳美玉
                                  48-49     86.10.30  楊袁儀    2327-86-ND-0000000  陳美玉        2
                                  50        86.10.30  楊袁儀    2327-86-ND-0000000  陳美玉
                                  發行公司：泰豐輪胎股份有限公司  持有人：壬○○  發行股份：一千股
                                  證物：第五箱  贓證物品清單編號：102  總計：一二一張
                                  編    號  發行日期  股東姓名  股   票   編   號   轉讓過戶聲請  備      註
                                            書偽造之印文
                                  1         86.10.07  李逢春    2102-86-ND-0000000  李紅薇
                                  2         86.10.07  李逢春    2102-86-ND-0000000  李紅薇
                                  3         86.10.07  李逢春    2102-86-ND-0000000  李紅薇
                                  4         86.10.07  陳正和    2102-86-ND-0000000  鄭雲雀
                                  5         86.10.07  陳正和    2102-86-ND-0000000  鄭雲雀
                                  6         86.10.07  陳正和    2102-86-ND-0000000  鄭雲雀
                                  7         86.10.07  陳正和    2102-86-ND-0000000
                                  0         00.10.07  陳正和    2102-86-ND-0000000  鄭雲雀
                                  9         86.10.07  陳正和    2102-86-ND-0000000  鄭雲雀
                                  10        86.10.07  陳正和    2102-86-ND-0000000  鄭雲雀
                                  11        86.10.07  陳正和    2102-86-ND-0000000  鄭雲雀
                                  12        86.10.07  陳正和    2102-86-ND-0000000  鄭雲雀
                                  13        86.10.07  陳正和    2102-86-ND-0000000  鄭雲雀
                                  14        86.10.07  陳正和    2102-86-ND-0000000  鄭雲雀
                                  15        86.10.07  陳義鵬    2102-86-ND-0000000  鄭雲雀
                                  16        86.10.07  陳義鵬    2102-86-ND-0000000  鄭雲雀
                                  17        86.10.07  陳義鵬    2102-86-ND-0000000  鄭雲雀
                                  18        86.10.07  陳義鵬    2102-86-ND-0000000  鄭雲雀
                                  19        86.10.07  陳義鵬    2102-86-ND-0000000  鄭雲雀
                                  20        86.10.07  陳義鵬    2102-86-ND-0000000  鄭雲雀
                                  21        86.10.07  陳義鵬    2102-86-ND-0000000  鄭雲雀
                                  22        86.10.07  陳義鵬    2102-86-ND-0000000  鄭雲雀
                                  23        86.10.07  陳義鵬    2102-86-ND-0000000  鄭雲雀
                                  24        86.10.07  陳義鵬    2102-86-ND-0000000  鄭雲雀
                                  25        86.10.07  陳義鵬    2102-86-ND-0000000  鄭雲雀
                                  26        86.10.07  徐淑婉    2102-86-ND-0000000  鄭雲雀
                                  27        86.10.07  徐淑婉    2102-86-ND-0000000  鄭雲雀
                                  28        86.10.07  徐淑婉    2102-86-ND-0000000  鄭雲雀
                                  29        86.10.07  徐淑婉    2102-86-ND-0000000  鄭雲雀
                                  30        86.10.07  徐淑婉    2102-86-ND-0000000  鄭雲雀
                                  31        86.10.07  徐淑婉    2102-86-ND-0000000  鄭雲雀
                                  32        86.10.07  徐淑婉    2102-86-ND-0000000  鄭雲雀
                                  33        86.10.07  徐淑婉    2102-86-ND-0000000  鄭雲雀
                                  34        86.10.07  徐淑婉    2102-86-ND-0000000  鄭雲雀
                                  35        86.10.07  徐淑婉    2102-86-ND-0000000  鄭雲雀
                                  36        86.10.07  徐淑婉    2102-86-ND-0000000  鄭雲雀
                                  37        86.10.07  詹仁忠    2102-86-ND-0000000  李阿美
                                  38-39     86.10.07  詹仁忠    2102-86-ND-0000000  李阿美        2
                                  40        86.10.07  詹仁忠    2102-86-ND-0000000  李阿美
                                  41        86.10.07  詹仁忠    2102-86-ND-0000000  李阿美
                                  42        86.10.07  詹仁忠    2102-86-ND-0000000  李阿美
                                  43        86.10.07  詹仁忠    2102-86-ND-0000000  李阿美
                                  44        86.10.07  王繼哲    2102-86-ND-0000000  李阿美
                                  45        86.10.07  王繼哲    2102-86-ND-0000000  李阿美
                                  46        86.10.07  王繼哲    2102-86-ND-0000000  李阿美
                                  47        86.10.07  王繼哲    2102-86-ND-0000000  李阿美
                                  48        86.10.07  王繼哲    2102-86-ND-0000000  李阿美
                                  49        86.10.07  王繼哲    2102-86-ND-0000000  李阿美
                                  50        86.10.07  楊善雄    2102-86-ND-0000000  李阿美
                                  51        86.10.07  楊善雄    2102-86-ND-0000000  李阿美
                                  52        86.10.07  楊善雄    2102-86-ND-0000000  李阿美
                                  53        86.10.07  楊善雄    2102-86-ND-0000000  李阿美
                                  54        86.10.07  楊善雄    2102-86-ND-0000000  李阿美
                                  55        86.10.07  楊善雄    2102-86-ND-0000000  李阿美
                                  56        86.10.07  楊善雄    2102-86-ND-0000000  李阿美
                                  57-58     86.10.07  李逢春    2102-86-ND-0000000  李紅薇        0
                                  00-00     00.10.07  李逢春    2102-86-ND-0000000  李紅薇        0
                                  00-00     00.10.07  李逢春    2102-86-ND-0000000  李紅薇        0
                                  00-00     00.10.07  李逢春    2102-86-ND-0000000  李紅薇        2
                                  65        86.10.07  李逢春    2102-86-ND-0000000  李紅薇
                                  66        86.10.07  李逢春    2102-86-ND-0000000  李紅薇
                                  67        86.10.07  李逢春    2102-86-ND-0000000  李紅薇
                                  68        86.10.07  李逢春    2102-86-ND-0000000  李紅薇
                                  69        86.10.07  李逢春    2102-86-ND-0000000  李紅薇
                                  70        86.10.07  李逢春    2102-86-ND-0000000  李紅薇
                                  71        86.10.07  李逢春    2102-86-ND-0000000  李紅薇
                                  72-73     86.10.07  辛○○    2102-86-ND-0000000  辛○○        0
                                  00-00     00.10.07  辛○○    2102-86-ND-0000000  辛○○        0
                                  00-00     00.10.07  辛○○    2102-86-ND-0000000  辛○○        0
                                  00-00     00.10.07  辛○○    2102-86-ND-0000000  辛○○        2
                                  80        86.10.07  辛○○    2102-86-ND-0000000  辛○○
                                  81        86.10.07  辛○○    2102-86-ND-0000000  辛○○
                                  82        86.10.07  辛○○    2102-86-ND-0000000  辛○○
                                  83        86.10.07  辛○○    2102-86-ND-0000000  辛○○
                                  84        86.10.07  辛○○    2102-86-ND-0000000  辛○○
                                  85        86.10.07  辛○○    2102-86-ND-0000000  辛○○
                                  86        86.10.07  辛○○    2102-86-ND-0000000  辛○○
                                  87-91     86.10.07  傅寶玉    2102-86-ND-0000000  謝陳囝        5
                                  92        86.10.07  傅寶玉    2102-86-ND-0000000  謝陳囝
                                  93        86.10.07  傅寶玉    2102-86-ND-0000000  謝陳囝
                                  94        86.10.07  傅寶玉    2102-86-ND-0000000  謝陳囝
                                  95        86.10.07  傅寶玉    2102-86-ND-0000000  謝陳囝
                                  96        86.10.07  傅寶玉    2102-86-ND-0000000  謝陳囝
                                  97-98     86.10.07  劉明修    2102-86-ND-0000000  謝陳囝        0
                                  00-000    00.10.07  劉明修    2102-86-ND-0000000  謝陳囝        2
                                  106       86.10.07  劉明修    2102-86-ND-0000000  謝陳囝
                                  107       86.10.07  劉明修    2102-86-ND-0000000  謝陳囝
                                  108       86.10.07  劉明修    2102-86-ND-0000000  謝陳囝
                                  000-000   00.10.07  吳美英    2102-86-ND-0000000  謝陳囝        5
                                  114       86.10.07  吳美英    2102-86-ND-0000000  謝陳囝
                                  115       86.10.07  吳美英    2102-86-ND-0000000  謝陳囝
                                  000-000   00.10.07  吳美英    2102-86-ND-0000000  謝陳囝        4
                                  120       86.10.07  吳美英    2102-86-ND-0000000  謝陳囝
                                  121       86.10.07  吳美英    2102-86-ND-0000000  謝陳囝
                                  發行公司：長榮海運股份有限公司  持有人：壬○○  發行股份：一千股
                                  證物：第五箱  贓證物品清單編號：103  總計：七十八張
                                  編    號  發行日期  股東姓名  股   票   編   號   轉讓過戶聲請  備      註
                                            書偽造之印文
                                  1-2       83.11.11  蕭淑真    2603-83-ND-695973   林李阿美      2
                                  3         83.11.11  蕭淑真    2603-83-ND-675952   林李阿美
                                  4-5       83.11.11  陳世崇    2603-83-ND-875923   林李阿美      2
                                  6         83.11.11  陳世崇    2603-83-ND-675952   林李阿美
                                  7         83.11.11  陳世崇    2603-83-ND-695378   林李阿美
                                  8         83.11.11  陳世崇    2603-83-ND-695372   林李阿美
                                  9-10      83.11.11  耕興投資  2603-83-ND-695973   林李阿美      2
                                  11        83.11.11  耕興投資  2603-83-ND-695378   林李阿美
                                  12-13     83.11.11  耕興投資  2603-83-ND-575958   林李阿美      0
                                  00-00     00.11.11  耕興投資  2603-83-ND-565977   林李阿美      0
                                  00-00     00.11.11  耕興投資  2603-83-ND-275922   林李阿美      0
                                  00-00     00.11.11  耕興投資  2603-83-ND-675952   林李阿美      2
                                  20        83.11.11  劉明修    2603-83-ND-695973   林李阿美
                                  21        83.11.11  陳正和    2603-83-ND-695735   李春芳
                                  22        83.11.11  廖本貿    2603-83-ND-895978   李春芳
                                  23        83.11.11  駿欣開發  2603-83-ND-695378   李春芳
                                  24-25     83.11.11  耕興投資  2603-83-ND-705973   李春芳        2
                                  26        83.11.11  楊志金    2603-83-ND-395979   李春芳
                                  27        83.11.11  楊志金    2603-83-ND-295725   李春芳
                                  28        83.11.11  楊志金    2603-83-ND-695979   李春芳
                                  29        83.11.11  陳樹穆    2603-83-ND-575958   李春芳
                                  30        83.11.11  陳樹穆    2603-83-ND-705973   李春芳
                                  31        83.11.11  陳樹穆    2603-83-ND-295978   李春芳
                                  32        83.11.11  陳樹穆    2603-83-ND-395378   李春芳
                                  33        83.11.11  陳樹穆    2603-83-ND-695733   李春芳
                                  34-35     83.11.11  林妙娜    2603-83-ND-565977   李春芳        0
                                  00-00     00.11.11  林妙娜    2603-83-ND-575958   李春芳        2
                                  38        83.11.11  林妙娜    2603-83-ND-675952   李春芳
                                  39        83.11.11  陳義鵬    2603-83-ND-695733   李春芳
                                  40        83.11.11  陳義鵬    2603-83-ND-295725   李春芳
                                  41        83.11.11  陳義鵬    2603-83-ND-395979   李春芳
                                  42        83.11.11  陳義鵬    2603-83-ND-895978   李春芳
                                  43        83.11.11  陳義鵬    2603-83-ND-695735   李春芳
                                  44        83.11.11  陳義鵬    2603-83-ND-695776   李春芳
                                  45        83.11.11  陳義鵬    2603-83-ND-395378   李春芳
                                  46        83.11.11  張純靜    2603-83-ND-695776   李春芳
                                  47        83.11.11  張純靜    2603-83-ND-695733   李春芳
                                  48        83.11.11  張純靜    2603-83-ND-295725   李春芳
                                  49        83.11.11  張純靜    2603-83-ND-395378   李春芳
                                  50        83.11.11  張純靜    2603-83-ND-895978   李春芳
                                  51        83.11.11  張純靜    2603-83-ND-695735   李春芳
                                  52        83.11.11  張純靜    2603-83-ND-895978   李春芳
                                  53        83.11.11  莊清標    2603-83-ND-275922   李春芳
                                  54        83.11.11  莊清標    2603-83-ND-875923   李春芳
                                  55-56     83.11.11  莊清標    2603-83-ND-695733   李春芳        2
                                  57        83.11.11  莊清標    2603-83-ND-295978   李春芳
                                  58        83.11.11  莊清標    2603-83-ND-395979   李春芳
                                  59        83.11.11  莊清標    2603-83-ND-295725   李春芳
                                  60        83.11.11  莊清標    2603-83-ND-395378   李春芳
                                  61-62     83.11.11  尚耘開發  2603-83-ND-295978   李春芳        2
                                  63        83.11.11  尚耘開發  2603-83-ND-695978   李春芳
                                  64-67     83.11.11  尚耘開發  2603-83-ND-695979   李春芳        4
                                  68        83.11.11  尚耘開發  2603-83-ND-695733   李春芳
                                  69-71     83.11.11  尚耘開發  2603-83-ND-695735   李春芳        0
                                  00-00     00.11.11  尚耘開發  2603-83-ND-395378   李春芳        0
                                  00-00     00.11.11  尚耘開發  2603-83-ND-295725   李春芳        2
                                  76        83.11.11  尚耘開發  2603-83-ND-695776   李春芳
                                  77        83.11.11  尚耘開發  2603-83-ND-395378   李春芳
                                  78        83.11.11  尚耘開發  2603-83-ND-895978   李春芳
                                  發行公司：彰化商業銀行股份有限公司  持有人：壬○○  發行股份：一千股
                                  證物：第五箱  贓證物品清單編號：104  總計：七十七張
                                  編    號  發行日期  股東姓名  股   票   編   號   轉讓過戶聲請  備      註
                                            書偽造之印文
                                  1-2       81.08.31  王傳廣    2801-81-ND-450602   李紅薇        2
                                  3-4       81.08.31  王傳廣    2801-81-ND-450685   李紅薇        2
                                  5-6       81.08.31  王傳廣    2801-81-ND-450659   李紅薇        2
                                  7-9       81.08.31  王傳廣    2801-81-ND-450105   李紅薇        0
                                  00-00     00.08.31  王傳廣    2801-81-ND-450681   李紅薇        3
                                  13        81.08.31  鍾春玉    2801-81-ND-450685   李紅薇
                                  14-16     81.08.31  鍾春玉    2801-81-ND-450602   李紅薇        0
                                  00-00     00.08.31  鍾春玉    2801-81-ND-450681   李紅薇        3
                                  20        81.08.31  鍾春玉    2801-81-ND-450105   李紅薇
                                  21        81.08.31  鍾春玉    2801-81-ND-450685   李紅薇
                                  22        81.08.31  鍾春玉    2801-81-ND-450659   李紅薇
                                  23-24     81.08.31  陳木樹    2801-81-ND-450685   李紅薇        2
                                  25        81.08.31  陳木樹    2801-81-ND-450105   李紅薇
                                  26        81.08.31  陳木樹    2801-81-ND-450659   李紅薇
                                  27        81.08.31  陳木樹    2801-81-ND-450602   李紅薇
                                  28-31     81.08.31  彭達隆    2801-81-ND-450629   李葉寶琴      0
                                  00-00     00.08.31  彭達隆    2801-81-ND-459609   李葉寶琴      0
                                  00-00     00.08.31  彭達隆    2801-81-ND-450659   李葉寶琴      0
                                  00-00     00.08.31  彭達隆    2801-81-ND-459256   李葉寶琴      0
                                  00-00     00.08.31  彭達隆    2801-81-ND-459612   李葉寶琴      0
                                  00-00     00.08.31  林明賜    2801-81-ND-459609   李葉寶琴      2
                                  45        81.08.31  林明賜    2801-81-ND-459612   李葉寶琴
                                  46        81.08.31  林明賜    2801-81-ND-459256   李葉寶琴
                                  47-48     81.08.31  林明賜    2801-81-ND-450659   李葉寶琴      2
                                  49        81.08.31  林明賜    2801-81-ND-450629   李葉寶琴
                                  50-51     81.08.31  陳徐婉    2801-81-ND-459256   李葉寶琴      0
                                  00-00     00.08.31  陳徐婉    2801-81-ND-459612   李葉寶琴      2
                                  54        81.08.31  陳徐婉    2801-81-ND-450629   李葉寶琴
                                  55-56     81.08.31  陳徐婉    2801-81-ND-459609   李葉寶琴      2
                                  57        81.08.31  陳徐婉    2801-81-ND-450659   李葉寶琴
                                  58-59     81.08.31  陳徐婉    2801-81-ND-450629   李葉寶琴      0
                                  00-00     00.08.31  張純靜    2801-81-ND-450225   陳鄭金蘭      0
                                  00-00     00.08.31  張純靜    2801-81-ND-450650   陳鄭金蘭      0
                                  00-00     00.08.31  張純靜    2801-81-ND-450621   陳鄭金蘭      0
                                  00-00     00.08.31  張純靜    2801-81-ND-450609   陳鄭金蘭      3
                                  69        81.08.31  莊清標    2801-81-ND-450621   陳鄭金蘭
                                  70        81.08.31  莊清標    2801-81-ND-450650   陳鄭金蘭
                                  71-72     81.08.31  洪彩琴    2801-81-ND-450225   陳鄭金蘭      0
                                  00-00     00.08.31  洪彩琴    2801-81-ND-450650   陳鄭金蘭      0
                                  00-00     00.08.31  洪彩琴    2801-81-ND-450621   陳鄭金蘭      3
                                  發行公司：仁寶電腦工業股份有限公司  持有人：壬○○  發行股份：一千股
                                  證物：第五箱  贓證物品清單編號：105  總計：八十張
                                  編    號  發行日期  股東姓名  股   票   編   號   轉讓過戶聲請  備      註
                                            書偽造之印文
                                  1         84.11.07  林福元    2324-84-ND-0000000  李鴻源
                                  2         84.11.07  林福元    2324-84-ND-0000000  李鴻源
                                  3         84.11.07  林福元    2324-84-ND-0000000  李鴻源
                                  4         84.11.07  林福元    2324-84-ND-0000000  李鴻源
                                  5         84.11.07  林福元    2324-84-ND-0000000  李鴻源
                                  6         84.11.07  林福元    2324-84-ND-0000000  李鴻源
                                  7         84.11.07  林福元    2324-84-ND-0000000  李鴻源
                                  8         84.11.07  王志強    2324-84-ND-0000000  李鴻源
                                  9         84.11.07  王志強    2324-84-ND-0000000  李鴻源
                                  10        84.11.07  王志強    2324-84-ND-0000000  李鴻源
                                  11        84.11.07  李碧玉    2324-84-ND-0000000  李茂聰
                                  12        84.11.07  李碧玉    2324-84-ND-0000000  李茂聰
                                  13        84.11.07  李碧玉    2324-84-ND-0000000  李茂聰
                                  14        84.11.07  李碧玉    2324-84-ND-0000000  李茂聰
                                  15        84.11.07  李碧玉    2324-84-ND-0000000  李茂聰
                                  16        84.11.07  李碧玉    2324-84-ND-0000000  李茂聰
                                  17        84.11.07  李碧玉    2324-84-ND-0000000  李茂聰
                                  18        84.11.07  李碧玉    2324-84-ND-0000000  李茂聰
                                  19        84.11.07  李碧玉    2324-84-ND-0000000  李茂聰
                                  20        84.11.07  陳美娥    2324-84-ND-0000000  李茂聰
                                  21        84.11.07  陳美娥    2324-84-ND-0000000  李茂聰
                                  22        84.11.07  陳美娥    2324-84-ND-0000000  李茂聰
                                  23        84.11.07  陳美娥    2324-84-ND-0000000  李茂聰
                                  24        84.11.07  陳美娥    2324-84-ND-0000000  李茂聰
                                  25        84.11.07  陳美娥    2324-84-ND-0000000  李茂聰
                                  26        84.11.07  陳美娥    2324-84-ND-0000000  李茂聰
                                  27        84.11.07  陳美娥    2324-84-ND-0000000  李茂聰
                                  28        84.11.07  陳美娥    2324-84-ND-0000000  李茂聰
                                  29        84.11.07  陳美娥    2324-84-ND-0000000  李茂聰
                                  30        84.11.07  廖麗仙    2324-84-ND-0000000  李茂聰
                                  31        84.11.07  廖麗仙    2324-84-ND-0000000  李茂聰
                                  32        84.11.07  廖麗仙    2324-84-ND-0000000  李茂聰
                                  33        84.11.07  廖麗仙    2324-84-ND-0000000  李茂聰
                                  34        84.11.07  廖麗仙    2324-84-ND-0000000  李茂聰
                                  35        84.11.07  廖麗仙    2324-84-ND-0000000  李茂聰
                                  36        84.11.07  廖麗仙    2324-84-ND-0000000  李茂聰
                                  37        84.11.07  廖麗仙    2324-84-ND-0000000  李茂聰
                                  38        84.11.07  廖麗仙    2324-84-ND-0000000  李茂聰
                                  39        84.11.07  廖麗仙    2324-84-ND-0000000  李茂聰
                                  40        84.11.07  郭良英    2324-84-ND-0000000  林李阿美
                                  41        84.11.07  郭良英    2324-84-ND-0000000  林李阿美
                                  42        84.11.07  郭良英    2324-84-ND-0000000  林李阿美
                                  43        84.11.07  郭良英    2324-84-ND-0000000  林李阿美
                                  44        84.11.07  郭良英    2324-84-ND-0000000  林李阿美
                                  45        84.11.07  郭良英    2324-84-ND-0000000  林李阿美
                                  46        84.11.07  郭良英    2324-84-ND-0000000  林李阿美
                                  47        84.11.07  郭良英    2324-84-ND-0000000  林李阿美
                                  48        84.11.07  郭良英    2324-84-ND-0000000  林李阿美
                                  49        84.11.07  郭良英    2324-84-ND-0000000  林李阿美
                                  50        84.11.07  吳美英    2324-84-ND-0000000  林李阿美
                                  51        84.11.07  吳美英    2324-84-ND-0000000  林李阿美
                                  52        84.11.07  吳美英    2324-84-ND-0000000  林李阿美
                                  53        84.11.07  吳美英    2324-84-ND-0000000  林李阿美
                                  54        84.11.07  吳美英    2324-84-ND-0000000  林李阿美
                                  55        84.11.07  吳美英    2324-84-ND-0000000  林李阿美
                                  56        84.11.07  吳美英    2324-84-ND-0000000  林李阿美
                                  57        84.11.07  吳美英    2324-84-ND-0000000  林李阿美
                                  58        84.11.07  吳美英    2324-84-ND-0000000  林李阿美
                                  59        84.11.07  吳美英    2324-84-ND-0000000  林李阿美
                                  60        84.11.07  褚定邦    2324-84-ND-0000000  辛○○
                                  61        84.11.07  褚定邦    2324-84-ND-0000000  辛○○
                                  62        84.11.07  蕭林玉霞  2324-84-ND-0000000  乙○○
                                  63        84.11.07  蕭林玉霞  2324-84-ND-0000000  乙○○
                                  64        84.11.07  蕭林玉霞  2324-84-ND-0000000  乙○○
                                  65        84.11.07  褚定義    2324-84-ND-0000000  王江素薰
                                  66        84.11.07  褚定義    2324-84-ND-0000000  王江素薰
                                  67        84.11.07  褚定義    2324-84-ND-0000000  王江素薰
                                  68        84.11.07  李勝輝    2324-84-ND-0000000  王江素薰
                                  69        84.11.07  李勝輝    2324-84-ND-0000000  王江素薰
                                  70        84.11.07  陳徐婉    2324-84-ND-0000000  王江素薰
                                  71        84.11.07  陳徐婉    2324-84-ND-0000000  王江素薰
                                  72        84.11.07  陳徐婉    2324-84-ND-0000000  王江素薰
                                  73        84.11.07  陳徐婉    2324-84-ND-0000000  王江素薰
                                  74        84.11.07  陳徐婉    2324-84-ND-0000000  王江素薰
                                  75        84.11.07  陳徐婉    2324-84-ND-0000000  王江素薰
                                  76        84.11.07  陳徐婉    2324-84-ND-0000000  王江素薰
                                  77        84.11.07  陳徐婉    2324-84-ND-0000000  王江素薰
                                  78        84.11.07  陳徐婉    2324-84-ND-0000000  王江素薰
                                  79        84.11.07  陳徐婉    2324-84-ND-0000000  王江素薰
                                  80        84.11.07  李碧玉    2324-84-ND-0000000  李茂聰
                                  發行公司：國碁電腦股份有限公司  持有人：壬○○  發行股份：一千股
                                  證物：第五箱  贓證物品清單編號：106  總計：九十三張
                                  編    號  發行日期  股東姓名  股   票   編   號   轉讓過戶聲請  備      註
                                            書偽造之印文
                                  1         84.09.25  林妙娜    2386-88-ND-508726   李茂聰
                                  2-4       84.09.25  林妙娜    2386-88-ND-589238   李茂聰        3
                                  5-6       84.09.25  林妙娜    2386-88-ND-549323   李茂聰        2
                                  7-8       84.09.25  林妙娜    2386-88-ND-483540   李茂聰        2
                                  9         84.09.25  林妙娜    2386-88-ND-435247   李茂聰
                                  10        84.09.25  林妙娜    2386-88-ND-683290   李茂聰
                                  11        84.09.25  謝榮堂    2386-88-ND-435247   李茂聰
                                  12        84.09.25  謝榮堂    2386-88-ND-549323   李茂聰
                                  13        84.09.25  謝榮堂    2386-88-ND-683290   李茂聰
                                  14        84.09.25  謝榮堂    2386-88-ND-483540   李茂聰
                                  15        84.09.25  謝榮堂    2386-88-ND-589238   李茂聰
                                  16        84.09.25  謝榮堂    2386-88-ND-549323   李茂聰
                                  17        84.09.25  謝榮堂    2386-88-ND-483540   李茂聰
                                  18        84.09.25  謝榮堂    2386-88-ND-549323   李茂聰
                                  19        84.09.25  謝榮堂    2386-88-ND-589238   李茂聰
                                  20        84.09.25  謝榮堂    2386-88-ND-483540   李茂聰
                                  21-23     84.09.25  賴梅英    2386-88-ND-378295   李茂聰        3
                                  24        84.09.25  賴梅英    2386-88-ND-208679   李茂聰
                                  25        84.09.25  賴梅英    2386-88-ND-536790   李茂聰
                                  26-27     84.09.25  賴梅英    2386-88-ND-470623   李茂聰        0
                                  00-00     00.09.25  賴梅英    2386-88-ND-295643   李茂聰        0
                                  00-00     00.09.25  賴梅英    2386-88-ND-208679   李茂聰        0
                                  00-00     00.09.25  李桂貞    2386-88-ND-470623   李茂聰        0
                                  00-00     00.09.25  李桂貞    2386-88-ND-295643   李茂聰        0
                                  00-00     00.09.25  李桂貞    2386-88-ND-208679   李茂聰        0
                                  00-00     00.09.25  李桂貞    2386-88-ND-536790   李茂聰        0
                                  00-00     00.09.25  李桂貞    2386-88-ND-378295   李茂聰        2
                                  44        84.09.25  陳智惠    2386-88-ND-683205   李茂聰
                                  45-47     84.09.25  陳智惠    2386-88-ND-379584   李茂聰        3
                                  48        84.09.25  陳智惠    2386-88-ND-649276   李茂聰
                                  49        84.09.25  陳智惠    2386-88-ND-580269   李茂聰
                                  50        84.09.25  陳智惠    2386-88-ND-470562   李茂聰
                                  51-52     84.09.25  嚴婉珠    2386-88-ND-683205   李茂聰        2
                                  53        84.09.25  嚴婉珠    2386-88-ND-649276   李茂聰
                                  54-55     84.09.25  嚴婉珠    2386-88-ND-580269   李茂聰        2
                                  56        84.09.25  嚴婉珠    2386-88-ND-470562   李茂聰
                                  57        84.09.25  嚴婉珠    2386-88-ND-379584   李茂聰
                                  58        84.09.25  嚴婉珠    2386-88-ND-649276   李茂聰
                                  59        84.09.25  陳義鵬    2386-88-ND-000000
                                  00        00.09.25  陳義鵬    2386-88-ND-000000
                                  00        00.09.25  陳義鵬    2386-88-ND-000000
                                  00        00.09.25  陳義鵬    2386-88-ND-000000
                                  00        00.09.25  陳義鵬    2386-88-ND-000000
                                  00        00.09.25  陳義鵬    2386-88-ND-000000
                                  00        00.09.25  陳義鵬    2386-88-ND-000000
                                  00        00.09.25  陳義鵬    2386-88-ND-000000
                                  00-00     00.09.25  褚定邦    2386-88-ND-000000                0
                                  00-00     00.09.25  褚定邦    2386-88-ND-000000                0
                                  00-00     00.09.25  褚定邦    2386-88-ND-000000                0
                                  00        00.09.25  褚定邦    2386-88-ND-000000
                                  00        00.09.25  褚定邦    2386-88-ND-000000
                                  00        00.09.25  褚定邦    2386-88-ND-000000
                                  00        00.09.25  褚定邦    2386-88-ND-000000
                                  00        00.09.25  褚定邦    2386-88-ND-000000
                                  00        00.09.25  褚定邦    2386-88-ND-000000
                                  00        00.09.25  傅寶玉    2386-88-ND-497635   鄭雲雀
                                  80        84.09.25  傅寶玉    2386-88-ND-537680   鄭雲雀
                                  81        84.09.25  傅寶玉    2386-88-ND-278064   鄭雲雀
                                  82        84.09.25  傅寶玉    2386-88-ND-428765   鄭雲雀
                                  83        84.09.25  傅寶玉    2386-88-ND-398604   鄭雲雀
                                  84-85     84.09.25  賴梅英    2386-88-ND-278539   鄭雲雀       0
                                  00-00     00.09.25  賴梅英    2386-88-ND-270649   鄭雲雀       0
                                  00-00     00.09.25  賴梅英    2386-88-ND-497635   鄭雲雀       2
                                  90        84.09.25  賴梅英    2386-88-ND-537680   鄭雲雀
                                  91        84.09.25  賴梅英    2386-88-ND-278064   鄭雲雀
                                  92        84.09.25  賴梅英    2386-88-ND-398604   鄭雲雀
                                  93        84.09.25  賴梅英    2386-88-ND-428765   鄭雲雀
                                  發行公司：敦揚科技股份有限公司  持有人：壬○○  發行股份：一千股
                                  證物：第五箱  贓證物品清單編號：107  總計：一五五張
                                  編    號  發行日期  股東姓名  股   票   編   號   轉讓過戶聲請  備      註
                                            書偽造之印文
                                  1         88.12.10  林福元    88-ND-0000000       翁明德
                                  2         88.12.10  林福元    88-ND-0000000       翁明德
                                  3         88.12.10  林福元    88-ND-0000000       翁明德
                                  4         88.12.10  林福元    88-ND-0000000       翁明德
                                  5         88.12.10  林福元    88-ND-0000000       翁明德
                                  6-7       88.12.10  徐臺美    88-ND-0000000       翁明德        2
                                  8-9       88.12.10  徐臺美    88-ND-0000000       翁明德        0
                                  00-00     00.12.10  徐臺美    88-ND-0000000       翁明德        0
                                  00-00     00.12.10  徐臺美    88-ND-0000000       翁明德        0
                                  00-00     00.12.10  徐臺美    88-ND-0000000       翁明德        0
                                  00-00     00.12.10  謝榮堂    88-ND-0000000       翁明德        0
                                  00-00     00.12.10  謝榮堂    88-ND-0000000       翁明德        2
                                  20        88.12.10  謝榮堂    88-ND-0000000       翁明德
                                  21        88.12.10  謝榮堂    88-ND-0000000       翁明德
                                  22        88.12.10  謝榮堂    88-ND-0000000       翁明德
                                  23-24     88.12.10  林妙娜    88-ND-0000000       翁明德        0
                                  00-00     00.12.10  林妙娜    88-ND-0000000       翁明德        0
                                  00-00     00.12.10  林妙娜    88-ND-0000000       翁明德        2
                                  29        88.12.10  林妙娜    88-ND-0000000       翁明德
                                  30        88.12.10  林妙娜    88-ND-0000000       翁明德
                                  31        88.12.10  李葉寶琴  88-ND-0000000       李葉寶琴（二枚）
                                  32-34     88.12.10  李葉寶琴  88-ND-0000000       李葉寶琴      3
                                  35        88.12.10  李葉寶琴  88-ND-0000000
                                  00-00     00.12.10  李葉寶琴  88-ND-0000000       李葉寶琴      4
                                  40        88.12.10  李葉寶琴  88-ND-0000000
                                  00-00     00.12.10  李葉寶琴  88-ND-0000000       李葉寶琴      3
                                  44        88.12.10  李葉寶琴  88-ND-0000000
                                  00-00     00.12.10  李葉寶琴  88-ND-0000000       李葉寶琴      4
                                  49        88.12.10  李葉寶琴  88-ND-0000000       李葉寶琴（二枚）
                                  50        88.12.10  李明珠    88-ND-0000000       李明珠
                                  51        88.12.10  李明珠    88-ND-0000000       李明珠
                                  52        88.12.10  李明珠    88-ND-0000000       李明珠
                                  53        88.12.10  李明珠    88-ND-0000000       李明珠
                                  54        88.12.10  李明珠    88-ND-0000000       李明珠
                                  55        88.12.10  李明珠    88-ND-0000000       李明珠
                                  56        88.12.10  李明珠    88-ND-0000000       李明珠
                                  57        88.12.10  李明珠    88-ND-0000000       李明珠
                                  58        88.12.10  李明珠    88-ND-0000000       李明珠
                                  59        88.12.10  李明珠    88-ND-0000000       李明珠
                                  60        88.12.10  陳智慧    88-ND-0000000       陳美玉
                                  61        88.12.10  陳智慧    88-ND-0000000       陳美玉
                                  62        88.12.10  陳智慧    88-ND-0000000       陳美玉
                                  63        88.12.10  陳智慧    88-ND-0000000       陳美玉
                                  64        88.12.10  陳智慧    88-ND-0000000       陳美玉
                                  65        88.12.10  陳智慧    88-ND-0000000       陳美玉
                                  66        88.12.10  陳智慧    88-ND-0000000       陳美玉
                                  67        88.12.10  陳智慧    88-ND-0000000       陳美玉
                                  68        88.12.10  陳智慧    88-ND-0000000       陳美玉
                                  69        88.12.10  陳智慧    88-ND-0000000       陳美玉
                                  70        88.12.10  陳智慧    88-ND-0000000       陳美玉
                                  71        88.12.10  陳智慧    88-ND-0000000       陳美玉
                                  72        88.12.10  黃寶椿    88-ND-0000000       陳美玉
                                  73        88.12.10  黃寶椿    88-ND-0000000       陳美玉
                                  74        88.12.10  黃寶椿    88-ND-0000000       陳美玉
                                  75        88.12.10  黃寶椿    88-ND-0000000       陳美玉
                                  76        88.12.10  黃寶椿    88-ND-0000000       陳美玉
                                  77        88.12.10  黃寶椿    88-ND-0000000       陳美玉
                                  78        88.12.10  黃寶椿    88-ND-0000000       陳美玉
                                  79        88.12.10  黃寶椿    88-ND-0000000       陳美玉
                                  80        88.12.10  黃寶椿    88-ND-0000000       陳美玉
                                  81        88.12.10  黃寶椿    88-ND-0000000       陳美玉
                                  82        88.12.10  黃寶椿    88-ND-0000000       陳美玉
                                  83        88.12.10  張培民    88-ND-0000000       陳美玉
                                  84        88.12.10  張培民    88-ND-0000000       陳美玉
                                  85        88.12.10  張培民    88-ND-0000000       陳美玉
                                  86        88.12.10  張培民    88-ND-0000000       陳美玉
                                  87        88.12.10  張培民    88-ND-0000000       陳美玉
                                  88        88.12.10  張培民    88-ND-0000000       陳美玉
                                  89        88.12.10  張培民    88-ND-0000000       陳美玉
                                  90        88.12.10  張培民    88-ND-0000000       陳美玉
                                  91        88.12.10  張培民    88-ND-0000000       陳美玉
                                  92        88.12.10  張培民    88-ND-0000000       陳美玉
                                  93        88.12.10  張培民    88-ND-0000000       陳美玉
                                  94        88.12.10  張培民    88-ND-0000000       陳美玉
                                  95        88.12.10  褚定義    88-ND-0000000       褚定義
                                  96        88.12.10  褚定義    88-ND-0000000       褚定義
                                  97        88.12.10  褚定義    88-ND-0000000       褚定義
                                  98        88.12.10  褚定義    88-ND-0000000       褚定義
                                  99        88.12.10  褚定義    88-ND-0000000       褚定義
                                  100       88.12.10  褚定義    88-ND-0000000       褚定義
                                  101       88.12.10  褚定義    88-ND-0000000       褚定義
                                  102       88.12.10  褚定義    88-ND-0000000       褚定義
                                  103       88.12.10  褚定義    88-ND-0000000       褚定義
                                  104       88.12.10  洪彩琴    88-ND-0000000       洪彩琴
                                  105       88.12.10  洪彩琴    88-ND-0000000       洪彩琴
                                  106       88.12.10  洪彩琴    88-ND-0000000       洪彩琴
                                  107       88.12.10  洪彩琴    88-ND-0000000       洪彩琴
                                  108       88.12.10  洪彩琴    88-ND-0000000       洪彩琴
                                  109       88.12.10  洪彩琴    88-ND-0000000       洪彩琴
                                  110       88.12.10  洪彩琴    88-ND-0000000       洪彩琴
                                  111       88.12.10  洪彩琴    88-ND-0000000       洪彩琴
                                  112       88.12.10  洪彩琴    88-ND-0000000       洪彩琴
                                  113       88.12.10  洪彩琴    88-ND-0000000       洪彩琴
                                  114       88.12.10  陳鄭金蘭  88-ND-0000000       陳鄭金蘭
                                  115       88.12.10  陳鄭金蘭  88-ND-0000000       陳鄭金蘭
                                  116       88.12.10  陳鄭金蘭  88-ND-0000000       陳鄭金蘭
                                  117       88.12.10  陳鄭金蘭  88-ND-0000000       陳鄭金蘭
                                  118       88.12.10  陳鄭金蘭  88-ND-0000000       陳鄭金蘭
                                  119       88.12.10  陳鄭金蘭  88-ND-0000000       陳鄭金蘭
                                  120       88.12.10  陳鄭金蘭  88-ND-0000000       陳鄭金蘭
                                  000-000   00.12.10  陳鄭金蘭  88-ND-0000000       陳鄭金蘭      2
                                  123       88.12.10  陳鄭金蘭  88-ND-0000000       陳鄭金蘭
                                  124       88.12.10  陳鄭金蘭  88-ND-0000000       陳鄭金蘭
                                  125       88.12.10  陳鄭金蘭  88-ND-0000000       陳鄭金蘭
                                  000-000   00.12.10  柢鳳崗    88-ND-0000000       李春芝        0
                                  000-000   00.12.10  柢鳳崗    88-ND-0000000       李春芝        2
                                  130       88.12.10  柢鳳崗    88-ND-0000000       李春芝
                                  000-000   00.12.10  柢鳳崗    88-ND-0000000       李春芝        2
                                  133       88.12.10  柢鳳崗    88-ND-0000000       李春芝
                                  000-000   00.12.10  柢鳳崗    88-ND-0000000       李春芝        2
                                  136       88.12.10            88-ND-0000000       李春芝
                                  000-000   00.12.10  蕭春銀    88-ND-0000000       李春芝        0
                                  000-000   00.12.10  蕭春銀    88-ND-0000000       李春芝        0
                                  000-000   00.12.10  蕭春銀    88-ND-0000000       李春芝        0
                                  000-000   00.12.10  蕭春銀    88-ND-0000000       李春芝        2
                                  145       88.12.10  蕭春銀    88-ND-0000000       李春芝
                                  146       88.12.10  蕭春銀    88-ND-0000000       李春芝
                                  000-000   00.12.10  王  鈞    88-ND-0000000       李春芝        0
                                  000-000   00.12.10  王  鈞    88-ND-0000000       李春芝        0
                                  000-000   00.12.10  王  鈞    88-ND-0000000       李春芝        2
                                  153       88.12.10  王  鈞    88-ND-0000000       李春芝
                                  154       88.12.10  王  鈞    88-ND-0000000       李春芝
                                  155       88.12.10  王  鈞    88-ND-0000000       李春芝
                                  發行公司：台達電子工業股份有限公司  持有人：壬○○  發行股份：一千股
                                  證物：第五箱  贓證物品清單編號：108  總計：九十張
                                  編    號  發行日期  股東姓名  股   票   編   號   轉讓過戶聲請  備      註
                                            書偽造之印文
                                  1-3       77.12.14  游施翠貞  77-ND-036095        鍾春玉        3
                                  4-5       77.12.14  游施翠貞  77-ND-509317        鍾春玉        2
                                  6-8       77.12.14  游施翠貞  77-ND-931073        鍾春玉        3
                                  9-10      77.12.14  游施翠貞  77-ND-390937        鍾春玉        0
                                  00-00     00.12.14  游施翠貞  77-ND-150693        鍾春玉        0
                                  00-00     00.12.14  游施翠貞  77-ND-153097        鍾春玉        2
                                  15        77.12.14  游施翠貞  77-ND-931073        鍾春玉
                                  16-18     77.12.14  王賢聖    77-ND-935193        鍾春玉        0
                                  00-00     00.12.14  王賢聖    77-ND-931073        鍾春玉        0
                                  00-00     00.12.14  王賢聖    77-ND-036095        鍾春玉        0
                                  00-00     00.12.14  王賢聖    77-ND-509317        鍾春玉        0
                                  00-00     00.12.14  王賢聖    77-ND-390937        鍾春玉        0
                                  00-00     00.12.14  王賢聖    77-ND-150693        鍾春玉        0
                                  00-00     00.12.14  王賢聖    77-ND-153097        鍾春玉        2
                                  31        77.12.14  詹仁忠    77-ND-309057        翁李寶釵
                                  32        77.12.14  詹仁忠    77-ND-193015        翁李寶釵
                                  33        77.12.14  詹仁忠    77-ND-166510        翁李寶釵
                                  34        77.12.14  詹仁忠    77-ND-316930        翁李寶釵
                                  35        77.12.14  詹仁忠    77-ND-675931        翁李寶釵
                                  36        77.12.14  李明珠    77-ND-367951        翁李寶釵
                                  37        77.12.14  李明珠    77-ND-309057        翁李寶釵
                                  38        77.12.14  李明珠    77-ND-193015        翁李寶釵
                                  39        77.12.14  李明珠    77-ND-166510        翁李寶釵
                                  40        77.12.14  李明珠    77-ND-316930        翁李寶釵
                                  41-42     77.12.14  謝茂林    77-ND-135097        翁李寶釵      0
                                  00-00     00.12.14  謝茂林    77-ND-609057        翁李寶釵      2
                                  45        77.12.14  謝茂林    77-ND-057013        翁李寶釵
                                  46        77.12.14  謝茂林    77-ND-367059        翁李寶釵
                                  47        77.12.14  王慧美    77-ND-057013        翁李寶釵
                                  48        77.12.14  王慧美    77-ND-367059        翁李寶釵
                                  49        77.12.14  王慧美    77-ND-135097        翁李寶釵
                                  50        77.12.14  王慧美    77-ND-609057        翁李寶釵
                                  51-52     77.12.14  林雪鐘    77-ND-057013        翁李寶釵      0
                                  00-00     00.12.14  林雪鐘    77-ND-609057        翁李寶釵      2
                                  55        77.12.14  王  鈞    77-ND-193015        翁李寶釵
                                  56        77.12.14  王  鈞    77-ND-166510        翁李寶釵
                                  57        77.12.14  王  鈞    77-ND-316930        翁李寶釵
                                  58        77.12.14  王  鈞    77-ND-675931        翁李寶釵
                                  59        77.12.14  王  鈞    77-ND-367951        翁李寶釵
                                  60-61     77.12.14  過美雲    77-ND-756319        翁昌煥        0
                                  00-00     00.12.14  過美雲    77-ND-736010        翁昌煥        0
                                  00-00     00.12.14  過美雲    77-ND-770601        翁昌煥        0
                                  00-00     00.12.14  過美雲    77-ND-560730        翁昌煥        2
                                  68        77.12.14  過美雲    77-ND-369093        翁昌煥
                                  69        77.12.14  過美雲    77-ND-309791        翁昌煥
                                  70-71     77.12.14  陳鄭金蘭  77-ND-369093        翁昌煥        0
                                  00-00     00.12.14  陳鄭金蘭  77-ND-309791        翁昌煥        0
                                  00-00     00.12.14  陳鄭金蘭  77-ND-756319        翁昌煥        0
                                  00-00     00.12.14  陳鄭金蘭  77-ND-736010        翁昌煥        2
                                  78        77.12.14  陳鄭金蘭  77-ND-770601        翁昌煥
                                  79        77.12.14  陳鄭金蘭  77-ND-560730        翁昌煥
                                  80-81     77.12.14  李繼富    77-ND-770601        翁昌煥        0
                                  00-00     00.12.14  李繼富    77-ND-560730        翁昌煥        0
                                  00-00     00.12.14  李繼富    77-ND-369093        翁昌煥        0
                                  00-00     00.12.14  李繼富    77-ND-309791        翁昌煥        2
                                  88        77.12.14  李繼富    77-ND-756319        翁昌煥
                                  89        77.12.14  李繼富    77-ND-736010        翁昌煥
                                  90        77.12.14  林雪鐘    77-ND-057013        翁李寶釵
                                  發行公司：聯強國際股份有限公司  持有人：壬○○  發行股份：一千股
                                  證物：第五箱  贓證物品清單編號：109  總計：二二二張
                                  編    號  發行日期  股東姓名  股   票   編   號   轉讓過戶聲請  備      註
                                            書偽造之印文
                                  1         80.10.24  陳鄭金蘭  80-ND-000000
                                  0         00.10.24  陳鄭金蘭  80-ND-000000
                                  0         00.10.24  鍾春玉    80-ND-000000
                                  0         00.10.24  鍾春玉    80-ND-000000
                                  0         00.10.24  鍾春玉    80-ND-000000
                                  0         00.10.24  湯家增    80-ND-000000
                                  0         00.10.24  楊善雄    80-ND-027807        褚定挹
                                  8         80.10.24  楊善雄    80-ND-727808        褚定挹
                                  9         80.10.24  林哲民    80-ND-227877        褚定挹
                                  10        80.10.24  林哲民    80-ND-027807        褚定挹
                                  11        80.10.24  楊善雄    80-ND-082782        陳美玉
                                  12        80.10.24  楊善雄    80-ND-270872        陳美玉
                                  13        80.10.24  楊善雄    80-ND-287078        陳美玉
                                  14        80.10.24  楊善雄    80-ND-728280        陳美玉
                                  15        80.10.24  楊善雄    80-ND-207287        陳美玉
                                  16        80.10.24  楊善雄    80-ND-082788        陳美玉
                                  17        80.10.24  楊善雄    80-ND-270702        陳美玉
                                  18        80.10.24  楊善雄    80-ND-072807        陳美玉
                                  19        80.10.24  楊善雄    80-ND-072087        陳美玉
                                  20        80.10.24  楊善雄    80-ND-088027        陳美玉
                                  21        80.10.24  楊善雄    80-ND-082782        陳美玉
                                  22        80.10.24  徐臺美    80-ND-270702        陳美玉
                                  23        80.10.24  徐臺美    80-ND-707802        陳美玉
                                  24        80.10.24  徐臺美    80-ND-228707        陳美玉
                                  25        80.10.24  徐臺美    80-ND-278708        陳美玉
                                  26        80.10.24  徐臺美    80-ND-078220        陳美玉
                                  27        80.10.24  徐臺美    80-ND-287027        陳美玉
                                  28        80.10.24  徐臺美    80-ND-082870        陳美玉
                                  29        80.10.24  徐臺美    80-ND-270872        陳美玉
                                  30        80.10.24  徐臺美    80-ND-287078        陳美玉
                                  31        80.10.24  徐臺美    80-ND-728280        陳美玉
                                  32        80.10.24  李世華    80-ND-728072        陳美玉 （二枚）
                                  33        80.10.24  李世華    80-ND-872880        陳美玉
                                  34        80.10.24  李世華    80-ND-707802        陳美玉
                                  35        80.10.24  李世華    80-ND-228707        陳美玉
                                  36        80.10.24  李世華    80-ND-278708        陳美玉
                                  37        80.10.24  李世華    80-ND-078220        陳美玉
                                  38        80.10.24  李世華    80-ND-287027        陳美玉
                                  39        80.10.24  李世華    80-ND-082870        陳美玉
                                  40        80.10.24  李世華    80-ND-072807        陳美玉
                                  41        80.10.24  李世華    80-ND-228027        陳美玉
                                  42        80.10.24  李世華    80-ND-208270        陳美玉
                                  43        80.10.24  陳木樹    80-ND-728087        李碧玉
                                  44        80.10.24  陳木樹    80-ND-028020        李碧玉
                                  45        80.10.24  陳木樹    80-ND-207870        李碧玉
                                  46        80.10.24  陳木樹    80-ND-708072        李碧玉
                                  47        80.10.24  陳木樹    80-ND-020878        李碧玉
                                  48        80.10.24  陳木樹    80-ND-287022        李碧玉
                                  49        80.10.24  陳木樹    80-ND-087827        李碧玉
                                  50        80.10.24  彭達隆    80-ND-082870        李碧玉
                                  51        80.10.24  彭達隆    80-ND-728077        李碧玉
                                  52        80.10.24  彭達隆    80-ND-070278        李碧玉
                                  53        80.10.24  彭達隆    80-ND-280228        李碧玉
                                  54        80.10.24  彭達隆    80-ND-887087        李碧玉
                                  55        80.10.24  彭達隆    80-ND-802782        李碧玉
                                  56        80.10.24  彭達隆    80-ND-270802        李碧玉
                                  57        80.10.24  彭達隆    80-ND-028782        李碧玉
                                  58        80.10.24  彭達隆    80-ND-078207        李碧玉
                                  59        80.10.24  彭達隆    80-ND-077872        李碧玉
                                  60        80.10.24  廖鴻洲    80-ND-728087        李碧玉
                                  61        80.10.24  廖鴻洲    80-ND-028020        李碧玉
                                  62        80.10.24  廖鴻洲    80-ND-207870        李碧玉
                                  63        80.10.24  廖鴻洲    80-ND-020878        李碧玉
                                  64        80.10.24  廖鴻洲    80-ND-287022        李碧玉
                                  65        80.10.24  廖鴻洲    80-ND-087827        李碧玉
                                  66        80.10.24  廖鴻洲    80-ND-082870        李碧玉
                                  67        80.10.24  廖鴻洲    80-ND-077872        李碧玉
                                  68        80.10.24  廖鴻洲    80-ND-728077        李碧玉
                                  69        80.10.24  廖鴻洲    80-ND-070278        李碧玉
                                  70        80.10.24  李淑玲    80-ND-802782        李碧玉
                                  71        80.10.24  李淑玲    80-ND-887087        李碧玉
                                  72        80.10.24  李淑玲    80-ND-280228        李碧玉
                                  73        80.10.24  林和墨    80-ND-782070        李紅薇
                                  74        80.10.24  林和墨    80-ND-082872        李紅薇
                                  75        80.10.24  林和墨    80-ND-282702        李紅薇
                                  76        80.10.24  林和墨    80-ND-808278        李紅薇
                                  77        80.10.24  林和墨    80-ND-207282        李紅薇
                                  78        80.10.24  林和墨    80-ND-278708        李紅薇
                                  79        80.10.24  林和墨    80-ND-782028        李紅薇
                                  80        80.10.24  林和墨    80-ND-808278        李紅薇
                                  81        80.10.24  林和墨    80-ND-227820        李紅薇
                                  82        80.10.24  林和墨    80-ND-280278        李紅薇
                                  83        80.10.24  王賢勝    80-ND-278708        李紅薇
                                  84        80.10.24  王賢勝    80-ND-782028        李紅薇
                                  85        80.10.24  王賢勝    80-ND-870278        李紅薇
                                  86        80.10.24  王賢勝    80-ND-227820        李紅薇
                                  87        80.10.24  王賢勝    80-ND-280278        李紅薇
                                  88        80.10.24  王賢勝    80-ND-782070        李紅薇
                                  89        80.10.24  王賢勝    80-ND-082872        李紅薇
                                  90        80.10.24  王賢勝    80-ND-282702        李紅薇
                                  91        80.10.24  王賢勝    80-ND-808278        李紅薇
                                  92        80.10.24  王賢勝    80-ND-207282        李紅薇
                                  93        80.10.24  李葉寶琴  80-ND-782070        李紅薇
                                  94        80.10.24  李葉寶琴  80-ND-082872        李紅薇
                                  95        80.10.24  李葉寶琴  80-ND-282702        李紅薇
                                  96        80.10.24  李葉寶琴  80-ND-870278        李紅薇
                                  97        80.10.24  李葉寶琴  80-ND-207282        李紅薇
                                  98        80.10.24  李葉寶琴  80-ND-278708        李紅薇
                                  99        80.10.24  李葉寶琴  80-ND-870278        李紅薇
                                  100       80.10.24  李葉寶琴  80-ND-782028        李紅薇
                                  101       80.10.24  李葉寶琴  80-ND-227820        李紅薇
                                  102       80.10.24  李葉寶琴  80-ND-280278        李紅薇
                                  000-000   00.10.24  李碧玉    80-ND-027228        李紅薇        0
                                  000-000   00.10.24  李碧玉    80-ND-027028        李紅薇        3
                                  108       80.10.24  游施翠貞  80-ND-027028        李紅薇
                                  109       80.10.24  游施翠貞  80-ND-027280        李紅薇
                                  000-000   00.10.24  游施翠貞  80-ND-027028        游施翠貞      0
                                  000-000   00.10.24  游施翠貞  80-ND-027228        游施翠貞      0
                                  000-000   00.10.24  游施翠貞  80-ND-027280        游施翠貞      3
                                  122       80.10.24  游施翠貞  80-ND-027280        游施翠貞（二枚）
                                  123       80.10.24  陳正和    80-ND-027288        彭達隆
                                  124       80.10.24  陳正和    80-ND-228287        彭達隆
                                  125       80.10.24  李勝輝    80-ND-727808        褚定挹
                                  126       80.10.24  林哲民    80-ND-000000
                                  000       00.10.24  林哲民    80-ND-000000
                                  000       00.10.24  林哲民    80-ND-727808        褚定挹
                                  129       80.10.24  林哲民    80-ND-227877        褚定挹
                                  130       80.10.24  郭良英    80-ND-027807        褚定挹
                                  131       80.10.24  郭良英    80-ND-027887        褚定挹
                                  132       80.10.24  郭良英    80-ND-727808        褚定挹
                                  000-000   00.10.24  謝榮堂    80-ND-072078        王繼哲        0
                                  000-000   00.10.24  謝榮堂    80-ND-272878        王繼哲        2
                                  137       80.10.24  謝榮堂    80-ND-280778        王繼哲
                                  138       80.10.24  謝榮堂    80-ND-782720        王繼哲
                                  139       80.10.24  謝榮堂    80-ND-772820        王繼哲
                                  140       80.10.24  謝榮堂    80-ND-287082        王繼哲
                                  141       80.10.24  謝榮堂    80-ND-708272        王繼哲
                                  142       80.10.24  謝榮堂    80-ND-728770        王繼哲
                                  143       80.10.24  謝茂林    80-ND-708202        林劍雄
                                  144       80.10.24  謝茂林    80-ND-078207        林劍雄
                                  145       80.10.24  謝茂林    80-ND-708708        林劍雄
                                  146       80.10.24  謝茂林    80-ND-270227        林劍雄
                                  147       80.10.24  謝茂林    80-ND-782702        林劍雄
                                  148       80.10.24  謝茂林    80-ND-728028        林劍雄
                                  149       80.10.24  謝茂林    80-ND-728278        林劍雄
                                  150       80.10.24  謝茂林    80-ND-280728        林劍雄
                                  151       80.10.24  謝茂林    80-ND-080872        林劍雄
                                  152       80.10.24  謝茂林    80-ND-702808        林劍雄
                                  153       80.10.24  王慧美    80-ND-708202        林劍雄
                                  154       80.10.24  王慧美    80-ND-078207        林劍雄
                                  155       80.10.24  王慧美    80-ND-708708        林劍雄
                                  156       80.10.24  王慧美    80-ND-270227        林劍雄
                                  157       80.10.24  王慧美    80-ND-782702        林劍雄
                                  158       80.10.24  王慧美    80-ND-728028        林劍雄
                                  159       80.10.24  王慧美    80-ND-728278        林劍雄
                                  160       80.10.24  王慧美    80-ND-280728        林劍雄
                                  161       80.10.24  廖麗仙    80-ND-708202        林劍雄
                                  000-000   00.10.24  廖麗仙    80-ND-080872        林劍雄        0
                                  000-000   00.10.24  廖麗仙    80-ND-702808        林劍雄        2
                                  166       80.10.24  廖麗仙    80-ND-708708        林劍雄
                                  167       80.10.24  廖麗仙    80-ND-270227        林劍雄
                                  168       80.10.24  廖麗仙    80-ND-782702        林劍雄
                                  169       80.10.24  廖麗仙    80-ND-728028        林劍雄
                                  170       80.10.24  廖麗仙    80-ND-728278        林劍雄
                                  171       80.10.24  廖麗仙    80-ND-280728        林劍雄
                                  172       80.10.24  廖麗仙    80-ND-078207        林劍雄
                                  000-000   00.10.24  謝榮堂    80-ND-087287        羅  萍        0
                                  000-000   00.10.24  謝榮堂    80-ND-787202        羅  萍        0
                                  000-000   00.10.24  謝榮堂    80-ND-782082        羅  萍        0
                                  000-000   00.10.24  謝榮堂    80-ND-827802        羅  萍        0
                                  000-000   00.10.24  謝榮堂    80-ND-082807        羅  萍        0
                                  000-000   00.10.24  謝榮堂    80-ND-202080        羅  萍        0
                                  000-000   00.10.24  謝榮堂    80-ND-072028        羅  萍        0
                                  000-000   00.10.24  謝榮堂    80-ND-028872        羅  萍        0
                                  000-000   00.10.24  謝榮堂    80-ND-782780        羅  萍        0
                                  000-000   00.10.24  謝榮堂    80-ND-708288        羅  萍        0
                                  000-000   00.10.24  陳美娥    80-ND-782082        李紅薇        2
                                  199       80.10.24  陳美娥    80-ND-787202        李紅薇
                                  200       80.10.24  陳美娥    80-ND-202080        李紅薇
                                  201       80.10.24  陳美娥    80-ND-708288        李紅薇
                                  202       80.10.24  陳美娥    80-ND-782780        李紅薇
                                  203       80.10.24  李繼富    80-ND-287082        王繼哲
                                  204       80.10.24  李繼富    80-ND-702287        王繼哲
                                  205       80.10.24  李繼富    80-ND-827028        王繼哲
                                  206       80.10.24  李繼富    80-ND-278070        王繼哲
                                  207       80.10.24  李繼富    80-ND-028027        王繼哲
                                  208       80.10.24  李繼富    80-ND-827802        王繼哲
                                  209       80.10.24  李繼富    80-ND-780827        王繼哲
                                  210       80.10.24  李繼富    80-ND-727807        王繼哲
                                  211       80.10.24  李繼富    80-ND-028287        王繼哲
                                  212       80.10.24  李繼富    80-ND-807802        王繼哲
                                  213       80.10.24  李繼富    80-ND-080207        王繼哲
                                  000-000   00.10.24  李繼富    80-ND-870270        王繼哲        0
                                  000-000   00.10.24  李繼富    80-ND-878202        王繼哲        0
                                  000-000   00.10.24  李繼富    80-ND-207287        王繼哲        2
                                  220       80.10.24  李繼富    80-ND-027807        王繼哲
                                  221       80.10.24  李繼富    80-ND-202807        王繼哲
                                  222       80.10.24  李繼富    80-ND-080207        王繼哲
                                  發行公司：神達電腦股份有限公司  持有人：壬○○  發行股份：一千股
                                  證物：第五箱  贓證物品清單編號：110  總計：一０五張
                                  編    號  發行日期  股東姓名  股   票   編   號   轉讓過戶聲請  備      註
                                            書偽造之印文
                                  1         86.08.28  廖麗仙    2315-86-ND-0000000  李碧玉
                                  2         86.08.28  廖麗仙    2315-86-ND-0000000  李碧玉
                                  3         86.08.28  廖麗仙    2315-86-ND-0000000  李碧玉
                                  4         86.08.28  廖麗仙    2315-86-ND-0000000  李碧玉
                                  5         86.08.28  廖麗仙    2315-86-ND-0000000  李碧玉
                                  6         86.08.28  廖麗仙    2315-86-ND-0000000  李碧玉
                                  7         86.08.28  廖麗仙    2315-86-ND-0000000  李碧玉
                                  8         86.08.28  廖麗仙    2315-86-ND-0000000  李碧玉
                                  9         86.08.28  廖麗仙    2315-86-ND-0000000  李碧玉
                                  0         86.08.28  王志強    2315-86-ND-0000000  李碧玉
                                  11        86.08.28  王志強    2315-86-ND-0000000  李碧玉
                                  12        86.08.28  王志強    2315-86-ND-0000000  李碧玉
                                  13        86.08.28  王志強    2315-86-ND-0000000  李碧玉
                                  14        86.08.28  王志強    2315-86-ND-0000000  李碧玉
                                  15        86.08.28  王志強    2315-86-ND-0000000  李碧玉
                                  16        86.08.28  王志強    2315-86-ND-0000000  李碧玉
                                  17        86.08.28  王志強    2315-86-ND-0000000  李碧玉
                                  18        86.08.28  王志強    2315-86-ND-0000000  李碧玉
                                  19        86.08.28  王志強    2315-86-ND-0000000  李碧玉
                                  20        86.08.28  陳正和    2315-86-ND-0000000  李碧玉
                                  21        86.08.28  陳正和    2315-86-ND-0000000  李碧玉
                                  22        86.08.28  陳正和    2315-86-ND-0000000  李碧玉
                                  23        86.08.28  陳正和    2315-86-ND-0000000  李碧玉
                                  24        86.08.28  陳正和    2315-86-ND-0000000  李碧玉
                                  25        86.08.28  陳正和    2315-86-ND-0000000  李碧玉
                                  26        86.08.28  陳正和    2315-86-ND-0000000  李碧玉
                                  27        86.08.28  陳正和    2315-86-ND-0000000  李碧玉
                                  28        86.08.28  陳正和    2315-86-ND-0000000  李碧玉
                                  29-30     86.08.28  陳正和    2315-86-ND-0000000  李碧玉        0
                                  00-00     00.08.28  王慧雪    2315-86-ND-0000000  鄭雲雀        0
                                  00-00     00.08.28  郭良英    2315-86-ND-0000000  鄭雲雀        0
                                  00-00     00.08.28  楊幸儀    2315-86-ND-0000000  鄭雲雀        0
                                  00-00     00.08.28  李世華    2315-86-ND-0000000  鄭雲雀        0
                                  00-00     00.08.28  傅寶玉    2315-86-ND-0000000  李碧玉        3
                                  54        86.08.28  傅寶玉    2315-86-ND-0000000  李碧玉
                                  55        86.08.28  傅寶玉    2315-86-ND-0000000  李碧玉
                                  56-57     86.08.28  傅寶玉    2315-86-ND-0000000  李碧玉        0
                                  00-00     00.08.28  傅寶玉    2315-86-ND-0000000  李碧玉        2
                                  60        86.08.28  傅寶玉    2315-86-ND-0000000  李碧玉
                                  61        86.08.28  傅寶玉    2315-86-ND-0000000  李碧玉
                                  62        86.08.28  李淑玲    2315-86-ND-0000000  李碧玉
                                  63        86.08.28  李淑玲    2315-86-ND-0000000  李碧玉
                                  64        86.08.28  李淑玲    2315-86-ND-0000000  李碧玉
                                  64-65     86.08.28  李淑玲    2315-86-ND-0000000  李碧玉        2
                                  66        86.08.28  李淑玲    2315-86-ND-0000000  李碧玉
                                  67        86.08.28  李淑玲    2315-86-ND-0000000  李碧玉
                                  68        86.08.28  李淑玲    2315-86-ND-0000000  李碧玉
                                  69-70     86.08.28  王傳廣    2315-86-ND-0000000  李碧玉        0
                                  00-00     00.08.28  王傳廣    2315-86-ND-0000000  李碧玉        2
                                  73        86.08.28  王傳廣    2315-86-ND-0000000  李碧玉
                                  74        86.08.28  王傳廣    2315-86-ND-0000000  李碧玉
                                  75        86.08.28  王傳廣    2315-86-ND-0000000  李碧玉
                                  76        86.08.28  王傳廣    2315-86-ND-0000000  李碧玉
                                  77        86.08.28  王傳廣    2315-86-ND-0000000  李碧玉
                                  78-81     86.08.28  楊大偉    2315-86-ND-0000000  李碧玉        4
                                  82        86.08.28  楊大偉    2315-86-ND-0000000  李碧玉
                                  83        86.08.28  楊大偉    2315-86-ND-0000000  李碧玉
                                  84-85     86.08.28  楊大偉    2315-86-ND-0000000  李碧玉        0
                                  00-00     00.08.28  楊大偉    2315-86-ND-0000000  李碧玉        0
                                  00-00     00.08.28  楊大偉    2315-86-ND-0000000  李碧玉        0
                                  00-00     00.08.28  楊大偉    2315-86-ND-0000000  李碧玉        0
                                  00-00     00.08.28  李紅薇    2315-86-ND-0000000  李松蘭        2
                                  94        86.08.28  李紅薇    2315-86-ND-0000000  李松蘭
                                  95-96     86.08.28  李紅薇    2315-86-ND-0000000  李松蘭        2
                                  97        86.08.28  李紅薇    2315-86-ND-0000000  李松蘭
                                  98-99     86.08.28  王志強    2315-86-ND-0000000  李松蘭        2
                                  100       86.08.28  王志強    2315-86-ND-0000000  李松蘭
                                  101       86.08.28  王志強    2315-86-ND-0000000  李松蘭
                                  000-000   00.08.28  王志強    2315-86-ND-0000000  李松蘭        3
                                  105       86.08.28  王志強    2315-86-ND-0000000  李松蘭
                                  發行公司：聯華電子股份有限公司  持有人：壬○○  發行股份：一千股
                                  證物：第五箱  贓證物品清單編號：111  總計：六十張
                                  編    號  發行日期  股東姓名  股   票   編   號   轉讓過戶聲請  備      註
                                            書偽造之印文
                                  1-6       79.08.21  翁昌煥    2303-79-ND-277353   翁明德        6
                                  7-30      79.08.21  翁昌煥    2303-79-ND-277353   林明賜        00
                                  00-00     00.08.21  翁昌煥    2303-79-ND-277353   李紅薇        00
                                  00-00     00.08.21  翁昌煥    2303-79-ND-277353   乙○○        12
                                  發行公司：飛瑞股份有限公司  持有人：壬○○  發行股份：一千股
                                  證物：第五箱  贓證物品清單編號：112  總計：九十五張
                                  編    號  發行日期  股東姓名  股   票   編   號   轉讓過戶聲請  備      註
                                            書偽造之印文
                                  1         79.11.10  林李阿美  79-ND-071642        李松蘭
                                  2         79.11.10  林李阿美  79-ND-020607        李松蘭
                                  3         79.11.10  林李阿美  79-ND-090427        李松蘭
                                  4         79.11.10  林李阿美  79-ND-021420        李松蘭
                                  5         79.11.10  林李阿美  79-ND-079210        李松蘭
                                  6         79.11.10  王惠生    79-ND-017402        陳美玉
                                  7         79.11.10  王惠生    79-ND-760406        陳美玉
                                  8         79.11.10  王惠生    79-ND-167709        陳美玉
                                  9         79.11.10  王惠生    79-ND-127610        陳美玉
                                  0         79.11.10  王惠生    79-ND-276912        陳美玉
                                  11         79.11.10  王惠生    79-ND-210942       陳美玉
                                  12         79.11.10  王惠生    79-ND-742416       陳美玉
                                  13         79.11.10  王惠生    79-ND-426127       陳美玉
                                  14         79.11.10  王惠生    79-ND-410727       陳美玉
                                  15         79.11.10  王惠生    79-ND-196742       陳美玉
                                  16         79.11.10  陳鄭金蘭  79-ND-174269       陳美玉
                                  17         79.11.10  陳鄭金蘭  79-ND-209046       陳美玉
                                  18         79.11.10  陳鄭金蘭  79-ND-196742       陳美玉
                                  19         79.11.10  陳鄭金蘭  79-ND-167169       陳美玉
                                  20         79.11.10  陳鄭金蘭  79-ND-109272       陳美玉
                                  21         79.11.10  陳鄭金蘭  79-ND-049196       陳美玉
                                  22         79.11.10  陳鄭金蘭  79-ND-210942       陳美玉
                                  23         79.11.10  陳鄭金蘭  79-ND-017402       陳美玉
                                  24         79.11.10  陳鄭金蘭  79-ND-760406       陳美玉
                                  25         79.11.10  陳鄭金蘭  79-ND-167709       陳美玉
                                  26         79.11.10  乙○○    79-ND-127610       陳美玉
                                  27         79.11.10  乙○○    79-ND-276912       陳美玉
                                  28         79.11.10  乙○○    79-ND-216742       陳美玉
                                  29         79.11.10  乙○○    79-ND-742416       陳美玉
                                  30         79.11.10  乙○○    79-ND-426127       陳美玉
                                  31         79.11.10  乙○○    79-ND-410727       陳美玉
                                  32         79.11.10  乙○○    79-ND-174269       陳美玉
                                  33         79.11.10  乙○○    79-ND-216742       陳美玉
                                  34         79.11.10  乙○○    79-ND-209046       陳美玉
                                  35         79.11.10  乙○○    79-ND-140406       陳美玉
                                  36         79.11.10  彭達隆    79-ND-167169       陳美玉
                                  37         79.11.10  彭達隆    79-ND-109272       陳美玉
                                  38         79.11.10  彭達隆    79-ND-049196       陳美玉
                                  39         79.11.10  彭達隆    79-ND-210942       陳美玉
                                  40         79.11.10  彭達隆    79-ND-017402       陳美玉
                                  41         79.11.10  彭達隆    79-ND-760406       陳美玉
                                  42         79.11.10  彭達隆    79-ND-167709       陳美玉
                                  43         79.11.10  彭達隆    79-ND-127610       陳美玉
                                  44         79.11.10  彭達隆    79-ND-276912       陳美玉
                                  45         79.11.10  彭達隆    79-ND-216742       陳美玉
                                  46         79.11.10  顧永貴    79-ND-742416       陳美玉
                                  47         79.11.10  顧永貴    79-ND-426127       陳美玉
                                  48         79.11.10  顧永貴    79-ND-410727       陳美玉
                                  49         79.11.10  顧永貴    79-ND-174269       陳美玉
                                  50         79.11.10  顧永貴    79-ND-196742       陳美玉
                                  51         79.11.10  顧永貴    79-ND-209046       陳美玉
                                  52         79.11.10  顧永貴    79-ND-140460       陳美玉
                                  53         79.11.10  顧永貴    79-ND-167169       陳美玉
                                  54         79.11.10  顧永貴    79-ND-109272       陳美玉
                                  55         79.11.10  顧永貴    79-ND-049196       陳美玉
                                  56         79.11.10  林李阿美  79-ND-092279       李松蘭
                                  57         79.11.10  林李阿美  79-ND-102409       李松蘭
                                  58         79.11.10  林李阿美  79-ND-204102       李松蘭
                                  59         79.11.10  林李阿美  79-ND-192042       李松蘭
                                  60         79.11.10  林李阿美  79-ND-162742       李松蘭
                                  61         79.11.10  林李阿美  79-ND-261426       李松蘭
                                  62         79.11.10  林李阿美  79-ND-467261       李松蘭
                                  63         79.11.10  林李阿美  79-ND-227461       李松蘭
                                  64         79.11.10  林李阿美  79-ND-209041       李松蘭
                                  65         79.11.10  林李阿美  79-ND-024201       李松蘭
                                  66         79.11.10  林李阿美  79-ND-161910       李松蘭
                                  67         79.11.10  林李阿美  79-ND-027404       李松蘭
                                  68         79.11.10  李淑玲    79-ND-161910       李松蘭
                                  69         79.11.10  李淑玲    79-ND-020607       李松蘭
                                  70         79.11.10  李淑玲    79-ND-071642       李松蘭
                                  71         79.11.10  李淑玲    79-ND-090427       李松蘭
                                  72         79.11.10  李淑玲    79-ND-021420       李松蘭
                                  73         79.11.10  李淑玲    79-ND-079210       李松蘭
                                  74         79.11.10  李淑玲    79-ND-000000
                                  00         00.11.10  李淑玲    79-ND-102409       李松蘭
                                  76         79.11.10  李淑玲    79-ND-204102       李松蘭
                                  77         79.11.10  李淑玲    79-ND-192042       李松蘭
                                  78         79.11.10  李淑玲    79-ND-162742       李松蘭
                                  79         79.11.10  李淑玲    79-ND-261426       李松蘭
                                  80         79.11.10  李淑玲    79-ND-467261       李松蘭
                                  81         79.11.10  李淑玲    79-ND-227461       李松蘭
                                  82         79.11.10  李淑玲    79-ND-209041       李松蘭
                                  83         79.11.10  李淑玲    79-ND-024201       李松蘭
                                  84         79.11.10  李淑玲    79-ND-027404       李松蘭
                                  85         79.11.10  王慧美    79-ND-161910       李松蘭
                                  86         79.11.10  李明珠    79-ND-120161       謝佩倪
                                  87         79.11.10  李明珠    79-ND-104494       謝佩倪
                                  88         79.11.10  李明珠    79-ND-124469       謝佩倪
                                  89         79.11.10  李明珠    79-ND-274210       謝佩倪
                                  90         79.11.10  李明珠    79-ND-621004       謝佩倪
                                  91         79.11.10  李明珠    79-ND-271602       謝佩倪
                                  92         79.11.10  李明珠    79-ND-202701       謝佩倪
                                  93         79.11.10  李明珠    79-ND-262740       謝佩倪
                                  94         79.11.10  廖鴻洲    79-ND-702769       謝佩倪
                                  95         79.11.10  廖鴻洲    79-ND-102664       謝佩倪
                                  發行公司：萬華企業股份有限公司  持有人：壬○○  發行股份：一千股
                                  證物：第五箱  贓證物品清單編號：113  總計：一０三張
                                  編    號  發行日期  股東姓名  股   票   編   號   轉讓過戶聲請  備      註
                                            書偽造之印文
                                  1         84.09.22  王傳廣    2701-84-ND-0000000
                                  0-0       00.09.22  王傳廣    2701-84-ND-0000000                0
                                  0         00.09.22  王傳廣    2701-84-ND-0000000
                                  0-0       00.09.22  王傳廣    2701-84-ND-0000000                0
                                  0-0       00.09.22  王傳廣    2701-84-ND-0000000                0
                                  0-00      00.09.22  王傳廣    2701-84-ND-0000000                0
                                  00-00     00.09.22  王傳廣    2701-84-ND-0000000                0
                                  00        00.09.22  王志強    2701-84-ND-0000000
                                  00        00.09.22  王志強    2701-84-ND-0000000
                                  00        00.09.22  王志強    2701-84-ND-0000000
                                  00        00.09.22  鐘春玉    2701-84-ND-0000000
                                  00        00.09.22  鐘春玉    2701-84-ND-0000000
                                  00        00.09.22  鐘春玉    2701-84-ND-0000000
                                  00        00.09.22  蕭林玉霞  2701-84-ND-0000000
                                  00        00.09.22  蕭林玉霞  2701-84-ND-0000000
                                  00        00.09.22  蕭林玉霞  2701-84-ND-0000000
                                  00        00.09.22  李勝輝    2701-84-ND-0000000
                                  00        00.09.22  李勝輝    2701-84-ND-0000000
                                  00        00.09.22  李勝輝    2701-84-ND-0000000
                                  00        00.09.22  李勝輝    2701-84-ND-0000000
                                  00        00.09.22  李勝輝    2701-84-ND-0000000
                                  00        00.09.22  李勝輝    2701-84-ND-0000000
                                  00        00.09.22  李勝輝    2701-84-ND-0000000
                                  00        00.09.22  李勝輝    2701-84-ND-0000000
                                  00        00.09.22  李勝輝    2701-84-ND-0000000
                                  00        00.09.22  陳樹穆    2701-84-ND-0000000
                                  00        00.09.22  陳樹穆    2701-84-ND-0000000
                                  00        00.09.22  陳樹穆    2701-84-ND-0000000
                                  00        00.09.22  湯家增    2701-84-ND-0000000
                                  00        00.09.22  湯家增    2701-84-ND-0000000
                                  00        00.09.22  湯家增    2701-84-ND-0000000
                                  00        00.09.22  湯家增    2701-84-ND-0000000
                                  00        00.09.22  陳義鵬    2701-84-ND-0000000
                                  00        00.09.22  陳義鵬    2701-84-ND-0000000
                                  00        00.09.22  陳義鵬    2701-84-ND-0000000
                                  00        00.09.22  陳義鵬    2701-84-ND-0000000
                                  00        00.09.22  陳義鵬    2701-84-ND-0000000
                                  00        00.09.22  楊志金    2701-84-ND-0000000
                                  00        00.09.22  楊志金    2701-84-ND-0000000
                                  00        00.09.22  廖本貿    2701-84-ND-0000000
                                  00-00     00.09.22  廖本貿    2701-84-ND-0000000                0
                                  00-00     00.09.22  廖本貿    2701-84-ND-0000000                0
                                  00        00.09.22  廖本貿    2701-84-ND-0000000
                                  00        00.09.22  廖本貿    2701-84-ND-0000000
                                  00        00.09.22  廖本貿    2701-84-ND-0000000
                                  00        00.09.22  廖本貿    2701-84-ND-0000000
                                  00        00.09.22  劉明修    2701-84-ND-0000000
                                  00        00.09.22  劉明修    2701-84-ND-0000000
                                  00        00.09.22  劉明修    2701-84-ND-0000000
                                  00        00.09.22  張純靜    2701-84-ND-0000000
                                  00        00.09.22  張純靜    2701-84-ND-0000000
                                  00-00     00.09.22  陳鄭金蘭  2701-84-ND-0000000                0
                                  00-00     00.09.22  陳鄭金蘭  2701-84-ND-0000000                0
                                  00        00.09.22  翁昌煥    2701-84-ND-0000000
                                  00        00.09.22  楊志金    2701-84-ND-0000000  李鴻源
                                  68        84.09.22  王志強    2701-84-ND-0000000  李鴻源
                                  69        84.09.22  陳正和    2701-84-ND-0000000  李鴻源
                                  60        84.09.22  陳正和    2701-84-ND-0000000  李鴻源
                                  71        84.09.22  陳正和    2701-84-ND-0000000  李鴻源
                                  72        84.09.22  王傳廣    2701-84-ND-0000000  李鴻源
                                  73        84.09.22  蕭林玉霞  2701-84-ND-0000000  李鴻源
                                  74-75     84.09.22  蕭林玉霞  2701-84-ND-0000000  鐘春玉        2
                                  76        84.09.22  蕭林玉霞  2701-84-ND-0000000  鐘春玉
                                  77        84.09.22  蕭林玉霞  2701-84-ND-0000000  鐘春玉
                                  78-79     84.09.22  蕭林玉霞  2701-84-ND-0000000  鐘春玉        0
                                  00-00     00.09.22  誠達實業  2701-84-ND-0000000  鐘春玉        0
                                  00-00     00.09.22  誠達實業  2701-84-ND-0000000  鐘春玉        0
                                  00-00     00.09.22  誠達實業  2701-84-ND-0000000  鐘春玉        0
                                  00-00     00.09.22  誠達實業  2701-84-ND-0000000  鐘春玉        4
                                  96        84.09.22  李淑玲    2701-84-ND-0000000  鐘春玉
                                  97-98     84.09.22  李淑玲    2701-84-ND-0000000  鐘春玉        0
                                  00-000    00.09.22  李淑玲    2701-84-ND-0000000  鐘春玉        0
                                  000-000   00.09.22  李淑玲    2701-84-ND-0000000  鐘春玉        2
                                  103       84.09.22  洪彩琴    2701-84-ND-0000000  鐘春玉
                                  發行公司：遠東紡織股份有限公司  持有人：壬○○  發行股份：一千股
                                  證物：第五箱  贓證物品清單編號：114  總計：二十五張
                                  編    號  發行日期  股東姓名  股   票   編   號   轉讓過戶聲請  備      註
                                            書偽造之印文
                                  1-3       83.10.05  詹麗美    1402-83-ND-742908   翁明德        3
                                  4-5       83.10.05  詹麗美    1402-83-ND-357816   翁明德        2
                                  6-8       83.10.05  詹麗美    1402-83-ND-382104   翁明德        3
                                  9-10      83.10.05  詹麗美    1402-83-ND-287119   翁明德        0
                                  00-00     00.10.05  詹麗美    1402-83-ND-657416   翁明德        0
                                  00-00     00.10.05  馮鶯秀    1402-83-ND-287119   翁明德        0
                                  00-00     00.10.05  馮英秀    1402-83-ND-357816   翁明德        0
                                  00-00     00.10.05  馮鶯秀    1402-83-ND-657416   翁明德        0
                                  00-00     00.10.05  馮鶯秀    1402-83-ND-742908   翁明德        0
                                  00-00     00.10.05  馮鶯秀    1402-83-ND-382104   翁明德        2
                                  發行公司：宏碁電腦股份有限公司  持有人：庚○○  發行股份：一千股
                                  證物：第六箱  贓證物品清單編號：115  總計：三十張
                                  編    號  發行日期  股東姓名  股   票   編   號   轉讓過戶聲請  備      註
                                            書偽造之印文
                                  1-2       84.09.25  翁昌昇    2306-84-ND-586283   翁昌煥        2
                                  3         84.09.25  中國信託  2306-84-ND-588283   翁昌煥
                                  4-10      84.09.25  翁昌昇    2306-84-ND-586283   葉黃月嬌      7
                                  11        84.09.25  蕭林玉霞  2306-84-ND-588243   葉黃月嬌
                                  12-13     84.09.25  中國信託  2306-84-ND-586283   葉黃月嬌      0
                                  00-00     00.09.25  中國信託  2306-84-ND-588283   葉黃月嬌      3
                                  17        84.09.25  碩訊資訊  2306-84-ND-586283   葉黃月嬌
                                  18-19     84.09.25  碩訊資訊  2306-84-ND-508243   葉黃月嬌      0
                                  00-00     00.09.25  碩訊資訊  2306-84-ND-508246   葉黃月嬌      2
                                  22        84.09.25  碩訊資訊  2306-84-ND-588243   葉黃月嬌
                                  23        84.09.25  統華實業  2306-84-ND-508246   葉黃月嬌
                                  24        84.09.25  統華實業  2306-84-ND-588243   葉黃月嬌
                                  25        84.09.25  駿達電子  2306-84-ND-508246   葉黃月嬌
                                  26        84.09.25  洪彩琴    2306-84-ND-508243   葉黃月嬌
                                  27        84.09.25  洪彩琴    2306-84-ND-508246   葉黃月嬌
                                  28        84.09.25  陳義鵬    2306-84-ND-508243   葉黃月嬌
                                  29        84.09.25  郭良英    2306-84-ND-588243   葉黃月嬌
                                  30        84.09.25  李茂聰    2306-84-ND-588283   葉黃月嬌
                                  發行公司：神達電腦股份有限公司  持有人：庚○○  發行股份：一千股
                                  證物：第六箱  贓證物品清單編號：116  總計：八十二張
                                  編    號  發行日期  股東姓名  股   票   編   號   轉讓過戶聲請  備      註
                                            書偽造之印文
                                  1-2       86.08.28  李葉寶琴  2315-86-ND-0000000  李茂聰        2
                                  3-4       86.08.28  李葉寶琴  2315-86-ND-0000000  李茂聰        2
                                  5-6       86.08.28  李葉寶琴  2315-86-ND-0000000  李茂聰        2
                                  7-8       86.08.28  李葉寶琴  2315-86-ND-0000000  李茂聰        2
                                  9         86.08.28  李葉寶琴  2315-86-ND-0000000  李茂聰
                                  10        86.08.28  李葉寶琴  2315-86-ND-0000000  李茂聰
                                  11-12     86.08.28  李葉寶琴  2315-86-ND-0000000  李茂聰        2
                                  13        86.08.28  李葉寶琴  2315-86-ND-0000000  李茂聰
                                  14-15     86.08.28  蕭淑真    2315-86-ND-0000000  李茂聰        2
                                  16        86.08.28  蕭淑真    2315-86-ND-0000000  李茂聰
                                  17-18     86.08.28  蕭淑真    2315-86-ND-0000000  李茂聰        2
                                  19        86.08.28  蕭淑真    2315-86-ND-0000000  李茂聰
                                  20-21     86.08.28  蕭淑真    2315-86-ND-0000000  李茂聰        2
                                  22        86.08.28  蕭淑真    2315-86-ND-0000000  李茂聰
                                  23        86.08.28  蕭淑真    2315-86-ND-0000000  李茂聰
                                  24        86.08.28  蕭淑真    2315-86-ND-0000000  李茂聰
                                  25        86.08.28  蕭淑真    2315-86-ND-0000000  李茂聰
                                  26        86.08.28  王慧雪    2315-86-ND-0000000  鄭雲雀
                                  27-28     86.08.28  李世華    2315-86-ND-0000000  鄭雲雀        0
                                  00-00     00.08.28  李世華    2315-86-ND-0000000  鄭雲雀        0
                                  00-00     00.08.28  李世華    2315-86-ND-0000000  鄭雲雀        2
                                  33        86.08.28  李世華    2315-86-ND-0000000  鄭雲雀
                                  34        86.08.28  劉明修    2315-86-ND-0000000  李碧玉
                                  35        86.08.28  劉明修    2315-86-ND-0000000  李碧玉
                                  36        86.08.28  劉明修    2315-86-ND-0000000  李碧玉
                                  37        86.08.28  劉明修    2315-86-ND-0000000  李碧玉
                                  38        86.08.28  劉明修    2315-86-ND-0000000  李碧玉
                                  39        86.08.28  劉明修    2315-86-ND-0000000  李碧玉
                                  40        86.08.28  劉明修    2315-86-ND-0000000  李碧玉
                                  41        86.08.28  劉明修    2315-86-ND-0000000  李碧玉
                                  42        86.08.28  劉明修    2315-86-ND-0000000  李碧玉
                                  43-44     86.08.28  劉明修    2315-86-ND-0000000  李碧玉        2
                                  45        86.08.28  劉明修    2315-86-ND-0000000  李碧玉
                                  46        86.08.28  劉明修    2315-86-ND-0000000  李碧玉
                                  47        86.08.28  劉明修    2315-86-ND-0000000  李碧玉
                                  48        86.08.28  劉明修    2315-86-ND-0000000  李碧玉
                                  49        86.08.28  劉明修    2315-86-ND-0000000  李碧玉
                                  50        86.08.28  劉明修    2315-86-ND-0000000  李碧玉
                                  51        86.08.28  廖麗仙    2315-86-ND-0000000  李碧玉
                                  52        86.08.28  廖麗仙    2315-86-ND-0000000  李碧玉
                                  53        86.08.28  廖麗仙    2315-86-ND-0000000  李碧玉
                                  54        86.08.28  廖麗仙    2315-86-ND-0000000  李碧玉
                                  55        86.08.28  廖麗仙    2315-86-ND-0000000  李碧玉
                                  56        86.08.28  廖麗仙    2315-86-ND-0000000  李碧玉
                                  57        86.08.28  廖麗仙    2315-86-ND-0000000  李碧玉
                                  58        86.08.28  廖麗仙    2315-86-ND-0000000  李碧玉
                                  59        86.08.28  廖麗仙    2315-86-ND-0000000  李碧玉
                                  60        86.08.28  廖麗仙    2315-86-ND-0000000  李碧玉
                                  61        86.08.28  廖麗仙    2315-86-ND-0000000  李碧玉
                                  62        86.08.28  廖麗仙    2315-86-ND-0000000  李碧玉
                                  63        86.08.28  廖麗仙    2315-86-ND-0000000  李碧玉
                                  64        86.08.28  廖麗仙    2315-86-ND-0000000  李碧玉
                                  65        86.08.28  廖麗仙    2315-86-ND-0000000  李碧玉
                                  66        86.08.28  廖麗仙    2315-86-ND-0000000  李碧玉
                                  67        86.08.28  游施翠貞  2315-86-ND-0000000  李碧玉
                                  68        86.08.28  游施翠貞  2315-86-ND-0000000  李碧玉
                                  69        86.08.28  游施翠貞  2315-86-ND-0000000  李碧玉
                                  70        86.08.28  游施翠貞  2315-86-ND-0000000  李碧玉
                                  71        86.08.28  游施翠貞  2315-86-ND-0000000  李碧玉
                                  72        86.08.28  游施翠貞  2315-86-ND-0000000  李碧玉
                                  73        86.08.28  游施翠貞  2315-86-ND-0000000  李碧玉
                                  74        86.08.28  游施翠貞  2315-86-ND-0000000  李碧玉
                                  75        86.08.28  游施翠貞  2315-86-ND-0000000  李碧玉
                                  76        86.08.28  游施翠貞  2315-86-ND-0000000  李碧玉
                                  77        86.08.28  游施翠貞  2315-86-ND-0000000  李碧玉
                                  78        86.08.28  游施翠貞  2315-86-ND-0000000  李碧玉
                                  79        86.08.28  游施翠貞  2315-86-ND-0000000  李碧玉
                                  80        86.08.28  游施翠貞  2315-86-ND-0000000  李碧玉
                                  81        86.08.28  游施翠貞  2315-86-ND-0000000  李碧玉
                                  82        86.08.28  王志強    2315-86-ND-0000000  李松蘭
                                  發行公司：中華開發股份有限公司  持有人：庚○○  發行股份：一千股
                                  證物：第六箱  贓證物品清單編號：117  總計：七十八張
                                  編    號  發行日期  股東姓名  股   票   編   號   轉讓過戶聲請  備      註
                                            書偽造之印文
                                  1-22      83.12.17  李鴻源    2804-83-ND-0000000  王傳賢        00
                                  00-00     00.01.21  宋文洲    2804-82-ND-0000000  王傳賢        00
                                  00-00     00.12.17  宋文洲    2804-83-ND-0000000  陳徐婉        00
                                  00-00     00.12.17  李鴻源    2804-83-ND-0000000  陳徐婉        6
                                  發行公司：聯強國際股份有限公司  持有人：庚○○  發行股份：一千股
                                  證物：第六箱  贓證物品清單編號：118  總計：八十張
                                  編    號  發行日期  股東姓名  股   票   編   號   轉讓過戶聲請  備      註
                                            書偽造之印文
                                  1         80.10.24  蕭淑真    80-ND-287022        李紅薇
                                  2         80.10.24  蕭淑真    80-ND-708072        李紅薇
                                  3         80.10.24  蕭淑真    80-ND-087827        李紅薇
                                  4         80.10.24  蕭淑真    80-ND-207870        李紅薇
                                  5-6       80.10.24  游施翠貞  80-ND-287028        李紅薇        2
                                  7-8       80.10.24  游施翠貞  80-ND-870288        李紅薇        2
                                  9-10      80.10.24  游施翠貞  80-ND-702878        李紅薇        0
                                  00-00     00.10.24  游施翠貞  80-ND-272078        李紅薇        2
                                  13        80.10.24  游施翠貞  80-ND-708722        李紅薇
                                  14        80.10.24  游施翠貞  80-ND-270872        李紅薇
                                  15-16     80.10.24  黃信山    80-ND-708722        李紅薇        0
                                  00-00     00.10.24  黃信山    80-ND-270872        李紅薇        2
                                  19        80.10.24  黃信山    80-ND-287028        李紅薇
                                  20-21     80.10.24  黃信山    80-ND-870288        李紅薇        2
                                  22        80.10.24  黃信山    80-ND-702878        李紅薇
                                  23        80.10.24  黃信山    80-ND-272078        李紅薇
                                  24        80.10.24  黃信山    80-ND-820827        李紅薇
                                  25-26     80.10.24  湯加增    80-ND-870288        李紅薇        0
                                  00-00     00.10.24  湯加增    80-ND-702878        李紅薇        0
                                  00-00     00.10.24  湯加增    80-ND-272078        李紅薇        0
                                  00-00     00.10.24  湯加增    80-ND-708722        李紅薇        0
                                  00-00     00.10.24  湯加增    80-ND-820827        李紅薇（二枚）2
                                  35        80.10.24  湯加增    80-ND-270872        李紅薇
                                  36        80.10.24  湯加增    80-ND-287028        李紅薇
                                  37        80.10.24  劉明修    80-ND-020287        翁明德
                                  38        80.10.24  劉明修    80-ND-820872        翁明德
                                  39        80.10.24  劉明修    80-ND-870782        翁明德
                                  40        80.10.24  劉明修    80-ND-208702        翁明德
                                  41        80.10.24  劉明修    80-ND-802707        翁明德
                                  42        80.10.24  劉明修    80-ND-702877        翁明德
                                  43        80.10.24  劉明修    80-ND-870270        翁明德
                                  44        80.10.24  劉明修    80-ND-827028        翁明德
                                  45        80.10.24  劉趙霞    80-ND-207087        翁明德
                                  46        80.10.24  劉趙霞    80-ND-820872        翁明德
                                  47        80.10.24  劉趙霞    80-ND-870782        翁明德
                                  48        80.10.24  劉趙霞    80-ND-208702        翁明德
                                  49        80.10.24  劉趙霞    80-ND-802707        翁明德
                                  50        80.10.24  劉趙霞    80-ND-702877        翁明德
                                  51        80.10.24  劉趙霞    80-ND-870270        翁明德
                                  52        80.10.24  劉趙霞    80-ND-020287        翁明德
                                  53        80.10.24  王慧雪    80-ND-827028        翁明德
                                  54        80.10.24  王慧雪    80-ND-207087        翁明德
                                  55        80.10.24  王慧雪    80-ND-820872        翁明德
                                  56        80.10.24  王慧雪    80-ND-870782        翁明德
                                  57        80.10.24  王慧雪    80-ND-208702        翁明德
                                  58        80.10.24  王慧雪    80-ND-802707        翁明德
                                  59        80.10.24  王慧雪    80-ND-702877        翁明德
                                  60        80.10.24  王慧雪    80-ND-870270        翁明德
                                  61        80.10.24  王慧雪    80-ND-020287        翁明德
                                  62-63     80.10.24  林劉明貞  80-ND-827028        翁明德        0
                                  00-00     00.10.24  林劉明貞  80-ND-207087        翁明德        0
                                  00-00     00.10.24  林劉明貞  80-ND-820872        翁明德        2
                                  68        80.10.24  林劉明貞  80-ND-870782        翁明德
                                  69        80.10.24  林劉明貞  80-ND-208702        翁明德
                                  70        80.10.24  林劉明貞  80-ND-702877        翁明德
                                  71        80.10.24  林劉明貞  80-ND-870270        翁明德
                                  72-73     80.10.24  褚雯裴    80-ND-802707        翁明德        2
                                  74        80.10.24  褚雯裴    80-ND-827028        翁明德
                                  75        80.10.24  褚雯裴    80-ND-870782        翁明德
                                  76        80.10.24  褚雯裴    80-ND-208702        翁明德
                                  77        80.10.24  褚雯裴    80-ND-207087        翁明德
                                  78        80.10.24  褚雯裴    80-ND-702877        翁明德
                                  79        80.10.24  褚雯裴    80-ND-870270        翁明德
                                  80        80.10.24  褚雯裴    80-ND-020287        翁明德
                                  發行公司：台南區中小企業銀行股份有限公司  持有人：庚○○  發行股份：一千股
                                  證物：第六箱  贓證物品清單編號：119  總計：七十三張
                                  編    號  發行日期  股東姓名  股   票   編   號   轉讓過戶聲請  備      註
                                            書偽造之印文
                                  1-30      82.02.10  黃信山    2809-81-ND-194500   王傳賢        00
                                  00-00     00.02.10  黃信山    2809-81-ND-194500   辛○○        5
                                  36        77.07.28  林宜德    2809-81-ND-479805   鄭雲雀
                                  37        77.07.28  林宜德    2809-81-ND-448805   鄭雲雀
                                  38        77.07.28  林宜德    2809-81-ND-298709   鄭雲雀
                                  39        77.07.28  王廣健    2809-81-ND-479805   鄭雲雀
                                  40        77.07.28  王廣健    2809-81-ND-458705   鄭雲雀
                                  41        77.07.28  王廣健    2809-81-ND-298709   鄭雲雀
                                  42        77.07.28  王廣健    2809-81-ND-258702   鄭雲雀
                                  43        77.07.28  王廣健    2809-81-ND-448805   鄭雲雀
                                  44        77.07.28  王廣健    2809-81-ND-475825   鄭雲雀
                                  45        77.07.28  楊善雄    2809-81-ND-258702   鄭雲雀
                                  46        77.07.28  楊善雄    2809-81-ND-458705   鄭雲雀
                                  47        77.07.28  劉明修    2809-81-ND-258702   鄭雲雀
                                  48        77.07.28  劉明修    2809-81-ND-475825   鄭雲雀
                                  49        77.07.28  劉明修    2809-81-ND-479805   鄭雲雀
                                  50        77.07.28  劉明修    2809-81-ND-458705   鄭雲雀
                                  51        77.07.28  劉明修    2809-81-ND-298709   鄭雲雀
                                  52        77.07.28  李淑玲    2809-81-ND-448805   鄭雲雀
                                  53-56     77.07.28  榮興開發  2809-77-ND-479805   鄭雲雀        0
                                  00-00     00.07.28  榮興開發  2809-77-ND-448805   鄭雲雀        0
                                  00-00     00.07.28  榮興開發  2809-77-ND-258702   鄭雲雀        0
                                  00-00     00.07.28  榮興開發  2809-77-ND-458705   鄭雲雀        0
                                  00-00     00.07.28  榮興開發  2809-77-ND-298709   鄭雲雀        4
                                  73        77.07.28  榮興開發  2809-77-ND-258702   鄭雲雀
                                  發行公司：國泰股份有限公司  持有人：庚○○  發行股份：一千股
                                  證物：第六箱  贓證物品清單編號：120  總計：一二０張
                                  編    號  發行日期  股東姓名  股   票   編   號   轉讓過戶聲請  備      註
                                            書偽造之印文
                                           83.10.13  林李阿美  2805-83-ND-000000                 00
                                           00.10.13  林李阿美  2805-83-ND-237025   李勝輝
                                           83.10.13  林李阿美  2805-83-ND-580639   李勝輝
                                           83.10.13  林李阿美  2805-83-ND-971094   王繼哲        9
                                           83.10.13  林李阿美  2805-83-ND-897605   李勝輝
                                           83.10.13  林李阿美  2805-83-ND-398207   李勝輝
                                           83.10.13  林李阿美  2805-83-ND-508023   李勝輝
                                           83.10.13  林李阿美  2805-83-ND-282765   李勝輝
                                           83.10.13  林李阿美  2805-83-ND-276580   李勝輝
                                           83.10.13  林李阿美  2805-83-ND-705082   李勝輝
                                           83.10.13  林李阿美  2805-83-ND-327890   李勝輝
                                           83.10.13  林李阿美  2805-83-ND-253097   李勝輝
                                           83.10.13  李繼富    2805-83-ND-236785   李春芳
                                           83.10.13  李繼富    2805-83-ND-596083   李春芳
                                           83.10.13  李繼富    2805-83-ND-292387   李春芳
                                           83.10.13  李繼富    2805-83-ND-380568   李春芳
                                           83.10.13  李繼富    2805-83-ND-352798   李春芳
                                           83.10.13  李繼富    2805-83-ND-302292   李春芳
                                           83.10.13  李繼富    2805-83-ND-650232   李春芳
                                           83.10.13  李繼富    2805-83-ND-325876   李春芳
                                           83.10.13  李繼富    2805-83-ND-897259   李春芳
                                           83.10.13  李繼富    2805-83-ND-206278   李春芳
                                           83.10.13  甘同慶    2805-83-ND-206379   翁明德        3
                                           83.10.13  甘同慶    2805-83-ND-802383   翁明德        3
                                           83.10.13  甘同慶    2805-83-ND-837580   翁明德        2
                                           83.10.13  甘同慶    2805-83-ND-536089   翁明德        2
                                           83.10.13  許進鈺    2805-83-ND-837580   翁明德        3
                                           83.10.13  許進鈺    2805-83-ND-536089   翁明德        3
                                           83.10.13  許進鈺    2805-83-ND-206379   翁明德        2
                                           83.10.13  許進鈺    2805-83-ND-802383   翁明德        2
                                           83.10.13  過美雲    2805-83-ND-293705   許進鈺
                                           83.10.13  過美雲    2805-83-ND-760952   許進鈺
                                           83.10.13  過美雲    2805-83-ND-387960   許進鈺
                                           83.10.13  過美雲    2805-83-ND-695087   許進鈺
                                           83.10.13  過美雲    2805-83-ND-803972   許進鈺
                                           83.10.13  過美雲    2805-83-ND-573682   許進鈺
                                           83.10.13  過美雲    2805-83-ND-750383   許進鈺
                                           83.10.13  過美雲    2805-83-ND-250986   許進鈺
                                           83.10.13  過美雲    2805-83-ND-283587   許進鈺
                                           83.10.13  過美雲    2805-83-ND-723689   許進鈺
                                           83.10.13  郭良英    2805-83-ND-293705   許進鈺
                                           83.10.13  郭良英    2805-83-ND-760952   許進鈺
                                           83.10.13  郭良英    2805-83-ND-387960   許進鈺
                                           83.10.13  郭良英    2805-83-ND-695087   許進鈺
                                           83.10.13  郭良英    2805-83-ND-803972   許進鈺
                                           83.10.13  郭良英    2805-83-ND-573682   許進鈺
                                           83.10.13  郭良英    2805-83-ND-750383   許進鈺
                                           83.10.13  郭良英    2805-83-ND-250986   許進鈺
                                           83.10.13  郭良英    2805-83-ND-283587   許進鈺
                                           83.10.13  郭良英    2805-83-ND-723689   許進鈺
                                           83.10.13  甘同慶    2805-83-ND-897605   李勝輝
                                           83.10.13  甘同慶    2805-83-ND-398207   李勝輝
                                           83.10.13  甘同慶    2805-83-ND-508023   李勝輝
                                           83.10.13  甘同慶    2805-83-ND-237025   李勝輝
                                           83.10.13  甘同慶    2805-83-ND-580639   李勝輝
                                           83.10.13  甘同慶    2805-83-ND-282765   李勝輝
                                           83.10.13  甘同慶    2805-83-ND-276580   李勝輝
                                           83.10.13  甘同慶    2805-83-ND-705082   李勝輝
                                           83.10.13  甘同慶    2805-83-ND-327890   李勝輝
                                           83.10.13  甘同慶    2805-83-ND-253097   李勝輝
                                           83.10.13  黃信山    2805-83-ND-897605   李勝輝
                                           83.10.13  黃信山    2805-83-ND-398207   李勝輝
                                           83.10.13  黃信山    2805-83-ND-508023   李勝輝
                                           83.10.13  黃信山    2805-83-ND-237025   李勝輝
                                           83.10.13  黃信山    2805-83-ND-580639   李勝輝
                                           83.10.13  黃信山    2805-83-ND-282765   李勝輝
                                           83.10.13  黃信山    2805-83-ND-276580   李勝輝
                                           83.10.13  黃信山    2805-83-ND-705082   李勝輝
                                           83.10.13  黃信山    2805-83-ND-327890   李勝輝
                                           83.10.13  黃信山    2805-83-ND-253097   李勝輝
                                           83.10.13  許進鈺    2805-83-ND-397059   李勝輝        2
                                           83.10.13  許進鈺    2805-83-ND-532880   李勝輝        2
                                           83.10.13  許進鈺    2805-83-ND-392683   李勝輝        2
                                           83.10.13  許進鈺    2805-83-ND-309827   李勝輝
                                           83.10.13  許進鈺    2805-83-ND-280805   李勝輝
                                           83.10.13  許進鈺    2805-83-ND-576807   李勝輝
                                           83.10.13  許進鈺    2805-83-ND-382057   李勝輝
                                           83.10.13  林妙娜    2805-83-ND-309827   李勝輝
                                           83.10.13  林妙娜    2805-83-ND-397059   李勝輝
                                           83.10.13  林妙娜    2805-83-ND-532880   李勝輝
                                           83.10.13  林妙娜    2805-83-ND-392683   李勝輝
                                           83.10.13  林妙娜    2805-83-ND-280805   李勝輝        2
                                           83.10.13  林妙娜    2805-83-ND-576807   李勝輝        2
                                           83.10.13  林妙娜    2805-83-ND-382057   李勝輝        2
                                  發行公司：東元電機股份有限公司  持有人：庚○○  發行股份：一千股
                                  證物：第六箱  贓證物品清單編號：121  總計：五十張
                                  編    號  發行日期  股東姓名  股   票   編   號   轉讓過戶聲請  備      註
                                            書偽造之印文
                                  1-9       80.12.07  林宇珍    1504-80-ND-000000                 0
                                  00-00     00.12.07  林宇珍    1504-80-ND-304317   王廣健        00
                                  00-00     00.12.07  林宇珍    1504-80-ND-304317   王傳賢        3
                                  發行公司：仁寶電腦工業股份有限公司  持有人：庚○○  發行股份：一千股
                                  證物：第六箱  贓證物品清單編號：122  總計：三十一張
                                  編    號  發行日期  股東姓名  股   票   編   號   轉讓過戶聲請  備      註
                                            書偽造之印文
                                  1         84.11.07  王  鈞    2324-84-ND-0000000  辛○○
                                  2-3       84.11.07  陳正和    2324-84-ND-0000000                0
                                  0         00.11.07  陳正和    2324-84-ND-0000000
                                  0-0       00.11.07  陳正和    2324-84-ND-0000000  乙○○        3
                                  8         84.11.07  陳正和    2324-84-ND-0000000  翁昌煥
                                  9-11      84.11.07  莊清標    2324-84-ND-0000000  乙○○        3
                                  12        84.11.07  莊清標    2324-84-ND-0000000  乙○○
                                  13-15     84.11.07  蕭林玉霞  2324-84-ND-0000000  乙○○        3
                                  16        84.11.07  蕭林玉霞  2324-84-ND-0000000  乙○○
                                  17        84.11.07  郭良英    2324-84-ND-0000000  李鴻源
                                  18        84.11.07  郭良英    2324-84-ND-0000000  李鴻源
                                  19        84.11.07  郭良英    2324-84-ND-0000000  李鴻源
                                  20        84.11.07  郭良英    2324-84-ND-0000000  李鴻源
                                  21        84.11.07  郭良英    2324-84-ND-0000000  李鴻源
                                  22        84.11.07  郭良英    2324-84-ND-0000000  李鴻源
                                  23        84.11.07  郭良英    2324-84-ND-0000000  李鴻源
                                  24        84.11.07  郭良英    2324-84-ND-0000000  乙○○
                                  25        84.11.07  郭良英    2324-84-ND-0000000  乙○○
                                  26        84.11.07  王廣健    2324-84-ND-0000000  辛○○
                                  27        84.11.07  王廣健    2324-84-ND-0000000  辛○○
                                  28        84.11.07  王廣健    2324-84-ND-0000000  李鴻源
                                  29        84.11.07  王廣健    2324-84-ND-0000000  乙○○
                                  30        84.11.07  李逢春    2324-84-ND-0000000  辛○○
                                  31        84.11.07  劉元沁    2324-84-ND-0000000  乙○○
                                  發行公司：台灣農林股份有限公司  持有人：庚○○  發行股份：一千股
                                  證物：第六箱  贓證物品清單編號：123  總計：二十八張
                                  編    號  發行日期  股東姓名  股   票   編   號   轉讓過戶聲請  備      註
                                            書偽造之印文
                                  1-28      82.11.15  翁明德    1202-82-ND-123256   翁明德        28
                                  發行公司：立榮海運股份有限公司  持有人：庚○○  發行股份：一千股
                                  證物：第六箱  贓證物品清單編號：124  總計：二十五張
                                  編    號  發行日期  股東姓名  股   票   編   號   轉讓過戶聲請  備      註
                                            書偽造之印文
                                  1-15      82.09.03  翁昌煥    2604-82-ND-172414   顧永貴        00
                                  00-00     00.09.03  翁昌煥    2604-82-ND-172414   甘同慶        10
                                  發行公司：台達電子工業股份有限公司  持有人：庚○○  發行股份：一千股
                                  證物：第六箱  贓證物品清單編號：125  總計：六十五張
                                  編    號  發行日期  股東姓名  股   票   編   號   轉讓過戶聲請  備      註
                                            書偽造之印文
                                  1         77.12.14  林坤生    77-ND-657031        李松蘭
                                  2         77.12.14  林坤生    77-ND-109736        李松蘭
                                  3         77.12.14  林坤生    77-ND-165790        李松蘭
                                  4-5       77.12.14  林坤生    77-ND-193076        李松蘭        2
                                  6         77.12.14  林坤生    77-ND-109350        李松蘭
                                  7         77.12.14  林坤生    77-ND-361759        李松蘭
                                  8         77.12.14  林坤生    77-ND-109350        李松蘭
                                  9-10      77.12.14  林坤生    77-ND-136371        李松蘭        0
                                  00-00     00.12.14  林坤生    77-ND-177931        李松蘭        0
                                  00-00     00.12.14  林坤生    77-ND-561379        李松蘭        0
                                  00-00     00.12.14  林坤生    77-ND-309571        李松蘭        2
                                  17        77.12.14  林坤生    77-ND-367051        李松蘭
                                  18        77.12.14  林坤生    77-ND-607193        李松蘭
                                  19        77.12.14  林坤生    77-ND-153096        李松蘭
                                  20-21     77.12.14  彭達隆    77-ND-153096        李松蘭        2
                                  22        77.12.14  彭達隆    77-ND-657031        李松蘭
                                  23-24     77.12.14  彭達隆    77-ND-109736        李松蘭        0
                                  00-00     00.12.14  彭達隆    77-ND-165790        李松蘭        2
                                  27        77.12.14  彭達隆    77-ND-657031        李松蘭
                                  28        77.12.14  彭達隆    77-ND-193076        李松蘭
                                  29        77.12.14  彭達隆    77-ND-109350        李松蘭
                                  30        77.12.14  彭達隆    77-ND-361759        李松蘭        2
                                  31        77.12.14  彭達隆    77-ND-136371        李松蘭
                                  32        77.12.14  彭達隆    77-ND-177931        李松蘭
                                  33        77.12.14  彭達隆    77-ND-561379        李松蘭
                                  34-35     77.12.14  彭達隆    77-ND-309571        李松蘭        2
                                  36        77.12.14  彭達隆    77-ND-367051        李松蘭
                                  37-38     77.12.14  彭達隆    77-ND-607193        李松蘭        0
                                  00-00     00.12.14  王志強    77-ND-153096        李松蘭        0
                                  00-00     00.12.14  王志強    77-ND-657031        李松蘭        0
                                  00-00     00.12.14  王志強    77-ND-109736        李松蘭        0
                                  00-00     00.12.14  王志強    77-ND-165790        李松蘭        0
                                  00-00     00.12.14  王志強    77-ND-193076        李松蘭        0
                                  00-00     00.12.14  王志強    77-ND-109350        李松蘭        0
                                  00-00     00.12.14  王志強    77-ND-361759        李松蘭        0
                                  00-00     00.12.14  王志強    77-ND-136371        李松蘭        0
                                  00-00     00.12.14  王志強    77-ND-177931        李松蘭        0
                                  00-00     00.12.14  王志強    77-ND-561379        李松蘭        0
                                  00-00     00.12.14  王志強    77-ND-309571        李松蘭
                                  61-63     77.12.14  王志強    77-ND-367051        李松蘭        0
                                  00-00     00.12.14  王志強    77-ND-607193        李松蘭        2
                                  發行公司：復華證券金融股份有限公司  持有人：庚○○  發行股份：一千股
                                  證物：第六箱  贓證物品清單編號：126  總計：四十張
                                  編    號  發行日期  股東姓名  股   票   編   號   轉讓過戶聲請  備      註
                                            書偽造之印文
                                  1-20      80.12.19  中國信託  80-ND-0000000       王傳賢        00
                                  00-00     00.12.19  中國信託  80-ND-0000000       林哲民        20
                                  發行公司：華南商業銀行股份有限公司  持有人：庚○○  發行股份：一千股
                                  證物：第六箱  贓證物品清單編號：127  總計：二十四張
                                  編    號  發行日期  股東姓名  股   票   編   號   轉讓過戶聲請  備      註
                                            書偽造之印文
                                  1-13      83.06.30  謝陳囝    2803-83-ND-345792   王繼哲        00
                                  00-00     00.06.30  謝陳囝    2803-83-ND-345792   王廣健        11
                                  發行公司：友聯產物保險股份有限公司  持有人：庚○○  發行股份：一千股
                                  證物：第六箱  贓證物品清單編號：128  總計：六十四張
                                  編    號  發行日期  股東姓名  股   票   編   號   轉讓過戶聲請  備      註
                                            書偽造之印文
                                  1-14      79.09.10  中國力霸  79-ND-0000000       吳曾淑連      00
                                  00-00     00.09.10  中國力霸  79-ND-0000000       吳明山        00
                                  00-00     00.09.10  中國力霸  79-ND-0000000       陳樹穆        00
                                  00-00     00.09.10  中國力霸  79-ND-0000000       許銘鑄        0
                                  00-00     00.09.10  中國力霸  79-ND-0000000       葉森賢        0
                                  00-00     00.09.10  中國力霸  79-ND-0000000       郭汪永寶      12
                                  發行公司：中國國際商銀股份有限公司  持有人：庚○○  發行股份：一千股
                                  證物：第六箱  贓證物品清單編號：129  總計：十張
                                  編    號  發行日期  股東姓名  股   票   編   號   轉讓過戶聲請  備      註
                                            書偽造之印文
                                  1-8       80.03.01  王賢盛    2806-79-ND-261282   李松蘭        8
                                  9-10      80.03.01  吳美英    2806-79-ND-261282   李松蘭        2
                                  發行公司：第一商銀股份有限公司  持有人：庚○○  發行股份：一千股
                                  證物：第六箱  贓證物品清單編號：130  總計：八張
                                  編    號  發行日期  股東姓名  股   票   編   號   轉讓過戶聲請  備      註
                                            書偽造之印文
                                  1-8       81.08.31  李鴻源    2802-81-ND-236472   謝慧靜        8
                                  發行公司：彰化商業銀行股份有限公司  持有人：庚○○  發行股份：一千股
                                  證物：第六箱  贓證物品清單編號：131  總計：六十八張
                                  編    號  發行日期  股東姓名  股   票   編   號   轉讓過戶聲請  備      註
                                            書偽造之印文
                                  1-10      81.08.31  翁明德    2801-81-ND-450659   李紅薇        00
                                  00-00     00.08.31  翁明德    2801-81-ND-450659   褚亮爐        0
                                  00-00     00.05.26  林圜橿    2801-78-ND-186850   葉森賢        00
                                  00-00     00.08.31  郭良英    2801-78-ND-452142   顧永貴        0
                                  00-00     00.08.31  郭良英    2801-78-ND-452648   顧永貴        0
                                  00-00     00.08.31  郭良英    2801-78-ND-450619   顧永貴        0
                                  00-00     00.08.31  郭良英    2801-78-ND-456642   顧永貴        2
                                  35        81.08.31  陳義鵬    2801-78-ND-452648   顧永貴
                                  36        81.08.31  陳義鵬    2801-78-ND-452142   顧永貴（二枚）
                                  37        81.08.31  陳義鵬    2801-78-ND-456642   顧永貴
                                  38-40     81.08.31  莊清標    2801-78-ND-452142   顧永貴        0
                                  00-00     00.08.31  莊清標    2801-78-ND-452648   顧永貴        0
                                  00-00     00.08.31  莊清標    2801-78-ND-450619   顧永貴        0
                                  00-00     00.08.31  莊清標    2801-78-ND-456642   顧永貴        0
                                  00-00     00.08.31  鍾春玉    2801-78-ND-450659   翁李寶釵      0
                                  00-00     00.08.31  李淑玲    2801-78-ND-450659   翁李寶釵      0
                                  00-00     00.08.31  吳美英    2801-78-ND-450659   翁李寶釵      10
                                  發行公司：泰豐輪胎股份有限公司  持有人：庚○○  發行股份：一千股
                                  證物：第六箱  贓證物品清單編號：132  總計：五十張
                                  編    號  發行日期  股東姓名  股   票   編   號   轉讓過戶聲請  備      註
                                            書偽造之印文
                                  1         86.10.07  李逢春    2102-86-ND-0000000  李紅薇
                                  2         86.10.07  李逢春    2102-86-ND-0000000  李紅薇
                                  3         86.10.07  李逢春    2102-86-ND-0000000  李紅薇
                                  4         86.10.07  李逢春    2102-86-ND-0000000  李紅薇
                                  5         86.10.07  李逢春    2102-86-ND-0000000  李紅薇
                                  6         86.10.07  李逢春    2102-86-ND-0000000  李紅薇
                                  7         86.10.07  李逢春    2102-86-ND-0000000  李紅薇
                                  8         86.10.07  李逢春    2102-86-ND-0000000  李紅薇（二枚）
                                  9         86.10.07  李逢春    2102-86-ND-0000000  李紅薇
                                  10        86.10.07  李逢春    2102-86-ND-0000000  李紅薇
                                  11        86.10.07  甘同慶    2102-86-ND-0000000  李紅薇
                                  12        86.10.07  甘同慶    2102-86-ND-0000000  李紅薇
                                  13        86.10.07  甘同慶    2102-86-ND-0000000  李紅薇
                                  14        86.10.07  甘同慶    2102-86-ND-0000000  李紅薇
                                  15        86.10.07  甘同慶    2102-86-ND-0000000  李紅薇
                                  16        86.10.07  甘同慶    2102-86-ND-0000000  李紅薇
                                  17        86.10.07  甘同慶    2102-86-ND-0000000  李紅薇
                                  18        86.10.07  甘同慶    2102-86-ND-0000000  李紅薇
                                  19        86.10.07  甘同慶    2102-86-ND-0000000  李紅薇
                                  20        86.10.07  甘同慶    2102-86-ND-0000000  李紅薇
                                  21        86.10.07  廖麗仙    2102-86-ND-0000000  李紅薇
                                  22        86.10.07  廖麗仙    2102-86-ND-0000000  李紅薇
                                  23        86.10.07  廖麗仙    2102-86-ND-0000000  李紅薇
                                  24        86.10.07  廖麗仙    2102-86-ND-0000000  李紅薇
                                  25        86.10.07  廖麗仙    2102-86-ND-0000000  李紅薇
                                  26        86.10.07  廖麗仙    2102-86-ND-0000000  李紅薇
                                  27        86.10.07  廖麗仙    2102-86-ND-0000000  李紅薇
                                  28        86.10.07  廖麗仙    2102-86-ND-0000000  李紅薇
                                  29        86.10.07  廖麗仙    2102-86-ND-0000000  李紅薇
                                  30        86.10.07  廖麗仙    2102-86-ND-0000000  李紅薇
                                  31        86.10.07  廖雪卿    2102-86-ND-0000000  翁昌煥
                                  32        86.10.07  廖雪卿    2102-86-ND-0000000  翁昌煥
                                  33        86.10.07  廖雪卿    2102-86-ND-0000000  翁昌煥
                                  34        86.10.07  廖雪卿    2102-86-ND-0000000  翁昌煥
                                  35        86.10.07  廖雪卿    2102-86-ND-0000000  翁昌煥
                                  36        86.10.07  廖雪卿    2102-86-ND-0000000  翁昌煥
                                  37        86.10.07  廖雪卿    2102-86-ND-0000000  翁昌煥
                                  38        86.10.07  廖雪卿    2102-86-ND-0000000  翁昌煥
                                  39        86.10.07  廖雪卿    2102-86-ND-0000000  翁昌煥
                                  40        86.10.07  廖雪卿    2102-86-ND-0000000  翁昌煥
                                  41        86.10.07  王慧雪    2102-86-ND-0000000  翁昌煥
                                  42        86.10.07  王慧雪    2102-86-ND-0000000  翁昌煥
                                  43        86.10.07  王慧雪    2102-86-ND-0000000  翁昌煥
                                  44        86.10.07  王慧雪    2102-86-ND-0000000  翁昌煥
                                  45        86.10.07  王慧雪    2102-86-ND-0000000  翁昌煥
                                  46        86.10.07  王慧雪    2102-86-ND-0000000  翁昌煥
                                  47        86.10.07  王慧雪    2102-86-ND-0000000  翁昌煥
                                  48        86.10.07  王慧雪    2102-86-ND-0000000  翁昌煥
                                  49        86.10.07  王慧雪    2102-86-ND-0000000  翁昌煥
                                  50        86.10.07  王慧雪    2102-86-ND-0000000  翁昌煥
                                  發行公司：國碁電腦股份有限公司  持有人：庚○○  發行股份：一千股
                                  證物：第六箱  贓證物品清單編號：133  總計：九十八張
                                  編    號  發行日期  股東姓名  股   票   編   號   轉讓過戶聲請  備      註
                                            書偽造之印文
                                  1-2       84.09.25  賴梅英    2386-88-ND-389257   鄭雲雀        2
                                  3-4       84.09.25  傅寶玉    2386-88-ND-389257   鄭雲雀        2
                                  5         84.09.25  傅寶玉    2386-88-ND-679524   鄭雲雀
                                  6-7       84.09.25  楊志金    2386-88-ND-679524   鄭雲雀        2
                                  8         84.09.25  楊志金    2386-88-ND-389257   鄭雲雀
                                  9         84.09.25  陳木樹    2386-88-ND-827546   翁李寶釵
                                  10        84.09.25  陳木樹    2386-88-ND-597243   翁李寶釵
                                  11        84.09.25  陳木樹    2386-88-ND-642597   翁李寶釵
                                  12        84.09.25  陳木樹    2386-88-ND-572398   翁李寶釵
                                  13        84.09.25  陳木樹    2386-88-ND-542864   翁李寶釵
                                  14        84.09.25  陳木樹    2386-88-ND-793854   翁李寶釵
                                  15        84.09.25  陳木樹    2386-88-ND-289357   翁李寶釵
                                  16        84.09.25  陳木樹    2386-88-ND-479236   翁李寶釵
                                  17        84.09.25  羅  萍    2386-88-ND-597243   翁李寶釵
                                  18        84.09.25  羅  萍    2386-88-ND-642597   翁李寶釵
                                  19-21     84.09.25  羅  萍    2386-88-ND-432589   翁李寶釵      0
                                  00-00     00.09.25  羅  萍    2386-88-ND-743865   翁李寶釵      0
                                  00-00     00.09.25  羅  萍    2386-88-ND-593842   翁李寶釵      0
                                  00-00     00.09.25  羅  萍    2386-88-ND-459372   翁李寶釵      0
                                  00-00     00.09.25  羅  萍    2386-88-ND-372459   翁李寶釵      0
                                  00-00     00.09.25  羅  萍    2386-88-ND-352289   翁李寶釵      0
                                  00-00     00.09.25  羅  萍    2386-88-ND-498267   翁李寶釵      2
                                  34        84.09.25  羅  萍    2386-88-ND-588243   翁李寶釵
                                  35        84.09.25  羅  萍    2386-88-ND-347265   翁李寶釵
                                  36        84.09.25  羅  萍    2386-88-ND-827546   翁李寶釵
                                  37        84.09.25  羅  萍    2386-88-ND-638275   翁李寶釵
                                  38        84.09.25  羅  萍    2386-88-ND-839435   翁李寶釵
                                  39        84.09.25  羅  萍    2386-88-ND-747239   翁李寶釵
                                  40        84.09.25  羅  萍    2386-88-ND-572398   翁李寶釵
                                  41        84.09.25  羅  萍    2386-88-ND-524864   翁李寶釵
                                  42        84.09.25  羅  萍    2386-88-ND-793854   翁李寶釵
                                  43        84.09.25  羅  萍    2386-88-ND-289357   翁李寶釵
                                  44-45     84.09.25  羅  萍    2386-88-ND-573284   翁李寶釵      2
                                  46        84.09.25  羅  萍    2386-88-ND-000000
                                  00        00.09.25  方玉香    2386-88-ND-593842   翁李寶釵
                                  48        84.09.25  方玉香    2386-88-ND-459372   翁李寶釵
                                  49        84.09.25  方玉香    2386-88-ND-372459   翁李寶釵
                                  50        84.09.25  方玉香    2386-88-ND-352289   翁李寶釵
                                  51-52     84.09.25  方玉香    2386-88-ND-588243   翁李寶釵      0
                                  00-00     00.09.25  方玉香    2386-88-ND-347265   翁李寶釵      2
                                  55        84.09.25  方玉香    2386-88-ND-542864   翁李寶釵
                                  56-57     84.09.25  方玉香    2386-88-ND-793854   翁李寶釵      0
                                  00-00     00.09.25  方玉香    2386-88-ND-289357   翁李寶釵      0
                                  00-00     00.09.25  方玉香    2386-88-ND-479236   翁李寶釵      0
                                  00-00     00.09.25  方玉香    2386-88-ND-638275   翁李寶釵      0
                                  00-00     00.09.25  方玉香    2386-88-ND-839435   翁李寶釵      0
                                  00-00     00.09.25  方玉香    2386-88-ND-747239   翁李寶釵      2
                                  68        84.09.25  方玉香    2386-88-ND-432589   翁李寶釵
                                  69        84.09.25  方玉香    2386-88-ND-573284   翁李寶釵
                                  70        84.09.25  方玉香    2386-88-ND-498267   翁李寶釵
                                  71        84.09.25  方玉香    2386-88-ND-743865   翁李寶釵
                                  72-73     84.09.25  方玉香    2386-88-ND-827546   翁李寶釵      2
                                  74        84.09.25  方玉香    2386-88-ND-597243   翁李寶釵
                                  75        84.09.25  方玉香    2386-88-ND-642597   翁李寶釵
                                  76        84.09.25  方玉香    2386-88-ND-572398   翁李寶釵
                                  77        84.09.25  方玉香    2386-88-ND-542864   翁李寶釵
                                  78        84.09.25  方玉芳    2386-88-ND-572398   翁李寶釵
                                  79        84.09.25  陳木樹    2386-88-ND-597243   翁李寶釵
                                  80        84.09.25  陳木樹    2386-88-ND-593842   翁李寶釵
                                  81        84.09.25  陳木樹    2386-88-ND-459372   翁李寶釵
                                  82        84.09.25  陳木樹    2386-88-ND-372459   翁李寶釵
                                  83        84.09.25  陳木樹    2386-88-ND-352289   翁李寶釵
                                  84        84.09.25  陳木樹    2386-88-ND-588243   翁李寶釵
                                  85        84.09.25  陳木樹    2386-88-ND-347265   翁李寶釵
                                  86        84.09.25  陳木樹    2386-88-ND-793854   翁李寶釵
                                  87        84.09.25  陳木樹    2386-88-ND-289357   翁李寶釵
                                  88        84.09.25  陳木樹    2386-88-ND-479236   翁李寶釵
                                  89        84.09.25  陳木樹    2386-88-ND-638275   翁李寶釵
                                  90        84.09.25  陳木樹    2386-88-ND-839435   翁李寶釵
                                  91        84.09.25  陳木樹    2386-88-ND-747239   翁李寶釵
                                  92        84.09.25  陳木樹    2386-88-ND-432589   翁李寶釵
                                  93        84.09.25  陳木樹    2386-88-ND-573284   翁李寶釵
                                  94        84.09.25  陳木樹    2386-88-ND-498267   翁李寶釵
                                  95        84.09.25  陳木樹    2386-88-ND-743865   翁李寶釵
                                  96        84.09.25  陳木樹    2386-88-ND-642597   翁李寶釵
                                  97        84.09.25  陳木樹    2386-88-ND-572398   翁李寶釵
                                  98        84.09.25  陳木樹    2386-88-ND-542864   翁李寶釵
                                  發行公司：士林電機股份有限公司  持有人：庚○○  發行股份：一千股
                                  證物：第六箱  贓證物品清單編號：134  總計：六十八張
                                  編    號  發行日期  股東姓名  股   票   編   號   轉讓過戶聲請  備      註
                                            書偽造之印文
                                  1-40      82.11.10  陳炳煌    1503-82-ND-158196   王廣健        00
                                  00-00     00.11.10  陳炳煌    1503-82-ND-158196   王傳賢        4
                                  45        82.11.10  謝榮堂    1503-82-ND-318045   林劍雄
                                  46        82.11.10  謝榮堂    1503-82-ND-350347   林劍雄
                                  47        82.11.10  謝榮堂    1503-82-ND-183715   林劍雄
                                  48        82.11.10  謝榮堂    1503-82-ND-385314   林劍雄
                                  49        82.11.10  謝榮堂    1503-82-ND-088718   林劍雄
                                  50        82.11.10  謝榮堂    1503-82-ND-141830   林劍雄
                                  51        82.11.10  謝榮堂    1503-82-ND-154035   林劍雄
                                  52        82.11.10  謝榮堂    1503-82-ND-185040   林劍雄
                                  53        82.11.10  謝榮堂    1503-82-ND-041843   林劍雄
                                  54        82.11.10  李世華    1503-82-ND-141830   林劍雄
                                  55        82.11.10  李世華    1503-82-ND-154035   林劍雄
                                  56        82.11.10  李世華    1503-82-ND-185040   林劍雄
                                  57        82.11.10  李世華    1503-82-ND-041843   林劍雄
                                  58        82.11.10  李世華    1503-82-ND-318045   林劍雄
                                  59        82.11.10  王繼哲    1503-82-ND-034150   林劍雄
                                  60        82.11.10  王繼哲    1503-82-ND-370451   林劍雄
                                  61        82.11.10  王繼哲    1503-82-ND-403154   林劍雄
                                  62        82.11.10  王繼哲    1503-82-ND-303857   林劍雄
                                  63        82.11.10  王繼哲    1503-82-ND-147383   林劍雄
                                  64        82.11.10  王繼哲    1503-82-ND-385084   林劍雄
                                  65        82.11.10  王繼哲    1503-82-ND-114505   林劍雄
                                  66        82.11.10  王繼哲    1503-82-ND-385314   林劍雄
                                  67        82.11.10  王繼哲    1503-82-ND-183715   林劍雄
                                  68        82.11.10  王繼哲    1503-82-ND-088718   林劍雄
                                  發行公司：寶祥實業建設股份有限公司  持有人：庚○○  發行股份：一千股
                                  證物：第六箱  贓證物品清單編號：135  總計：九十張
                                  編    號  發行日期  股東姓名  股   票   編   號   轉讓過戶聲請  備      註
                                            書偽造之印文
                                  1-4       84.08.31  游施翠貞  2525-84-ND-292625   翁昌煥        4
                                  5-6       84.08.31  游施翠貞  2525-84-ND-254645   翁昌煥        2
                                  7         84.08.31  游施翠貞  2525-84-ND-244692   翁昌煥
                                  8         84.08.31  游施翠貞  2525-84-ND-292684   翁昌煥
                                  9         84.08.31  游施翠貞  2525-84-ND-284644   翁昌煥
                                  10        84.08.31  王志強    2525-84-ND-292684   翁昌煥
                                  11-12     84.08.31  王志強    2525-84-ND-292625   翁昌煥        2
                                  13        84.08.31  羅  萍    2525-84-ND-284644   翁昌煥
                                  14-15     84.08.31  羅  萍    2525-84-ND-292625   翁昌煥        2
                                  16        84.08.31  羅  萍    2525-84-ND-254645   翁昌煥
                                  17        84.08.31  羅  萍    2525-84-ND-292652   翁昌煥
                                  18        84.08.31  羅  萍    2525-84-ND-244692   翁昌煥
                                  19        84.08.31  郭良英    2525-84-ND-292684   翁昌煥
                                  20        84.08.31  郭良英    2525-84-ND-284644   翁昌煥
                                  21        84.08.31  陳木樹    2525-84-ND-254645   翁明德
                                  22        84.08.31  陳木樹    2525-84-ND-244692   翁明德
                                  23        84.08.31  陳木樹    2525-84-ND-292652   翁明德
                                  24-25     84.08.31  陳鄭金蘭  2525-84-ND-292625   翁明德        2
                                  26        84.08.31  陳鄭金蘭  2525-84-ND-284644   翁明德
                                  27        84.08.31  陳鄭金蘭  2525-84-ND-692625   翁明德
                                  28        84.08.31  陳鄭金蘭  2525-84-ND-292684   翁明德
                                  29        84.08.31  陳鄭金蘭  2525-84-ND-254645   翁明德
                                  30        84.08.31  陳鄭金蘭  2525-84-ND-244692   翁明德
                                  31-32     84.08.31  李紅薇    2525-84-ND-292625   翁明德        0
                                  00-00     00.08.31  李紅薇    2525-84-ND-284644   翁明德        2
                                  35        84.08.31  李紅薇    2525-84-ND-292652   翁明德
                                  36        84.08.31  李紅薇    2525-84-ND-692625   翁明德
                                  37        84.08.31  李紅薇    2525-84-ND-292684   翁明德
                                  38        84.08.31  李紅薇    2525-84-ND-244692   翁明德
                                  39        84.08.31  李紅薇    2525-84-ND-292625   翁明德
                                  40        84.08.31  李紅薇    2525-84-ND-292652   翁明德
                                  41-51     84.08.31  東雲建設  2525-84-ND-244698   林明賜        00
                                  00-00     00.08.31  東雲建設  2525-84-ND-284696   林明賜        3
                                  55        84.08.31  東雲建設  2525-84-ND-284658   林明賜
                                  56        84.08.31  王廣健    2525-84-ND-284658   林明賜
                                  57-59     84.08.31  王廣健    2525-84-ND-284696   林明賜        0
                                  00-00     00.08.31  陳義鵬    2525-84-ND-284658   林明賜        0
                                  00-00     00.08.31  陳義鵬    2525-84-ND-284696   林明賜        0
                                  00-00     00.08.31  陳樹木    2525-84-ND-284696   林明賜        0
                                  00-00     00.08.31  恆泰建設  2525-84-ND-549629   辛○○        0
                                  00-00     00.08.31  陳正和    2525-84-ND-544695   辛○○        0
                                  00-00     00.08.31  陳正和    2525-84-ND-544698   辛○○        0
                                  00-00     00.08.31  陳正和    2525-84-ND-544699   辛○○        6
                                  88        84.08.31  陳正和    2525-84-ND-292625   辛○○
                                  89-90     84.08.31  陳正和    2525-84-ND-692625   辛○○        2
                                  發行公司：中強電子股份有限公司  持有人：庚○○  發行股份：一千股
                                  證物：第六箱  贓證物品清單編號：136  總計：六十張
                                  編    號  發行日期  股東姓名  股   票   編   號   轉讓過戶聲請  備      註
                                            書偽造之印文
                                  1-2       83.09.05  洪彩琴    2320-83-ND-292318   葉黃月嬌      2
                                  3-4       83.09.05  洪彩琴    2320-83-ND-892321   葉黃月嬌      2
                                  5-6       83.09.05  洪彩琴    2320-83-ND-192493   葉黃月嬌      2
                                  7-8       83.09.05  洪彩琴    2320-83-ND-192424   葉黃月嬌      2
                                  9         83.09.05  洪彩琴    2320-83-ND-298213   葉黃月嬌
                                  10        83.09.05  洪彩琴    2320-83-ND-892328   葉黃月嬌
                                  11        83.09.05  洪彩琴    2320-83-ND-152491   葉黃月嬌
                                  12-13     83.09.05  郭良英    2320-83-ND-192424   葉黃月嬌      2
                                  14        83.09.05  郭良英    2320-83-ND-192493   葉黃月嬌
                                  15-16     83.09.05  蕭林玉霞  2320-83-ND-152491   葉黃月嬌      0
                                  00-00     00.09.05  蕭林玉霞  2320-83-ND-292318   葉黃月嬌      2
                                  19        83.09.05  蕭林玉霞  2320-83-ND-192424   葉黃月嬌
                                  20        83.09.05  蕭林玉霞  2320-83-ND-192493   葉黃月嬌
                                  21-22     83.09.05  蕭林玉霞  2320-83-ND-892328   葉黃月嬌      0
                                  00-00     00.09.05  蕭林玉霞  2320-83-ND-298213   葉黃月嬌      0
                                  00-00     00.09.05  藍兆威    2320-83-ND-892011   林圜橿        0
                                  00-00     00.09.05  藍兆威    2320-83-ND-892211   林圜橿        2
                                  29        83.09.05  藍兆威    2320-83-ND-892321   林圜橿
                                  30        83.09.05  王廣健    2320-83-ND-892328   葉黃月嬌
                                  31        83.09.05  王廣健    2320-83-ND-298213   葉黃月嬌
                                  32        83.09.05  王廣健    2320-83-ND-292318   葉黃月嬌
                                  33        83.09.05  褚雯斐    2320-83-ND-192493   葉黃月嬌
                                  34        83.09.05  褚雯斐    2320-83-ND-292318   葉黃月嬌
                                  35-36     83.09.05  褚雯斐    2320-83-ND-152491   葉黃月嬌      2
                                  37        83.09.05  褚雯斐    2320-83-ND-892321   葉黃月嬌
                                  38        83.09.05  褚雯斐    2320-83-ND-892328   葉黃月嬌
                                  39        83.09.05  褚雯斐    2320-83-ND-192424   葉黃月嬌
                                  40        83.09.05  褚雯斐    2320-83-ND-192493   葉黃月嬌
                                  41        83.09.05  褚雯斐    2320-83-ND-298213   葉黃月嬌
                                  42-43     83.09.05  陳義鵬    2320-83-ND-152491   葉黃月嬌      2
                                  44        83.09.05  陳義鵬    2320-83-ND-892321   葉黃月嬌
                                  45        83.09.05  楊志金    2320-83-ND-192424   葉黃月嬌
                                  46        83.09.05  楊志金    2320-83-ND-152491   葉黃月嬌
                                  47        83.09.05  楊志金    2320-83-ND-892321   葉黃月嬌
                                  48-49     83.09.05  李勝輝    2320-83-ND-892211   林圜橿        2
                                  50        83.09.05  李勝輝    2320-83-ND-892321   林圜橿
                                  51-52     83.09.05  彭達隆    2320-83-ND-892321   林圜橿        0
                                  00-00     00.09.05  林大元    2320-83-ND-892211   林圜橿        3
                                  56        83.09.05  林大元    2320-83-ND-892321   林圜橿
                                  57        83.09.05  陳正和    2320-83-ND-292318   葉黃月嬌
                                  58        83.09.05  陳正和    2320-83-ND-298213   葉黃月嬌
                                  59        83.09.05  陳正和    2320-83-ND-892328   葉黃月嬌
                                  60        83.09.05  陳正和    2320-83-ND-152499   翁昌煥
                                  發行公司：大榮汽車股份有限公司  持有人：庚○○  發行股份：一千股
                                  證物：第六箱  贓證物品清單編號：137  總計：四十張
                                  編    號  發行日期  股東姓名  股   票   編   號   轉讓過戶聲請  備      註
                                            書偽造之印文
                                  1-2       81.06.11  王繼哲    2608-81-ND-138560   葉黃月嬌      2
                                  3-4       81.06.11  王繼哲    2608-81-ND-530378   葉黃月嬌      2
                                  5         81.06.11  王繼哲    2608-81-ND-235708   葉黃月嬌
                                  6-7       81.06.11  王繼哲    2608-81-ND-230675   葉黃月嬌      2
                                  8-9       81.06.11  王繼哲    2608-81-ND-235781   葉黃月嬌      0
                                  00-00     00.06.11  王繼哲    2608-81-ND-138530   葉黃月嬌      2
                                  12        81.06.11  郭良英    2608-81-ND-235708   葉黃月嬌
                                  13        81.06.11  郭良英    2608-81-ND-138560   葉黃月嬌
                                  14        81.06.11  郭良英    2608-81-ND-530378   葉黃月嬌
                                  15        81.06.11  郭良英    2608-81-ND-235708   葉黃月嬌
                                  16        81.06.11  郭良英    2608-81-ND-230675   葉黃月嬌
                                  17        81.06.11  郭良英    2608-81-ND-235781   葉黃月嬌
                                  18        81.06.11  郭良英    2608-81-ND-138530   葉黃月嬌
                                  19-20     81.06.11  吳美榮    2608-81-ND-235708   葉黃月嬌      0
                                  00-00     00.06.11  吳美榮    2608-81-ND-138560   葉黃月嬌      0
                                  00-00     00.06.11  吳美榮    2608-81-ND-530378   葉黃月嬌      0
                                  00-00     00.06.11  吳美榮    2608-81-ND-230675   葉黃月嬌      0
                                  00-00     00.06.11  吳美榮    2608-81-ND-235781   葉黃月嬌      0
                                  00-00     00.06.11  吳美榮    2608-81-ND-138530   葉黃月嬌      2
                                  34        81.06.11  洪彩琴    2608-81-ND-235708   葉黃月嬌
                                  35        81.06.11  洪彩琴    2608-81-ND-530378   葉黃月嬌
                                  36        81.06.11  洪彩琴    2608-81-ND-138560   葉黃月嬌
                                  37        81.06.11  洪彩琴    2608-81-ND-138530   葉黃月嬌
                                  38        81.06.11  李淑玲    2608-81-ND-230675   葉黃月嬌
                                  39        81.06.11  李淑玲    2608-81-ND-235781   葉黃月嬌
                                  40        81.06.11  李淑玲    2608-81-ND-235708   葉黃月嬌
                                  發行公司：聯華電子股份有限公司  持有人：庚○○  發行股份：一千股
                                  證物：第六箱  贓證物品清單編號：138  總計：九十二張
                                  編    號  發行日期  股東姓名  股   票   編   號   轉讓過戶聲請  備      註
                                            書偽造之印文
                                  1-58      79.08.21  翁昌煥    2303-79-ND-277353   翁明德        00
                                  00-00     00.08.21  翁昌煥    2303-79-ND-000000                 00
                                  00-00     00.08.21  翁昌煥    2303-79-ND-277353   王傳賢        5
                                  74        79.08.21  楊善雄    2303-79-ND-277353   翁明德
                                  75        79.08.21  楊善雄    2303-79-ND-277353   李紅薇
                                  76-90     79.08.21  翁昌煥    2303-79-ND-277353   李紅薇        00
                                  00-00     00.08.21  陳樹穆    2303-79-ND-277353   李紅薇        2
                                  發行公司：精業股份有限公司  持有人：子○○  發行股份：一千股
                                  證物：第四箱  贓證物品清單編號：143  總計：五十張
                                  編    號  發行日期  股東姓名  股   票   編   號   轉讓過戶聲請  備      註
                                            書偽造之印文
                                  1         86.09.08  林李阿美  2343-86-ND-283035   李春芳
                                  2         86.09.08  林李阿美  2343-86-ND-152839   李春芳
                                  3         86.09.08  林李阿美  2343-86-ND-028651   李春芳
                                  4         86.09.08  林李阿美  2343-86-ND-079834   李春芳
                                  5         86.09.08  林李阿美  2343-86-ND-043156   李春芳
                                  6         86.09.08  林李阿美  2343-86-ND-034759   李春芳
                                  7         86.09.08  林李阿美  2343-86-ND-346197   李春芳
                                  8         86.09.08  林李阿美  2343-86-ND-368452   李春芳
                                  9         86.09.08  鄭雲雀    2343-86-ND-346197   李春芳
                                  10        86.09.08  鄭雲雀    2343-86-ND-368452   李春芳
                                  11        86.09.08  鄭雲雀    2343-86-ND-028651   李春芳
                                  12        86.09.08  鄭雲雀    2343-86-ND-283035   李春芳
                                  13        86.09.08  鄭雲雀    2343-86-ND-152839   李春芳
                                  14        86.09.08  鄭雲雀    2343-86-ND-638725   李春芳
                                  15        86.09.08  鄭雲雀    2343-86-ND-436790   李春芳
                                  16        86.09.08  鄭雲雀    2343-86-ND-079834   李春芳
                                  17        86.09.08  林明賜    2343-86-ND-043156   李春芳
                                  18        86.09.08  林明賜    2343-86-ND-034759   李春芳
                                  19        86.09.08  林明賜    2343-86-ND-638725   李春芳
                                  20        86.09.08  林明賜    2343-86-ND-436790   李春芳
                                  21-22     86.09.08  詹麗美    2343-86-ND-649748   王慧美        0
                                  00-00     00.09.08  詹麗美    2343-86-ND-248750   王慧美        0
                                  00-00     00.09.08  詹麗美    2343-86-ND-739242   王慧美        0
                                  00-00     00.09.08  詹麗美    2343-86-ND-348647   王慧美        2
                                  29        86.09.08  詹麗美    2343-86-ND-309340   王慧美
                                  30        86.09.08  詹麗美    2343-86-ND-136342   王慧美
                                  31-32     86.09.08  陳木樹    2343-86-ND-309340   王慧美        0
                                  00-00     00.09.08  陳木樹    2343-86-ND-136342   王慧美        0
                                  00-00     00.09.08  陳木樹    2343-86-ND-649748   王慧美        0
                                  00-00     00.09.08  陳木樹    2343-86-ND-248750   王慧美        2
                                  39        86.09.08  陳木樹    2343-86-ND-348647   王慧美
                                  40        86.09.08  陳木樹    2343-86-ND-739242   王慧美
                                  41-42     86.09.08  楊善雄    2343-86-ND-309340   王慧美        0
                                  00-00     00.09.08  楊善雄    2343-86-ND-348647   王慧美        0
                                  00-00     00.09.08  楊善雄    2343-86-ND-739242   王慧美        0
                                  00-00     00.09.08  楊善雄    2343-86-ND-136342   王慧美        2
                                  49        86.09.08  楊善雄    2343-86-ND-649748   王慧美
                                  50        86.09.08  楊善雄    2343-86-ND-248750   王慧美
                                  發行公司：台灣積體電路製造股份有限公司  持有人：子○○  發行股份：一千股
                                  證物：第四箱  贓證物品清單編號：144  總計：十張
                                  編    號  發行日期  股東姓名  股   票   編   號   轉讓過戶聲請  備      註
                                            書偽造之印文
                                  1         80.09.03  王江素薰  80-ND-214872        羅  萍
                                  2         80.09.03  王江素薰  80-ND-204078        羅  萍
                                  3         80.09.03  王江素薰  80-ND-204820        羅  萍
                                  4         80.09.03  王江素薰  80-ND-214812        羅  萍
                                  5         80.09.03  王江素薰  80-ND-214871        羅  萍
                                  6         80.09.03  王江素薰  80-ND-214874        羅  萍
                                  7         80.09.03  林宜德    80-ND-214174        羅  萍
                                  8         80.09.03  林宜德    80-ND-214174        王慧美
                                  9         80.09.03  李碧玉    80-ND-214871        王慧美
                                  10        80.09.03  李碧玉    80-ND-214810        王慧美
                                  發行公司：敦揚科技股份有限公司  持有人：子○○  發行股份：一千股
                                  證物：第四箱  贓證物品清單編號：145  總計：五張
                                  編    號  發行日期  股東姓名  股   票   編   號   轉讓過戶聲請  備      註
                                            書偽造之印文
                                  1-3       88.12.10  林妙娜    88-ND-0000000       翁明德        3
                                  4         88.12.10  謝榮堂    88-ND-0000000       翁明德
                                  5         88.12.10  徐臺美    88-ND-0000000       翁明德
                                  發行公司：微星科技股份有限公司  持有人：子○○  發行股份：一千股
                                  證物：第四箱  贓證物品清單編號：146  總計：三十一張
                                  編    號  發行日期  股東姓名  股   票   編   號   轉讓過戶聲請  備      註
                                            書偽造之印文
                                  1-2       86.07.21  林坤生    86-ND-0000000       翁昌煥        2
                                  3         86.07.21  林坤生    86-ND-0000000       翁昌煥
                                  4         86.07.21  林坤生    86-ND-0000000       翁昌煥
                                  5         86.07.21  林坤生    86-ND-0000000       翁昌煥
                                  6         86.07.21  林坤生    86-ND-0000000       翁昌煥
                                  7         86.07.21  林坤生    86-ND-0000000       翁昌煥
                                  8         86.07.21  林坤生    86-ND-0000000       翁昌煥
                                  9-10      86.07.21  羅  萍    86-ND-0000000       翁昌煥        0
                                  00-00     00.07.21  羅  萍    86-ND-0000000       翁昌煥        2
                                  13        86.07.21  羅  萍    86-ND-0000000       翁昌煥
                                  14        86.07.21  羅  萍    86-ND-0000000       翁昌煥
                                  15        86.07.21  羅  萍    86-ND-0000000       翁昌煥
                                  16        86.07.21  陳正和    86-ND-0000000       翁昌煥
                                  17        86.07.21  陳正和    86-ND-0000000       翁昌煥
                                  18        86.07.21  陳正和    86-ND-0000000       翁昌煥
                                  19        86.07.21  陳正和    86-ND-0000000       翁昌煥
                                  20        86.07.21  陳正和    86-ND-0000000       翁昌煥
                                  21        86.07.21  陳正和    86-ND-0000000       翁昌煥
                                  22        86.07.21  林哲民    86-ND-0000000       翁昌煥
                                  23-24     86.07.21  林哲民    86-ND-0000000       翁昌煥        2
                                  25        86.07.21  林哲民    86-ND-0000000       翁昌煥
                                  26-27     86.07.21  林哲民    86-ND-0000000       翁昌煥        0
                                  00-00     00.07.21  林哲民    86-ND-0000000       翁昌煥        2
                                  30        86.07.21  林哲民    86-ND-0000000       翁昌煥
                                  31        86.07.21  林哲民    86-ND-0000000       翁昌煥
                                  發行公司：仁寶電腦工業股份有限公司  持有人：子○○  發行股份：一千股
                                  證物：第四箱  贓證物品清單編號：147  總計：八十張
                                  編    號  發行日期  股東姓名  股   票   編   號   轉讓過戶聲請  備      註
                                            書偽造之印文
                                  1         84.11.07  王志強    2324-84-ND-0000000  李鴻源
                                  2         84.11.07  王志強    2324-84-ND-0000000  李鴻源
                                  3         84.11.07  王志強    2324-84-ND-0000000  李鴻源
                                  4         84.11.07  王志強    2324-84-ND-0000000  李鴻源
                                  5         84.11.07  王志強    2324-84-ND-0000000  李鴻源
                                  6         84.11.07  王志強    2324-84-ND-0000000  李鴻源
                                  7         84.11.07  王志強    2324-84-ND-0000000  李鴻源
                                  8         84.11.07  王志強    2324-84-ND-0000000  李鴻源
                                  9         84.11.07  王志強    2324-84-ND-0000000  李鴻源
                                  10        84.11.07  王志強    2324-84-ND-0000000  李鴻源
                                  11        84.11.07  郭良英    2324-84-ND-0000000  李鴻源
                                  12        84.11.07  郭良英    2324-84-ND-0000000  李鴻源
                                  13        84.11.07  郭良英    2324-84-ND-0000000  李鴻源
                                  14        84.11.07  郭良英    2324-84-ND-0000000  李鴻源
                                  15        84.11.07  郭良英    2324-84-ND-0000000  李鴻源
                                  16        84.11.07  郭良英    2324-84-ND-0000000  李鴻源
                                  17        84.11.07  郭良英    2324-84-ND-0000000  李鴻源
                                  18        84.11.07  郭良英    2324-84-ND-0000000  李鴻源
                                  19        84.11.07  郭良英    2324-84-ND-0000000  李鴻源
                                  20        84.11.07  郭良英    2324-84-ND-0000000  李鴻源
                                  21        84.11.07  郭良英    2324-84-ND-0000000  李鴻源
                                  22        84.11.07  郭良英    2324-84-ND-0000000  李鴻源
                                  23        84.11.07  郭良英    2324-84-ND-0000000  李鴻源
                                  24        84.11.07  林福元    2324-84-ND-0000000  李鴻源
                                  25        84.11.07  林福元    2324-84-ND-0000000  李鴻源
                                  26        84.11.07  林福元    2324-84-ND-0000000  李鴻源
                                  27        84.11.07  林福元    2324-84-ND-0000000  李鴻源
                                  28        84.11.07  林福元    2324-84-ND-0000000  李鴻源
                                  29        84.11.07  林福元    2324-84-ND-0000000  李鴻源
                                  30        84.11.07  林清標    2324-84-ND-0000000  林李阿美
                                  31        84.11.07  林清標    2324-84-ND-0000000  林李阿美
                                  32        84.11.07  林清標    2324-84-ND-0000000  林李阿美
                                  33        84.11.07  林清標    2324-84-ND-0000000  林李阿美
                                  34        84.11.07  林清標    2324-84-ND-0000000  林李阿美
                                  35        84.11.07  林清標    2324-84-ND-0000000  林李阿美
                                  36        84.11.07  林清標    2324-84-ND-0000000  林李阿美
                                  37        84.11.07  林清標    2324-84-ND-0000000  林李阿美
                                  38        84.11.07  林清標    2324-84-ND-0000000  林李阿美
                                  39        84.11.07  林清標    2324-84-ND-0000000  林李阿美
                                  40        84.11.07  楊大偉    2324-84-ND-0000000  林李阿美
                                  41        84.11.07  楊大偉    2324-84-ND-0000000  林李阿美
                                  42        84.11.07  楊大偉    2324-84-ND-0000000  林李阿美
                                  43        84.11.07  楊大偉    2324-84-ND-0000000  林李阿美
                                  44        84.11.07  楊大偉    2324-84-ND-0000000  林李阿美
                                  45        84.11.07  楊大偉    2324-84-ND-0000000  林李阿美
                                  46        84.11.07  楊大偉    2324-84-ND-0000000  林李阿美
                                  47        84.11.07  楊大偉    2324-84-ND-0000000  林李阿美
                                  48        84.11.07  楊大偉    2324-84-ND-0000000  林李阿美
                                  49        84.11.07  楊大偉    2324-84-ND-0000000  林李阿美
                                  50        84.11.07  徐台美    2324-84-ND-0000000  林李阿美
                                  51        84.11.07  徐台美    2324-84-ND-0000000  林李阿美
                                  52        84.11.07  徐台美    2324-84-ND-0000000  林李阿美
                                  53        84.11.07  徐台美    2324-84-ND-0000000  林李阿美
                                  54        84.11.07  徐台美    2324-84-ND-0000000  林李阿美
                                  55        84.11.07  徐台美    2324-84-ND-0000000  林李阿美
                                  56        84.11.07  徐台美    2324-84-ND-0000000  林李阿美
                                  57        84.11.07  徐台美    2324-84-ND-0000000  林李阿美
                                  58        84.11.07  徐台美    2324-84-ND-0000000  林李阿美
                                  59        84.11.07  徐台美    2324-84-ND-0000000  林李阿美
                                  60        84.11.07  劉趙霞    2324-84-ND-0000000  辛○○
                                  61        84.11.07  劉趙霞    2324-84-ND-0000000  辛○○
                                  62        84.11.07  劉趙霞    2324-84-ND-0000000  辛○○
                                  63        84.11.07  劉趙霞    2324-84-ND-0000000  辛○○
                                  64        84.11.07  劉趙霞    2324-84-ND-0000000  辛○○
                                  65        84.11.07  劉趙霞    2324-84-ND-0000000  辛○○
                                  66        84.11.07  劉趙霞    2324-84-ND-0000000  辛○○
                                  67        84.11.07  劉趙霞    2324-84-ND-0000000  辛○○
                                  68        84.11.07  劉趙霞    2324-84-ND-0000000  辛○○
                                  69        84.11.07  劉趙霞    2324-84-ND-0000000  辛○○
                                  70        84.11.07  王  鈞    2324-84-ND-0000000  辛○○
                                  71        84.11.07  王  鈞    2324-84-ND-0000000  辛○○
                                  72        84.11.07  王  鈞    2324-84-ND-0000000  辛○○
                                  73        84.11.07  王  鈞    2324-84-ND-0000000  辛○○
                                  74        84.11.07  王  鈞    2324-84-ND-0000000  辛○○
                                  75        84.11.07  王  鈞    2324-84-ND-0000000  辛○○
                                  76        84.11.07  王  鈞    2324-84-ND-0000000  辛○○
                                  77        84.11.07  王  鈞    2324-84-ND-0000000  辛○○
                                  78        84.11.07  王  鈞    2324-84-ND-0000000  辛○○（二枚）
                                  79        84.11.07  王  鈞    2324-84-ND-0000000  辛○○
                                  80        84.11.07  蕭林玉霞  2324-84-ND-0000000  乙○○
                                  九十三年度訴字第一三七號【附表二】
                                  發行公司：宏碁電腦股份有限公司  持有人：丁○○  發行股份：一千股
                                  證物：第三箱  贓證物品清單編號：33  總計：二張
                                  編    號  發行日期  股東姓名  股   票   編   號   轉讓過戶聲請  備      註
                                            書偽造之印文
                                  2-3       84.09.25  翁昌昇    2306-84-ND-000000                 0
                                  發行公司：福聚股份有限公司  持有人：丁○○  發行股份：一千股
                                  證物：第三箱  贓證物品清單編號：34  總計：四張
                                  編    號  發行日期  股東姓名  股   票   編   號   轉讓過戶聲請  備      註
                                            書偽造之印文
                                  1-3       84.09.00            0000-00-ND-0000000                0
                                  0         00.09.00            0000-00-ND-0000000
                                  發行公司：國泰人壽保險股份有限公司  持有人：丁○○  發行股份：一千股
                                  證物：第三箱  贓證物品清單編號：35  總計：一張
                                  編    號  發行日期  股東姓名  股   票   編   號   轉讓過戶聲請  備      註
                                            書偽造之印文
                                  4         82.10.00            0000-00-ND-802383
                                  發行公司：微星科技股份有限公司  持有人：丁○○  發行股份：一千股
                                  證物：第三箱  贓證物品清單編號：37  總計：三張
                                  編    號  發行日期  股東姓名  股   票   編   號   轉讓過戶聲請  備      註
                                            書偽造之印文
                                  1-3       86.07.21            86-ND-0000000                     3
                                  發行公司：大榮汽車貨運股份有限公司  持有人：丁○○  發行股份：一千股
                                  證物：第三箱  贓證物品清單編號：41  總計：三張
                                  編    號  發行日期  股東姓名  股   票   編   號   轉讓過戶聲請  備      註
                                            書偽造之印文
                                  1-2       85.10.00            0000-00-ND-0000000                0
                                  0         00.10.00            0000-00-ND-0000000
                                  發行公司：飛瑞股份有限公司  持有人：丁○○  發行股份：一千股
                                  證物：第三箱  贓證物品清單編號：42  總計：四張
                                  編    號  發行日期  股東姓名  股   票   編   號   轉讓過戶聲請  備      註
                                            書偽造之印文
                                  2-5       79.11.10            79-ND-000000                      0
                                  發行公司：仁寶電腦工業股份有限公司  持有人：丁○○  發行股份：一千股
                                  證物：第三箱  贓證物品清單編號：43  總計：一張
                                  編    號  發行日期  股東姓名  股   票   編   號   轉讓過戶聲請  備      註
                                            書偽造之印文
                                  3         84.11.07            2324-
                                  發行公司：士林電機廠股份有限公司  持有人：丁○○  發行股份：一千股
                                  證物：第三箱  贓證物品清單編號：45  總計：五張
                                  編    號  發行日期  股東姓名  股   票   編   號   轉讓過戶聲請  備      註
                                            書偽造之印文
                                  1         83.10.00            0000-00-ND-000000
                                  0-0       00.10.00            0000-00-ND-000000                 0
                                  0         00.10.00            0000-00-ND-170470
                                  發行公司：聯強國際股份有限公司  持有人：丁○○  發行股份：一千股
                                  證物：第三箱  贓證物品清單編號：46  總計：二張
                                  編    號  發行日期  股東姓名  股   票   編   號   轉讓過戶聲請  備      註
                                            書偽造之印文
                                  2         80.10.24            80-ND-000000
                                  0         00.10.24            80-ND-820827
                                  發行公司：寶祥實業建設股份有限公司  持有人：丁○○  發行股份：一千股
                                  證物：第三箱  贓證物品清單編號：47  總計：二張
                                  編    號  發行日期  股東姓名  股   票   編   號   轉讓過戶聲請  備      註
                                            書偽造之印文
                                  1         84.08.00            0000-00-ND-000000
                                  0         00.08.31
                                  發行公司：廣宇科技股份有限公司  持有人：丁○○  發行股份：一千股
                                  證物：第三箱  贓證物品清單編號：49  總計：一張
                                  編    號  發行日期  股東姓名  股   票   編   號   轉讓過戶聲請  備      註
                                            書偽造之印文
                                  1         85.08.12  集保公司  2328-85-ND-127908
                                  發行公司：李長榮化學工業股份有限公司  持有人：丁○○  發行股份：一千股
                                  證物：第三箱  贓證物品清單編號：50  總計：一張
                                  編    號  發行日期  股東姓名  股   票   編   號   轉讓過戶聲請  備      註
                                            書偽造之印文
                                  1         84.09.00            0000-00-ND-0000000
                                  發行公司：聯成石油化學股份有限公司  持有人：丁○○  發行股份：一千股
                                  證物：第三箱  贓證物品清單編號：51  總計：一張
                                  編    號  發行日期  股東姓名  股   票   編   號   轉讓過戶聲請  備      註
                                            書偽造之印文
                                  1         84.10.00            0000-00-ND-0000000
                                  發行公司：正隆股份有限公司  持有人：丁○○  發行股份：一千股
                                  證物：第三箱  贓證物品清單編號：54  總計：一張
                                  編    號  發行日期  股東姓名  股   票   編   號   轉讓過戶聲請  備      註
                                            書偽造之印文
                                  1         83.07.09  翁昌昇    1904-83-ND-523935
                                  發行公司：精業股份有限公司  持有人：丁○○  發行股份：一千股
                                  證物：第三箱  贓證物品清單編號：57  總計：二張
                                  編    號  發行日期  股東姓名  股   票   編   號   轉讓過戶聲請  備      註
                                            書偽造之印文
                                  1         86.09.00            0000-00-ND-000000
                                  0         00.09.00            0000-00-ND-086107
                                  股票轉讓登記表  持有人：丁○○
                                  證物：第三箱  贓證物品清單編號：58  總計：四張
                                  中華開發信託股份有限公司股票轉讓登記表  持有人：丁○○
                                  證物：第三箱  贓證物品清單編號：59  總計：五張
                                  光碟片  持有人：丁○○
                                  證物：第三箱  贓證物品清單編號：61  總計：一張
                                  日期章  持有人：丁○○
                                  證物：第四箱  贓證物品清單編號：139  總計：三顆
                                  電腦主機  持有人：丁○○
                                  贓證物品清單編號：141  總計：一台
                                  電腦主機  持有人：丁○○
                                  贓證物品清單編號：142  總計：一台
                                  九十三年度訴字第一三七號【附表三】
                                  六福開發股票委託書  委託人：李碧玉、陳美玉、林劍雄  持有人：丙○○
                                  證物：第一箱  贓證物品清單編號：5  總計：三張
                                  台積電股票委託書  委託人：王慧美、謝佩倪  持有人：丙○○
                                  證物：第一箱  贓證物品清單編號：5  總計：二張
                                  中國商銀股票委託書  委託人：翁昌煥  持有人：丙○○
                                  證物：第一箱  贓證物品清單編號：5  總計：一張
                                  仁寶股票委託書  委託人：辛○○、乙○○、李鴻源  持有人：丑○
                                  證物：第一箱  贓證物品清單編號：5  總計：三張
                                  股票買賣委託書   證物：第四箱  贓證物品清單編號：8  總計：六張（十二紙）
                                  委託人：游施翠貞、翁昌煥、林劍雄、林李阿美、李鴻源、李勝輝  持有人：丑○
                                  證物：第二箱  贓證物品清單編號：9  持有人：丙○○
                                            （黃信山股票委託書二紙）
                                            （翁明德股票委託書一紙）
                                            （丁○○股票委託書一紙）
                                  證物：第二箱  贓證物品清單編號：10  持有人：丙○○
                                            （翁昌昇股票委託書一紙）
                                  證物：第二箱  贓證物品清單編號：12  持有人：丙○○
                                            （謝陳囝股票委託書一紙）
                                  證物：第二箱  贓證物品清單編號：14  持有人：丙○○
                                            （李鴻源股票委託書一紙）
                                  證物：第二箱  贓證物品清單編號：15  持有人：丙○○
                                            （李鴻源股票委託書一紙）
                                            （李松蘭股票委託書一紙）
                                            （李松蘭股票委託書一紙）
                                            （李鴻源股票委託書一紙）
                                  證物：第二箱  贓證物品清單編號：16  持有人：丙○○
                                            （林劍雄股票委託書一紙）
                                  證物：第二箱  贓證物品清單編號：17  持有人：丙○○
                                            （許進鈺股票委託書一紙）
                                  證物：第二箱  贓證物品清單編號：18  持有人：丙○○
                                            （翁明德股票委託書一紙）
                                  證物：第二箱  贓證物品清單編號：19  持有人：丙○○
                                            （李松蘭股票委託書一紙）
                                            （李松蘭股票委託書一紙）
                                            （陳美玉股票委託書一紙）
                                            （王繼哲股票委託書二紙）
                                            （羅萍股票委託書二紙）
                                            （陳美玉股票委託書二紙）
                                            （李碧玉股票委託書二紙）
                                  證物：第二箱  贓證物品清單編號：21  持有人：丙○○
                                            （李春芳股票委託書二紙）
                                            （許進鈺股票委託書二紙）
                                            （李勝輝股票委託書二紙）
                                  證物：第二箱  贓證物品清單編號：22  持有人：丙○○
                                            （甘同慶股票委託書二紙）
                                  證物：第二箱  贓證物品清單編號：23  持有人：丙○○
                                            （李碧玉股票委託書二紙）
                                            （翁李寶（金）釵股票委託書二紙）
                                            （翁李寶釵股票委託書二紙）
                                  公司章及私章  持有人：丁○○
                                  證物：第三箱  贓證物品清單編號：60  總計：七十九顆
                                  公司章  持有人：丁○○
                                  證物：第四箱  贓證物品清單編號：140  總計：一顆
